【裁判字號】    98,重上更(四),96
【裁判日期】    990119
【裁判案由】    貪污治罪條例
【裁判全文】
臺灣高等法院臺中分院刑事判決    98年度重上更(四)字第96號
上  訴  人  臺灣臺中地方法院檢察署檢察官
上  訴  人
即  被  告  丙○○
選任辯護人  林益輝律師
上  訴  人
即  被  告  己○○
上  訴  人
即  被  告  午○○
指定辯護人  本院公設辯護人   辰○○
上  訴  人
即  被  告  壬○○原名辛○○.
上  訴  人
即  被  告  巳○○
選任辯護人  王忠沂律師
上  訴  人
即  被  告  子○○
選任辯護人  涂芳田律師
上  訴  人
即  被  告  丑○○
選任辯護人  張豐守律師
上  訴  人
即  被  告  寅○○
            卯○○
上二人共同
選任辯護人  吳莉鴦律師
上  訴  人
即  被  告  甲○○
                      號3樓之2
                      4樓
選任辯護人  楊雯齡律師
            張居德律師
上  訴  人
即  被  告  戊○○
選任辯護人  張豐守律師
上  訴  人
即  被  告  申○○
上列上訴人等因被告等貪污治罪條例等案件，不服臺灣臺中地方
法院85年度訴字第201號，中華民國86年10月30日第一審判決（
起訴案號：臺灣臺中地方法院檢察署84年度偵字第17034、17848
、17849、17850、18197、18515、18639、18812、19287、19288
、19299、19332、21009號、85年度偵字第38、485、692、693、
1436、1437、1438、1439、1440號，併辦案號：臺灣臺中地方法
院檢察署85年度偵字第11568、12504《以上係就被告子○○部分
》、11580《就被告甲○○部分》號），提起上訴，經判決後，
由最高法院第四次發回更審，本院判決如下：
    主  文
原判決關於丙○○依據法令從事公務之人員對於違背職務之行為
收受賄賂，及連續依據法令從事公務之人員，對於監督之事務直
接圖利，與定應執行刑部分；及關於壬○○、巳○○、子○○、
丑○○、寅○○、甲○○、戊○○、申○○部分；及關於午○○
依據法令從事公務之人員對於違背職務之行為收受賄賂、依據法
令從事公務之人員對於違背職務之行為收受不正利益、對於依據
法令從事公務之人員關於違背職務之行為交付賄賂，與定應執行
刑部分；及關於己○○對於依據法令從事公務之人員關於違背職
務之行為交付賄賂部分；及關於卯○○依據法令從事公務之人員
對於違背職務之行為收受賄賂部分均撤銷。
丙○○連續依據法令從事公務之人員對於職務上之行為收受賄賂
，處有期徒刑伍年，褫奪公權肆年，扣案所得財物玉屏風壹個，
應予沒收；新臺幣伍萬元，應予追繳沒收，如全部或一部無法追
繳時，以其財產抵償之。
午○○共同連續依據法令從事公務之人員，對於違背職務之行為
，收受賄賂及不正利益，處有期徒刑拾壹年，褫奪公權玖年，所
得財物新臺幣參拾陸萬元，應予追繳沒收，如全部或一部無法追
繳時，以其財產抵償之；又共同依據法令從事公務之人員，對於
依據法令從事公務之人員，關於違背職務之行為，行求賄賂，處
有期徒刑貳年，褫奪公權貳年，減為有期徒刑壹年，褫奪公權壹
年。應執行有期徒刑拾壹年陸月，褫奪公權玖年，所得財物新臺
幣參拾陸萬元，應予追繳沒收，如全部或一部無法追繳時，以其
財產抵償之。
壬○○共同連續對於依據法令從事公務之人員，關於違背職務之
行為，交付賄賂及不正利益，處有期徒刑貳年拾月，褫奪公權貳
年，減為有期徒刑壹年伍月，褫奪公權壹年；扣案如附件二證據
編號貳參之廿三至廿九所示賭具與監視器均沒收。
巳○○共同連續對於依據法令從事公務之人員，關於違背職務之
行為，交付賄賂及不正利益，累犯，處有期徒刑壹年捌月，褫奪
公權貳年，減為有期徒刑拾月，褫奪公權壹年。
子○○共同連續依據法令從事公務之人員，對於違背職務之行為
，收受賄賂及不正利益，處有期徒刑拾貳年，褫奪公權拾年，所
得財物如附件二編號拾伍之六白色勞力士手錶壹個、如附件二所
載扣押物編號拾伍之七仿冒黃白殼勞力士手錶壹只、如附件二編
號拾肆之一勞力士手錶壹只應予沒收；藍帶洋酒瓶、茶葉壹斤
、檳榔貳包、茶葉壹斤、每張價值新臺幣壹仟元之餐券貳張、豪
華戲院入門票拾貳張、每張價值新臺幣壹仟元之餐券張、豪華
戲院入門票伍拾張，應予追繳沒收，如全部或一部無法追繳時，
應追徵其價額；新臺幣貳萬元、新臺幣拾捌萬元、新臺幣柒萬元
、新臺幣壹萬元、新臺幣玖仟元，應予追繳沒收，如全部或一部
無法追繳時，以其財產抵償之。
丑○○連續依據法令從事公務之人員，對於違背職務之行為，收
受賄賂，處有期徒刑年，褫奪公權貳年，減為有期徒刑壹年陸
月，褫奪公權壹年，所得財物如附件二所示編號拾柒之一「都彭
」打火機壹個，應予沒收；新臺幣壹萬貳仟元，應予追繳沒收，
如全部或一部無法追繳時，以其財產抵償之。
寅○○連續依據法令從事公務之人員，對於違背職務之行為，收
受不正利益，處有期徒刑陸年，褫奪公權陸年。
卯○○連續依據法令從事公務之人員，對於違背職務之行為，收
受賄賂，處有期徒刑陸年，褫奪公權肆年，減為有期徒刑年，
褫奪公權貳年；所得財物新臺幣貳萬伍仟元，應予追繳沒收，如
全部或一部無法追繳時，以其財產抵償之。
甲○○連續依據法令從事公務之人員，對於違背職務之行為，收
受賄賂，處有期徒刑伍年貳月，褫奪公權肆年，減為有期徒刑貳
年柒月，褫奪公權貳年；所得財物端午節禮品價值新臺幣佰元
之餅乾、中秋節禮品價值新臺幣肆佰元之水果，應予追繳沒收，
如全部或一部無法追繳時，應追徵其價額。
戊○○連續依據法令從事公務之人員，對於職務上之行為收受賄
賂，處有期徒刑貳年拾月，褫奪公權貳年，減為有期徒刑壹年伍
月，褫奪公權壹年，所得財物中秋月餅壹盒、水果禮盒壹盒、牛
皮沙發壹套，應予追繳沒收，如全部或一部無法追繳時，應追徵
其價額。
己○○、申○○均無罪。
    事  實
壹、丙○○部分：
一、丙○○自民國（下同）83年1月31日起至84年10月31日止，
    擔任臺灣臺中監獄（下稱臺中監獄）易服勞役場主任（主管
    易服勞役場人犯之戒護管理事務），並經臺中監獄典獄長指
    派至戒護科辦事，即俗稱之「督察」。由於臺中監獄易服勞
    役場並未收容人犯，故其最主要的工作，即在戒護科擔任督
    察，協助戒護科長綜理戒護區之安全戒備、受刑人之戒護管
    理、紀律執行及行狀考核等職務，係依據法令從事公務之人
    員。
二、緣有受刑人未○○（因犯殺人案件，經本院以81年度上重訴
    字第5號判決判處無期徒刑減為有期徒刑十五年確定，自81
    年8月13日刑期起算，指揮書執行完畢日期為94年6月21日，
    另因本案經本院判處有期徒刑八月，褫奪公權一年確定）、
    庚○○（因煙毒案件，經本院判處有期徒刑三年二月確定，
    於82年9月29日送監執行，於84年6月27日假釋出獄，另因本
    案經原審法院判處有期徒刑一年一月，褫奪公權一年確定）
    二人係舅甥關係，均為在臺中監獄服刑之受刑人。而己○○
    則分別與丙○○、未○○為多年好友。己○○自未○○、庚
    ○○二人相繼到臺中監獄服刑之後，即基於多年情誼請丙○
    ○利用職務之便予以照顧。丙○○乃遵囑違背監獄行刑法等
    規定，於未○○在監期間，先後違規予以如下之照顧：(一)於
    83 年間某日，己○○請丙○○挾帶現金新臺幣（下同）二
    萬元入監給未○○，供其購買違禁品檳榔之用（在未○○之
    工場可向雜役以一千元購買二十五至三十粒檳榔），丙○○
    即在己○○到監面會未○○之後，在接見室旁之巷道，將二
    萬元現金轉交給未○○；(二)自83年間起，由丙○○招待未○
    ○至接見室主任子○○之辦公室泡茶、抽菸、吃檳榔。
三、未○○因受上開照顧，故於庚○○假釋前，即囑咐庚○○在
    出獄後，應以邀宴或送禮方式報答丙○○。庚○○於出獄後
    ，亦確曾依指示欲邀宴丙○○，但因故未能成行。其間，未
    ○○曾有一次與丙○○聊天，丙○○告知其喜歡茶壺、古董
    等物。此後，庚○○、己○○二人又於84年8月1、2日到臺
    中監獄面會未○○，未○○因曾受丙○○上開照顧，且見丙
    ○○先前到工場探望其近況後，監獄戒護人員對其態度即明
    顯轉變，為報答以往上開違規之照顧及求日後續受丙○○職
    務上之關照，未○○乃暗示將其早期所購買之玉屏風乙座，
    假送禮之名交付賄賂予丙○○。其後，未○○、庚○○及己
    ○○三人為對丙○○職務上之行為交付賄賂，即推由己○○
    先行以電話徵詢丙○○同意，並告知該玉屏風係未○○以四
    十餘萬元購買（該玉屏風係未○○於78年間，以十餘萬元購
    得），需四、五人搬抬。丙○○明知其等致送之玉屏風價值
    不低，非一般之禮俗致贈，而係欲對其職務上之行為交付賄
    賂，竟基於就其職務上之行為收受賄賂之犯意，而同意收受
    。雙方並協議時間後，即於84年8月4日下午6時許，由己○
    ○帶路，庚○○僱車，請不知情之朋友幫忙將該座玉屏風搬
    運至臺中縣大里市○○街40巷11弄32號丙○○住處。適丙○
    ○返家，丙○○亦幫忙搬至屋內而收受該玉屏風賄賂，並留
    己○○、庚○○二人在家用餐、泡茶。其後丙○○並於監獄
    內向未○○表示已收到所致贈之禮品玉屏風。
四、又丙○○與午○○同係臺中監獄戒護科之同事，而許長益則
    曾因違反麻醉藥品管理條例、違反槍砲彈藥刀械管制條例、
    及賭博等案件經判刑確定，在監執行而結識午○○。84年9
    月8日，許長益之友人林錦堂因違反麻醉藥品管理條例案件
    ，經判刑確定送監執行（指揮書執行完畢日期為86年12月29
    日），許長益欲前往會面，以表達關心之意；然因林錦堂係
    新入監者，依行刑累進處遇條例第3條至第11條之規定須經
    調查分類，始得決定是否適用累進處遇級別，原則上當時尚
    不能與朋友會面，許長益遂於84年9月14日以前某日，透過
    午○○請丙○○安排。許長益為達成接見之目的，及為求林
    錦堂日後在監能受到丙○○關照，欲對丙○○職務上行為交
    付賄賂，乃要午○○於84年9月16日晚上至臺中市○○路與
    五權西路路口之頂好檳榔攤，向許長益之母拿取十萬元，其
    中五萬元指定要送給丙○○，另五萬元則送給午○○。午○
    ○將上情告知丙○○，丙○○明知許長益所致送之五萬元，
    並非一般之禮俗致贈，而係欲對其等職務上之行為交付賄賂
    ，竟基於同上述對於職務上之行為收受賄賂之概括犯意，在
    午○○依據許長益之指示，於當天到前開檳榔攤向許長益之
    母收受十萬元之後，由午○○將其中之五萬元於84年9月18
    日傍晚6時許，攜至臺中市○○路長圓百貨公司外面（本來
    與丙○○約定在臺中市○村路之丸久生鮮超市前見面，後再
    改至長圓百貨公司外面）交付給丙○○，作為安排會面及日
    後照顧之代價。丙○○收受上開五萬元之後，果依約於84年
    9月20 日，以其為「介紹人」之名義填載於臺中監獄「增加
    接見簿」之備考欄上，向戒護科長辦理「增加接見」，使臺
    中監獄戒護科長吳承鴻予以核准，許長益與林錦堂乃得以會
    面。
貳、以午○○為主部分（含辛○○、巳○○部分犯罪事實）：
    午○○原任臺中監獄外役隊管理員，於82年11月1日改調接
    見室管理員，白天負責自各區舍提帶受刑人接見會面，會面
    後再帶至中央台。夜班則擔任A區舍房主管，負責人犯之戒
    護安全職務；於84年7月10日被調任草屯分監，負責舍房戒
    護之職。又受刑人攜帶或由監外送入之財物，經檢查後，由
    監獄代為保管；送與受刑人之飲食及必需物品，應予檢查；
    准許送與受刑人之飲食、物品或依本法沒入或廢棄之財物，
    應設簿登記；監所管理人員不得為收容人傳遞訊息、金錢或
    其他違禁物品，分別為監獄行刑法第69條第1項、監獄行刑
    法施行細則第83、85條及監所管理人員服勤應行注意事項第
    13條所明定，是欲送入監獄之物品均須先經檢查，不得私自
    挾帶。其明知不得私自為受刑人挾帶物品且其對於如附件一
    「監所違禁品項目表」之違禁品負有查禁之責，係依據法令
    從事公務之人員，竟基於概括之犯意，連續多次違背其職務
    ，替受刑人挾帶違禁品大哥大行動電話、現金、檳榔及未經
    查驗之藥品等物，入監給他們使用或享用，而收受受刑人及
    受刑人朋友交付之賄賂或喝花酒之不正利益。茲分述其情形
    如下：
一、午○○與辛○○部分：
  (一)午○○違背職務收受蔡忠錡、辛○○賄賂部分：
    蔡忠錡（更名為蔡子滕）綽號「大目仔」，於77年間曾因盜
    匪案件，經本院以78年度上訴字第1063號判決判處有期徒刑
    十一年六月確定，指揮書執行完畢日期為90年12月27日。其
    間再因殺人未遂案件，經本院以79年度上訴字第463號判決
    判處有期徒刑九年十月確定，指揮書執行完畢日期為100 年
    10月27日。又因違反槍砲彈藥刀械管制條例案件，經本院以
    79年度上重訴字第27號判決判處有期徒刑二年確定。嗣經減
    刑並合併定其應執行之刑為有期徒刑十九年，指揮書執行完
    畢日期為98年6月27日。而辛○○為蔡忠錡新兵入伍時同連
    之好友。午○○因職務上關係而結識蔡忠錡，再由此關係認
    識辛○○，並因此利用職務上之機會，基於概括犯意，連續
    多次為蔡忠錡挾帶現金、酒等物品，而收受蔡忠錡要求有犯
    意聯絡之辛○○基於概括之犯意，所施與之賄賂與不法利益
    。玆敘明如下：
    1.午○○為蔡忠錡挾帶酒、檳榔、藥品與呼叫器暨延長面會
      時間等部分：
      (1)午○○於84年5月17日受蔡忠錡之託，由辛○○交付二
        瓶酒予午○○帶入監給蔡忠錡享用。
      (2)午○○於84年5月25日受辛○○之託，替蔡忠錡挾帶喉
        嚨痛藥品等入監給蔡忠錡。
      (3)午○○於84年5月底某日，違規安排辛○○及丁麗雲與
        蔡忠錡面會，且延長會面時間（嗣被發現，而遭值班科
        員林根飛斥責）。
      (4)蔡忠錡自83年9月起，即由辛○○依下述管道（參見下
        述子○○部分），在子○○之接見監聽辦公室內傳送一
        具行動電話（電話號碼不詳）予蔡忠錡，供其使用。而
        蔡忠錡為更方便聯繫，於84年4、5月間，又打電話要求
        辛○○及林瑞耀自子○○之接見監聽辦公室氣窗口傳送
        一只呼叫器給午○○，再由午○○交給蔡忠錡，午○○
        雖知違規，亦予應允。嗣辛○○即請林瑞耀申購一只呼
        叫器（號碼為000000000呼叫113），於84年6月12日，
        利用接見面會蔡忠錡，而午○○帶領蔡忠錡進入接見監
        聽辦公室內之機會（該室禁止受刑人進入，由子○○負
        責，子○○部分參照下述），依往例自該室氣窗口，將
        呼叫器傳交給午○○，午○○再轉交予蔡忠錡收受。
      (5)午○○多次挾帶違禁品檳榔、未經查驗之藥品予蔡忠錡
        使用。
      (6)午○○為蔡忠錡違規對外傳訊。
    2.午○○挾帶現金部分：
      84年5月間，蔡忠錡因在監獄內賭博，需要現金，乃請辛
      ○○自外籌款，交由午○○挾帶入監以為支應。其情形如
      下：
      (1)午○○於84年5月19日，受辛○○之託挾帶二十五萬元
        入監予蔡忠錡。
      (2)午○○於84年5月27或28日，受辛○○之託挾帶十五萬
        元入監予蔡忠錡。
      (3)午○○於84年5月間之某日，受辛○○之託挾帶二十萬
        元給蔡忠錡。
      (4)午○○於84年2至5月間之某日，受辛○○之託挾帶五萬
        元給受刑人張重發。
    3.蔡忠錡與辛○○支付代價給午○○部分：
      蔡忠錡為回饋午○○上述違背職務之行為，乃交代有犯意
      聯絡之辛○○讓午○○在辛○○經營之賭場中插股投資分
      紅，並由辛○○在外招待午○○等管理員喝花酒，其情形
      如下：
      (1)84年3月間，辛○○因至綽號「清福」、「田清」、「
        惠中」等不詳姓名之成年男子，設於臺中市南屯區義民
        爺廟旁所合夥開設之賭場輸了不少錢，綽號「清福」之
        不詳姓名男子，為彌補辛○○之損失，乃算辛○○一股
        。而辛○○為對午○○之違背職務行為有所回饋，乃要
        午○○出資三十萬元，並言明每月分紅給他，以該分紅
        為賄賂。午○○知悉辛○○要其投資賭場，雖名為投資
        ，實係按月要給付賄賂，並以其違背職務替蔡忠錡挾帶
        物品為對價，竟基於對於違背職務之行為收受賄賂之犯
        意（即無參與經營賭場之犯意），籌資三十萬元交給辛
        ○○。此後，辛○○即與「清福」、「田清」、「惠中
        」互為犯意之聯絡，基於概括之犯意，連續意圖營利，
        提供賭博，聚集不特定人在上開處所賭博。辛○○此後
        即依約，連續三個月，每月支付十二萬元（名為「分紅
        」，實為「賄賂」）交予午○○。嗣後該賭場於84年5
        月間，因遭搶而結束營業，辛○○對於午○○之股金部
        分迄未清償。
      (2)辛○○因受蔡忠錡交代，為其招待午○○等管理員喝花
        酒，辛○○乃於83年底某日、84年1月12日、84年6月初
        某日，在臺中市○○路之金錢豹酒店招待午○○、子○
        ○等管理員喝花酒，第一次、第三次花費各約八至十萬
        元，第二次付帳十三萬九千元。
  (二)午○○、辛○○行求賄賂子○○部分：
    84年4月間，辛○○因以往曾透過子○○後述接見室之氣窗
    口送入酒、檳榔等違禁品給蔡忠錡，而子○○給予幫忙（詳
    見後述子○○犯罪事實），辛○○基於對於依據法令從事公
    務之人員，關於違背職務之行為，交付賄賂之概括犯意，並
    與午○○基於共同行求賄賂之犯意聯絡，拿二萬元請午○○
    代轉給子○○，並請求子○○於會面時，再給予方便，午○
    ○即在子○○之監聽辦公室將二萬元交付予子○○，對子○
    ○違背職務之行為行求賄賂，然子○○不願意受賄，因而將
    該款分三次，前二次各為八千元，第三次為四千元，存入受
    刑人蔡忠錡之保管金分戶卡帳戶內。
二、午○○違背職務收受李建華、巳○○賄賂部分：
    巳○○（因傷害、妨害自由案件，經法院判處有期徒刑並定
    應執行刑為有期徒刑六月，於83年7月7日易科罰金執行完畢
    。又因誣告案，經法院判處有期徒刑三月，於84年4月27日
    執行完畢）曾與李建華（因盜匪案，經法院判處有期徒刑十
    年；又因妨害自由案，經法院判處有期徒刑七月；經合併定
    其應執行之刑為有期徒刑十年二月，指揮書執行完畢日期為
    91年10月30日，案發時係在臺中監獄C區六工79房）同舍，
    於出獄後成為李建華之對外聯絡人。
  (一)午○○因職務上關係結識李建華、巳○○二人。午○○與巳
    ○○、李建華三人，由午○○利用職務上之機會，為李建華
    挾帶違禁品，其情形為：
    1.午○○於83年9、10月間，曾先後四次受李建華之託挾帶
      現金入監給李建華使用，其中三次每次挾帶金額為十萬元
      ，另一次為五萬元。
    2.午○○於84年1、2月間，應李建華之要求，至臺中市○○
      路111巷103弄17號14樓之1號李建華女友辛萍娣之母溫世
      美處，拿取一具號碼為000000000號之行動電話，並將之
      拷貝一支同號行動電話機具，挾帶入監供李建華使用。
    3.午○○於84年5、6月間，受李建華之託，將李建華原使用
      功能欠佳之行動電話舊機（TOSHIBA牌）挾帶出監，交付
      予溫世美（該TOSHIBA牌舊機於84年12月1日，經法務部調
      查局臺中市調查站人員在臺中市○○路111巷103弄17號14
      樓之1號溫世美住處查扣，編為附件二搜索、扣押證據及
      通訊監察譯文簡表編號卅三中一之部分所查扣之二具行動
      電話中之一具）。
    4.午○○於84年6月間受李建華之託，挾帶二萬元出監，轉交
      予溫世美以支付行動電話之電話費。
  (二)李建華為使午○○能持續替其挾帶上述違禁品入監，乃交付
    午○○如下之賄賂：
    1.李建華要求有犯意聯絡之巳○○於上揭時間出獄後，基於
      概括之犯意，連續至少三次，為回饋午○○之上揭違背職
      務行為，於84年5月間，宴請午○○至臺中市之凱麗宮酒
      店喝花酒，每次花費約至少二萬元，午○○則基於概括之
      犯意，連續收受此部分之不正利益。
    2.午○○於84年2月間某日，在臺中監獄舍房內向李建華表
      示「目前沒行動電話使用，極不方便」，李建華即要午○
      ○至其女友辛萍娣之母溫世美處，拿取一具號碼為
      000000000號之行動電話，除如上述，將一支同號之拷貝
      行動電話機具挾帶入監供李建華使用外，另經李建華之同
      意，拷貝一支留下來，供午○○自己使用，而獲免費使用
      之不法利益，電話費則由李建華交代溫世美支付。
、以子○○為主部分（含巳○○、辛○○部分犯罪事實）：
    子○○自82年9月18日起至84年10月31日止，擔任臺中監獄
    接見室監聽主管，負責(1)接見時間之控制。(2)接見錄音監視
    及填寫接見紀錄。(3)受刑人接見位置分配與督導。(4)接見之
    提帶受刑人與提帶主管責任分區。(5)物檢雜役工作分派督導
    。(6)接見室及監聽室（受刑人不准進入監聽室）清潔督導。
    明知依監獄組織條例第7條之規定，對於受刑人之行為狀況
    有考察及對於受刑人之接見、發受書信、送入物品之處理與
    監舍、工場之查察、管理暨受刑人身體、物品負有搜檢之責
    （依法務部81年11月29日法80監字第17865號函所列違禁品
    則有查緝之責），乃係依據法令從事公務之人員。明知受刑
    人不得進入其接見室，且對受刑人家屬、親友利用其接見室
    窗口傳遞未經查驗物品或如附表(一)之違禁品予受刑人時，應
    予查緝，竟基於概括之犯意，連續多次，違背其職務，讓受
    刑人家屬或親友自其接見監聽辦公室之氣窗口，私自傳遞酒
    菜、檳榔、現金、大哥大行動電話等物品入監予受刑人，而
    予以抽成收賄或接受喝花酒、性招待等不正利益。玆分為：
一、子○○違背職務收受李建華、王魁明、巳○○賄賂部分：
  (一)王魁明（〔更名為王鄲〕曾因盜匪等案件，經法院判處有期
    徒刑十年，又因違反槍砲彈藥刀械管制條例及殺人未遂等案
    件，經法院判處有期徒刑十三年，經合併定其應執行之刑，
    指揮書執行完畢日期為101年2月15日）曾與巳○○同房過，
    且與李建華同舍過，巳○○於出獄後成為王魁明對外之聯絡
    人。
  (二)巳○○於84年4月27日出獄後，李建華、王魁明二人即自獄
    內以前述李建華所使用之行動電話聯絡巳○○，請巳○○代
    邀宴招待監獄管理員子○○、午○○等人，以建立良好關係
    ，方便日後替渠等挾帶物品入監。巳○○依照所託，與李建
    華、王魁明等共同基於概括之犯意聯絡，自84年5月間起，
    先後邀宴子○○、寅○○、午○○等管理員（午○○部分已
    敘明如前，寅○○部分詳如後述）至臺中市凱麗宮、高崗屋
    、感性夜酒店、大富豪KTV及清水鎮之金船港等俱樂部或酒
    店或餐廳飲宴、喝花酒。而子○○等人，明知係不正利益，
    且巳○○宴請之目的在於要求彼等在獄內特別違規照顧李建
    華、王魁明二人，竟基於各別犯意，仍予以應允接受邀宴喝
    花酒（其中午○○僅參加三次）。總計巳○○宴請子○○、
    寅○○至少十次，每次花費至少二萬元，前後花費至少二十
    萬元。其中尚有多次係子○○主動要求喝花酒，並在84年5
    月間之某次飲宴中，子○○另又接受巳○○至臺中市○○路
    之感性夜酒店喝花酒，子○○尚要求帶坐檯小姐出場姦宿，
    其出場之性交易費、酒費、檯費計二萬元，亦由巳○○如數
    支付。
  (三)又巳○○與李建華基於概括之犯意聯絡，依李建華所囑咐，
    為下列行為：
    1.巳○○尚依李建華之囑咐，於84年5月間，至子○○臺中
      市北屯區○○○○○街26之3號住處，贈送藍帶洋酒二瓶、
      一斤茶葉之禮盒，及於中秋節前後某日，又至子○○住處
      贈送藍帶洋酒一瓶予子○○（洋酒一瓶約一千多元，茶葉
      一斤亦是約一千多元）。
    2.李建華於84年6月間之某次會客，在子○○之接見室聊天
      時，因子○○主動表示原配戴之手錶遭人打壞，無錶可用
      等語。李建華心知其意，即於返回舍房後，以行動電話聯
      絡巳○○，要巳○○自李建華先前託付保管之五十萬元款
      項中，購買乙只勞力士白殼手錶贈送予子○○，以為日後
      子○○為其違背職務之對價。巳○○乃於84年6月18日，
      偕妻楊春美赴臺中縣沙鹿鎮○○路245號寶島鐘錶公司沙
      鹿分公司，以六萬七千元價購一只白色勞力士手錶（型號
      16234 ），並於當天晚上9時30分許，赴子○○位於臺中
      市北屯區○○○○○街26之3號之住處，交付予子○○收
      受（該手錶於84年10月29日經搜索查獲，即附件二編號拾
      伍之六白色勞力士手錶）。
  (四)子○○於接受邀宴喝花酒及受贈上述禮物之際或之後，已知
    上述飲宴及禮物係由受刑人李建華、王魁明授意巳○○所為
    ，明知巳○○要求在接見時包庇其丟包傳送物品，已違背其
    職務，因受有巳○○之不正利益及賄賂，因此在平日雖見巳
    ○○於接見會面李建華、王魁明二人時，多會挾帶未經查驗
    物品或違禁品，惟其仍將李建華、王魁明二人叫進他接見監
    聽辦公室，由巳○○自該辦公室氣窗口傳遞物品予在內接應
    之李建華或王魁明，以此方式回報李建華、王魁明、巳○○
    之賄賂、不正利益：
    1.84年5、6月間，午○○因受李建華之託，將李建華原使用
      功能欠佳之行動電話舊機挾帶出監，交付予溫世美，業如
      上述。李建華乃在監內另以行動電話委託巳○○再購買一
      支較輕便之行動電話話機燒碼，同樣要使用000000000門
      號，並要其交給午○○挾帶入監。惟巳○○與午○○不熟
      ，僅與子○○熟識，故巳○○乃利用其與李建華會面時，
      當著子○○之面，從臺中監獄接見室之氣窗口交給李建華
      使用。
    2.巳○○自84年5月初起至84年9月間止，除自上開氣窗口傳
      遞上述000000000號行動電話乙具外，尚循此管道，傳遞
      過七次之檳榔、洋酒給李建華與王魁明二人，另傳送二次
      現金分別為三萬元（84年6月間）、五萬元（84年8月間）
      予李建華；再傳送二次現金各十萬元（84年4、5月間）、
      十五萬元（84年5月底）給王魁明。
二、子○○違背職務收受郭仲銘賄賂部分：
    郭仲銘（外號郭董或長腳銘或長腳仔）曾犯殺人罪，經判處
    有期徒刑十二年，嗣經減刑為有期徒刑八年，於77年6月17
    日執行完畢。又因犯施用毒品罪，經法院判處有期徒刑四年
    ，指揮書執行完畢日期為87年4月18日，84年1月13日移臺中
    監獄執行。其基於概括之犯意，對子○○違背職務之行為，
    交付如下賄賂：
  (一)郭仲銘於臺中監獄服刑期間，某日經由另一受刑人許煌明居
    間介紹認識子○○，當天並即由子○○之接見監聽辦公室，
    由其妻黃淑汝自氣窗口傳送違禁品檳榔入監，子○○亦違背
    職務未予制止；郭仲銘當時並交付二包檳榔予子○○，以為
    賄賂，子○○亦予收受。
  (二)郭仲銘為使往後得以順利挾帶物品入監，乃先於84年3、4月
    間，在臺中監獄內交付賄賂二萬元予子○○，以為代價，子
    ○○亦予收受。
  (三)其後，黃淑汝即依循此一管道：(1)自84年3至5月間，於每次
    往會郭仲銘時，黃淑汝每次均購買一千元之檳榔及其他物品
    ，自子○○之接見監聽辦公室氣窗傳送口予郭仲銘。(2)黃淑
    汝又於不詳時日，自該氣窗口傳送未經查驗之鮑魚罐頭等物
    入監予郭仲銘，子○○亦予放行。(3)郭仲銘在獄內賭博輸錢
    ，於84年5月間，由黃淑汝備款現金一百萬元，利用上述氣
    窗口傳遞入監予郭仲銘，以為償還賭債及購買日用品之用，
    子○○亦予放行。
三、子○○違背職務收受王詠慶、楊梅燕賄賂部分：
  (一)王詠慶綽號「老進」，因殺人案件，經法院判處有期徒刑十
    三年；另因恐嚇案，經法院判處有期徒刑二年；又因違反槍
    砲彈藥刀械管制條例案，經法院判處有期徒刑三月；嗣經合
    併定其應執行之刑為有期徒刑十五年二月，指揮書執行完畢
    日期為96年5月19日，並於82年1月14日由臺灣彰化看守所移
    至臺中監獄執行。而楊梅燕（更名為楊苑鎔）為王詠慶之同
    居人。
  (二)王詠慶因獲悉臺中監獄可以透過搬運組雜役登記購買物品並
    付款後，即可購得檳榔、菸酒等物（雜役係向廠商貨車司機
    訂貨，再由廠商貨車司機挾帶入監，廠商及雜役均可賺取差
    價），且因與受刑人郭仲銘等賭博，急需現金用於償還賭債
    及購買菸酒檳榔等物；而現金亦可透過子○○之管道挾帶入
    監，乃與其同居人楊梅燕二人共同基於概括之犯意聯絡，由
    王詠慶與子○○期約並交付賄賂，使楊梅燕於會客時所交付
    予王詠慶之現金、行動電話、檳榔等違禁品得以順利挾帶入
    監。當王詠慶需要現金等物時，即先以行動電話聯繫楊梅燕
    ，請其備款，將錢分成8：2比例，各以紙袋包裝，於接見會
    面時，子○○容許楊梅燕進入其主管之接見監聽辦公室內，
    再由楊梅燕將現金、行動電話、檳榔等違禁品，自子○○之
    接見監聽辦公室上方氣窗口傳遞交予在內等候之王詠慶，而
    王詠慶即依例將楊梅燕所交付事先已準備好之二袋現金中之
    一袋（即現金二成部分），在子○○之注視下，放入子○○
    辦公桌抽屜內，作為酬謝代價。另裝有八成款項之紙袋，則
    夾放入會客菜內，攜帶入監。而楊梅燕將自83年12月起，以
    上開方法傳遞交付予王詠慶之款項資料，大部分均記載於簿
    冊中。其情形為：
    1.楊梅燕於83年12月19日，挾帶十萬元給王詠慶，王詠慶將
      其中二萬元紙袋，在子○○之注視下，放入子○○辦公桌
      抽屜內，由子○○收受。
    2.楊梅燕於84年2月9日挾帶五萬元給王詠慶，王詠慶將其中
      一萬元紙袋，在子○○之注視下，放入子○○辦公桌抽屜
      內，由子○○收受。
    3.楊梅燕於84年3月8日，挾帶二十萬元給王詠慶，王詠慶將
      其中二萬元紙袋，在子○○之注視下，放入子○○辦公桌
      抽屜內，由子○○收受。
    4.楊梅燕於84年8月3日，挾帶十萬元給王詠慶，王詠慶將其
      中二萬元紙袋，在子○○之注視下，放入子○○辦公桌抽
      屜內，由子○○收受。
    5.王詠慶為回饋子○○每次均便利其挾帶違禁品入監，乃於
      84年8月8日要楊梅燕於會面時，挾帶一萬元入監，由王詠
      慶交予子○○收受。
    6.楊梅燕於84年8月19日，挾帶十萬元現金連同一具行動電
      話（000000000）及月餅交給王詠慶，王詠慶將其中二萬
      元紙袋，在子○○之注視下，放入子○○辦公桌抽屜內，
      由子○○收受。
    7.楊梅燕於84年8月30日，挾帶十萬元給王詠慶，王詠慶將
      其中二萬元紙袋，在子○○之注視下，放入子○○辦公桌
      抽屜內，由子○○收受。
    8.王詠慶因受綽號阿來之受刑人之託要挾帶現金，乃電告楊
      梅燕於84年9月18日，循上述管道挾帶十萬元入監，王詠
      慶亦予子○○二萬元之代價。
    9.楊梅燕於84年9月23日，挾帶十萬元給王詠慶，王詠慶將
      其中二萬元紙袋，在子○○之注視下，放入子○○辦公桌
      抽屜內，由子○○收受。
    10.楊梅燕於84年10月19日，挾帶十萬元給王詠慶，王詠慶將
      其中二萬元紙袋，在子○○之注視下，放入子○○辦公桌
      抽屜內，由子○○收受。
    11.楊梅燕於84年3月18日、84年4月13日、84年10月24日，各
      挾帶檳榔一千元，84年9月12日挾帶二百元之檳榔入監給
      王詠慶，王詠慶分別將其中半數或三分之一及不詳數量之
      檳榔送給子○○，並放在子○○之辦公室冰箱內。
    12.另楊梅燕於84年初，利用上述管道，透過子○○挾帶一只
      呼叫器（000000000呼叫68）入監給王詠慶。
    總計上述子○○收受之賄賂有十八萬元及價值不詳之檳榔。
    王詠慶則將挾帶入監之現金用於償還賭債及購買菸酒檳榔等
    物。
四、子○○違背職務收受蔡忠錡、辛○○賄賂部分：
  (一)子○○自83年9月起，連續多次，由午○○帶領蔡忠錡至接
    見室會面時，讓蔡忠錡直接進入子○○主管之接見監聽辦公
    室內，再由辛○○將現金、行動電話、酒、檳榔等物品，自
    上述氣窗口傳遞予在內等候之蔡忠錡：
    1.辛○○於83年9月間，自上述氣窗口，傳送一具號碼不詳
      之行動電話，給在子○○接見監聽辦公室內等待之蔡忠錡
      ，供其使用。
    2.辛○○因受蔡忠錡指示要挾帶一支行動電話入監，乃於84
      年3月22日至和通通信公司購得000000000號之行動電話，
      再自上述氣窗口，傳送給在子○○接見監聽辦公室內等待
      之蔡忠錡，供其使用。
    3.辛○○自83年初至84年4、5月間止，每赴臺中監獄接見會
      面蔡忠錡時，均會挾帶酒、檳榔等物於食品中，傳送予在
      子○○接見監聽辦公室內等待之蔡忠錡。
    4.蔡忠錡因在監獄內與受刑人郭仲銘、許長益、許煌明、劉
      志成、王詠慶等人以象棋賭博，賭輸不少錢，乃自84年6
      月間起，以上述行動電話電告辛○○由上述氣窗口，多次
      挾帶現金（每次十萬元至三十萬元不等）入監給蔡忠錡，
      前後約請辛○○挾帶約一百餘萬元之現金入監還債。
    5.蔡忠錡於84年4、5月間，又打電話請辛○○、林瑞耀自上
      述氣窗口，傳送一只呼叫器給他。嗣辛○○即請林瑞耀申
      購一只呼叫器（號碼為000000000呼叫113），於84年6 月
      12日，利用接見面會蔡忠錡，係由午○○帶領蔡忠錡進入
      接見監聽辦公室內之機會，依往例自該室氣窗口，將呼叫
      器傳交午○○，午○○再轉交予蔡忠錡收受。
    6.另有一次辛○○因急需現金四十萬元，乃向蔡忠錡調用，
      蔡忠錡則利用會面辛○○時，由上述子○○之接見監聽辦
      公室上方之氣窗口，從獄中交給在外之辛○○四十萬元現
      金。
  (二)於84年間某日，因辛○○在往探蔡忠錡時，發現已有人先行
    接見過蔡忠錡，依規定不得再面會蔡忠錡，辛○○乃轉而向
    子○○求助，子○○竟違規安排當時已用完該星期接見次數
    之蔡忠錡與辛○○接見。
  (三)蔡忠錡明知子○○上述行為，係違背其職務之行為，竟以行
    動電話委託有犯意聯絡之辛○○，自83年年底起，基於概括
    之犯意，連續多次在外以邀宴招待子○○、午○○等人喝花
    酒方式，交付不正利益給子○○、午○○等人收受，以作為
    代價。而辛○○受蔡忠錡交代後，竟與蔡忠錡基於共同之犯
    意聯絡，依蔡忠錡指示而邀宴子○○、午○○等管理員至臺
    中市○○路之金錢豹酒店喝花酒，對於公務員違背職務之行
    為交付不正利益。其中子○○每次於辛○○會面蔡忠錡之後
    ，多會主動向辛○○表示他當天晚上要「移監」，即表示晚
    上可以不回家，辛○○均順其索求，帶子○○、午○○等至
    臺中市金錢豹酒店等地喝花酒，並安排小姐予子○○性招待
    。總計辛○○受蔡忠錡之託以此方式宴請子○○、午○○之
    次數約有三次，每次花費自數萬元至十餘萬元不等。
五、子○○違背職務收受尤正勝、許勇順賄賂部分：
  (一)尤正勝曾因盜匪等案件，經法院判處有期徒刑十五年六月，
    指揮書執行完畢日期為93年9月18日，而丁○○為尤正勝之
    女友，曾因煙毒及違反麻醉藥品管理條例案件，經法院判處
    有期徒刑三年六月，指揮書執行完畢日期為85年4月25日，
    於83年8月25日假釋出獄。子○○自83年11月間起，迄本案
    查獲時止，讓丁○○自接見監聽辦公室之氣窗口傳遞行動電
    話、現金、檳榔等違禁品、未經查驗之藥品及過量之菜餚入
    監給尤正勝。其中有一次，丁○○挾帶有麻油雞及一千元之
    檳榔，因麻油雞之香氣四溢，且檳榔實在太多，子○○看不
    過去，乃要求尤正勝少拿一點，但尤正勝仍堅持要全部的檳
    榔，因而與子○○爭吵及拉扯，最後子○○還是讓尤正勝把
    麻油雞及全部檳榔帶入舍房。
  (二)而尤正勝為回饋子○○上揭違背職務之行為，竟基於概括之
    犯意：
    1.尤正勝自83年11月間起，迄本案被查獲時止，前後三次自
      上述氣窗口收到丁○○傳入之現金，分別為五萬元、十萬
      元、二十萬元，均按例交付二成之代價分別為一萬元、二
      萬元、四萬元之賄賂給子○○，而子○○亦予收受。
    2.另於83年11月間起之不詳之時間，在臺中監獄內尤正勝又
      拿了一斤茶葉給子○○。
    3.84年6、7月間，子○○因接受辛○○邀宴於宴畢離開餐廳
      後，被不詳之人以棒球棒毆打成傷，事後於84年7月上旬
      ，尤正勝拿出一萬元交付子○○，以示關心並作為前揭讓
      丁○○、辛○○等挾帶違禁品入監之代價，而子○○亦予
      收受。
  (三)又於83或84年間，尤正勝之友人許勇順（綽號「永遠仔」，
    原名許湧源）為回饋子○○對尤正勝之照顧，在臺中監獄交
    付一只價值一萬餘元之仿勞力士手錶予子○○。嗣於84年10
    月29日，經檢察官率同法務部調查局臺中市調查站人員在臺
    中市北屯區○○○○○街26之3號搜索查扣（附件二所載扣
    押物編號拾伍之七仿冒黃白殼勞力士手錶一只）。
六、子○○違背職務收受林樹旺賄賂部分：
    林樹旺（業於96年7月19日死亡）於81年間因違反槍砲彈藥
    刀械管制條例等案件，入臺中監獄服刑，因而認識接見室主
    管子○○。子○○竟違背其職務，於83年初，讓林樹旺之妻
    梁芳玲從其接見監聽辦公室之氣窗口挾帶檳榔二次、過量飯
    菜二、三次入監予受刑人林樹旺。林樹旺於出獄前即要其妻
    梁芳玲購買勞力士手錶，梁芳玲即於83年2、3月間，至臺中
    市○○街時美齋鐘錶有限公司以五萬五千元至五萬六千元之
    價格，購得一只白殼勞力士手錶。迨林樹旺83年9月間出獄
    後，至臺中監獄探望其姐夫吳有庫時，為回饋子○○往日違
    背職務讓梁芳玲投遞物品入監給他，以及往後能照顧其姊夫
    吳有庫，給予同樣之方便，乃將上述白色勞力士手錶一只（
    型號為16234，完稅證明NO00000000，附件二編號拾肆之一
    ），在接見室的氣窗口送予子○○。而子○○明知該手錶係
    其違背職務之行為之代價，竟仍予以收受。
七、子○○違背職務收受謝繼英賄賂部分：
    子○○基於概括之犯意，連續多次，違背其職務，讓謝繼英
    （業於94年9月23日死亡）自接見監聽辦公室之氣窗口挾帶
    未經查驗之藥品、違禁品現金等物入監給子○○，再由子○
    ○轉交予謝豐吉。而謝繼英為回饋子○○違背其職務之行為
    ，竟連續多次交付子○○洋酒、電影票、餐券，並以邀宴子
    ○○至老佛爺KTV唱歌、喝花酒及邀宴子○○至江屋日本料
    理店飲宴等方式交付賄賂及不正利益。而子○○均明知上述
    洋酒、電影票、餐券及至KTV唱歌、喝花酒與至日本料理店
    飲宴等均係其違背職務之行為之代價，竟均予以收受。玆分
    述如下：
  (一)謝繼英於83年1月13日在臺中監獄交付價值一千元之餐券二
    張及豪華戲院門票十二張予子○○。
  (二)謝繼英於83年1月31日在臺中監獄交付價值一千元之餐券三
    張給子○○。
  (三)謝繼英於83年7月18日晚上招待子○○至臺中市○○路老佛
    爺KTV唱歌、喝花酒並致贈茶壺（價值不詳）一只予子○○
    。
  (四)83年7月21日，謝繼英至臺中監獄拿了九千元給子○○，表
    示此款原係其至老佛爺KTV唱歌、喝花酒消費之款項，算他
    請客，故還給子○○，子○○亦予收受。
  (五)謝繼英於83年8月29日、11月4日、12月10日請子○○至臺中
    市○○路江屋日本料理店飲宴。
  (六)謝繼英與其子謝志成招待子○○、寅○○等六、七人至老佛
    爺KTV唱歌、喝花酒，其後再轉到八仙閣酒家，叫了陪酒小
    姐二十餘人。
  (七)謝繼英於84年4月22日至臺中監獄交給謝豐吉一百張豪華戲
    院門票，謝豐吉再轉交給子○○四、五十張。總計子○○前
    後收受謝繼英致送之賄賂金錢部分有九千元，另有洋酒、月
    餅、蜂蜜（數量均不詳）、茶壺、水果、電影票、餐券等，
    而不正利益部分則有至KTV唱歌、喝花酒及至日本料理店、
    餐廳等接受邀宴。
肆、丑○○部分：
一、丑○○係臺中監獄戒護科之主任管理員，為隔日制人員，自
    82年12月1日起至84年10月30日止，派任D區中央監視台主任
    ，負責夜間人犯戒護安全及戒護勤務督導。又受刑人攜帶或
    由監外送入之財物，經檢查後，由監獄代為保管；送與受刑
    人之飲食及必需物品，應予檢查；准許送與受刑人之飲食、
    物品或依本法沒入或廢棄之財物，應設簿登記；監所管理人
    員不得為收容人傳遞訊息、金錢或其他違禁物品，分別為監
    獄行刑法第69條第1項、監獄行刑法施行細則第83、85條及
    監所管理人員服勤應行注意事項第13條所明定，是欲送入監
    獄之物品均須先經檢查，不得私自挾帶，且不得為收容人傳
    遞訊息。是其為依據法令從事公務之人員，且明知不得私自
    為受刑人挾帶物品並不得為收容人傳遞訊息。
二、緣受刑人蔡忠錡在83年8月住進D區療養房期間，曾託請丑○
    ○多次挾帶未經查驗之藥品入監，並代為傳訊友人陳耀卿前
    來會面；嗣蔡忠錡移房至F區，丑○○更於84年6至8月間，
    受蔡忠錡之託違規替其挾帶違禁品檳榔及未經查驗之榴槤、
    藥品等物品入監供其使用。蔡忠錡因丑○○違背職務為其挾
    帶物品入監，乃基於對於依據法令從事公務之人員關於違背
    職務之行為交付賄賂之犯意，先於84年6月間，請友人蔡和
    修之妻於接見時挾帶乙只約值一萬元之都彭牌打火機入監，
    再轉贈丑○○，而丑○○無抽煙之習慣，且丑○○明知蔡忠
    錡致送之該打火機價值非低，非一般禮俗致贈，而係欲求丑
    ○○之後仍能為其違規挾帶物品入監，故對其違背職務之行
    為交付賄賂，竟基於對於違背職務之行為收受賄賂之犯意，
    收受該打火機。後蔡忠錡因知悉丑○○不抽菸，另向丑○○
    提議以一對鋼筆相贈而獲丑○○應允。然因蔡忠錡一直無法
    購得，故改在卅四工場內以現金一萬二千元代替交付給丑○
    ○，而丑○○亦予收受。其後經檢察官指揮法務部調查局及
    臺中縣警察局人員搜索查扣該「都彭」打火機一只（如附件
    二所示編號拾柒之一）。
伍、寅○○違背職務收受巳○○等賄賂部分：
一、寅○○為臺中監獄戒護科主任管理員，自82年12月1日起至
    84年10月30日止，擔任違規考核房主管，負責人犯戒護安全
    之工作，為依據法令從事公務之人員。
二、緣受刑人王魁明、巳○○均曾因在臺中監獄服刑時違規，而
    被獄方送至考核房矯正考核，因而結識時任考核房主管之寅
    ○○。迨巳○○於84年4月27日出獄後，王魁明即常以李建
    華所使用之行動電話自獄內聯繫巳○○，請巳○○代為邀宴
    招待管理員寅○○，以回饋寅○○對其之照顧及請求繼續照
    顧，巳○○乃與王魁明基於概括之犯意聯絡，自84年5月間
    起，前後十次邀宴、招待寅○○、子○○（子○○部分前已
    述及）、午○○（參加其中三次）等人至臺中市、縣之酒店
    或餐廳飲宴、喝花酒等。巳○○每次邀宴寅○○等人至少花
    費二萬元，前後至少花費二十萬元。而寅○○明知此係不正
    利益，且知巳○○邀宴之目的，係要求其於獄內違背職務特
    別照顧王魁明，寅○○仍基於對於違背職務上之行為收受不
    正利益之概括犯意，而與子○○、午○○基於各別犯意，連
    續十次接受邀宴喝花酒。寅○○並應其要求，於接受招待前
    、後，違反規定，對王魁明減少靜坐及延長放封時間，直至
    王魁明於84年6月28日調離考核房為止。
陸、卯○○違背職務收受賄賂部分：
一、卯○○係臺中監獄戒護科管理員，自82年11月1日起至84年
    10月31日止，擔任臺中監獄隔日制管理員，白天擔任雜務工
    作，夜間擔任監外巡邏，並須參加例行性舍房安全檢查，查
    察違禁品之工作。又受刑人攜帶或由監外送入之財物，經檢
    查後，由監獄代為保管；送與受刑人之飲食及必需物品，應
    予檢查；准許送與受刑人之飲食、物品或依本法沒入或廢棄
    之財物，應設簿登記；監所管理人員不得為收容人傳遞訊息
    、金錢或其他違禁物品，分別為監獄行刑法第69條第1項、
    監獄行刑法施行細則第83、85條及監所管理人員服勤應行注
    意事項第13條所明定，是欲送入監獄之物品均須先經檢查，
    不得私自挾帶，且不得為收容人傳遞訊息。是被告卯○○應
    知不得私自為受刑人挾帶物品入監且其對於如附件一「監所
    違禁品項目表」之違禁品負有查禁之責，係依據法令從事公
    務之人員。
二、詎卯○○明知其有查禁違禁品之責且不得私自為受刑人挾帶
    物品入監，竟基於概括之犯意，以違背職務替受刑人挾帶物
    品入監為對價，而收受賄賂，其情形如下：
  (一)受刑人尤正勝於84年9月8日下午，以行動電話聯繫其女友丁
    ○○，要丁○○準備洋酒（十二年威士忌）、檳榔等物，於
    當晚7點拿到監獄門口，交給卯○○（受刑人之間稱呼其為
    「連主仔」或「連仔」或「連魚頭」）挾帶入監。丁○○依
    示而行，卯○○將酒菜帶入監予尤正勝，讓尤正勝與蔡忠錡
    、江欽良等人聚餐喝酒，尤正勝則基於交付賄賂之犯意，與
    辛○○各交給卯○○五千元，共一萬元作為其違背職務之代
    價。
  (二)蔡忠錡因酒興未盡，乃於84年9月8日當天晚上，向尤正勝借
    用其所使用之000000000號行動電話，再聯繫辛○○備酒、
    菜等物，交由卯○○再挾帶入監。辛○○即依示準備了三罐
    XO洋酒及其它菜餚，夥同楊永裕（更名為楊宗恩）、林瑞
    （更名為林瑞）於9日凌晨2點許，到臺中監獄外等候卯○
    ○，適遇見管理員于偉民，乃託于偉民挾帶，但于偉民以其
    中有酒而拒絕。直至近凌晨4時許，才由楊永裕指點辛○○
    赴監獄後山之崗哨，找到卯○○。楊永裕因與卯○○係同事
    ，深深了解卯○○之為人，凡是挾帶物品入監，均需有代價
    ，明知此情，竟基於教唆原無交付賄賂意思之辛○○，告知
    辛○○要付費五千元予卯○○做為代價，始能取得卯○○挾
    帶酒菜入監之同意。惟當時辛○○、林瑞二人身上並無足
    夠之現金，楊永裕乃進而與辛○○基於共同交付賄賂之犯意
    聯絡，基於概括之犯意，先行墊借五千元予辛○○。辛○○
    再將該五千元交付卯○○，請卯○○挾帶上述酒菜入監。而
    卯○○於收受五千元後，竟違背其職務，依約將上述酒菜等
    挾帶入監，轉交予蔡忠錡。
  (三)另84年9月28日下午，楊永裕以電話聯繫辛○○瞭解賭場資
    金週轉情形，並代蔡忠錡、江欽良傳訊，要辛○○準備洋酒
    ，將之裝入烏龍茶罐內偽裝成烏龍茶，再交由卯○○挾帶入
    監。辛○○依示將酒菜備妥，於當晚8時前送到臺中監獄，
    同樣交由卯○○挾帶入監。楊永裕並要有犯意聯絡之辛○○
    再基於同上之概括犯意，支付五千元予卯○○作為代價，惟
    蔡忠錡已支付五千元給卯○○作為代價，並告知辛○○，辛
    ○○乃未再支付代價予卯○○。
  (四)辛○○於84年10月10日晚上受蔡忠錡之託，於當晚7時30 分
    許，又與林瑞送酒菜交卯○○挾帶入監給蔡忠錡。蔡忠錡
    亦基於同上之概括犯意，支付五千元給卯○○作為代價。
柒、甲○○違背職務收受賄賂部分：
一、甲○○（綽號「一元仔」）自82年11月1日起至84年10月31
    日擔任臺中監獄管理員，為隔日制人員，白天擔任雜務工作
    ，夜間則擔任A區舍房主管，負責夜間人犯之戒護安全工作
    。又受刑人攜帶或由監外送入之財物，經檢查後，由監獄代
    為保管；送與受刑人之飲食及必需物品，應予檢查；准許送
    與受刑人之飲食、物品或依本法沒入或廢棄之財物，應設簿
    登記；監所管理人員不得為收容人傳遞訊息、金錢或其他違
    禁物品，分別為監獄行刑法第69條第1項、監獄行刑法施行
    細則第83、85條及監所管理人員服勤應行注意事項第13條所
    明定，是欲送入監獄之物品均須先經檢查，不得私自挾帶，
    且不得為收容人傳遞訊息。是不得私自為受刑人挾帶物品、
    其對於如附件一「監所違禁品項目表」之違禁品負有查禁之
    責，且不得為受刑人傳遞訊息，應為甲○○所明知，其為依
    據法令從事公務之人員。又甲○○因職務上之關係，與曾於
    同區十五工場服刑之受刑人尤正勝結識，並因此認識尤正勝
    之女友丁○○。其明知有上述職責，竟多次利用職務上機會
    ，為丁○○挾帶行動電話、洋酒、檳榔、現金、麻油雞等物
    品入監予尤正勝暨為尤正勝傳遞訊息：
  (一)尤正勝因思能擁有行動電話使用，乃於84年5月間，要丁○
    ○準備一支行動電話交給甲○○挾帶入監給他使用。丁○○
    乃準備一支000000000號之行動電話，於84年5月20日託甲○
    ○挾帶入監交付給尤正勝使用。
  (二)尤正勝於使用上述000000000號行動電話一段期間後，發生
    故障，乃於84年7月25日將該行動電話話機，託交甲○○挾
    帶出監，再由甲○○轉交丁○○，並由丁○○持該話機送修
    。修理好後再由甲○○挾帶入監交予尤正勝使用。
  (三)另甲○○受尤正勝之託，於84年8月27日以電話通知丁○○
    ，告以尤正勝在獄內使用之行動電話故障，而要丁○○將另
    具同號之行動電話拿給他，以便轉交給尤正勝使用。丁○○
    接到電話後，不久即至臺中監獄，因未遇上甲○○，丁○○
    乃將該行動電話，改請管理員卯○○轉交予甲○○。甲○○
    接到後，再將丁○○轉交之該具行動電話挾帶入監交給尤正
    勝使用，並將尤正勝故障之行動電話挾帶出監，交予丁○○
    於84年8月28日送修。又有一次，劉文夏所使用之000000000
    號行動電話亦故障，尤正勝亦委請甲○○挾帶出監交丁○○
    送修。
  (四)甲○○曾替尤正勝挾帶紙條，向受刑人張重發借用大哥大行
    動電話使用。
  (五)甲○○於84年年間，多次受尤正勝之託，利用職務上之便利
    ，替渠等挾帶洋酒、檳榔等違禁品入監，供尤正勝享用。
  (六)於84年10月初某日，尤正勝要向趙克強（已死亡，經原審另
    案判決不受理）借五萬元，並要求趙克強將該款交給甲○○
    直接攜入監獄交給他應急。趙克強乃與丁○○聯絡，要丁○
    ○至趙克強之住處取錢，丁○○乃帶同許勇順至趙克強家裡
    ，趙克強因當時手頭拮据，只以身上現有之三萬元交予許勇
    順代為收下。並由許勇順將該筆現金攜至甲○○家裡交付給
    甲○○，甲○○再利用上班機會帶入臺中監獄給當時在病舍
    之受刑人尤正勝。
  (七)甲○○尚於84年8月5日，受尤正勝之託，向陳文祥取得一隻
    已處理好之麻油雞，再挾帶入監給尤正勝享用。
二、為回饋甲○○為尤正勝挾帶行動電話、現金等違禁品及未經
    查驗之物品入監，尤正勝乃要求有犯意聯絡之丁○○，基於
    概括犯意，連續於84年端午節及中秋節致贈價值分別為三百
    元之餅乾及價值四百元之水果給甲○○，以為上開違背職行
    為之代價，甲○○雖知其用意，亦基於同上概括犯意，予以
    收受。
捌、戊○○部分：
一、戊○○係臺中監獄戒護科科員，自82年12月3日起至84年12
    月15日止，擔任受刑人E區管教小組科員，負責督導戒護勤
    務及管理受刑人戒護事宜，其因職務上關係而結識E區受刑
    人尤正勝、熊文哲，且對受刑人尤正勝之戒護事項有督導之
    權。詎其明知其有上開監督事務之影響力，且知受刑人尤正
    勝請丁○○買如下物品送給戊○○之代價，目的係因戊○○
    為尤正勝之管區科員，尤正勝為求在戊○○管區內在監日子
    好過，乃本於對戊○○職務上行為之行賄意思，交付財物，
    戊○○竟基於就其職務上之行為收受賄賂之概括犯意，而收
    受下列賄賂：
  (一)於84年6月間，戊○○位在臺中縣龍井鄉○○路16巷7號之新
    居即將於84年7月7日落成，受刑人熊文哲有行賄心意，卻無
    資力，轉而欲向尤正勝借支，尤正勝乃知悉戊○○新居落成
    一事，又尤正勝深知戊○○在職務上之影響力及於他本身，
    乃在丁○○於84年6月間某日前往臺中監獄接見時，要丁○
    ○代購一套沙發往贈戊○○，丁○○因而於84 年7月初某日
    ，前往臺中市晶華傢具店選購一組牛皮沙發，並先付費三萬
    五千元，留下戊○○住家電話，由店方與戊○○約定時間後
    送至上址，戊○○並予以收受。
  (二)受刑人尤正勝復指示其女友丁○○送禮予戊○○，丁○○乃
    依指示於84年中秋節前二天即84年9月7日，以價值均為四百
    五十元之中秋月餅及水果禮盒各一盒（價值共計九百元），
    送至戊○○位於臺中縣龍井鄉○○路16巷7號之新居（84年7
    月7日遷居）給戊○○。
玖、嗣於84年10月28日由檢察官指揮法務部調查局臺中市調查站
    及臺中縣警察局人員，先對受刑人之親友丁○○等約談、搜
    索，再於84年10月29日對臺中監獄受刑人舍房、病舍、倉庫
    等及監獄管理員之住處依法實施搜索及其後多次搜索，扣得
    如附件二壹至參玖之證物。
拾、案經法務部調查局臺中市調查站移送臺灣臺中地方法院檢察
    署檢察官偵查及自動檢舉偵查起訴，及移送併案審理（被告
    子○○部分，案號：85年度偵字第11568、12504號，被告甲
    ○○之部分，案號：85年度偵字第11580號）。
    理  由
甲、相關證據資料審酌部分：
一、按被告以外之人於審判外之言詞或書面陳述，除法律有規定
    者外，不得作為證據，刑事訴訟法第159條第1項固有明文。
    惟被告以外之人於偵查中向檢察官所為陳述，除顯有不可信
    之情況者外，得為證據，亦為刑事訴訟法第159條之1第2項
    所明定。其中所謂「顯有不可信之情況」之條件，核指陳述
    當時之「週遭客觀情況」而言，亦即須陳述當時，週遭存有
    客觀顯有不可信之特別情況，於偵查中向檢察官所為之陳述
    ，始欠缺證據能力。次按刑事訴訟法第158條之3規定：「證
    人、鑑定人依法應具結而未具結者，其證言或鑑定意見，不
    得作為證據」，此所謂「依法應具結而未具結者」，係指檢
    察官或法官依同法第175條之規定，以證人身分傳喚被告以
    外之人到庭作證，或雖非以證人身分傳喚到庭，而於訊問調
    查過程中，轉換為證人身分為調查時，檢察官、法官應依同
    法第186條之規定命證人供前或供後具結，其陳述始符合第
    158條之3之規定，而有證據能力。若檢察官或法官非以證人
    身分傳喚到庭訊問時，其身分既非證人或鑑定人，即與前述
    「依法應具結」之要件不合，縱未命其具結，純屬檢察官或
    法官調查證據職權之適法行使，當無違法可言（最高法院98
    年度台上字第4741、4923號判決意旨參照）。本案各被告以
    外之人於檢察官偵查中所為陳述，並未據渠等提及檢察官在
    偵查時有何強暴、脅迫、恐嚇、詐欺或其他不正方式訊問情
    形，且依本件卷證亦未見渠等所為供述有何「顯有不可信之
    情況」之情形，所為供述於證明本件犯罪復具有不可取代之
    重要性，依前述說明，上開被告以外之人於偵查中向檢察官
    所為陳述，得為證據。又本案被告以外之人於檢察官或法官
    非以證人身份傳喚到庭訊問時，既非證人或鑑定人，即不合
    於「依法應具結」之要件，縱未命具結，亦無違法之可言，
    併予敘明。
二、再按被告以外之人於審判中有下列情形之一，其於檢察事務
    官、司法警察官或司法警察調查中所為之陳述，經證明具有
    可信之特別情況，且為證明犯罪事實之存否所必要者，得為
    證據：(1)死亡者。(2)身心障礙致記憶喪失或無法陳述者。(3)
    滯留國外或所在不明而無法傳喚或傳喚不到者。(4)到庭後無
    正當理由拒絕陳述者，刑事訴訟法第159條之3定有明文。查
    本件各被告以外之人於調查站訊問時所為陳述，其中林樹旺
    、謝繼英、趙克強均已死亡，而丁○○、許勇順（即許湧源
    ）、未○○、蔡忠錡（即蔡子滕）、林瑞（即林瑞）、
    林瑞耀、王詠慶、楊永裕（即楊宗恩）、林文隱，均經本院
    依法傳拘未到，合於傳喚不到情形，惟核渠等所供，未據渠
    等提及有何不正訊問情形，顯均係在自由意識下所為，所陳
    為其親身所經歷見聞，且於調查站詢問時離案發時間較近，
    記憶鮮明，較無誤記情形，具有較可信之特別情況，所為供
    述復為證明本案犯罪事實存否所必要，本院因認該等被告以
    外之人於調查站訊問時所為陳述，得為證據。
三、被告以外之人於檢察事務官、司法警察官或司法警察調查中
    所為之陳述，與審判中不符時，其先前之陳述具有較可信之
    特別情況，且為證明犯罪事實存否所必要者，得為證據，刑
    事訴訟法第159條之2定有明文。又證人應命具結，固為刑事
    訴訟法第186條首段所明文，然係於檢察官偵查及法院審理
    中行之，此觀同法第196條之1關於司法警察（官）詢問之規
    定，並未將上揭具結有關之條文列入準用範圍即明。該證人
    無論係單純之被告以外之人，或具有共同被告身分之人，如
    於審判中到庭，具結、陳述及受詰問，則被告之訴訟防禦權
    已充分獲得實質保障，法院自得比較其分別調查之結果，斟
    酌定其取捨，以為裁判之根據，非謂警詢筆錄，因未經具結
    ，一概不得作為證據。本件被告以外之人尤正勝、蔡忠錡（
    即蔡子滕）、李建華、王魁明（即王鄲）、郭仲銘、黃淑汝
    、楊梅燕（即楊苑鎔），及被告等相互間於調查站所為陳述
    ，與原審審理時所為之證述，雖有前後陳述不符之情形，惟
    審酌渠等於調查站之陳述距案發日較近，當時記憶自較深刻
    ，可立即反應所知，不致因時隔日久而遺忘案情，且較無來
    自被告或其他成員同庭在場之壓力而為出於虛偽不實之指證
    ，或事後串謀而故為迴護被告之機會，揆諸上開說明，本院
    認渠等於調查站所為陳述，客觀上應具有較可信之特別情況
    ，且為證明犯罪事實存否所必要，是彼等於調查站之陳述，
    有證據能力。
四、次查關於被告己○○、丙○○分別與陳秀幸，被告午○○分
    別與丙○○、許長益，被告巳○○分別與李建華、子○○間
    之電話對談監聽錄音帶，經本院函請執行監聽之法務部調查
    局臺中市調查站（下稱調查站）檢送以供勘驗核對，該站函
    覆稱因時隔已久，承辦人已調離該站，且該站內部歷經儲藏
    室數度搬遷，清查結果並未尋獲該監聽錄音帶等語，致無法
    勘驗比對監聽譯文內容；然卷附監聽譯文，經提示上開被告
    等，均坦承為彼等電話對談內容無訛，衡之該監聽譯文，係
    屬執行監聽機關之公務員職務上製作之紀錄文書，雖僅節錄
    與本案有關之內容，而非自始至終逐字譯出，其內容既無顯
    不可信之情況，依刑事訴訟法第159條之4第1款規定，亦有
    證據能力。
五、再本案下列所引用之各該證據，公訴人、被告等及渠等辯護
    人於本院審理程序，或同意做為證據使用，或於言詞辯論終
    結前未聲明異議，而本院審酌該等陳述之作成及證據之取得
    ，作成者並無受人情施壓或干擾之情形，亦無偽造、變造證
    據之情事存在，復為本院事實認定之重要依據，故認為作為
    本案之證據尚屬適當，認均有證據能力。
乙、被告等犯罪事證部分
壹、被告丙○○部分：
一、被告丙○○固坦承己○○、庚○○二人有於上開時間，將扣
    案之玉屏風一座送至其住所不諱，然否認有何犯罪情事，辯
    稱：上開玉屏風係未○○在入獄前之75年間，拿至庚○○之
    住所贈與庚○○之母（即未○○之姐）之物，而庚○○於84
    年6月27日出獄後，為變換現金，因見伊之配偶陳秀幸有經
    營珠寶買賣生意，才將上開玉屏風搬至伊之住所託售，並非
    交付給伊之賄賂，且當時庚○○已經出獄，對伊並無所求，
    殊無贈送玉屏風作為對價求取任何對待之必要，而未○○迄
    84年間，其在臺中看守所、臺中監獄合計執行期間屆滿十年
    以上，已達可以假釋階段，亦無在84年8月間再送玉屏風予
    伊，作為日後在監執行特別對待之可能；另午○○在調查站
    應訊時，對伊向許長益或許長益之母收取之現金係五萬元或
    十萬元，先後所供並非一致，且午○○對於其有無將其中之
    五萬元交付給伊、及交付之時間、地點等事項，前後供述亦
    屬矛盾，伊確未向午○○收取五萬元之賄賂，且其嗣於84年
    9月20日替許長益與林錦堂辦理「增加接見」，本為法之所
    許，並非受賄而辦理云云。
二、惟查：
  (一)關於被告丙○○之職務方面，臺中監獄於85年7月2日以中監
    順人字第7025號函覆原審稱：「本監停職人員丙○○原職為
    本監易服勞役場主任，在職期間並兼任戒護科督察之職」（
    原審卷(三)）；而臺中監獄86年9月15日中監順戒字第7869 號
    再函覆原審稱：「丙○○自83年1月31日起至84年10月31 日
    止，擔任臺中監獄易服勞役場主任兼督察，協助戒護科長督
    導戒護事宜，及負責戒護區清潔、環境衛生暨安全設施檢查
    、設簿登記送核，並提監務會議報告」（原審卷(四)）；又法
    務部矯正司87年6月1日法八七矯司字第1282號函覆本院除重
    申前開二函意旨外，並補稱「（丙○○）指派戒護科兼督察
    後，其職務為協助戒護科長綜理戒護區之安全戒備，受刑人
    之戒護管理、紀律執行及行政考核，督察非法定職務，督察
    人員之指派，乃業務上之需要，為落實各項勤務要求，強化
    戒護實力，故有此權宜措施」（本院上訴審卷(三)第87至88頁
    ）各等情。丙○○並於84年10月11日調查員訊問時供稱：「
    83 年1月底調回臺中監獄任勞役場主任並兼戒護科迄今」、
    「臺中監獄勞役場並未收容人犯，所以我目前最主要的工作
    是在戒護科任督察，業務是負責監獄內戒護工作督導、巡邏
    、環境檢查、安全設施檢查、移監帶隊及值班等」（偵字第
    17034號卷第9至10頁），顯見被告丙○○之職務包含全臺中
    監獄之戒護督導，亦即舉凡與臺中監獄戒護科有關之戒護事
    項，其均有督導之責，並不以易服勞役場之工作監督為限。
  (二)又未○○、庚○○係舅甥關係，均曾於前開期間為臺中監獄
    之受刑人，而己○○分別與丙○○、未○○為多年好友，己
    ○○自未○○、庚○○二人相繼入臺中監獄服刑後，即基於
    多年情誼請丙○○利用職務之便予以照顧等事實，為被告丙
    ○○所不否認。未○○於調查站應訊時亦供稱：「約於83年
    間，有一次己○○到臺中監獄辦理面會，並告訴我，他已經
    親交二萬元現金給丙○○，請他轉交給我，在我面會後，於
    接見室旁巷道，丙○○即於該處等候，並把二萬現金交給我
    ，說是己○○請他轉交」、「丙○○在臺中監獄為二線三星
    高階警官，影響力大，與他走近的人自然會受到另眼相待，
    丙○○於巡視工場時，有時會將我叫到主管面前，故意垂詢
    我的近況，暗示他與我的關係，所以我未曾在六工受到主管
    李泗彰之責難，又幫我挾帶現金供我使用，且曾於我面會後
    ，帶我至接見室主任辦公室泡茶、聊天、抽煙、吃檳榔，凡
    此種種，均有別於一般受刑人所受待遇，我的外甥庚○○應
    該也是受到同等待遇，基於此，我才願意送丙○○價值十餘
    萬元的玉屏風」、「84年5月以前，我尚屬四級，依規定是
    不可以與朋友接見，但丙○○曾以增加接見方式，讓我與己
    ○○接見三次」等語（偵字第17848號卷第321至323頁）；
    並於偵查中供述確有上開挾帶二萬元之事實（同上偵卷326
    頁），復供稱：「（二萬元）買檳榔，一包一千元」等語（
    同上偵卷326頁）。被告丙○○於調查站應訊時亦供稱：「
    83年間某日，己○○在我幫忙下，去中監辦理未○○之增加
    接見後，曾向我提及要叫我轉送二萬元現金給未○○在裡面
    花用，我則先由身上墊支二萬元現金給未○○，事後己○○
    亦將該二萬元還我」等語（偵字第17034號卷第236頁）。而
    被告己○○於本院訊問時亦供稱：「丙○○告訴我說未○○
    已沒有錢用，所以我有拜託丙○○拿二萬元給未○○」等語
    （本院更(一)審卷(二)第153頁），足證被告丙○○確有為己○
    ○挾帶二萬元現金入監給未○○花用情事。另就其違規帶未
    ○○至接見室主任辦公室泡茶、聊天、抽煙、吃檳榔等事，
    被告丙○○雖否認此情；但若無其事，未○○當無為上開供
    述之理。
  (三)再關於玉屏風之交付乙節，被告丙○○雖以前詞置辯，然參
    諸未○○曾供稱：玉屏風係我買的，可能是78年年底，在全
    國飯店對面的臺灣藝品店買的，後入獄便不知去向，但沒有
    送給丙○○，玉屏風約一、二十萬元購入，實際價格則不記
    得云云（偵字第17848號卷第111頁反面及112頁、第307頁、
    第309頁反面）。惟未○○此後已改稱：玉屏風是我叫己○
    ○與庚○○送丙○○的，我向庚○○說送個東西給丙○○，
    因何某待我不錯，而丙○○有次於我會客時，請我吃檳榔與
    我聊天，並說他（丙○○）喜歡玩茶壺及古董，所以我告訴
    庚○○出監後送東西給丙○○，而有次庚○○與己○○來會
    面時，庚○○說有塊玉放在他家，價值三、四十萬元（但實
    際價值十幾萬元），我因為怕被監獄監聽，就說隨便你，但
    以手勢表示，後來他們怎麼送，我不清楚等語，並補充說明
    ：玉屏風係其寄放於庚○○處，另外表示其怕說不要會被丙
    ○○監聽，故只好說可以，而該玉屏風即是78年間於臺灣藝
    品店以十幾萬元所購等語（偵字第17848號卷第312、322頁
    ）。被告己○○於偵查期間供稱：84年8月間，未○○曾要
    求我和庚○○（未○○外甥）送一座玉屏風到丙○○家，致
    送玉屏風當日，除我和庚○○外，尚有二名搬運工人，當我
    們抵達丙○○大里家中時，只有何太太在，但丙○○旋即返
    家等語（偵字第18515號卷第9頁反面、第21頁反面），並陳
    稱：因為我曾拜託丙○○照顧未○○及庚○○，後來庚○○
    假釋出獄並向我提及，在獄中他及未○○受到丙○○照顧甚
    多，及未○○說玉屏風要贈送丙○○等語（同上偵卷第50頁
    反面、第62頁反面、第66頁反面）。此外，被告己○○並供
    稱：我事前有通知丙○○未○○要致送玉屏風，並獲得丙○
    ○同意後我才敢送玉屏風（同上偵卷第10、22頁、第50頁反
    面、第62頁反面）。被告丙○○固曾辯稱：玉屏風是己○○
    之外甥，名叫「森田」者所有，是託我太太陳秀幸代售云云
    （偵字第17034號卷第122頁反面至第123頁、第129頁反面）
    ；惟其後被告丙○○亦曾供承：84年7月底某日，己○○向
    我及我太太陳秀幸表示，要代未○○贈送乙座玉屏風給我，
    並在84年8月初某日傍晚，己○○與庚○○將該玉屏風載送
    到我家，我在我太太陳秀幸聯絡下速趕回家，並幫忙搬玉屏
    風，而己○○曾向我表示，未○○當初以三、四十萬元代價
    購買此玉屏風等語（同上偵卷第237頁）。且丙○○於84年
    11月14日調查員訊問時陳稱：「黃興木律師於辦理接見時〔
    詳細日期已記不清，可由臺中看守所律師接見登記簿查閱〕
    ，我確曾書寫便條紙，俾與律師接見時，便於談話，其中書
    寫與妻子陳秀幸聯絡減少菜量，寄棉被，及屏風等要點。（
    前述便條紙所載『屏風』乙節，與黃興木律師談話時，曾否
    討論？）我曾準備要問，但後來我並未與黃律師論及我家中
    『屏風』乙節。（你所書寫之『便條紙』於你與黃興木律師
    會見結束後，有無毀棄？）我所書寫之『便條紙』於與黃興
    木律師接見後，並未毀棄，我回到我的房間後才發現未帶回
    亦未毀棄。（律師明知你收押禁見，為何會將你所書寫之『
    便條紙』攜出？）黃興木律師為讓我的家屬免生煩惱及我思
    妻情愫之內容，讓我妻子知悉，故而未察而將便條紙攜出。
    （前述『屏風』乙節，你有無與律師黃興木特別研討或代傳
    訊息？）完全沒有。（你於便條紙上何故要書寫『屏風』？
    ）我於臺中看守所收押中，我怕會滋生不必要的聯想，故於
    便條紙上書『屏風』。（你於前述所耽心讓人滋生不必要聯
    想之『屏風』究係何人所有？又何故會置於你家中？）該屏
    風係己○○之外甥叫『森田』者所有，係己○○寄放於我住
    處，託我內人陳秀幸代售，便於取得現金週轉的。（前述屏
    風於何時運送至你住處？究以何售價委託代售？有無利潤分
    配協議？有無代售契約？）大約在84年8月底或9月初某日〔
    詳細日期不清楚〕己○○、庚○○將屏風運送到我住處〔臺
    中縣大里市○○街40巷11弄32號〕，尚未離去，我適自臺中
    監獄下班返家，稍與己○○、森田〔庚○○〕寒喧片刻，未
    曾提及委託售價、利潤如何分配等相關問題，林、洪二人即
    離開我家，而該屏風價格，事後我瞭解大概在三、四十萬間
    〔詳細數目我不清楚，且該價格究係何人提出來，我已忘記
    〕我不知己○○與我內人陳秀幸間是否有利潤分配，但我知
    道並無訂立託售契約。（己○○將『屏風』送至你住處之前
    ，曾否經你同意？）己○○於運送前，曾以電話和我聯絡過
    ，我未置可否。（〔提示己○○11.6.調查筆錄第2頁第12
    至14行〕據己○○供述『倒是未○○受丙○○照顧，在今年
    8 月份〔詳細日期不記得，在未○○外甥庚○○出獄後不久
    之時〕，曾要求我和庚○○送一座玉屏風到丙○○之家』，
    與你前述『己○○將屏風送至我住處，託我內人陳秀幸代售
    ，便於取得現金週轉的』很顯然地相差甚大，你作何解釋？
    ）他〔指己○○〕並未向我提及該玉屏風為未○○所有，己
    ○○僅向我表示屏風係其外甥庚○○所有。（你前述己○○
    係將屏風寄放在你住處託你內人代售，為何你在臺中看守所
    羈押期間，時刻耽心家中屏風會讓人產生不必要聯想？）這
    是我在被羈押時，胡思亂想的」等語（同上偵卷第120至123
    頁）。此與被告己○○在偵查中供證：在丙○○收押禁見時
    ，丙○○之妻陳秀幸和丙○○之妹何集子至我家，要求我說
    玉屏風是未○○寄售，但我認為不好，所以說出事實等語（
    偵字第18515號卷第11頁、第23頁、第53頁反面），及未○
    ○亦曾於偵查中供證：丙○○於收到玉屏風後某日，到C區
    六工場，對我表示「玉已經收到了」，並問我「有沒有什麼
    事」乙情（偵字第17848號第323頁反面），綜核上述所陳，
    益徵被告丙○○所辯該玉屏風係庚○○託售云云，殊非可信
    。復有「己○○與陳秀幸通訊監察譯文」（84年8月2日，內
    容摘要：己○○對陳秀幸表示，「秋金」買玉屏風給你們「
    何仔」，買的時候花了四十幾萬元，且該玉屏風相當大，要
    用貨車載。偵字第17034號卷第246頁）、「丙○○與陳秀幸
    通訊監察譯文」（84年8月4日，內容摘要：陳秀幸對丙○○
    表示，己○○表示要載東西來。同上偵卷第247頁）在卷足
    憑，核與己○○證述情節相符，並有玉屏風扣案可資佐證。
    且經對被告丙○○實施測謊鑑定（以控制問題法、混合問題
    法、緊張高點法實施），被告丙○○對於所回答之「玉屏風
    非未○○贈送」問題，呈情緒性波動之說謊反應，有法務部
    調查局84年12月5日（84）陸(三)字第84134602號檢驗通知書
    附卷可稽。核未○○、己○○上開於調查、偵訊時所為陳述
    ，並無不當取供情形，且距案發日較近，記憶自較深刻，可
    立即反應所知，較無事後串謀而故為迴護被告之機會，具有
    可信之特別情況，復為證明被告丙○○之犯罪事實所必要，
    本院因認前揭供述有證據能力，又該等陳述與卷存事證相符
    ，是被告丙○○此部分所為事證明確，犯行堪以認定。被告
    丙○○於本院審理時再聲請傳喚未○○以明欲屏風究為何人
    所有、是否確係為託售而交付等情，惟此均業據未○○說明
    如上，本院認無再傳訊必要。另證人庚○○雖於本院審理時
    證稱系爭玉屏風為其所購，係為託售而運送至丙○○家等語
    （本院更(四)審卷(二)第183頁），惟此部分事實業詳述於前，
    證人庚○○所述顯屬附和被告丙○○之詞而不可採，難據為
    有利被告丙○○之認定。
  (四)另就被告丙○○收受許長益所交付之五萬元賄賂部分：被告
    丙○○雖否認有此犯行，惟被告丙○○業於調查站應訊時供
    稱：「約在84年9月中旬某日，午○○為許長益之友人要以
    非親屬名義面會受刑人林錦堂，陳某強調只要辦增加接見一
    次，又這事很簡單，我在84年9月18日傍晚6時受午○○之電
    邀，在五權路長圓百貨旁路邊見面談此事，午○○當場拿了
    五萬元現金給我，表示這是許長益那邊的人表示的一點謝意
    ，我當場拒絕並請陳某拿回去退還，到了84年9月20日下午
    ，午○○曾再打電話來表示許長益他們來了，我便至地下室
    接見室幫許長益及林錦堂女友黃秀銀二人辦理接見林錦堂，
    最後午○○有無將此筆錢還給許長益他們，我就不知道了」
    （偵字第17034號卷第238、239頁）；復於偵查中供稱：「
    他（午○○）有說錢是『阿毛』（許長益）拿出」、「我當
    場退還他」（同上偵卷第260頁）；並於原審審理時供述：
    「（九月十八日晚與午○○在長圓百貨公司外面見面？）有
    的。時間應在中秋節之前，他住在長圓百貨公司附近，他約
    我下班到其家，我不認識其家所以約在附近見面，是談林錦
    堂接見之事，他有說對方要意思一下」（原審卷(二)第115頁
    反面）。依其供述，被告丙○○確曾在84年9月18日傍晚6時
    許，在臺中市○○路長圓百貨旁路邊，依約與午○○見面，
    午○○並當場為許長益拿了五萬元現金欲交付給被告丙○○
    ，應無疑義。被告丙○○固宣稱未收取五萬元云云，惟被告
    午○○在調查站應訊時已供稱：「因許長益拜託介紹中監人
    員與其認識，以便日後友人辦理會面方便，我因已離開中監
    調草屯分監，故將此事轉達予丙○○，許長益交給我五萬元
    ，我即將款項交予丙○○，並請日後多關照許長益所辦面會
    之事，我是在中監停車場交付五萬元予丙○○，我並未從中
    剋扣，何某亦未退款予我」等語（偵字第18639號卷第20頁
    ）。就交付之地點，被告午○○所供述之「中監停車場」，
    與被告丙○○供述二人係在「臺中市○○路長圓百貨旁路邊
    見面」固有所不符，然被告午○○已於檢察官偵查中改稱：
    「沒有（行賄丙○○）」（偵字第18639號卷第47頁），又
    於調查站複訊時供稱：「... 該款我尚未拿給丙○○，何某
    即遭收押，我有意退還給許長益，但因尚未找到許長益而尚
    未歸還，該款尚在我這兒」、「有部分款項我修理汽車時，
    先予支付修車費二萬餘元，所以不夠，但我碰到許長益時，
    會先湊錢歸還」云云（偵字第18639號卷第76、77、80、81
    、107、149頁）。然徵諸常情，渠二人如僅係要央託代辦面
    會事宜而非為交付及收受賄款，當以電話聯繫即可，何需約
    定地點見面？且據被告午○○於84年11月14日調查員訊問時
    所為供述：「我確有與丙○○約於美村路丸久生鮮超市，但
    又改約至長圓百貨附近，我並未交付五萬元予丙○○，我只
    是拜託丙○○幫忙辦理我友人許長益請託替人辦理面會之辦
    理事宜」、「經我仔細回想，許長益託我代辦其友人辦理（
    辦理增見手續）面會，我已調至草屯，故委請丙○○代為辦
    理，許長益曾於某日（詳細日期已忘）晚上，約我於『得意
    人生』理容院（五權路）交付我五萬元，後又叫我至其母處
    拿五萬元，計十萬元要答謝，惟我與丙○○約於長圓百貨談
    此事，丙○○表示幫忙辦一次面會，以後叫許長益找子○○
    幫忙即可，不用錢來答謝而婉拒，故我要歸還許長益十萬元
    ，但呼叫不到許某，打行動電話亦未能連絡到，故十萬元尚
    於我處，尚未歸還給許長益。我前述五萬元係我記憶錯誤所
    致，特此更正」等語（偵字第18639號卷第76、79、80頁）
    ，亦明確證稱二人見面之地點係在「臺中市○○路長圓百貨
    旁路邊」無誤。又被告午○○雖供稱其所收受之五萬元尚未
    交給被告丙○○，且該五萬元尚在其身邊等語，但午○○在
    調查站應訊時，卻無法交代上開五萬元係放在何處。況依據
    84年9月16日23時3分至13分間之三通電話通話情形，亦顯示
    被告丙○○已知午○○業收受該五萬元，且欲在84年9月18
    日交付給被告丙○○，被告丙○○並未表反對（有該通訊監
    察作業譯文表在卷可稽，偵字第18639號卷第253、255、256
    頁），核與午○○首次之供詞相符，其對話內容如下：許
    長益與午○○於84年9月16日22時3分至6分之通訊譯文，許
    長益：「我人在太平，我還要去刑警隊，我跟你說你去的話
    ，金企鵝育樂場外之檳榔攤那個女人是我母親，我叫我媽拿
    給你。」午○○：「這樣會不會不好意思？不然改天好了啦
    。」許長益與午○○於84年9月16日23時6分至7分之通訊
    譯文，許長益：「阿滄，你有沒有去拿了呢？」午○○：「
    有啦，有啦，我拿過來了。」許長益：「這樣子週一再麻煩
    你。」丙○○與午○○於84年9月16日23時10分至13分之
    通訊譯文，丙○○：「喂，滄仔！」午○○：「老大仔，怎
    麼那麼快，你回來了，我想說我剛掛電話你就打來？」...
    午○○：「那個，ㄟ，在我這裡，『差五』的那個在我這裡
    ，我星期一我再拿給你。」復經請法務部調查局對被告丙○
    ○、午○○二人實施測謊鑑定結果（以控制問題法、混合問
    題法、緊張高點法實施），被告丙○○就所稱「午○○未給
    其五萬元（即上述五萬元）」及「未收受受刑人金錢」等，
    均呈情緒波動之說謊反應。另午○○對於所稱「許長益未給
    其金錢」及「五萬元（即上述五萬元）未交給丙○○」亦均
    呈情緒波動之說謊反應，此有法務部調查局84年12月5日（
    84）陸(三)字第84134602號檢驗通知書附卷可稽。經核午○○
    上開於調查、偵訊時所為陳述，並無不當取供情形，較無事
    後串謀而故為迴護之機會，且所陳為親自見聞之事，具有可
    信之特別情況，復為證明被告丙○○之犯罪事實所必要，本
    院因認其前揭供述有證據能力，又該等陳述與卷存事證相符
    ，是被告丙○○所辯無非卸責之詞，不足採信，渠此部分所
    為事證明確，犯行堪以認定。另本院業據被告丙○○之聲請
    ，傳訊被告午○○以證人身分到庭作證，惟經審判長告知有
    刑事訴訟法第181 條之情形，得拒絕證言後，證人午○○當
    庭表示不願意作證（本院更(四)審卷(二)第184頁），致本院未
    能依人證之法定調查程序為之，併此敘明。
三、按貪污治罪條例第5條第1項第3款之對於職務上之行為收受
    賄賂罪，祇須所收受之金錢或財物與其職務有相當對價關係
    ，即已成立，且包括假借餽贈等各種名義之變相給付在內，
    又是否具有相當對價關係，應就職務行為之內容、交付者與
    收受者之關係、賄賂之種類、價額、贈與之時間等客觀情形
    加以審酌，不可僅以交付之財物名義為贈與或政治獻金，即
    謂與職務無關而無對價關係（最高法院84年台上字第1號判
    決意旨可資參照）。再按貪污治罪條例第4條第1項第5款之
    對於違背職務上之行為收受賄賂罪，所收之不法報酬，與公
    務員違背職務行為之間，具有相當對價關係，且彼等主觀上
    於違背職務行為時，亦具有以此換取對價之認識為要件。
  (一)本件被告丙○○係於83年間，挾帶現金給未○○，並招待其
    至接見室主任辦公室泡茶、抽菸、吃檳榔，而未○○委託己
    ○○、庚○○致贈玉屏風，其時間則在84年8月4日，且未○
    ○於調查站應訊時亦供述：「丙○○在臺中監獄為二線三星
    高階警官，影響力大，與他走近的人自然會受到另眼相待，
    丙○○於巡視工場時，有時會將我叫到主管面前，故意垂詢
    我的近況，暗示他與我的關係，所以我未曾在六工受到主管
    李泗彰之責難，又幫我挾帶現金供我使用，且曾於我面會後
    ，帶我至接見室主任辦公室泡茶、聊天、抽煙、吃檳榔，凡
    此種種，均有別於一般受刑人所受待遇，我的外甥庚○○應
    該也是受到同等待遇，基於此，我才願意送丙○○價值十餘
    萬元的玉屏風」等情，固足證未○○係因曾受丙○○照顧，
    丙○○曾挾帶現金給未○○，並招待其至接見室主任辦公室
    泡茶、抽菸、吃檳榔，且見丙○○先前到工場探望其近況後
    ，監獄戒護人員對其態度即明顯轉變，為答謝並求日後續受
    丙○○之關照，未○○才願將其早期所購買之玉屏風乙座，
    假送禮之名交付賄賂予丙○○；然考量上開被告丙○○之違
    背職務行為，距未○○致贈玉屏風，已逾至少八個月之久，
    且無證據顯示被告丙○○於為違背職務行為之初，主觀上已
    認識到未○○會致贈財物，故以該等行為作為對價，則被告
    丙○○於84年8月4日收受此部分財物，與其於83年間所為前
    開違背職務行為之間，主觀上尚難遽認具有相當對價關係。
    惟被告丙○○職務上對受刑人未○○既仍有上述管理權限，
    依正常人之認知，顯然足以認識未○○在贈禮之目的，係冀
    求獲得被告丙○○管理權限上，取得類如前述增加接見、垂
    詢近況等較為寬容之對待，故被告丙○○就此部分犯行，係
    犯貪污治罪條例第5條第1項第3款之對於職務上之行為收受
    賄賂罪。
  (二)另許長益係為接見之目的，並求日後多關照林錦堂而交付五
    萬元，業據午○○供述明確，而查，行刑累進處遇條例第54
    條至第56條固規定受刑人接見及發受書信之原則；然依同條
    例第59條規定，典獄長於教化上或其他事由，認有必要時，
    得准受刑人不受第七章接見及發受書信之限制。證人即前臺
    中監獄戒護科長吳承鴻於85年5月13日原審訊問時證稱：「
    ... 本來照監獄行刑法第63條，應該由典獄長裁量是否准許
    接見，但是為了便民或事實上考量，所以授權給我，增加接
    見會面次數，只要記者、司法同仁、民意代表等介紹，要求
    增加接見，都會准許... 」，是以若典獄長本身或被授權之
    戒護科長於增加接見時，就行刑累進處遇條例第59條「教化
    上或其他事由，認有必要時」之規定，凡人情關說均予之，
    或有浮濫准許之情形，惟典獄長或經典獄長授權之戒護科長
    ，就「其他事由」、「有必要」既有斟酌裁量之餘地而有否
    准增加接見之法定權限，臺中監獄復設有由戒護科長核章、
    決行之「增加接見登記簿」及由典獄長核章、決行之「特別
    接見登記簿」，以登錄昭示接見情形（見臺中監獄於85年7
    月5日函送84年全年之「增加接見登記簿」影本，及檢察官
    向臺中監獄函索之84年全年「特別接見登記簿」影本各一本
    ），即難遽認決定之人或介紹之人有違背職務情形。證人吳
    承鴻復於原審同訊問期日證稱：「... 丙○○介紹不會太多
    ，統計一個月一個，比其他監獄應該說是很少」，是縱有此
    等增加接見情形，亦難遽謂督察丙○○於職務上有明顯之違
    背，而難認被告丙○○此部分有以違背職務行為為對價。又
    此部分被告丙○○雖未對於違背職務上之行為收受賄賂，然
    本案被告丙○○既係在林錦堂在監期間收受上開財物，且財
    物之價值不低，許長益復係因被告丙○○之上開職務上影響
    力而為交付，是被告丙○○此部分所為，應係犯貪污治罪條
    例第5條第1項第3款之對於職務上之行為收受賄賂罪，殆無
    疑義。
  (三)公訴意旨認被告丙○○前揭二犯行，均涉犯貪污治罪條例第
    4條第1項第5款之對於違背職務之行為收受賄賂罪，此部分
    容有誤會，業如前述，爰變更起訴法條。雖被告丙○○行為
    後，貪污治罪條例業於85年10月23日修正公布，並自同月25
    日生效施行，惟經比較新、舊法結果，關於貪污治罪條例第
    5條第1項第3款對於職務上之行為收受賄賂罪之處罰，於修
    正後，其罰金刑已大幅提高，自以修正前之處罰對被告丙○
    ○較為有利。又被告丙○○上開二次犯行，時間相近，手法
    類同，所犯罪名相同，顯係基於概括犯意為之，應依修正前
    刑法第56條連續犯之規定，論以一罪並加重其刑。又其在偵
    查中自白，應依修正前貪污治罪條例第8條後段之規定減輕
    其刑。至其犯罪所得扣案之玉屏風一座，應予沒收。另現金
    五萬元，應予追繳沒收，如全部或一部無法追繳時，以其財
    產抵償之。
四、公訴意旨另以被告丙○○有下列行為，因認其與己○○、未
    ○○亦犯對於違背職務之行為收受、交付賄賂之罪：(一)未○
    ○於累進處遇第四級期間（81年12月至84年4月底均為四級
    ，84年5月起進級為三級。依行刑累進處遇條例第54條、第
    56條第1款之規定，第四級之受刑人只有親屬間才能接見及
    發受書信，每星期一次。而第三級之受刑人，依行刑累進處
    遇條例第55條、第56條第2款之規定，監獄在不妨害教化之
    範圍內，得准受刑人與非親屬接見及發受書信，每星期一或
    二次），依行刑累進處遇條例第54條、第56條第1款之規定
    ，原不得與非親屬之己○○等人接見，如丙○○據實申請欲
    讓渠等面會，勢必不准，丙○○身為戒護科督察，負責監獄
    內戒護工作之督導、巡邏，竟違背其職務，明知己○○與未
    ○○之接見，並非係具有親屬關係或係遠道或係基於教化目
    的而欲會面，乃安排未○○之友人己○○等人，以丙○○自
    己名義載於增加接見簿之備考欄上，向戒護科長辦理增加接
    見方式，使臺中監獄戒護科長吳承鴻誤認未○○之家屬患有
    重病或欲接見者係遠道或基於教化目的，而在不知情之情形
    下准予雙方面會（按實務上臺中監獄之戒護科長具有增加接
    見權利，惟限於受刑人之家屬患有重病或係遠道或基於教化
    目的始予准許。在法律上與此相關之規定如監獄行刑法第63
    條規定，對於受刑人之接見，有必要時得增加或延長。另依
    監獄行刑法施行細則第79條規定，接見受刑人應在接見室為
    之，但因患病或管理教化上之必要，得准予適當處所為之。
    又依行刑累進處遇條例第59條規定，典獄長於教化上或其他
    事由，認為必要時，得准受刑人不受第七章接見及發受書信
    之限制）。丙○○則據以安排己○○與未○○會面。在臺中
    監獄之增加接見記錄簿有資料可考者，前後計有四次，計83
    年5月15日一次、83年11月21日一次、84年4月24日一次、84
    年9月16日一次。又於84年8月23日，由丙○○安排延長一般
    會面時間（即未○○與其母會面完之後，再延長時間與己○
    ○接見）。(二)丙○○故意在未○○、庚○○二人主管面前垂
    詢近況，以暗示雙方關係良好，使監獄舍房主管不敢非難未
    ○○、庚○○二人。(三)於84年9月間，己○○請丙○○挾帶
    違禁品牛蒡二斤入監予未○○享用。(四)丙○○提供違禁品檳
    榔、香菸等予庚○○享用，並招待庚○○至子○○辦公室泡
    茶、聊天、吃檳榔等情。茲就上述四點，分述如下：
  (一)關於增加接見部分：
    1.被告丙○○與己○○、未○○三人固均坦承有增加接見之
      事實，惟均否認丙○○有違背職務之情形，被告丙○○辯
      稱：行刑累進處遇條例中對於監獄受刑人之接見固然有詳
      細規定何種級別何種關係之人可以辦理接見，但是對受刑
      人之教化上有助益或有特定事由時，仍可辦理接見。而受
      刑人之辦理接見業務，原即非被告於臺中監獄任職所負之
      職責，此有監獄組織條例所載被告之職責可徵。被告在本
      案中僅曾介紹受刑人之親朋申請增加接見，再由辦理增加
      接見之管理員填載接見人之姓名、地址，併於增加接見簿
      上備考欄上載明「何督察介」而已，至於申請增加接見之
      「准」「駁」，則由戒護課主管吳承鴻批核。是可知被告
      在受刑人之親朋辦理增加接見之過程中，被告除為「介紹
      人」外，被告無法為任何違背職務之犯行，殊為明甚。再
      查，於監所工作者，難免有親朋擬對在監服刑之家屬朋友
      辦理接見，監獄除為例行性之辦理接見外，另設有增加接
      見之業務，此自臺中監獄有「增加接見記錄簿」之設置可
      稽。且法院調取之臺中監獄84年度之「增加接見記錄簿」
      影本，證實被告丙○○介紹增加接見者確屬不多；戒護課
      主管吳承鴻亦於原審審理時到庭結證稱：「... 丙○○介
      紹不會太多，統計一個月一個，比其他監獄應該說是很少
      。」另外，監獄除依行刑累進處遇條例第七章辦理一般之
      接見外，依該條例第59條規定，典獄長於教化上或其他事
      由，認有必要時，得准受刑人不受第七章接見及發受書信
      之限制。是典獄長對受刑人之親朋辦理「增加接見」，有
      不受行刑累進處遇條例規定限制，裁量准駁接見與否之權
      限。臺中監獄典獄長此項職權則依分層負責授權予戒護課
      主管吳承鴻為之，此業據吳承鴻供證在卷。即吳承鴻亦曾
      證稱：「... 本來照監獄行刑法第63條，應該由典獄長裁
      量是否准許接見，但是為了便民或事實上考量，所以授權
      給我，增加接見會面次數，只要記者、司法同仁、民意代
      表等介紹，要求增加接見，都會准許... 」，自證人吳承
      鴻所供述，可稽被告丙○○之介紹增加接見並無任何違背
      職務之情。
    2.經查，依行刑累進處遇條例第54條、第56條第1款之規定
      ，第四級之受刑人只有親屬間才能接見及發受書信，每星
      期一次。而第三級之受刑人，依行刑累進處遇條例第55條
      、第56條第2款之規定，監獄在不妨害教化之範圍內，方
      得准受刑人與非親屬接見及發受書信。每星期一或二次。
      惟依同條例第59條規定，典獄長於教化上或其他事由，認
      有必要時，得准受刑人不受第七章接見及發受書信之限制
      。證人即前臺中監獄戒護科長吳承鴻於85年5月13日原審
      訊問時證稱：「... 本來照監獄行刑法第63條，應該由典
      獄長裁量是否准許接見，但是為了便民或事實上考量，所
      以授權給我，增加接見會面次數，只要記者、司法同仁、
      民意代表等介紹，要求增加接見，都會准許... 」，是以
      若典獄長本身或被授權之戒護科長於增加接見時，就行刑
      累進處遇條例第59條「教化上或其他事由，認有必要時」
      之規定，凡人情關說均予之，或有浮濫准許之情形，惟典
      獄長或經典獄長授權之戒護科長，就「其他事由」、「有
      必要」既有斟酌裁量之餘地而有否准增加接見之法定權限
      ，臺中監獄復設有由戒護科長核章、決行之「增加接見登
      記簿」及由典獄長核章、決行之「特別接見登記簿」，以
      登錄昭示接見情形（見臺中監獄於85年7月5日函送84年全
      年之「增加接見登記簿」影本，及檢察官向臺中監獄函索
      之84年全年「特別接見登記簿」影本各一本），即難遽認
      決定之人或介紹之人有違背職務情形。證人吳承鴻復於原
      審同訊問期日證稱：「... 丙○○介紹不會太多，統計一
      個月一個，比其他監獄應該說是很少」，是縱有此等增加
      接見情形，亦難遽謂督察丙○○有明顯違背其職務之情形
      。
  (二)就所謂「故意在未○○、庚○○二人主管面前垂詢近況，以
    暗示雙方關係良好，使監獄舍房主管不敢非難未○○、庚○
    ○二人」，被告丙○○堅詞否認雖非可採，惟此部分尚難認
    定被告丙○○有何違背職務行為。
  (三)所謂「於84年9月間，己○○請丙○○挾帶違禁品牛蒡二斤
    入監予未○○享用」云云，被告丙○○堅稱：「牛蒡可以經
    過登記、檢查而送入監獄，因此送牛蒡是有經過檢查的。」
    未○○亦稱：「牛蒡，是我自己按照規定去領取的。」且未
    ○○早於84年11月16日調查員訊問時即已供稱：「牛蒡二斤
    我是收到了，但我是由教誨小組處領取的」等語（偵字第
    17848號偵卷第308頁），且依附件一「監所違禁品項目表」
    所示，牛蒡並非表列之違禁品，是亦難認被告丙○○此部分
    所為有何違背職務之可言。
  (四)所謂「丙○○提供違禁品檳榔、香菸等予庚○○享用，並招
    待庚○○至子○○辦公室泡茶、聊天、吃檳榔」等情，除未
    ○○所供帶其至子○○辦公室泡茶、聊天、吃檳榔外，尚無
    積極證據足證確有「另由丙○○提供違禁品檳榔、香菸等予
    庚○○享用」情事，且所謂「並招待庚○○至子○○辦公室
    泡茶、聊天、吃檳榔」乙節，亦僅有未○○於84年11月20日
    調查員訊問時所供「... 我的外甥庚○○應該也是受到同等
    待遇」（偵字第17848號卷第323頁）此未○○個人臆測之詞
    堪為佐證，則公訴意旨此部分所指，要難憑採。
  (五)綜上所述，公訴意旨就被告丙○○此部分之指訴，尚屬不能
    證明。惟公訴意旨認此部分與被告丙○○業經論罪科刑部分
    ，有裁判上一罪之關係，爰不另為被告丙○○無罪之諭知。
五、公訴意旨又以：黃奇新因曾於臺中監獄服刑而結識時任該監
    教誨師之丙○○，雙方互有往來，並有金錢借貸關係。黃奇
    新常宴請丙○○夫婦，並於84年5月20日免費代丙○○安裝
    二具瓦斯爐（每具價值各為二千五百元），此外，尚允許丙
    ○○拷貝其所有之000000000號行動電話使用，電話費則由
    其支付，以此取得丙○○替其辦理他人委託欲與受刑人違規
    會面或在獄中特別關照之用（例如黃奇新曾委託丙○○照顧
    受刑人黃呈督、羅和平等人）。而林明秋與黃奇新為廟宇教
    友，並有金錢往來，因獲悉黃奇新有此一管道，且適林明秋
    之女友洪淑芳因煙毒案件，經本院84年度上訴字第54號判決
    判處有期徒刑二年，於84年4月10日被送往臺中監獄執行（
    指揮書執行完畢日期為86年4月9日），林明秋曾以書信與其
    女友洪淑芳聯繫未果，乃於84年5月間，請平素自稱與丙○
    ○有交情之黃奇新透過丙○○查明洪淑芳累進處遇級別與可
    否會面等。丙○○查完之後，告知黃奇新「有交代了，但要
    等一下，因我要出差。」84年7月間，林明秋知道其與洪淑
    芳會面係違規行為，乃先以一價值一萬餘元之茶壺賄賂，透
    過知情之黃奇新交付予丙○○，以為代價，而丙○○亦予收
    受。迨84年8月初某日，黃奇新搭載林明秋至臺中監獄停車
    場與丙○○見面，林明秋提出請丙○○安排會面洪淑芳之請
    求，並告知洪淑芳係四級受刑人（洪淑芳於84年6月至84年8
    月底，均為四級，84年9月起始為三級），而其與洪淑芳尚
    無婚姻關係等情，丙○○因已收受黃奇新代轉自林明秋之茶
    壺，乃予允諾。及至84年8月22日，黃奇新電告丙○○，稱
    林明秋計畫翌日（即84年8月23日）往會洪淑芳，而洪淑芳
    之胞弟則於後日將自馬祖回來面會洪淑芳，以此詢問丙○○
    是否可予安排？丙○○因已收受上述茶壺且平常即受黃奇新
    之上述好處，故均予以應允，並要林明秋到場時，向辦理接
    見者報出丙○○之名即可。且稱該次之增加接見方式是「相
    送」，是「混」的（按即指該次面會係回饋，且係以其它名
    義矇混安排的）。第二天即84年8月23日，林明秋依約赴女
    監接見洪淑芳，初時確遭獄方以不符規定駁回申請，經其電
    話聯絡黃奇新，再由黃奇新聯絡丙○○後，林明秋即直接與
    丙○○聯絡，丙○○向林明秋表示係找錯人之故，而指導林
    明秋再去找他指定之人，且稱已安排好等語。而丙○○明知
    林明秋、洪淑芳二人並無婚約，且洪淑芳為四級受刑人，依
    行刑累進處遇條例第54條、第56條第1款之規定，第四級之
    受刑人只有親屬間才能接見及發受書信，每星期一次。洪淑
    芳原不得與非親屬之林明秋接見，然如由丙○○據實申請增
    加接見，勢必不准。丙○○竟違背其職務，明知林明秋之欲
    與洪淑芳接見，並非係具有親屬關係或係遠道或係基於教化
    目的而欲會面，乃以其自己名義載於臺中監獄增加接見簿之
    備考欄上，向戒護科長辦理增加接見，使臺中監獄戒護科長
    吳承鴻誤認洪淑芳之家屬患有重病或欲接見者係遠道或基於
    教化目的，而在不知情之情形下准予雙方會面。丙○○再據
    以安排林明秋與洪淑芳會面。嗣林明秋果依指示而行，終能
    如願接見洪淑芳。而丙○○除收受由林明秋交由黃奇新轉送
    之上述茶壺外，黃奇新另於84年8月間致送丙○○三支濾水
    機子（每支價值九百元）。其後丙○○因案發被檢察官依法
    羈押，林明秋恐被牽連，即至丙○○住處向丙○○之妻取回
    上述茶壺等情。因認被告丙○○尚犯有貪污治罪條例第4條
    第1項第5款之對於違背職務之行為收受賄賂罪云云，惟被告
    丙○○否認有此部分犯行，並辯稱：1.黃奇新與被告原為往
    來甚密之朋友，本身經營瓦斯防爆器，且有賣瓦斯爐，替被
    告安裝之瓦斯爐值二千五百元，彼此之相贈為人之常情，怎
    謂係行賄？另黃奇新拷貝行動電話予被告，此亦為朋友往來
    正常之情，該行動電話被告放於車上僅作為接收使用，並未
    利用該行動電話發話，使黃奇新之行動電話費增加，此可自
    偵查中查詢黃奇新每月之行動電話費，並無異常增加可稽之
    ；而濾水機子是因被告向黃奇新購買濾水器所換的零件。而
    黃奇新之上開贈與被告並無要求被告為任何違背職務之行為
    ，與收賄罪殊無關係。2.關於公訴人以被告收受林明秋交予
    價值一萬餘元茶壺作為安排與洪淑芳會面之代價，惟姑不論
    該茶壺之價值若干，且不論被告是否有收受，然洪淑芬本係
    在臺中女監執行；此與被告之職務本無關係，而嗣後林明秋
    以自己名義向女監承辦人員申請接見洪淑芬與該茶壺又難認
    有何對價關係，易言之，縱被告曾收受該茶壺，惟此與林明
    秋得以接見洪淑芬並無因果關係，且此並非被告之職責，更
    遑論被告有無違背職務。而且被告根本未曾收受該茶壺，事
    實上是林明秋經黃奇新介紹認識被告後，知被告有泡茶養壺
    之習慣，擬贈予「茶壺」，然被告只是看過那個茶壺，即已
    請黃奇新退還給林明秋。經查：
  (一)監獄行刑法第4條第1項規定：「受刑人為婦女者，應監禁於
    女監。」同條第2項規定：「女監附設於監獄時，應嚴為分
    界。」又監獄組織條例第13條規定：「監獄設女監者，置主
    任一人，以婦女充之，委任或薦任，掌理女監事務。」同條
    例第17條第2項規定：「女監之主任管理員，及管理員以婦
    女充之。」而行刑累進處遇條例第66條規定：「累進處遇審
    查會以教化科、調查分類科、作業科、衛生科、戒護科及女
    監之主管人員組織之，由教化科科長擔任主席，並指定紀錄
    。」則臺中監獄附設之女監，其與男監即嚴為分界，且有女
    監獨立之管理員，男監之戒護人員無從插手於女監之戒護事
    項。
  (二)雖被告丙○○於84年12月8日調查員訊問時，坦承如下之事
    實（偵字第17034號卷第234至235頁）：
    1.（你是否認識黃奇新、林明秋？有何關係？）認識。黃奇
      新原是臺中監獄受刑人，與我舊識，出獄後在五權西路開
      設廚具店，我與他常有往來，在84年5、6月間某日，他拜
      託我有個朋友叫林明秋的女朋友因案在臺中監獄女監服刑
      ，想要去辦接見，但礙於非親屬不能接見之規定，想請我
      幫忙辦理，我在事後曾代辦了林明秋接見其女友洪淑芳，
      此事我是轉託女監劉主任的。
    2.（林明秋拜託你代辦非親屬接見有無致送代價給你？）有
      的。他在84年7月間，曾請黃奇新轉送給我乙只紫砂茶壺
      ，我收下後放在我臺中縣大里市○○街40巷11弄32號家中
      使用。
    3.（該只紫砂壼價值約若干？）據黃奇新表示該只茶壺約在
      一萬二千元左右，而我個人玩壼的經驗，該只茶壺約只有
      數千元價格左右。
    4.（該只茶壺現在你家嗎？）在我入獄前該只茶壺仍在我家
      。
    5.（〔提示前述茶壺乙只〕請問林明秋請黃奇新送給你的茶
      壺是這只嗎？）（詳視後作答）是的，沒錯。
  (三)然查，臺中女監之增加接見登記簿上所載林明秋於84年8 月
    23日透過丙○○督察之介紹而辦理增加接見受刑人洪淑芳，
    係由女監主任「劉玲玲」所核章、決行，此有該「增加接見
    登記簿」影本一紙在卷可按（偵字第17034號卷第271頁），
    核與丙○○於調查員訊問時所供「此事我是轉託女監劉主任
    的」相符，堪以採信，則此部分顯與丙○○之督察職務、職
    權無涉，黃奇新、林明秋因之而贈送濾水機子、茶壺，丙○
    ○並予收受，尚難認有何犯罪可言。
  (四)至公訴意旨指「黃奇新常宴請丙○○夫婦，並於84年5月20
    日免費代丙○○安裝二具瓦斯爐（每具價值各為二千五百元
    ），此外，尚允許丙○○拷貝其所有之000000000號行動電
    話使用，電話費則由其支付，以此取得丙○○為其辦理他人
    委託欲與受刑人違規會面或在獄中特別關照之用」等情，但
    公訴意旨所謂丙○○為黃奇新辦理違規會面云云，與其職務
    、職權無涉，業如上述。而公訴意旨謂丙○○受黃奇新之託
    在獄中特別關照受刑人，進而指稱「例如黃奇新曾委託丙○
    ○照顧受刑人黃呈督、羅和平等人」云云。然查，受刑人黃
    呈督係於84年8月30日始入監服刑，而羅和平並未在臺中監
    獄服刑，有臺中監獄88年1月18日中監戒字第489號函復在卷
    （本院上訴審卷(五)第28頁），則黃奇新常宴請丙○○夫婦，
    及於84年5月20日免費代丙○○安裝二具瓦斯爐時，受刑人
    黃呈督既尚未入監服刑，尚難認黃奇新與丙○○間對此有期
    約及交付之情事。此外，復查無被告丙○○違背職務之行為
    ，則縱該等行為與受贈瓦斯爐、免費使用電話之情節為真，
    亦難認有何賄賂可言。綜上所述，公訴意旨就被告丙○○此
    部分之指訴，尚屬不能證明。惟因公訴意旨認此部分與被告
    丙○○前開論罪科刑部分，有裁判上一罪之關係，爰不就此
    另為被告丙○○無罪之諭知。
六、公訴意旨復以：丙○○因其岳父關係而結識朱建章，並有往
    來，而朱建章、李英政、葉登土則互為南投縣名間鄉鄉親，
    葉登土因煙毒案件，經判處有期徒刑三年三月確定，於84年
    9月20日送監執行（指揮書執行完畢日期為87年12月3日）。
    葉登土在入監服刑前，即透過朱建章央請丙○○予以照顧。
    於發監執行後，李英政欲往會面，但因葉登土係新入監者，
    依行刑累進處遇條例第3條至第11條之規定，須經調查分類
    （調查分類期間不得逾二個月），始得決定是否適用累進處
    遇級別，當時尚不能與朋友會面，遂請丙○○安排。丙○○
    乃於84年9月28日至南投縣名間鄉○○村○○街91號朱建章
    所開設之茶行與朱建章見面，談妥於翌日（即84年9月29日
    ）以「增加接見」方式，促使雙方得以會面，朱建章為答謝
    丙○○之幫忙，當場對陳秀碧所要之十二斤茶葉（約六、七
    千元），不予收費，丙○○竟亦當場收受，並於翌日即84年
    9 月29日，以自己為介紹人名義，向戒護科辦理增加接見，
    使臺中監獄戒護科准予雙方會面，使李英政得與葉登土接見
    ，因認被告丙○○此部分所為，亦犯違背職務收受賄賂罪嫌
    。惟被告丙○○否認有此犯行，並辯稱：「接見跟茶葉是兩
    回事，朱建章是我叔叔輩的，我經常去他家泡茶，那天也是
    我們全家去他家泡茶，剛好隔天名間鄉長來，因為沒有事先
    約好，到了監獄才打電話問朱建章怎麼辦，朱建章才打電話
    到我辦公室問我怎麼辦，並告訴我說李英政穿什麼衣服，要
    我去教他怎麼辦理，我也只是教他如何依照合法程序申請接
    見而已，如果有事先約好，就不至於如此」等情。經查：
  (一)增加接見之辦理，有其法律上之依據，尚難遽指被告丙○○
    有違背職務之情形，業說明於前。
  (二)被告丙○○雖於84年12月8日調查站應訊時（偵字第17034號
    卷第235、236頁）供稱：「朱建章綽號叫朱仔建，是我太太
    陳秀幸那邊的遠房叔叔，平常時較少往來，但在今（84）年
    9月曾為了乙名親戚葉登土入獄服刑數次打電話給我，要我
    妥為照顧，我亦提議請雲林監獄典獄長陳紹意出面向臺中監
    獄副典獄長或戒護科長交待令葉登土分發至工，事後朱建
    章亦曾拜託我代辦葉登土之非親屬增加接見，我曾為了名間
    鄉前鄉長李英政前來會面葉登土乙事，居中幫忙。朱民奎是
    朱建章的兒子，與我屬同輩」、「（為李英政辦理葉登土之
    增加接見，朱建章）有（致贈東西），在84年9月28日教師
    節當天，我曾邀了小姨子陳秀碧一家人前往南投縣名間鄉松
    柏坑朱建章開設的『建發茶行』買茶葉，當天因為有我及陳
    秀碧一家人，故前往時共向朱建章拿了十二斤茶葉，因其中
    有幾斤是朱建章要我寄給受刑人麻仔松、葉登土的，所以朱
    建章全部未向我收錢」等語。另朱建章於84年11月30日調查
    員訊問時，亦有供稱因託被告丙○○辦理增加接見而贈送茶
    葉之情節（偵字第1436號卷第4至6頁）。惟經勘驗84年9月
    29日上午10時2分至15分，被告丙○○與朱建章之監聽通話
    錄音（本院更(一)審卷(四)第240頁），顯示朱建章對被告丙○
    ○告知：「阿贊，我與你說，我們前任鄉長李英政要去跟『
    阿土』面會，說不讓他登記，不能面會，現在他人在福利社
    外面的電話亭等，你可以去接他一下嗎？」等語後，被告丙
    ○○係應以：「我也沒有用阿，那個我沒有權力，他跟他也
    沒有親戚關係」等語。則苟被告丙○○於84年9月28日至南
    投縣名間鄉○○村○○街91號朱建章所開設之茶行與朱建章
    見面，有談妥於翌日（即84年9月29日）以「增加接見」方
    式，促使李英政與葉登土接見，朱建章為答謝被告丙○○之
    幫忙，並以十二斤茶葉（約六、七千元）不收錢為對價，雙
    方於84年9月29日上午焉有上開電話對談內容之可能？是被
    告丙○○及朱建章否認上開調查站應訊內容為真實，應可採
    信。另朱建章與丙○○於84年9月30日11時2分至5分通電話
    時，被告丙○○亦向朱建章表示「麻仔松」及「郭仲銘」之
    茶葉已經轉送（偵字第1436號卷第7至8頁），足證被告丙○
    ○辯稱上開十二斤茶葉，其中有幾斤是朱建章要其寄給受刑
    人麻仔松、葉登土等人，致未收錢，應非無稽。再徵之朱建
    章係被告丙○○配偶陳秀幸那邊的遠房叔叔，其等之間縱有
    幾斤茶葉之餽贈，亦屬情理之常，尚不能因此即認此係朱建
    章致贈被告丙○○之賄賂。是本件公訴意旨就被告丙○○此
    部分之指訴，亦屬不能證明。惟因公訴意旨認此部分與被告
    丙○○前開論罪科刑部分，有裁判上一罪之關係，亦不就此
    另為被告丙○○無罪之諭知。
七、公訴意旨再以：被告丙○○於84年6月間曾向午○○表示其
    無大哥大行動電話話機，很不方便，午○○即知被告丙○○
    之意，乃於84年6月中旬轉向辛○○（更名為壬○○）索取
    ，要辛○○代尋行動電話機子表示要送給丙○○。另在84年
    6 月間之同時，蔡忠錡恰因移監問題需要丙○○幫忙不要被
    移監，乃請有犯意聯絡之午○○幫忙。午○○亦予答應並向
    丙○○提起要注意不要讓蔡忠錡被移監，被告丙○○竟明知
    免除受刑人被移監係違背其職務之行為，仍予以應允，雙方
    並以致送行動電話機具作為幫忙免除被移監之代價。嗣蔡忠
    錡即電告辛○○速尋大哥大行動電話機子準備送給被告丙○
    ○，以免被移監。辛○○即基於欲請午○○代為活動丙○○
    幫忙勿使蔡忠錡被移監之交付賄賂本意，於84年6月21日之
    前數日，在國軍八一六醫院會面江欽良時（江欽良當時戒護
    就醫）與亦前來探視江欽良之午○○碰面，向午○○表示未
    能尋得所需之行動電話話機，要午○○乾脆買一支新的話機
    送給被告丙○○，並問午○○一支機子要多少，午○○表示
    一支機子要一萬六千元左右，辛○○乃當場支付一萬七千元
    予午○○，要午○○自行購買再送給丙○○。午○○拿取該
    筆款項後，即於當天（84年6月21日）至臺中市○○路一段
    1152之1號電話局大哥大呼叫器批發販賣專賣店，向該店店
    員陳素珍以八千九百元購得一部（易利信237型）大哥大行
    動電話話機，並於當天交給被告丙○○收受，餘款八千一百
    元尚且留供己用。當晚5時55分至57分之間，午○○並在電
    話中（午○○用000000000號電話與辛○○所使用之
    000000000號行動電話聯絡）告知辛○○「妥當了」，表示
    蔡忠錡不會被移監，因機子已交給被告丙○○，而被告丙○
    ○亦在監獄內以內線電話告知蔡忠錡，略以「移監之事，他
    會注意，阿滄（指午○○）有交代了，另阿滄有調往草屯分
    監，今後有事可找其幫忙、照顧」等情，因認被告丙○○上
    揭收受被告午○○交付之大哥大行動電話話機之行為，係犯
    有貪污治罪條例第4條第1項第5款之對於違背職務之行為收
    受賄賂罪嫌；被告午○○、辛○○上揭所為共同向被告丙○
    ○交付行動電話話機以避免被移監之行為，係犯有修正前貪
    污治罪條例第10條第1項之對於依據法令從事公務之人員關
    於違背職務之行為交付賄賂罪嫌。又被告午○○收受被告辛
    ○○之一萬七千元中之八千一百元留供己用，亦係對於違背
    職務之行為收受賄賂，其此部分所為係犯有貪污治罪條例第
    4條第1項第5款之對於違背職務之行為收受賄賂罪嫌云云。
    惟被告丙○○、午○○、辛○○均否認前揭犯行。被告丙○
    ○辯稱：(1)「移監一事，不但事屬機密，且移監受刑人需合
    於法務部要求之條件（每次條件均不同，如人數、刑期、犯
    次、罪名、違規...）方可移監，又名單是由典獄長於行動
    之前交付且不能更動，在整個移監作業中，被告如有參與，
    亦僅僅是負戒護安全而已，對於何人會被移監，被告根本無
    權決定，甚至臺中監獄的任何人都沒有這個權限決定」。(2)
    「我跟辛○○不熟，不可能給我行動電話機子。午○○有交
    給我一部未燒錄號碼的機子，是因為黃奇新要拷貝的時候要
    找一個舊的機子，我就在很多人面前說過，午○○知道我需
    要機子，就交這個機子給我。但我一個鄰居林小姐已給我一
    個舊機子，所以我就跟午○○說我已有機子了，請他拿回去
    ，但他說他拿回去也沒有用」等語。另被告午○○辯稱：(1)
    「丙○○確曾於84年6月間向我說他要一個舊的機子，我和
    丙○○是同事，而辛○○又和我很要好，所以我才要辛○○
    幫忙找機子，我並沒有和辛○○說電話機子是要送給丙○○
    。後來辛○○就拿一萬七千元給我買機子，而事後我有說過
    要還他，但一直沒有機會還他」。(2)「至於移監的事不是我
    們臺中監獄可以決定的事，我不可能會跟丙○○說注意不要
    讓蔡忠錡被移監。至於84年6月21日5時55分至57分之間，我
    在電話中和辛○○說『妥當了』，應該不是指移監的事，我
    要是在講移監的事，我就會直接跟他講移監沒有問題了，不
    需要只說『妥當了』。被告辛○○辯稱：「蔡忠錡打電話跟
    我講說黎明路那邊有家店裡有個舊機子是江欽良的，要我拿
    去給午○○，後來午○○自己去拿，午○○之後說那個舊機
    子不能用，我於是就拿一萬七千元給午○○，讓他自己去買
    。事後蔡忠錡跟我說不要給午○○機子，但我說我已經答應
    午○○了」等語。經查：
  (一)監獄組織條例第7條規定：「戒護科掌理左列事項：1.關於
    受刑人之戒護及監獄之戒備事項。2.關於門戶鎖鑰管理事項
    。3.關於管理之訓練及勤務分配事項。4.關於武器、戒具、
    消防器之使用、練習及保管事項。5.關於受刑人飲食、衣著
    、臥具、用品之分給、保管事項。6.關於衛生清潔事務之執
    行事項。7.關於受刑人之行為狀況考察事項。8.關於接見、
    發受書信及送入物品之處理事項。9.關於監舍、工場之查察
    、管理及身體、物品搜檢事項。10.關於受刑人賞罰之執行事
    項。11.關於受刑人解送脫逃者追捕事項。12.其他有關戒護事
    項」。又同條例第19條規定：「監獄設監務委員會，以典獄
    長、副獄長、秘書、監長科長及各主管人員組織之。關於在
    監受刑人之處遇、假釋及其他監內行政之重要事項，應經監
    務委員會之決議。但有急速處分之必要時，得先由典獄長行
    之，報告於監務委員會」。是被告丙○○所辯決定受刑人之
    移監，與其職務無涉，堪以採信；自更與被告午○○之職務
    無涉。
  (二)有疑問者，丙○○、午○○二人之行為是否構成貪污治罪條
    例第6條第1項第5款規定之「對於非主管或監督之事務，利
    用職權機會或身分圖利」罪？查依據法令從事公務之人員，
    對於非主管或監督之事務，利用身分圖利罪，必須行為人之
    身分，對於該事務有某種影響力而據以圖利，又利用機會圖
    利，亦必須行為人對該事務，有可憑藉影響之機會，方屬相
    當，有最高法院73年度台上字第1594號判例可參，從而亦難
    認其二人之行為構成該罪。
  (三)被告丙○○、午○○二公務員未成立瀆職罪，則辛○○之行
    為自更不構成犯罪。
  (四)綜上所述，公訴意旨就被告丙○○此部分之指訴，尚屬不能
    證明。惟因公訴意旨認此部分與被告丙○○前開論罪科刑部
    分，有裁判上一罪之關係，爰亦不就此另為被告丙○○無罪
    之諭知。
貳、被告午○○部分：
一、訊據被告午○○坦承於前開期間，確曾擔任臺中監獄外役隊
    管理員，並於82年11月1日改調接見室管理員，惟否認有何
    犯罪情事，辯稱：伊在擔任臺中監獄管理員期間，並未收受
    任何賄賂、不正利益及行賄，證人即辛○○之女友丁麗雲亦
    曾證稱伊曾與子○○前往臺中市金錢豹酒店赴約，離去時自
    付六千元酒錢之情事，如伊有接受招待，當可直接要求丁麗
    雲向辛○○收款，豈有可能自己付費，另伊與辛○○是朋友
    關係，因見好友辛○○經濟困難，基於朋友立場，才予貸款
    收取微薄利息，並無賭場插股分紅之情事，再就行賄共同被
    告子○○一事，子○○已於庭訊供稱係為配合調查站讓其交
    保，而作不利於伊之供述，辛○○亦供證伊未經手，是由夏
    員直接請子○○將錢轉寄至受刑人蔡忠錡之獄中帳戶，此事
    與伊無關，本案就伊挾帶違禁品之指訴，亦諸多不實，伊實
    不知受刑人自氣窗口丟入違禁品之事云云。
二、然查：
  (一)被告午○○於臺中監獄原任外役隊管理員，82年11月1日改
    調接見室管理員，白天負責自各區舍提帶受刑人接見會面，
    會面後再帶至中央台；夜班則擔任A區舍房主管，負責人犯
    之戒護安全職務，又於84年7月10日調任草屯分監，負責舍
    房戒護之職，有臺中監獄86年9月15日中監順戒字第7869 號
    函在卷可稽（原審卷(四)第161頁）。而其自82年11月1日起調
    接見室管理員，白天負責自各區舍提帶受刑人接見會面，夜
    班擔任A區舍房主管，負責人犯之戒護安全職務，則查禁違
    禁品防止其流入人犯之手，亦其職責之一。又受刑人攜帶或
    由監外送入之財物，經檢查後，由監獄代為保管；送與受刑
    人之飲食及必需物品，應予檢查；准許送與受刑人之飲食、
    物品或依本法沒入或廢棄之財物，應設簿登記；監所管理人
    員不得為收容人傳遞訊息、金錢或其他違禁物品，分別為監
    獄行刑法第69條第1項、監獄行刑法施行細則第83、85條及
    監所管理人員服勤應行注意事項第13條所明定，是欲送入監
    獄之物品均須先經檢查，不得私自挾帶。其明知不得私自為
    受刑人挾帶物品且其對於如附件一「監所違禁品項目表」之
    違禁品則有查禁之責，係依據法令從事公務之人員，應堪認
    定。
  (二)其曾於84年11月7日書立自白書，自承：「本人午○○因交
    友廣闊，為顧及人情，為值勤之時，攜帶違禁品如檳榔、酒
    、感冒藥、現金給受刑人蔡忠錡使用，並知其使用大哥大未
    給予制止... 我願面對法律制裁」等語（偵字第18639號卷
    第23頁，另自白攜帶違禁品物件一覽表見同上偵卷第83頁）
    。上開自白書係其自己書寫，若無此事，其如何杜撰？足證
    嗣後否認上情，係卸責之詞，不足採信。
  (三)就被告午○○利用職務上之機會，替受刑人蔡忠錡夾帶酒、
    檳榔、藥品、呼叫器、延長面會時間暨違規對外傳訊等部分
    ：
    1.被告午○○於84年5月17日受蔡忠錡之託，由辛○○交付
      兩瓶酒予午○○帶入監給蔡忠錡享用部分：被告午○○於
      調查站應訊時供述：「我曾幫蔡忠錡（大目仔）於會客時
      ，從接見室子○○辦公室後之氣窗口，從會面親友手中接
      過酒（藍帶洋酒二瓶改裝過）再交由蔡忠錡取回飲用」等
      語（偵字第18639號卷第17頁）。雖被告午○○一度於偵
      訊時加以否認（同上卷第47頁），惟其再於嗣後之調查站
      訊問時改供認：「我曾幫蔡忠錡（綽號大目仔）挾帶現金
      、烈酒、檳榔及感冒藥等物品，蔡忠錡均透過在外界之友
      人辛○○與我聯絡，再持交前述物品由我挾帶給蔡忠錡」
      （同上偵卷第77頁）。且蔡忠錡於調查站應訊時亦供述：
      「... 我與陳某（即午○○）私交甚篤，常請午○○帶我
      至接見室內以利與獄外朋友傳遞物品」等語（偵字第
      17848 號卷第182頁）。
    2.被告午○○於84年5月25日受辛○○之託替蔡忠錡挾帶喉
      嚨痛藥品等入監給蔡忠錡部分：被告午○○於調查站應訊
      時，已供述：「... 另有一次蔡忠錡喉嚨痛，打電話叫辛
      ○○幫他購買喉嚨痛藥，由我帶進監給蔡忠錡服用」等語
      （偵字第18639號卷第20頁）。而蔡忠錡於調查站應訊時
      亦供承：「我與午○○極熟，平日許多事情均委交午○○
      辦理，如我咳嗽、感冒、皮膚病等，欲自外購買較好的藥
      品時，即以行動電話呼叫午○○之呼叫器，陳某會速回電
      ，我即託他代購藥品，翌日即可攜帶入監給我，另我須要
      現金時，亦請辛○○聯絡午○○，陳某會自外打電話給我
      詳談此事，約定那一天即可將現金帶進來給我」等語（偵
      字第17848號偵卷第182頁）。另84年5月24日蔡忠錡託辛
      ○○買感冒藥，請午○○帶入監，亦有監聽通話錄音譯文
      在卷足佐（偵字第17848號卷第474頁）。
    3.被告午○○於84年5月底某日，違規安排辛○○及丁麗雲
      與受刑人蔡忠錡面會且延長會面時間部分：被告午○○於
      調查站應訊時明確供述：「...5 月底詳細日期已忘，面
      會時間已過，而我讓辛○○、丁麗雲再與蔡忠錡繼續談話
      ，遭值班科員林根飛發現斥責」等語（偵字第18639號卷
      第21頁），核與蔡忠錡於原審法院訊問時供認：84年5月
      底，午○○有違規安排我與辛○○、丁麗雲延長會面時間
      乙情相符（原審卷(四)第62頁）。
    4.被告午○○於84年6月12日，藉帶領蔡忠錡進入接見監聽
      辦公室內之機會，從接見監聽辦公室內之氣窗口收受辛○
      ○所交付之一只呼叫器（號碼為000000000呼叫113），再
      轉交給蔡忠錡收受部分：被告午○○於調查站應訊時雖供
      述：「沒有，我未曾幫他帶此呼叫器」、「我並未代帶此
      支呼叫器進監，不知他們為何會如此說」云云（偵字第
      18639號卷第108頁）；另於偵查中亦供述：「他（蔡忠錡
      ）有在使用，但不是我帶入監」云云（同上偵卷第112頁
      ）。惟被告辛○○於調查站應訊時已供述：「...84 年6
      、7月間，林瑞耀確有交給我乙只000000000呼叫113之呼
      叫器，叫我送進臺中監獄給蔡忠錡，我乃委請午○○將該
      呼叫器挾帶入監交給蔡忠錡」（偵字第17849號卷第246頁
      ）；嗣於偵查中辛○○再供稱：「有（將000000000呼叫
      113之呼叫器交午○○轉交），呼叫器是林瑞耀交給我，
      我拿給午○○轉交蔡忠錡」（同上偵卷第253頁）；另原
      審卷(二)第154頁，亦供述有將呼叫器交由午○○轉交蔡忠
      錡）。且林瑞耀於調查站應訊時亦供述：「約在84年6月
      間，蔡忠錡以行動電話聯絡我，表明要乙只呼叫器才方便
      聯絡，我基於同鄉道上好友關係不便拒絕，乃... 以我名
      義買了一只中文顯示型呼叫器，並代繳了數個月的費用，
      後我依蔡忠錡的指示交給辛○○，再轉請午○○夾帶進入
      監獄給蔡某的... 該具呼叫器號碼是000000000呼叫113」
      等語（偵字第1438號卷第6頁），其並於偵查中供述：「
      有，0000000呼叫113（呼叫器）約在84年5、6月間我交給
      辛○○，隔天我有問辛○○，他說過幾天叫午○○拿給蔡
      忠錡」等語（同上偵卷第11頁）。足證被告午○○此部分
      所辯不實，被告辛○○嗣後翻異之詞，亦不足採信。
    5.被告午○○多次挾帶違禁品檳榔、未經查驗之藥品等物予
      蔡忠錡使用部分：被告午○○於調查站應訊時已供述：「
      檳榔因我自己有食用，故上班時均會攜帶，我經常將我所
      帶自己食用之檳榔送蔡忠錡或李建華等受刑人食用」等語
      （偵字第18639號卷第18頁）。另被告辛○○於調查站應
      訊時亦供述：「我在84年間確曾透過中監管理員午○○挾
      帶現金及藥品進入中監交予蔡忠錡，... （現金）次數約
      有三、四次以上，每次現金約為一、二十萬元，另外另有
      應小蔡要求託午○○挾帶感冒藥及皮膚病藥膏交予蔡忠錡
      ... 由午○○挾帶入監交予蔡忠錡」各情（偵字第17849
      號卷第176頁），此部分事實亦有監聽通話錄音譯文在卷
      足佐。
    6.被告午○○為蔡忠錡違規對外傳訊部分：被告午○○於調
      查站應訊時供述：「我知悉中監受刑人蔡忠錡、李建華擁
      有大哥大電話而未向獄方舉發，我曾與蔡忠錡（
      000000000）及李建華（000000000）等人以電話連繫，代
      傳達渠等親友前來辦理面會或其他信息」等情（偵字第
      18639號卷第18頁），並為蔡忠錡於原審審理時所是認（
      原審卷(五)第259頁）。
  (四)另就被告午○○違規替受刑人蔡忠錡等人挾帶現金部分：
    1.被告午○○於84年5月19日，受辛○○之託挾帶二十五萬
      元入監予蔡忠錡部分：被告午○○於調查站應訊時已供稱
      ：「我曾幫蔡忠錡（大目仔）及李建華（怪仔）於會客時
      ，透過同樣方式持交現金予蔡忠錡、李建華等人，惟時間
      、次數已忘，我曾幫蔡忠錡、李建華各挾帶二次現金，每
      次約二、三萬元不等，惟我並未從中抽取佣金」等語（偵
      字第18639號卷第17頁）。而蔡忠錡於調查站應訊時亦供
      述：「... 我以欠債為由向辛○○等人調借現金，辛○○
      曾數次以現金十萬、二十萬、三十萬挾帶於菜盒內經由會
      客窗口轉遞予我，就我記憶所及，前後約有一百餘萬元」
      等語（偵字第17848號卷第181頁）。另被告辛○○於調查
      站應訊時亦供稱：「84年5月19日，（我）請午○○帶二
      十五萬元給蔡某」等語（偵字第17849號卷第343頁）。辛
      ○○與蔡忠錡84年5月18日之監聽通話錄音譯文，並有：
      「鬥陣仔，先拿二十五萬給你好不好」（辛○○）、「好
      啦，叫阿滄拿進來，給他拜託一下」、「滄仔明天的班啦
      」（蔡忠錡）、「我二十五萬晚上叫阿滄明天給你送進去
      」（辛○○）之對話（偵字第17849號卷第289頁）。
    2.被告午○○於84年5月27或28日，受辛○○之託挾帶十五
      萬元入監予蔡忠錡部分：被告午○○於調查站應訊時已供
      稱：「... 我印象中，辛○○曾有一次要我赴漢口路三段
      怡園茶藝館208室拿十五萬元，由我挾帶給蔡忠錡」等語
      （偵字第18639號卷第77頁）。被告辛○○於調查站應訊
      時亦供稱：「84年5月27或28日，（我）請午○○帶十五
      萬元給蔡某」（偵字第17849號卷第343頁）。另被告午○
      ○、辛○○84年間某日監聽通話錄音譯文，亦有：「想要
      託錢給你」（辛○○）、「要給誰的」（午○○）、「要
      給『目仔』」（辛○○）、「那我先過去拿，比較不會那
      個... 」（午○○）、「要拿十五萬給他，他又輸了」、
      「我在怡園」（辛○○）等對話（偵字第17849號卷第323
      頁）。
    3.被告午○○於84年5月間之某日，受辛○○之託挾帶二十
      萬元給蔡忠錡部分：被告辛○○於調查站應訊時已供稱：
      「我記起來了，前述之二十萬元係蔡忠錡託我交給午○○
      帶進去的，但蔡忠錡可能有分給張重發」等語（偵字第
      17849號卷第284頁）。而蔡忠錡、辛○○84年5月27日之
      監聽通話錄音譯文，亦有：「鬥陣仔，我錢已經拿給阿滄
      了」（辛○○）、「昨晚拿給他的？」（蔡忠錡）、「ㄟ
      呀，我還比較聰明，叫阿滄直接拿給你，我會客的時候他
      就可以拿給你了，不要在那裡接」之對話（偵字第17849
      號卷第291頁）。
    4.被告午○○於84年2至5月間某日，受辛○○之託挾帶五萬
      元給受刑人張重發部分：被告辛○○於調查站應訊時已供
      稱：「曾經有一次在84年間，張重發以行動電話告訴我要
      向我借五萬元交由午○○挾帶入監給他花用，我不便拒絕
      ，乃依約將現金五萬元交由午○○挾帶入監交給張重發，
      事後張重發有交代南部上來臺中的朋友歸還該五萬元」等
      語（偵字第17849號卷第284頁）。後於偵查訊問時，辛○
      ○亦供稱確有此事（同上偵卷第328頁）。而被告午○○
      於調查站應訊時亦供稱：「我曾經幫張重發挾帶過現金十
      萬元及一台隨身聽收音機（詳細日期不復記憶），我記得
      係由張重發自行聯絡之後，由外界友人辛○○告知我後，
      由某人（張重發友名不詳）與我約於某KTV（自由路、公
      園路附近）交付我十萬元及隨身聽收音機表示要交給張重
      發，我乃於上班時將上述十萬元及收音機挾帶進監交予張
      重發，但我從未從中剋扣或賺取利益」、「... 對了，另
      有一次亦由辛○○連絡我，並交給我五萬元給張重發使用
      ，但我不記得幫張重發帶過二十萬元之事」等語（偵字第
      18639號卷第144、145頁）。
  (五)另蔡忠錡為回饋被告午○○上述違背職務之行為，乃交代有
    犯意聯絡之辛○○讓午○○在辛○○經營之賭場中插股，以
    投資名義行賄，並由辛○○在外招待午○○等管理員喝花酒
    部分：
    1.被告午○○於調查站應訊時雖供述：「因平時我對受刑人
      蔡忠錡等不錯，未予刁難，故蔡忠錡有意回報我，故囑辛
      ○○、許煌明等人搞賭場讓我投資，但我未出資賭場而係
      借錢給他們週轉，我曾借三十萬元予辛○○，夏某分期陸
      續歸還予我，我曾借五十萬元予許煌明，許某已還我四十
      五萬元，尚欠五萬元未還，另我向丙○○拿五十萬元予蕭
      永發週轉，約二、三個月蕭永發叫我歸還丙○○六十萬元
      」等語（偵字第18639號卷第19頁）；並於第二次訊問時
      供述：「許煌明賭場我並未投資，是許煌明向我借錢週轉
      的，辛○○賭場我並未投資，也是辛○○向我借錢週轉的
      ，當初渠等二人向我借錢均未談到如何分紅，且許煌明借
      五十萬元只歸還我四十五萬元，尚欠我五萬元，辛○○分
      三次每次還我十二萬元，已還清楚，我係借錢予他們週轉
      未投資賭場」、「在辛○○每月還我十二萬元三個月後，
      我即向辛○○表示這樣夠了，辛○○確曾向我表示尚差我
      三十萬元，我亦向辛○○表示不用如此，我只要本金有回
      來即可，我亦未再向夏某提及要錢之事」等語（同上偵卷
      第79、82頁），惟其同亦坦承：「（借錢給許煌明、辛○
      ○二人），事後並未提及利息、紅利如何算」、「... 另
      辛○○借了三十萬元之事，是辛○○每月還我本金、利息
      共十二萬元，約有三、四個月，我認為該筆帳已還清了」
      、「我是認為錢已還清了，不知辛○○為何如此計算」等
      語（同上偵卷第106、107頁）；且其於檢察官偵訊時供述
      ：「（借款）沒有言明期限，利息也沒有說」等語（同上
      偵卷第112頁）。然徵諸常情，若為借貸，豈會無返還期
      限與利息之約定？況被告午○○為社會經歷豐富之人，倘
      確為借貸，又怎會稱「利息」為「分紅」？且如係投資賭
      場，則每月盈虧未定，縱有盈餘，亦不可能每月相同，是
      被告午○○此部分辯解，與情理相悖，不足採信。復據被
      告辛○○84年11月9日於調查站供述：「... 但蔡忠錡有
      向我交代讓午○○在我的賭場中插股，故午○○拿出三十
      萬元，我每個月雖然賭場經營利潤不好，甚至外帳收不回
      來之狀況下，仍每月予午○○利息分紅十二萬元，就我記
      憶所及，至少給午○○三、四個月之利息分紅，至今本金
      三十萬元仍未歸還午○○」等語（同上偵卷第177頁）；
      且於同日檢察官偵訊時再供稱：「蔡忠錡說午○○對他們
      不錯，要他拿三十萬在我那，固定一個月給他十二萬」等
      語（同上偵卷188頁）；其另於84年11月21日調查站複訊
      時供述：「因為午○○在獄中對蔡忠錡十分照顧，經常為
      我挾帶一些違禁品入監給蔡忠錡使用... 所以蔡忠錡乃交
      代我在外答謝午○○，經我和蔡忠錡商量後，由我和午○
      ○表示偽稱我開設之賭場（實際上為『清福』所開設）要
      午○○投資三十萬元，而言明每個月分給午○○十二萬元
      之紅利，午○○乃交給我三十萬元，我依約每個月交給渠
      十二萬元紅利，至少有交給渠三、四個月紅利，但事實上
      我的經濟狀況也不很好... 後來因為無法周轉而未再給午
      ○○紅利，但午○○的本金三十萬元至今仍未還給他，該
      筆三十萬元確係我以投資賭場的名義而叫午○○拿出來的
      ，並非是他借我周轉的」、「由於午○○在獄中十分照顧
      蔡忠錡，所以我才和蔡忠錡商量以午○○投資賭場三十萬
      元名義每個月給渠十二萬元紅利」（同上偵卷第245頁反
      面至第246頁）；其另於同日檢察官偵訊時再供稱：讓午
      ○○投資賭場分紅，給他紅利約有四個月等語（同上偵卷
      第253頁反面）。又蔡忠錡於調查站陳稱：「阿滄為我等
      違規挾帶物品通常不收代價，但如遇甫出獄者或受刑人在
      外親友有設賭時提供資金插股投資即可獲取暴利了，就我
      所知阿滄即曾投資出獄之許煌明賭場五十萬，另在84年間
      亦經我介紹投資了辛○○在大肚山之賭場三十萬元」（偵
      字第17848號卷第182頁）；其復於檢察官偵訊時稱：「（
      你有介紹午○○投資賭場？）有投資辛○○賭場三十萬，
      他本錢沒有拿回來，因經營不好」（同上偵卷第197頁反
      面）。依據上情，足證被告午○○交付三十萬元予辛○○
      ，雖名為投資賭場，但實係藉此按月取得賄賂，此亦係雙
      方均知之事項。證人蔡忠錡後於本院供稱「未指示交代辛
      ○○讓午○○在賭場中插股分紅」及辛○○事後陳稱不知
      有插股賭場，僅係私下借貸云云，顯不合上開事證，俱為
      事後迴護被告兼為本身脫卸罪責之詞，無足採信。是被告
      午○○上開辯解不實，亦不足採信。
    (2)關於辛○○因受蔡忠錡交代，要其替蔡忠錡招待午○○等
      管理員喝花酒，辛○○乃於83年底某日、84年1月12日、
      84 年6月初某日，在臺中市○○路之金錢豹酒店招待午○
      ○、子○○等管理員喝花酒，第一次、第三次花費各約八
      至十萬元，第二次付帳十三萬九千元部分：被告午○○於
      調查站應訊時供述：「我未曾與許煌明宴飲過，但受巳○
      ○招待過二、三次，地點為凱儷宮，受辛○○招待三次，
      大都在精誠路之金錢豹，另較常接受蕭永發之招待地點為
      五權路之『感性夜』，最近則改至寧夏路之『君臨天下』
      ，一般我會邀同事寅○○、子○○一起赴宴」（偵字第
      18639號卷第19頁）、「接受辛○○喝酒招待確有此事」
      、「我與子○○接受辛○○招待過三次，均在精誠路『金
      錢豹』，後因子○○每次之需求過份（要喝又要玩女人）
      引起辛○○不滿，曾向蔡忠錡抱怨，引起蔡忠錡對我有誤
      會，之後我即不太願意與子○○一起外出喝酒，有關費用
      均由辛○○支付，花費多少我不清楚」等語（同上偵卷第
      79、80頁）。另被告子○○於檢察官訊問時亦供稱：「我
      與午○○接受辛○○招待到金錢豹KTV共三次」、「有接
      受性招待，我有向午○○說那一天有空，他會安排我帶小
      姐，辦完事載他回金錢豹，旅館是臨時找的，有次在太原
      北路黃昏市場附近賓館」、「（去金錢豹喝酒，午○○）
      有去，是他約我去的，不是每次均有續攤，是辛○○招待
      ，錢何人付我不知道」（偵字第18639號偵卷第87頁）。
      核被告子○○上開所供「其與午○○接受辛○○招待到金
      錢豹KTV共三次，並有接受性招待」情事，與被告午○○
      所供「接受辛○○招待在金錢豹KTV共三次，與子○○等
      一起赴宴，每次子○○均要喝酒又要玩女人」等情，二人
      所供相符，顯屬可信。而被告辛○○除於調查站偵訊時供
      述：「剛開始我應蔡忠錡之交代主動邀請子○○出外喝花
      酒，以和他攀交情，後來我每次前往中監面會蔡忠錡後，
      子○○多會以電話向我表示渠晚上要移監，意即為渠晚上
      可以不回家睡覺，我即知其意，然後午○○會再打電話給
      我，要我招待子○○喝花酒，我乃邀請子○○及午○○至
      臺中市○○路『金錢豹酒店』喝花酒，每次子○○於喝花
      酒席中均會向我表示某坐檯小姐很漂亮，要我招待該小姐
      與渠陪宿，我均會依渠要求給予性招待，前述喝花酒我均
      安排至我女友丁麗雲所服務之『金錢豹酒店』中，次數約
      有四、五次，每次花費數萬元至十幾萬元不等」、「（84
      年1月12日及84年1月17日分別簽帳十三萬九千元及六萬八
      千元），該筆84年1月12日所簽之十三萬九千元應為招待
      子○○及午○○之花費，另外84年1月17日之六萬八千元
      是否為招待子○○及午○○之花費，我已記不清楚」等語
      外（偵字第17849號卷第178頁），其於檢察官訊問時亦供
      稱：「（招待過）七、八次，祇要有會客時他向我說已向
      老婆說移監，我知道意思，午○○以000000000電話聯絡
      」、「十三萬九千元那次是招待花酒花費，六萬八千元那
      次忘了，兩次是現金自付」、「有（由子○○安排違規會
      面），代價請他喝花酒，每次子○○有去午○○就有去」
      各情（同上偵卷第189頁），並於原審再供述：招待三、
      四次，每次花費數萬元至十幾萬元（原審卷(二)第171、173
      頁）。再核上開辛○○所供「招待被告午○○、子○○金
      錢豹酒店喝花酒三次左右，每次子○○均要求與小姐陪宿
      性招待」等情，亦與上開子○○、午○○二人供稱「接受
      辛○○招待到金錢豹KTV共三次，子○○並接受性招待」
      情事相符，應屬可信。是本院從上開供述相符及有利於被
      告之認定，辛○○係於83年底某日、84年1月12日、84年6
      月初某日，在臺市○○路之金錢豹酒店招待午○○、子○
      ○等管理員喝花酒三次，及子○○並每次接受性招待之事
      實為可採，而依據其等上開供述情形，及被告午○○為蔡
      忠錡從事上開違規之舉，與其接受喝花酒之招待之時間，
      彼此緊密連結，俱見被告午○○就其違背職務行為，與蔡
      忠錡委託辛○○給付上開不正利益間，確已認知具有對價
      關係。被告午○○有因違背職務為對價而收受上開不正利
      益，要堪認定。至於證人丁麗雲於本院證稱被告午○○曾
      經付款之事，應係辛○○未到，子○○又遭毆打之該次。
      此次邀宴主人辛○○既未到場，子○○又遭毆打，被告午
      ○○與子○○當需自付帳款。被告午○○以此辯稱先前接
      受招待，並非不正利益，及被告辛○○嗣後改稱非對被告
      午○○與子○○違背職務之行為邀宴午○○與子○○二人
      ，只是順便請客，以及蔡忠錡於本院供稱未交代辛○○於
      84年間招待午○○等去喝花酒，均與事證不符，自均不足
      採信。
  (六)就被告午○○利用職務上之機會，為李建華挾帶現金、行動
    電話等違禁品部分：
    1.被告午○○於83年9、10月間，先後四次受李建華之託挾
      帶現金入監給李建華使用，其中三次每次挾帶金額約為十
      萬元，另一次為五萬元部分：李建華已於偵查中供稱：午
      ○○自83年9、10月間曾先後三次替我挾帶現金，每次約
      十萬元等語（偵字第18639號卷第31頁、第59頁）；原審
      亦為相同供述，但改稱，午○○替我挾帶現金四次，三次
      十萬元，一次五萬元，午○○利用上班時間拿到工場給我
      （原審(四)卷第66頁反面）。是被告午○○辯稱：只替李建
      華挾帶過二次現金，每次約二、三萬元等語（同上偵卷第
      17頁反面、第18頁），尚不足採信。
    2.被告午○○於84年1、2月間，在臺中監獄舍房內向李建華
      表示，沒行動電話使用，極不方便，李建華即要被告午○
      ○至其女友辛萍娣之母溫世美處，拿取一具號碼為
      000000000號之行動電話，並將之拷貝一支自己使用，另
      將一支同號之拷貝行動電話機具帶入監供他使用。被告午
      ○○為圖取該免費使用行動電話之不法利益，竟依李建華
      之指示，果向溫世美拿取一具號碼為000000000號之行動
      電話，並將之拷貝一支留供己用，而獲免費使用之不法利
      益（電話費由李建華交持溫世美支付），另一同號拷貝機
      具則挾帶入監給在C區六工場之李建華，供李建華使用部
      分，已據被告午○○於偵查中供稱：第一次是84年2月間
      ，我曾向李建華表示，我目前無行動電話極不方便，李建
      華便要我向溫世美拿乙支行動電話，隔日我就去溫世美處
      拿了000000000號行動電話，但發現此電話故障，便持往
      和通通訊公司修理，第二次我將修好的000000000號拿去
      和通通訊公司要求拷貝，此後即持用此機使用（偵字第
      18639號卷第102頁反面）。午○○並供稱：我所使用的
      000000000號行動電話電話費，由李建華交代溫世美支付
      等語（同上偵卷第103頁）。被告午○○於原審亦曾承認
      有替李建華挾帶拷貝的電話（原審卷(二)第180頁）。就此
      部分，李建華並供稱：84年1月間，我向午○○拜託挾帶
      行動電話入監，午○○即至我女友之母親溫世美處，轉知
      我要用行動電話，約一週後，午○○即自溫世美處取得
      000000000號行動電話，並持至C區六工場交給我等情（偵
      字第18639號卷第29頁反面、第58頁反面、第204頁反面）
      。溫世美亦證稱：84年2月間，正在服刑之李建華打電話
      問我，000000000號電話是否還在用，李建華並說會叫人
      來拿，在2月間某日即有一男子自稱阿華的朋友（午○○
      ），到我安和路住處拿了該支NEC行動電話，當時尚對該
      男子說拷貝好要還我，3月時，該男子拷貝好後將舊機還
      我。李建華亦曾以電話詢問電話費用，並由午○○及巳○
      ○各拿現金給我以繳費云云（偵字第17849號第264頁反面
      至第265頁反面、偵字第18639號第124頁）。此部分事實
      並有巳○○與李建華於84年5月24日之監聽通訊譯文四通
      （內容為李建華要巳○○買新的行動電話，並拿給午○○
      ）在卷可稽（李建華檢視譯文內容，偵字第18639號第190
      頁；譯文全文，見同上偵卷第198頁至第201頁），上情亦
      堪認定。
    3.至被告午○○於84年5、6月間，受李建華之託，將李建華
      原使用功能欠佳之行動電話舊機（TOSHIBA牌）挾帶出監
      ，交付予溫世美部分：溫世美已證稱：84年5月間，李建
      華告知我，他目前在監所使用的行動電話，收訊狀況不好
      ，請我代購乙支較新型行動電話，並稱會交代巳○○聯絡
      我辦理，但後來巳○○說有熟識的公司，並由陳某自行去
      辦理。84年6月間，李建華請午○○將他原先於獄中使用
      的舊機000000000號TOSHIBA牌行動電話，拿到我福安街1
      巷8號父親家中給我等語（偵字第17849號卷第264頁反面
      、第266頁、偵字第18639號卷第125頁）。李建華亦於偵
      查中供稱原使用行動電話於更換新機時，有託午○○挾帶
      出監交予溫世美無誤（偵字第18639號卷第33頁、第59頁
      ），上情應堪認定。
    4.再就被告午○○於84年6月間受李建華之託，挾帶二萬元
      出監，轉交予溫世美，以及支付其在監使用行動電話及被
      告午○○使用行動電話之電話費部分，被告午○○雖供稱
      ：李建華有要我將000000000號行動電話挾帶入監，但我
      並沒有去拿，我只是把李建華電話費交給溫世美等語（偵
      字第17034號卷第132頁反面）；其並補充：我去過溫世美
      處兩次，每次各持二萬元，係李建華所託繳交電話費云云
      （偵字第18639號卷第78頁反面、第145頁反面、第113 頁
      、第236頁）。惟李建華已供稱：000000000號之電話費由
      溫世美支付無誤（偵字第18639號卷第58頁反面），並補
      充說，84年5月我換新的行動電話時，有託給午○○二萬
      元，以補償溫世美電話費，餘均由溫世美支付（同上偵卷
      第191頁）。溫世美亦證稱：李建華曾以電話詢問電話費
      用，並由午○○及巳○○各拿現金給我以繳費等情明確（
      偵字第17849號第264頁反面至第265頁反面、偵字第18639
      號卷第124頁）。
  (七)再就李建華為使被告午○○能替其挾帶上述違禁品入監，乃
    要求被告巳○○於出獄後，連續至少三次，以宴請被告午○
    ○至臺中市之凱麗宮酒店喝花酒方式，以作為代價，被告午
    ○○均明知仍赴宴，每次花費約三萬元，共約六萬元等情，
    已分據李建華、巳○○等於調查筆錄中供述屬實。本院就此
    部分認定之理由，另詳如被告巳○○部分所述，被告午○○
    此部分對於違背職務之行為而收受不正利益之犯行，亦堪認
    定。
  (八)至辛○○因曾透過子○○後述接見室之氣窗口，送入違禁品
    酒、檳榔等物給蔡忠錡，而子○○給予幫忙（詳見後述子○
    ○犯罪事實），辛○○基於對於依據法令從事公務之人員，
    關於違背職務之行為，交付賄賂之概括犯意，並與午○○基
    於共同行求賄賂之犯意聯絡，拿二萬元請午○○代轉給子○
    ○，並請求子○○於會面時，給予方便，午○○即在子○○
    之監聽辦公室將二萬元交付予子○○，對子○○違背職務之
    行為行求賄賂部分：訊之被告午○○雖否認此事，被告子○
    ○亦否認此為賄款，惟被告午○○於調查站應訊時係供述：
    「沒有，我並未替受刑人蔡忠錡之友人辛○○轉送二萬元給
    子○○」、「我確未代轉二萬元給子○○，應是子○○記錯
    了，但子○○於去（84）年間曾告訴我，辛○○本要寄二萬
    元給蔡忠錡，但因手續上較麻煩，故透過子○○轉寄給蔡忠
    錡，而子○○也確實有將款項分次記在蔡忠錡之帳卡裡，子
    ○○也將寄該款項之受刑人保管條收據拿給我看過」等語（
    偵字第18639號卷第275頁），依其上開供述，係否認經手此
    事。惟被告子○○於調查站應訊時已供述：「（84年4月14
    、15及17日等三日有寫高明義者分別寄了八千、八千、四千
    元予蔡忠錡之帳戶內），這是蔡忠錡之在外友人辛○○請我
    同事午○○拿給我的二萬元，我不願收又不便拒絕阿滄，所
    以事後才又寄在蔡忠錡的帳卡內的」、「蔡忠錡與午○○私
    交甚篤，其欲經由午○○向我行賄，叫我面會時給其方便，
    但我仍事後拿去寄在蔡某的帳卡內」等語（偵字第17850號
    卷第250、251頁），其在偵查中，亦供認上開供述為真實，
    並另供述：「... 還有蔡忠錡那二萬元收據找到了，那二萬
    元我把它記在蔡忠錡帳卡上，那是辛○○託午○○轉交給我
    的，午○○說蔡忠錡要給我，我說不要」等語（同上偵卷第
    265頁）。足證被告午○○上開所辯不實。而被告子○○於
    83年初起，多次由被告辛○○自接見室之氣窗口，傳送行動
    電話、酒、檳榔等違禁品給蔡忠錡，而子○○給予幫忙（見
    後述子○○犯罪事實），子○○上開所供辛○○請午○○代
    轉給子○○二萬元，並請求子○○於會面時，給予方便云云
    ，自應係基於共同行求賄賂之犯意聯絡，關於子○○上開違
    背職務之行為，及再於會面時，給予方便，而行求賄賂。雖
    此部分因子○○無收受之意，被告午○○仍應負行求之責。
三、核上開證人蔡忠錡、辛○○、林瑞耀、李建華於調查、偵訊
    時所為陳述，其中證人蔡忠錡、辛○○所陳雖有部分與於審
    判中所陳先後不一，惟衡諸渠等於調查、偵訊時，並無不當
    取供情形，所陳為親身見聞，且距案發日較近，記憶自較深
    刻，可立即反應所知，較無事後串謀而故為迴護被告之機會
    ，具有可信之特別情況，復為證明被告午○○之犯罪事實所
    必要，本院因認前揭供述有證據能力，又該等陳述與卷存事
    證相符，本件事證明確，被告午○○上開犯行應堪認定。核
    其所為，就違反貪污治罪條例部分，係分別犯有依據法令從
    事公務之人員對於違背職務之行為收受賄賂及不正利益罪、
    及犯依據法令從事公務之人員對於依據法令從事公務之人員
    ，關於違背職務之行為，行求賄賂罪。查被告午○○行為時
    ，係在85年10月23日前，而貪污治罪條例已於85年10月23日
    修正公布，並於同月25日生效施行，就被告午○○上開所犯
    之修正前後貪污治罪條例相關處罰規定比較結果，均以修正
    前之處罰較輕，是核被告午○○此部分所為，係犯有修正前
    貪污治罪條例第4條第1項第5款依據法令從事公務之人員對
    於違背職務之行為，收受賄賂及不正利益罪、及犯修正前貪
    污治罪條例第10條第1項依據法令從事公務之人員對於依據
    法令從事公務之人員，關於違背職務之行為，行求賄賂罪。
    另被告午○○並無與辛○○共同經營賭場之犯意，公訴意旨
    認其就此部分另犯刑法第268條之圖利提供賭博場所罪與圖
    利聚眾賭博罪，且與被告午○○對於違背職務之行為收受賄
    賂之犯行，有方法結果之牽連關係，應依牽連犯規定，爰移
    請併辦云云，尚有未洽，此部分應退由檢察官另為適當處分
    。又被告午○○多次依據法令從事公務之人員對於違背職務
    之行為收受賄賂及不正利益之犯行，其犯罪時間緊接，所犯
    構成要件相同，顯係基於概括之犯意為之，為連續犯，應依
    修正前刑法第56條連續犯之規定論以一罪，並加重其刑（本
    刑為無期徒刑部分依法不得加重，僅就其餘本刑加重）。所
    犯違背職務收受不正利益罪部分，於偵查中自白，應依修正
    前貪污治罪條例第8條後段之規定減輕其刑；另所犯修正前
    貪污治罪條例第10條第1項依據法令從事公務之人員對於依
    據法令從事公務之人員關於違背職務之行為行求賄賂罪，因
    行求之財物在五萬元以下，且情節輕微，應依同條例第11條
    第2項之規定減輕其刑。所犯二罪之間，其犯意各別，犯罪
    構成要件不同，應予分論併罰。又就被告午○○向子○○行
    求賄賂犯行之實施，其與辛○○之間有犯意聯絡及行為分擔
    ，均為共同正犯。另就其依據法令從事公務之人員對於違背
    職務之行為收受不正利益之犯行部分，分別與子○○之間有
    犯意聯絡及行為分擔，亦為共同正犯。其貪污所得財物三十
    六萬元，應予追繳沒收，如全部或一部無法追繳時，以其財
    產抵償之。
四、公訴意旨另以：丙○○與午○○同係臺中監獄戒護科之同事
    ，而許長益則曾因違反麻醉藥品管理條例、違反槍砲彈藥刀
    械管制條例、及賭博等案件被判刑確定，在監執行而結識午
    ○○。84年9月8日，許長益之友人林錦堂因違反麻醉藥品管
    理條例案，被送監執行（指揮書執行完畢日期為86年12月29
    日），許長益欲往會面，以表達關心之意，然因林錦堂係新
    入監者，依行刑累進處遇條例第3條至第11條之規定須經調
    查分類，始得決定是否適用累進處遇級別，原則上當時尚不
    能與朋友會面，許長益遂於84年9月14日以前某日，透過午
    ○○請丙○○安排。許長益為達成接見之目的，並為求林錦
    堂日後在監能受到丙○○特別關照，要對丙○○違背職務之
    行為交付賄賂，乃要午○○於84年9月16日晚上至臺中市○
    ○路與五權西路路口之頂好檳榔攤，向許長益之母拿取十萬
    元，其中五萬元指定要送給丙○○，五萬元則送給午○○。
    午○○將上情告知丙○○，丙○○明知許長益所致送之五萬
    元，並非一般之禮俗致贈，而係欲對其違背職務之行為交付
    賄賂，竟基於對違背職務之行為收受賄賂之犯意，在午○○
    依據許長益之指示，於當天到前開檳榔攤向許長益之母（不
    知情）收受十萬元之後，由午○○將其中之五萬元於84 年9
    月18日傍晚6時許，攜至臺中市長圓百貨公司外面（本來與
    丙○○約定在臺中市○村路之丸久生鮮超市前見面，後再改
    至長圓百貨公司外面）交付給丙○○，作為安排會面及日後
    照顧之代價。丙○○收受上開五萬元之後，果依約於84 年9
    月20日，以其為「介紹人」之名義填載於臺中監獄「增加接
    見簿」之備考欄上，向戒護科長辦理「增加接見」，使臺中
    監獄戒護科長吳承鴻予以核准，許長益與林錦堂乃得以會面
    ，因認被告午○○上開所為，係犯修正前貪污治罪條例第10
    條第1項之對於依據法令從事公務之人員，關於違背職務之
    行為，交付行求賄賂罪等情。惟查本案被告丙○○上開所為
    ，尚難認定係以違背職務之行為作為對價，應係犯對於職務
    上之行為收受賄賂罪，業詳述於前。而對於依據法令從事公
    務之人員關於職務上之行為交付賄賂，關於交付賄賂之行為
    人，貪污治罪條例並無處罰規定。是公訴意旨就被告午○○
    此部分之指訴，尚屬不能證明，惟因公訴意旨認此部分與被
    告午○○前開對於依據法令從事公務之人員，關於違背職務
    之行為，交付賄賂罪部分，有連續犯之裁判上一罪之關係，
    爰不就此另為被告午○○無罪之諭知。又被告午○○於84年
    7月10日已被調往草屯分監服務，有臺中監獄86年9月15日中
    監順戒字第7869號函在卷足憑。是在臺中監獄受刑之林錦堂
    增加接見與日後照顧部分，與被告午○○應屬無涉，其在幫
    助許長益交付利益予丙○○時，另收五萬元之好處，與貪污
    罪之要件尚有不符，是公訴意旨就被告午○○此部分之指訴
    ，亦屬不能證明，惟因公訴意旨認此部分與被告午○○前開
    對於依據法令從事公務之人員，關於違背職務之行為，收受
    賄賂罪部分，有連續犯之裁判上一罪之關係，爰不就此另為
    被告午○○無罪之諭知，亦併此敘明。
五、公訴意旨又以：丙○○於84年6月間曾向午○○表示其無大
    哥大行動電話話機，很不方便，午○○即知丙○○之意，乃
    於84年6月中旬轉向辛○○索取，要辛○○代尋行動電話機
    子表示要送給丙○○。約於84年6月間之同時，蔡忠錡恰因
    移監問題需要丙○○幫忙不要被移監，乃請有犯意聯絡之午
    ○○幫忙。午○○亦予答應並向丙○○提起注意不要讓蔡忠
    錡被移監，丙○○竟明知免除受刑人被移監係違背其職務之
    行為，仍予以應允，雙方並以致送行動電話機具作為幫忙免
    除被移監之代價。嗣蔡忠錡即電告辛○○速尋大哥大行動電
    話機子準備送給丙○○，以免被移監。辛○○即基於欲請午
    ○○代為活動丙○○幫忙勿使蔡忠錡被移監之交付賄賂本意
    ，於84年6月21日之前數日，在國軍八一六醫院會面江欽良
    時（江欽良當時戒護就醫）與亦前來探視江欽良之午○○碰
    面，向午○○表示未能尋得所需之行動電話話機，要午○○
    乾脆買一支新的話機送給丙○○，並問午○○一支機子要多
    少，午○○表示一支機子要一萬六千元左右，辛○○乃當場
    支付一萬七千元予午○○，要午○○自行購買再送給丙○○
    。午○○拿取該筆款項後，即於當天（84年6月21日）至臺
    中市○○路○段1152之1號電話局大哥大呼叫器批發販賣專
    賣店向該店店員陳素珍以八千九百元購得一部（易利信237
    型）大哥大行動電話話機，並於當天交給丙○○收受，餘款
    八千一百元尚且留供己用。當晚5時55分至57分之間，午○
    ○並在電話中（午○○用000000000號電話與辛○○所使用
    之000000000號行動電話聯絡）告知辛○○「妥當了」，表
    示蔡忠錡不會被移監，因機子已交給丙○○。而丙○○亦在
    監獄內以內線電話告知蔡忠錡，略以「移監之事，他會注意
    ，阿滄（指午○○）有交代了，另阿滄有調往草屯分監，今
    後有事可找其幫忙、照顧」等情。因認被告丙○○上揭收受
    被告午○○交付之大哥大行動電話話機之行為，係犯貪污治
    罪條例第4條第1項第5款之對於違背職務之行為收受賄賂罪
    嫌；被告午○○、辛○○上揭共同向被告丙○○交付行動電
    話話機以避免被移監之行為，係犯有修正前貪污治罪條例第
    10 條第1項之對於依據法令從事公務之人員關於違背職務之
    行為交付賄賂罪嫌。又被告午○○收受被告辛○○之一萬七
    千元中之八千一百元，留供己用，亦係對於違背職務之行為
    收受賄賂，其此部分所為係犯有貪污治罪條例第4條第1項第
    5 款之對於違背職務之行為收受賄賂罪嫌云云。惟就此部分
    ，被告午○○應未犯罪，業說明於前（即丙○○不另為無罪
    諭知部分）。因公訴意旨認此部分與被告午○○前開論罪科
    刑部分，亦有裁判上一罪之關係，爰亦不就此另為被告午○
    ○無罪之諭知。
六、公訴意旨另指訴：被告午○○另替蔡忠錡挾帶一次色情書刊
    入監給蔡忠錡，而接受蔡忠錡所託辛○○交付之上揭賄賂、
    不正利益；另因午○○違背職務為蔡忠錡挾帶違禁品入監，
    蔡忠錡乃託辛○○於不詳時間，再招待午○○等管理員在臺
    中市金錢豹酒店喝花酒二次，所花費之數額不詳；再84年1
    月17日，辛○○招待午○○、子○○等人喝花酒，付帳六萬
    八千元。總計辛○○受蔡忠錡之託，連同上揭事實欄所述者
    ，以此方式宴請午○○之次數共約有四、五次，每次花費自
    數萬元至十餘萬元不等等情。惟訊據被告午○○、蔡忠錡、
    辛○○均堅詞否認午○○有為蔡忠錡挾帶色情書刊，且堅詞
    否認有上述於84年1月12日以外之招待午○○喝花酒情事。
    蔡忠錡於86年4月9日原審法院訊問時供稱：「該色情書刊是
    與我同房的受刑人的，起訴書誤寫成是我的」等語。被告午
    ○○辯稱：我於84年1月12日雖接受辛○○招待宴飲，惟84
    年1月17日卻在服勤等情。經查，蔡忠錡固於84年6月15日以
    000000000號行動電話與辛○○之000000000號電話通話時，
    提到可以透過午○○帶色情書刊入監，有通訊監察作業譯文
    表在卷可稽（偵字第17849號卷第318至319頁）；惟查無其
    他積極證據證明蔡忠錡所說之舍房內色情書刊為其所有，亦
    無證據證明該書刊即為午○○所挾帶入監，自難認午○○已
    為其挾帶色情書刊。再者，臺中監獄於86年9月26日以中監
    順戒字第008188號函覆，表示午○○於84年1月17日在該監
    服勤，當日勤務為白天擔任提帶接見工作，夜間則擔任忠區
    舍房主管，負責夜間受刑人之戒護安全工作，並未請人代理
    。是公訴意旨謂午○○於84年1月17日接受辛○○之招待喝
    花酒云云，應係誤會。又辛○○於84年11月9日調查局訊問
    時稱：「（子○○要求你招待喝花酒及女人陪宿，詳情為何
    ？）剛開始我應蔡忠錡之交待主動邀請子○○出外喝花酒，
    以和他攀交情，後來我每次前往中監面會蔡忠錡後，子○○
    多會以電話向我表示渠晚上要移監，意即為渠晚上可以不回
    家睡覺，我即知其意，然後午○○會再打電話給我，要我招
    待子○○喝花酒，我乃招待子○○及午○○至臺中市○○路
    金錢豹酒店喝花酒，每次子○○於喝花酒席中均會向我表示
    某坐檯之小姐很漂亮，要我招待該小姐與渠陪宿，我均會依
    渠要求給予性招待，前述喝花酒我均安排至我女友丁麗雲所
    服務之金錢豹酒店中，次數約有四、五次，每次花費數萬元
    至十數萬元不等」、「（〔提示扣押物編號帳冊〕該帳冊
    中3.8.列印之『金錢豹酒店精誠店簽帳背書明細表』中所
    載你於1.12.及1.17.分別簽帳十三萬九千元及六萬八千元
    ，是否即為招待子○○及午○○之花費？）（經詳視后作答
    ）該筆1.12.所簽之十三萬九千元應為招待子○○及午○○
    之用，另外1.17.之六萬八千元是否為招待子○○等之花費
    ，我已記不清楚」等語（偵字第17849號卷第178頁）。是以
    ，辛○○之供詞，只能證明午○○除於上開84年1月12日等
    三次接受辛○○之喝花酒招待，此外，並查無其他不利於午
    ○○等人之不利證據，則除上揭論罪之部分外，尚難認辛○
    ○還有招待午○○喝花酒。惟因公訴意旨認此部分與被告午
    ○○前開論罪科刑部分，亦有裁判上一罪之關係，爰不就此
    另為被告午○○無罪之諭知。
七、公訴意旨又以：被告午○○於不詳時間，曾挾帶過一次色情
    書刊給當時在考核房之李建華，李建華因而與巳○○給予午
    ○○上述不正利益（凱麗宮喝花酒等）等情。惟按刑事訴訟
    法第156條第2項規定「被告之自白，不得作為有罪判決之唯
    一證據，仍應調查其他必要之證據，以查其是否與事實相符
    。」訊據本案被告午○○、巳○○及李建華均否認此部分之
    事實，雖被告午○○於84年11月7日調查員訊問時供稱：「
    我曾帶過色情書刊乙次交給中監考核房李建華」（偵字第
    18639號卷第18頁）；惟除午○○之此部分自白外，尚乏其
    餘之佐證，是以尚難認有此部分犯罪事實。因公訴意旨認此
    部分與被告午○○前開論罪科刑部分，亦有裁判上一罪之關
    係，爰亦不就此另為被告午○○無罪之諭知。
、被告辛○○部分：
一、訊據被告辛○○雖坦承伊在子○○之接見監聽室接見蔡忠錡
    時，有自氣窗口傳遞行動電話與現金等違禁物之事實，亦承
    認曾經宴請被告午○○與子○○，另並坦承確有在84年9月8
    日晚上準備酒菜託請被告卯○○挾帶入監之事實，但否認有
    何犯罪行為，辯稱：伊係在與蔡忠錡對談之時，直接將違禁
    物交給蔡忠錡，並未透過午○○與子○○轉交，渠等亦不知
    情，另共同被告午○○違規安排面會與延長面會時間並非當
    然違背職務，午○○與子○○既無違背職務之行為，伊不可
    能因此期約並交付賄賂，雖伊曾宴請午○○與子○○喝酒，
    但此純係出於友誼，午○○與子○○並非主客，其等二人亦
    曾回請，故此與午○○與子○○之職務並無任何對價關係，
    顯非不正利益；至於午○○交付三十萬元乙事，亦屬二人借
    貸關係，雙方約定每月償還十二萬元，伊亦已經清償完畢，
    伊並未允許午○○在賭場插股分紅，再伊向楊永裕所拿五千
    元，實係借來買酒菜之金錢，伊並未持以行賄被告卯○○，
    衡諸常情，被告卯○○應不可能為五千元即違背職務，伊並
    無公訴意旨所指訴之犯行云云。
二、然查：
  (一)就被告辛○○如何透過共同被告午○○、子○○替受刑人蔡
    忠錡傳遞行動電話、呼叫器、現金、酒類、檳榔等違禁物，
    及違規安排面會與延長會面時間部分，其認定理由詳如被告
    午○○、子○○部分所示。被告辛○○雖辯稱未透過午○○
    與子○○轉交，其等亦不知情云云。惟受刑人違規持有違禁
    品如被查獲，除需受處分之外，更影響假釋成績。若非已徵
    得共同被告午○○、子○○之同意代為傳遞、轉交，或知悉
    其等不會取締，殊難想像被告辛○○會甘冒被查獲之風險，
    而多次替受刑人蔡忠錡行動挾帶上開違禁物品，被告辛○○
    此部分所辯，殊難採信。另共同被告午○○違規安排面會與
    延長面會時間，係屬違背職務，亦無可疑。被告辛○○辯稱
    午○○與子○○並無違背職務之行為，尚非可採。
  (二)又被告辛○○與蔡忠錡二人，因午○○與子○○違背職務之
    行為，而如何共同向午○○與子○○交付賄賂與不正利益部
    分，其說明亦如被告午○○、子○○部分所示。被告辛○○
    辯稱午○○交付三十萬元係借貸，另招待午○○、子○○係
    基於友誼，亦與其等違背職務並無對價關係，均非可採。另
    就被告辛○○、午○○共同向子○○行求賄賂部分，其說明
    亦詳如被告午○○部分所示。
  (三)再被告辛○○於84年9月9日凌晨，確有向楊永裕（更名為楊
    宗恩）借支五千元行賄卯○○，以作為卯○○違背職務將酒
    類挾帶入監給蔡忠錡之對價，此部分認定理由亦詳如被告卯
    ○○部分所示。被告辛○○辯稱此為借來購菜之錢，亦無可
    採。
三、被告辛○○復於調查站訊問時坦承經營賭場之事實。核證人
    蔡忠錡、午○○、林瑞耀、子○○、林瑞、楊永裕於調查
    、偵訊時所為陳述，其中證人蔡忠錡、午○○、楊永裕所陳
    雖有部分與於審判中所陳先後不一，惟衡諸渠等於調查、偵
    訊時，並無不當取供情形，所陳為親身見聞，且距案發日較
    近，記憶自較深刻，可立即反應所知，較無事後串謀而故為
    迴護被告之機會，具有可信之特別情況，復為證明被告辛○
    ○之犯罪事實所必要，本院因認前揭供述有證據能力，又該
    等陳述與卷存事證相符，本件事證明確，被告辛○○上開犯
    行應堪認定。核被告辛○○所為，係犯對於依據法令從事公
    務之人員關於違背職務之行為交付賄賂及不正利益罪。查被
    告辛○○行為時，係在85年10月23日前，而貪污治罪條例已
    於85年10月23日修正公布，並於同月25日生效施行，就被告
    辛○○上開行為，修正前貪污治罪條例第10條對於依據法令
    從事公務之人員關於違背職務之行為行求、交付賄賂或不正
    利益罪之處罰，與修正後貪污治罪條例第11條對於依據法令
    從事公務之人員關於違背職務之行為行求、交付賄賂或不正
    利益罪之處罰，其有期徒刑部分均屬相同，但修正後之罰金
    額則有提高，經比較新舊法之結果，其中81年7月17日修正
    公布貪污治罪條例第10條第1、2項之規定，其法定刑罰金部
    分，雖較85年10月23日修正公布之貪污治罪條例第11條第1
    、2項規定罰金為輕，但有關行賄自白部分，因行賄罪之行
    為人在偵查或審判中自白者，85年10月23日修正前之舊法僅
    規定減輕其刑，修正後之新法第11條第3項後段則規定減輕
    或免除其刑，故犯行賄罪如於偵查或審判中自白者，應以適
    用85年10月23日修正公布之新法較有利，依刑法第2條第1項
    規定，被告辛○○上開所為，係犯修正後貪污治罪條例第11
    條第2項對於依據法令從事公務之人員關於違背職務之行為
    行求、交付賄賂及不正利益罪。公訴意旨認其就上開部分，
    係犯修正前貪污治罪條例第10條第1項之對於依據法令從事
    公務之人員關於違背職務之行為行求、交付賄賂或不正利益
    罪，尚有未洽。又就其與「清福」等人共同經營賭場部分，
    另犯刑法第268條之圖利提供賭博場所罪與圖利聚眾賭博罪
    。此部分所犯二罪之間，係一行為觸犯二罪名之想像競合犯
    ，應依刑法第55條規定，從一重依圖利聚眾賭博罪處斷。再
    此部分圖利聚眾賭博罪犯行，與對午○○關於違背職務之行
    為交付賄賂之犯行，有方法結果之牽連關係，應依修正前刑
    法第55條後段牽連犯規定，從一重依對於依據法令從事公務
    之人員關於違背職務之行為交付賄賂罪處斷（因有上開裁判
    上一罪之關係，故雖未經起訴，仍為起訴效力所及）。其多
    次對於依據法令從事公務之人員關於違背職務之行為行求、
    交付賄賂及交付不正利益之犯行，其犯罪時間緊接，所犯構
    成要件相同，顯係基於概括之犯意為之，為連續犯，應依修
    正前刑法第56條連續犯之規定論以交付賄賂及不正利益一罪
    ，並加重其刑。又就上開對於依據法令從事公務之人員關於
    違背職務之行為交付賄賂或不正利益犯行之實施，被告辛○
    ○分別與蔡忠錡、午○○、楊永裕之間，互有犯意之聯絡及
    行為之分擔，均為共同正犯。又被告辛○○在偵查期間自白
    上開犯罪，應依修正後貪污治罪條例第11條第3項之規定減
    輕其刑。其刑罰之加重與減輕，並先加後減之。扣案如附表
    (二)證據監視器，係編號貳參之廿三至廿九所示賭具與監視器
    ，係被告辛○○所有供犯罪使用之物，應依法宣告沒收。
四、公訴意旨又以：丙○○於84年6月間曾向午○○表示其無大
    哥大行動電話話機，很不方便，午○○即知丙○○之意，乃
    於84年6月中旬轉向辛○○索取，要辛○○代尋行動電話機
    子表示要送給丙○○。約於84年6月間之同時，蔡忠錡恰因
    移監問題需要丙○○幫忙不要被移監，乃請有犯意聯絡之午
    ○○幫忙。午○○亦予答應並向丙○○提起注意不要讓蔡忠
    錡被移監，丙○○竟明知免除受刑人被移監係違背其職務之
    行為，仍予應允，雙方並以致送行動電話機具作為幫忙免除
    被移監之代價。嗣蔡忠錡即電告辛○○速尋大哥大行動電話
    機子準備送給丙○○，以免被移監。辛○○即基於欲請午○
    ○代為活動丙○○幫忙勿使蔡忠錡被移監之交付賄賂本意，
    於84年6月21日之前數日，在國軍八一六醫院會面江欽良時
    （江欽良當時戒護就醫）與亦前來探視江欽良之午○○碰面
    ，向午○○表示未能尋得所需之行動電話話機，要午○○乾
    脆買一支新的話機送給丙○○，並問午○○一支機子要多少
    ，午○○表示一支機子要一萬六千元左右，辛○○乃當場支
    付一萬七千元予午○○，要午○○自行購買再送給丙○○。
    午○○拿取該筆款項後，即於當天（84年6月21日）至臺中
    市○○路○段1152之1號電話局大哥大呼叫器批發販賣專賣
    店向該店店員陳素珍以八千九百元購得一部（易利信237型
    ）大哥大行動電話話機，並於當天交給丙○○收受，餘款八
    千一百元尚且留供己用。當晚5時55分至57分之間，午○○
    並在電話中（午○○用000000000號電話與辛○○所使用之
    000000000號行動電話聯絡）告知辛○○「妥當了」，表示
    蔡忠錡不會被移監，因機子已交給丙○○。而丙○○亦在監
    獄內以內線電話告知蔡忠錡，略以「移監之事，他會注意，
    阿滄（指午○○）有交代了，另阿滄有調往草屯分監，今後
    有事可找其幫忙、照顧」等情。因認被告丙○○上揭收受被
    告午○○交付之大哥大行動電話話機之行為係犯有貪污治罪
    條例第4條第1項第5款之對於違背職務之行為收受賄賂罪嫌
    ，被告午○○、辛○○上揭共同向被告丙○○交付行動電話
    話機以避免被移監之行為，係犯有修正前貪污治罪條例第10
    條第1項之對於依據法令從事公務之人員關於違背職務之行
    為交付賄賂罪嫌云云。惟就此部分，被告辛○○未至犯罪，
    業說明如前述（即丙○○不另為無罪諭知部分）。因公訴意
    旨認此部分與被告辛○○前開論罪科刑部分，有裁判上一罪
    之關係，爰亦不就此另為被告辛○○無罪之諭知。
五、公訴意旨再以：午○○另替蔡忠錡挾帶一次色情書刊入監給
    蔡忠錡，而接受蔡忠錡所託辛○○交付之上揭賄賂、不正利
    益；另因午○○違背職務為蔡忠錡挾帶違禁品入監，蔡忠錡
    乃託辛○○於不詳時間，再招待午○○等管理員在臺中市金
    錢豹酒店喝花酒二次，所花費之數額不詳；再84年1月17日
    ，辛○○招待午○○、子○○等人喝花酒，付帳六萬八千元
    。總計辛○○受蔡忠錡之託，連同上揭事實欄所述者，以此
    方式宴請午○○之次數共約有四、五次，每次花費自數萬元
    至十餘萬元不等等情。惟訊據被告午○○、辛○○及蔡忠錡
    均否認午○○有為蔡忠錡挾帶色情書刊，且否認有上述於84
    年1月12日以外之招待午○○喝花酒情事。此部分被訴犯行
    ，應屬不能證明（詳如上述午○○不另為無罪諭知部分），
    因公訴意旨認此部分與被告辛○○前開論罪科刑部分，亦有
    裁判上一罪之關係，爰不就此另為被告辛○○無罪之諭知。
六、公訴意旨復以：84年9月28日下午，楊永裕以電話聯繫辛○
    ○瞭解賭場資金週轉情形時，又代蔡忠錡、江欽良傳話，要
    被告辛○○準備洋酒，將之裝入烏龍茶罐偽裝成烏龍茶，再
    交由卯○○挾帶入監，並要辛○○支付卯○○五千元，以為
    代價，惟辛○○雖於當晚8時前，將酒菜備妥，交由卯○○
    挾帶入監，但因蔡忠錡告知已付五千元，辛○○即未再支付
    ，因認被告辛○○此部分亦涉有修正前貪污治罪條例第10條
    第1項對於依據法令從事公務之人員，關於違背職務之行為
    ，交付賄賂罪云云。惟按修正前貪污治罪條例第10條第1項
    之上開規定，並未處罰未遂犯。本案被告辛○○實際既未交
    付賄賂，亦無證據足以證明其曾就此事事先向卯○○行求、
    期約，且亦無確實之證據足以證明被告辛○○就蔡忠錡事先
    支付五千元一事，曾與蔡忠錡有何犯意聯絡。公訴意旨此部
    分之指訴，尚屬不能證明。惟因公訴意旨認此部分與被告辛
    ○○前開所犯，有連續犯之裁判上一罪關係，爰不就此另為
    被告辛○○無罪之諭知。
七、公訴意旨另以：楊永裕、李榮耀二人違背其職務，對於尤正
    勝、江欽良二人給予後述之方便及照顧：(1)在84年某日，違
    背職務而容許辛○○與江欽良等會面聊天至翌日凌晨2時許
    ，辛○○始離去。(2)違反職責，讓受刑人尤正勝、江欽良與
    渠等友人辛○○、林瑞、趙克強、趙克、陳文祥、許湧
    源（即許勇順，外號「永遠仔」）、林文豪（阿豪）、陳圓
    圓等在病舍內喝酒聊天、抽菸、吃檳榔等。(3)容許尤正勝之
    女友丁○○及江欽良之女友外號「小鳳」之蕭新鳳在八一六
    醫院戒護就醫期間與渠等在病房內共宿。而被告辛○○為感
    謝楊永裕、李榮耀等人違背其職務，給予受刑人尤正勝、江
    欽良等之特別照顧，乃以邀楊永裕、李榮耀等以投資上揭賭
    場分紅方式回饋，以之為代價，因認被告辛○○犯有修正前
    貪污治罪條例第10條第1項之對於依據法令從事公務之人員
    關於違背職務之行為期約賄賂罪嫌。惟訊據被告辛○○否認
    公訴意旨所指此部分事實，經查，被告辛○○於偵查中供述
    ：「由於我本身現金不足，而邀楊永裕、李榮耀二人共同出
    資經營，一開始我與楊永裕、李榮耀三人各出資二十五萬元
    」，接著又表示「後來因放出之款項太多，而再由楊、李二
    人共追補四、五十萬元」，顯見其所以邀楊永裕、李榮耀二
    人共同經營賭場係為籌措資金，此外，亦查無「辛○○為感
    謝楊永裕違背職務照顧尤正勝、江欽良，而邀楊永裕投資賭
    場」之證據，則縱公訴意旨所指上述楊永裕違背職務之行為
    為實在，然尚難證明辛○○邀楊永裕投資賭場一事與楊永裕
    之違背職務間有何對價關係，是此部分之犯行尚難證明。因
    公訴意旨認此部分與被告辛○○前開所犯，有連續犯之裁判
    上一罪關係，爰不就此另為被告辛○○無罪之諭知。
、被告巳○○部分：
一、被告巳○○辯稱：伊替李建華等人挾帶酒類、行動電話等違
    禁物，係在會客時，從會客室之窗口直接丟給李建華、王魁
    明，並未透過被告午○○轉交，且背對子○○，故子○○是
    否知情，伊亦屬不知，伊與被告午○○不熟，不知宴飲時有
    無招待被告午○○，雖有送酒給被告子○○，但只係一般交
    際，另招待被告子○○部分，亦係因伊常找朋友喝酒，才順
    便招待被告子○○，並非意在行賄，更無性招待之事，至於
    送錶之事，雖係李建華交待，但被告子○○有表明不收云云
    。
二、然查：
  (一)就被告午○○如何於前開時、地替受刑人李建華挾帶違禁物
    品部分，其說明與認定之理由，已詳如被告午○○部分所述
    。其中，被告巳○○與李建華在84年5月24日之監聽通話譯
    文，並有李建華要巳○○買新的行動電話，並拿給午○○之
    通話內容（李建華檢視譯文內容，見偵字第18639號卷第190
    頁；譯文全文，見同卷第198頁至第201頁），足證被告巳○
    ○對於被告午○○有替受刑人李建華挾帶違禁物品，應無不
    知之理。另被告巳○○本身在子○○接見監聽室傳遞違禁物
    給李建華、王魁明部分（詳見子○○部分），被告巳○○尤
    無推稱不知之理。而就李建華、王魁明為使被告午○○能替
    其挾帶上述違禁品入監，乃要求被告巳○○於出獄後，連續
    二至三次，以宴請被告午○○至臺中市之凱麗宮酒店喝花酒
    方式，以作為代價，被告午○○均明知仍赴宴，總計被告午
    ○○前後接受過被告巳○○至凱麗宮酒店喝花酒二至三次，
    每次花費約二、三萬元，共約四至九萬元等情，已分據李建
    華、巳○○等於調查筆錄中供述屬實。如被告午○○於偵查
    中供稱：我曾經受巳○○招待二、三次，地點是凱麗宮等語
    （偵字第18639號卷第19頁；相同供述，但改稱只有二次，
    見原審卷(二)第186頁反面）；李建華亦於調查站供稱：我為
    酬謝午○○違背其職務行為而替我夾帶大哥大及現金等違禁
    品，乃交待巳○○帶午○○到酒店飲酒作樂（偵字第18639
    號卷第31頁），其並於偵查中供稱：我請外面朋友巳○○請
    他喝酒為代價，喝了二、三次（同上偵卷第58頁反面）。即
    被告巳○○於偵查中亦供稱：84年4月底我出獄後，王魁明
    及李建華即交代我，要招待監所主管及管理員，以便他們能
    調好單位及在監方便行事，所以我就常邀請寅○○、子○○
    、午○○等人喝花酒，地點包括臺中市的凱麗宮、高崗屋及
    清水鎮的金船港等，自84年5月初迄今多次，詳細次數不記
    得等語（偵字第17849號卷第60、67頁），後又補充說：午
    ○○因後來調至草屯分監，前後招待三、四次，子○○前後
    十來次，每次皆二、三萬元，總金額達二、三十萬元（同偵
    卷第63頁）；且有王魁明於調查站供稱：84年5、6月間我曾
    要求巳○○速以我名義在外邀宴臺中監獄管理員子○○、寅
    ○○（偵字第18639號卷第38頁），並於偵查中再為相同供
    述（同上偵卷第63頁反面）。被告子○○亦有供稱：巳○○
    招待我及午○○、寅○○在外喝花酒三、四次，其中一次，
    84 年5月間至臺中市○○路感性夜酒店，巳○○並找坐檯小
    姐陪我出場，後巳○○繼續招待我及寅○○至高崗屋酒店，
    因太晚了，我要坐檯小姐自行搭計程車回酒店，招待酒錢、
    坐檯小姐出場費均由巳○○支付等事（偵字第17850號卷第
    207頁）。此外，被告寅○○亦坦稱：84年7月巳○○邀請我
    及午○○至臺中市○○路與精誠路交叉口凱麗宮酒店飲宴之
    情（偵字第17850號卷第69頁），足證上情非虛。另被告子
    ○○、寅○○如何以違背職務為對價，而收受上開不正利益
    十次，每次花費至少二萬元，亦詳如被告子○○、寅○○部
    分所述。參酌上情，被告巳○○有於前開時間，與受刑人李
    建華、王魁明基於共同犯罪之犯意聯絡，共同對被告子○○
    、寅○○違背職務之行為交付不正利益至少十次，花費至少
    二十萬元，其中被告午○○亦有對於違背職務之行為收受上
    開不正利益三次，應堪認定。
  (二)關於被告子○○違背職務之行為，被告巳○○與受刑人李建
    華基於共同犯罪之犯意聯絡，共同交付賄賂部分：
    1.就被告巳○○曾依李建華之囑咐，分別於84年5月間，贈
      送藍帶洋酒二瓶、茶葉禮盒及於中秋節前後贈送藍帶洋酒
      一瓶予被告子○○部分：被告子○○已於偵查中供稱：巳
      ○○受李建華託付，84年5月間及中秋節，分別送藍帶洋
      酒二瓶及茶葉禮盒，以作為平日照顧之答謝等語（偵字第
      17850號卷第207頁、第219頁反面、第220頁）。被告巳○
      ○亦供稱：李建華交代我，84年5月間，我送二瓶「藍帶
      」洋酒及茶葉禮盒至子○○位於文心路大坑附近之住所，
      並親交子○○本人無誤（偵字第17849號卷第60、67頁）
      ；嗣又供述84年農曆8月15日再送子○○一瓶洋酒（偵字
      第17849號卷第238頁反面）。而就致送上開物品之目的，
      李建華已於偵查中供稱：我為酬謝子○○平常對於巳○○
      於會面時傳遞物品而不予制止，交代巳○○於84年5、6月
      間致送藍帶洋酒二瓶、茶葉禮盒至子○○住處，又於會客
      時，子○○向我表示手錶被人打壞，我乃交代巳○○購買
      白色勞力士手錶送子○○（偵字第18639號卷第31頁反面
      、第59頁反面）。足證上開物品，並非被告巳○○與子○
      ○之交際禮儀，而係對於被告子○○違背職務之賄賂。被
      告巳○○前開辯解，尚不足採信。
    2.又李建華於84年6月間之某次會客，在被告子○○之接見
      室聊天時，因子○○主動向其表示稱原配戴之手錶遭人打
      壞，無錶可用等語，李建華即於返回房舍後，以行動電話
      聯絡被告巳○○，請被告巳○○自李建華先前託付保管之
      五十萬元款項中，購買乙只勞力士白殼手錶贈送予被告子
      ○○，以為日後方便行事，被告巳○○乃於84年6月18 日
      ，偕妻楊春美赴臺中縣沙鹿鎮○○路245號寶島鐘錶公司
      ，以六萬七千元價購一只白色勞力士手錶（型號16234 ）
      ，並於當天晚上9時30分許，赴被告子○○位於臺中市北
      屯區○○○○○街26之3號之住處，交付予被告子○○收
      受之事實，有上開手錶扣案可稽，復據被告子○○於偵查
      中供稱：巳○○送我勞力士手錶乙只，係因巳○○到中監
      面會李建華時，由我監聽辦公室之氣窗口傳替過量菜、檳
      榔及現金入監，巳○○為感謝我故致送手錶等語（偵字第
      17850號卷第122、207頁），其後並補充稱：因為李建華
      知道我所配戴的手錶遭人打壞，所以要巳○○購買手錶給
      我，後來84年6月18日巳○○跟其妻至我家，將白殼勞力
      士手錶送我（同上偵卷第207頁反面）。被告子○○並書
      立自白書一紙，承認勞力士手錶係巳○○所送，時間是84
      年6月（同上偵卷第33頁）。另被告巳○○於偵查中原雖
      供稱：84年5、6月間，李建華從監所打行動電話，叫我買
      一只「勞力士」手錶給子○○，後來我到監所會客時，子
      ○○亦稱他的手錶因喝酒遭人打壞，但因我經濟狀況不佳
      ，所以沒買手錶送子○○云云（偵字第17849號第63、69
      頁）；但被告巳○○其後已坦承：84年6月間，李建華自
      監內打電話告訴我，子○○所戴勞力士手錶因故毀損，交
      代我購買勞力士手錶，並由李建華交付我代為保管之五十
      萬現金中支付，6月間某日傍晚（註：依據通訊監聽電話
      為6月18日），我偕同太太楊春美至臺中縣沙鹿鎮寶島鐘
      錶公司以七萬元左右價格購買乙只白殼勞力士手錶，並當
      日晚9點多與太太共同將前述手錶持往子○○住處，臺中
      市○○路與昌平路附近，直接送予子○○本人等語（偵字
      第17849號卷第226頁反面至第227頁、第236頁反面）。證
      人林傳王（即寶島鐘錶公司沙鹿分公司經理）亦證稱：該
      公司原位於沙鹿鎮○○路245號，於84年11月15日遷至沙
      鹿鎮○○路177號，並確認子○○扣押之白色勞力士手錶
      ，型號16234號為該公司售出，依保單售出日期為84年6月
      18日，售價為六萬七千元（偵字第17850號第201頁反面)
      ，又巳○○確認勞力士白色手錶，型號16234，保證書記
      載購買日期為84年6月18日，購買地址：臺中縣沙鹿鎮○
      ○路245號寶島鐘錶公司(見偵字第17849號卷第227頁），
      復有84年6月14日「巳○○與子○○通訊監察譯文」（內
      容為巳○○知悉子○○被毆且手錶被打壞，巳○○表示要
      送錶給子○○，子○○檢視譯文內容，見偵字第17850 號
      卷第211頁；譯文全文，見同卷第214至215頁）、84年6月
      16日「巳○○與子○○通訊監察譯文」（內容為巳○○找
      子○○一起到寶島鐘錶公司看手錶，子○○檢視譯文內容
      ，見偵字第17850號卷第211頁；譯文全文，見同卷第216
      頁）、84年6月18日「巳○○與子○○通訊監察譯文」在
      卷可稽（內容為巳○○欲至寶島後再至子○○住所，巳
      ○○檢視譯文內容，見偵字第17849號卷第64頁，子○○
      檢視譯文內容，見偵字第17850號第211頁；譯文全文，見
      同卷第217頁）。足證被告巳○○有對被告子○○違背職
      務之行為，交付上開賄賂，此部分之犯罪事證甚明。被告
      巳○○前開辯解，尚不足採信。雖證人子○○、午○○、
      寅○○於本院審理時俱證稱未曾受巳○○之託挾帶違禁品
      或未經查驗物品、未受託照顧李建華、王魁明等語、證人
      子○○證稱未收受巳○○致贈之勞力士手錶、證人午○○
      證稱未曾與巳○○到酒店喝酒等語、證人寅○○證稱僅與
      子○○、午○○接受招待一次等語（本院更(四)審卷(三)第59
      頁反面至第62頁），惟渠等確有該等違背職務行為，且明
      知巳○○係對於渠等之該等違背職務行為交付賄賂或不正
      利益，仍收受該等賄賂或不正利益，業分別詳述於被告午
      ○○、子○○、寅○○論科部分，是渠等於本院所為迴護
      被告巳○○之詞，要難憑採。
三、核證人午○○、李建華、王魁明、子○○、寅○○、林傳王
    於調查、偵訊時所為陳述，並無不當取供情形，所陳為親身
    見聞，且距案發日較近，記憶自較深刻，可立即反應所知，
    較無事後串謀而故為迴護被告之機會，具有可信之特別情況
    ，復為證明被告巳○○之犯罪事實所必要，本院因認前揭供
    述有證據能力，又該等陳述與卷存事證相符，本件事證明確
    ，被告巳○○上開犯行應堪認定。核被告巳○○上開所為，
    係犯對於依據法令從事公務之人員關於違背職務之行為交付
    賄賂及不正利益罪。查被告巳○○行為時，係在85年10月23
    日前，而貪污治罪條例已於85年10月23日修正公布，並於同
    月25日生效施行，就被告巳○○上開行為，修正前貪污治罪
    條例第10條對於依據法令從事公務之人員關於違背職務之行
    為行求、交付賄賂或不正利益罪之處罰，與修正後貪污治罪
    條例第11條對於依據法令從事公務之人員關於違背職務之行
    為行求、交付賄賂或不正利益罪之處罰，其有期徒刑部分均
    屬相同，但修正後之罰金額則有提高，經比較新舊法之結果
    ，其中81年7月17日修正公布貪污治罪條例第10條第1、2 項
    之規定，其法定刑罰金部分，雖較85年10月23日修正公布之
    貪污治罪條例第11條第1、2項規定罰金為輕，但有關行賄自
    白部分，因行賄罪之行為人在偵查或審判中自白者，85年10
    月23日修正前之舊法僅規定減輕其刑，修正後之新法第11條
    第3項後段則規定減輕或免除其刑，故犯行賄罪如於偵查或
    審判中自白者，應以適用85年10月23日修正公布之新法較有
    利，依刑法第2條第1項規定，被告巳○○上開所為，係犯修
    正後貪污治罪條例第11條第2項對於依據法令從事公務之人
    員關於違背職務之行為交付賄賂及不正利益罪。公訴意旨認
    其就上開部分，係犯修正前貪污治罪條例第10條第1項之對
    於依據法令從事公務之人員關於違背職務之行為交付賄賂或
    不正利益罪，尚有未洽。其多次對於依據法令從事公務之人
    員關於違背職務之行為交付賄賂及不正利益之犯行，犯罪時
    間緊接，所犯構成要件相同，顯係基於概括之犯意為之，為
    連續犯，應依修正前刑法第56條連續犯之規定論以一罪，並
    加重其刑。又就上開犯行之實施，被告巳○○分別與王魁明
    、李建華二人之間，互有犯意之聯絡及行為之分擔，均為共
    同正犯。又被告巳○○曾犯傷害、妨害自由案件，經法院判
    處有期徒刑並定應執行刑為有期徒刑六月，於83年7月7日易
    科罰金執行完畢等情，有臺灣高等法院被告全國前案紀錄表
    在卷可稽，被告巳○○於受上開有期徒刑之執行完畢後，五
    年之內故意再犯有期徒刑以上之罪，為累犯，應依修正前刑
    法第47條之規定遞加重其刑。又被告巳○○在偵查期間自白
    上開犯罪，應依貪污治罪條例第11條第3項之規定減輕其刑
    ，其刑罰之加重與減輕，並先加後減之。
四、至公訴意旨就被告巳○○招待被告午○○、子○○、寅○○
    等人喝花酒超過前開認定之次數與花費金額部分，因無確切
    之證據，尚屬不能證明。惟因公訴意旨認此部分，與被告巳
    ○○前開論罪科刑部分，有連續犯之裁判上一罪關係，爰不
    就此另為被告巳○○無罪之諭知。
五、公訴意旨再以：被告午○○於不詳時間，曾挾帶過一次色情
    書刊給當時在考核房之李建華，李建華因而與被告巳○○給
    予午○○上述不正利益云云。然此部分尚屬不能證明，業如
    前述（詳午○○不另為無罪諭知部分）。因公訴意旨認此部
    分與被告巳○○前開論罪科刑部分，亦有裁判上一罪之關係
    ，爰亦不就此另為被告巳○○無罪之諭知。
六、公訴意旨又以：被告巳○○尚依王魁明之囑咐，分別於84年
    5月間，至子○○住處，贈送藍帶洋酒二瓶、茶葉禮盒，及
    於中秋節前後贈送藍帶洋酒一瓶予子○○，子○○因而為上
    揭違背職務之行為等情，因認被告巳○○、王魁明、李建華
    、子○○另犯有上揭行賄、收賄罪。訊據被告巳○○否認有
    依王魁明之囑咐而為此部分之行為。經查，被告巳○○於84
    年10月28日調查員訊問時供稱：「... 另李建華亦交代我送
    洋酒予上述管理員打通關節，我即於84年5月間（詳細日期
    已不復記得）曾送二瓶藍帶洋酒及茶葉禮盒至子○○位於文
    心路大坑附近之住所（詳細地址並不清楚）親自送給子○○
    本人，另一次係於中秋節後（日期不復記得）送藍帶洋酒一
    瓶」等語（偵字第17849號卷第60頁）。是被告巳○○致贈
    該部分洋酒、茶葉，應係受李建華一人之囑託，王魁明並未
    為此部分之囑託，則公訴意旨此部分之指述，尚難認定。惟
    因公訴人認此部分與被告巳○○前開論罪科刑部分，亦有裁
    判上一罪之關係，爰亦不就此另為被告巳○○無罪之諭知。
七、公訴意旨復以：被告巳○○與李建華、王魁明等基於共同之
    犯意聯絡，自84年5月間起，前後十餘次邀宴、招待寅○○
    ，寅○○因而違背職務對於王魁明、李建華二人所使用之行
    動電話不予取締；又李建華常以前述所使用之行動電話自獄
    內聯繫巳○○，請巳○○代為邀宴招待管理員寅○○，以答
    謝寅○○對其之照顧及請求繼續照顧，巳○○乃與李建華基
    於共同之犯意聯絡，基於概括之犯意，自84年5月間起，前
    後十餘次邀宴、招待寅○○至臺中市、縣之酒店或餐廳飲宴
    、喝花酒等，巳○○每次邀宴寅○○約花費二、三萬元，前
    後總計達二、三十萬元，而寅○○等人，明知其係不正利益
    ，且巳○○係要求其於獄內特別照顧李建華，寅○○仍基於
    概括之犯意，予以應允並接受邀宴喝花酒。而寅○○亦應其
    等之要求，於接受招待前、招待後，違背職務將王魁明、李
    建華二人安排在同一舍房，及每個月給予其二人最高之累進
    處遇分數等方式來加以照顧，因認其等尚犯有上揭收受、交
    付不正利益罪嫌云云。惟查：(一)訊之李建華、王魁明固對於
    在監獄中持有、使用行動電話之事實坦承不諱，但被告寅○
    ○、巳○○、王魁明、李建華均否認此部分犯行，而本院亦
    查無何證據證明寅○○知悉李建華、王魁明在獄中持有、使
    用行動電話之事實，自難認定公訴人所指此部分為事實。(二)
    被告寅○○於84年10月29日調查員訊問時，雖坦承接受巳○
    ○喝花酒之招待，因而應巳○○之要求幫忙將李建華、王魁
    明二人安排住同一舍房，並將其二人之每個月考核分數打最
    高分（偵字第17850號卷第68至70頁）。但李建華及王魁明
    之累進處遇分別為三級及四級，於考核房期間，因無其他不
    良行狀，故其累進處遇分數，仍維持其原工埸分數，並未予
    增加，有臺中監獄88年1月6日中監戒字第95號函及受刑人成
    績記分總表在卷可按，足見被告寅○○於84年10月29日調查
    員訊問時，所為陳述，尚非真實。(三)綜上所述：(1)自巳○○
    、王魁明、寅○○三人之供詞相符處研判，巳○○確有受王
    魁明、李建華之託而自84年5月間起，請寅○○到數家酒店
    喝花酒，而寅○○亦明白係要答謝其於獄中照顧王魁明、李
    建華二人，並要其往後持續照顧者；(2)而自王魁明、寅○○
    二人相符之供詞研判，寅○○確於接受巳○○招待前、接受
    招待後，違背職務對王魁明減少靜坐、延長放封時間，直至
    王魁明於84年6月28日調離考核房為止。公訴意旨雖認此部
    分係違背職務行為，但並無任何證據證明寅○○將王魁明、
    李建華二人安排在同一舍房，及每個月給予其二人最高之累
    進處遇分數等方式來加以照顧，此安排受刑人在同一房或給
    予累進分數係違背職務之行為，公訴意旨認此部分係違背職
    務行為，原審認此部分，係職務上之受賄行為，均有誤會。
    因公訴意旨認此部分與被告巳○○前開論罪科刑部分，亦有
    裁判上一罪之關係，爰亦不就此另為被告巳○○無罪之諭知
    。
伍、被告子○○部分：
一、訊據被告子○○固坦承於上開期間，係擔任臺中監獄接見監
    聽室主任，然否認有何犯罪情事，並辯稱：伊之職務為「監
    聽」，並無直接戒護受刑人之權責，伊在接見監聽室專注錄
    音及記載內容，背對受刑人，亦不知其等自氣窗口傳遞違禁
    物品之情事，伊亦無「特別照顧」受刑人之權限與事實，伊
    並曾未因為違背職務而收賄，另辛○○與伊不熟，伊雖曾因
    午○○之邀請前往「金錢豹KTV」作陪，但均沒坐多久即離
    開，伊並非辛○○之主要邀請對象，至於巳○○性招待之事
    ，尤屬子虛烏有，另巳○○送錶之前，有打三通電話，伊一
    一拒絕，後來巳○○前來泡茶，臨走前說要去他處賭博，不
    方便帶著，才暫時寄放，並稱改天來拿，此絕非賄賂，伊亦
    無收受之意，此外伊亦未接受謝繼英之招待，另伊與林樹旺
    平常往來應酬即互贈茶壺、手錶，並非收受賄賂云云。
二、然查：
  (一)被告子○○自82年9月18日起至84年10月31日止，擔任臺中
    監獄接見室監聽主管，負責監聽受刑人與家屬接見之談話內
    容，此有臺中監獄86年9月15五日中監順戒字第7869號函在
    卷可稽（附於原審卷(四)）。被告子○○既為接見室監聽主管
    ，平常負責監聽及紀錄工作，但其在接見室執行上開職務時
    ，在職務上有禁止受刑人進入其辦公室，並禁止受刑人之家
    屬、親友自該辦公室氣窗口私自傳遞未經查驗物品或違禁品
    入監給受刑人，上開事項亦係其職務，要無可疑。被告子○
    ○辯稱伊僅負責監聽及紀錄工作，受刑人進入其辦公室、及
    受刑人之家屬、親友自該辦公室氣窗口私自傳遞未經查驗物
    品或違禁品入監給受刑人等事與伊無關，尚非可採。又依據
    本案後述受刑人李建華等人挾帶物品之情形，尚有其他監獄
    管理人亦有失職情事，雖堪認定。但被告子○○如下所述，
    明目張膽使受刑人進入其辦公室、及受刑人之家屬、親友自
    該辦公室氣窗口私自傳遞未經查驗物品或違禁品入監給受刑
    人等事實，尚不能因此即為被告子○○並無後述違背職務行
    為之認定。至於上開同屬失職之管理員，除被告午○○亦同
    有因違背職務之行為收受賄賂及不正利益外，其他失職之管
    理員既無證據足以證明同有此事實，或有就違背職務之行為
    收受賄賂及不正利益，自非可認定係屬被告子○○之共同正
    犯。故此部分雖未能查明，仍無礙於本院對被告子○○犯行
    之認定。
  (二)關於被告子○○違背職務收受李建華、王魁明、巳○○等人
    賄賂及不正利益部分，經查：
    1.就被告午○○及巳○○替李建華、王魁明挾帶物品部分，
      除詳如被告午○○部分之理由外，李建華於調查站應訊時
      已供稱：「84年5月間，我鑒於000000000號行動電話太大
      ，不易藏匿，於是利用曾與我同舍房服刑過之巳○○，代
      我物色較輕巧便於藏匿之行動電話機，巳○○乃購得乙具
      輕巧行動電話機交給溫世美持往燒烤000000000號碼後，
      於辦理會面時交我使用」、「該新的輕巧便於藏匿之
      000000000號行動電話機... 巳○○乃利用和我面會之際
      ，將該具行動電話機自接見室主任子○○背後之氣窗口丟
      入，當時我早已在該氣窗口下等候接該行動電話機」、「
      因為很多受刑人都知道自子○○背後之氣窗口可丟包，故
      我交代巳○○平常多帶子○○在外飲酒作樂，建立好的關
      係，由於高某常接受巳○○招待，故而巳○○丟包時，子
      ○○並未予制止」（偵字第18639號卷第30頁）、「巳○
      ○前後計送現金五萬元及三萬元給我，時間大約在84年5
      至7月間交付的」等語（偵字第18639號卷第32頁）；其於
      偵訊中亦供述：「（巳○○共挾帶現金）二次，一次二萬
      ，一次十萬，從5至7月，錢是他的，資助我，利用子○○
      值班時帶入」乙情明確（見同上偵卷第60頁）。另王魁明
      於調查站應訊時亦坦稱：「（84年5月24日通話）此段對
      話確為我與友人綽號『阿堯』之對話，因我在中監需錢孔
      急，遂以000000000號之行動電話對外聯絡『堯哥』，要
      『堯哥』籌二十萬元送入監給我使用，之後我便再以同一
      行動電話聯絡另一友人巳○○，要其至『堯哥』家拿取二
      十萬元，巳○○遂照我之意，至『堯哥』家拿了二十萬元
      後，利用至中監會客時，從氣窗口投入給我」（見偵字第
      18639號卷第208頁）、「... 我均以『外交部長』稱呼巳
      ○○，在今（84）年5、6月間，我曾要求巳○○以我名義
      在外邀宴臺中監獄管理員子○○、寅○○，另我亦曾以電
      話要巳○○在外替我收帳，並利用每次至中監面會我時，
      由窗口遞進違規物品給我」、「（巳○○自窗口遞進之違
      規物品有）檳榔、現金、超重之菜餚」、「（巳○○在面
      會窗口遞進之違規物時，子○○）當然知道」、「因我有
      請巳○○在外以我名義多次請子○○去喝花酒（故子○○
      雖知遞進違規物品仍未取締）」、「據我所知，巳○○均
      在臺中市內之各娛樂場所，約略花了好幾萬元」、「我因
      見端午節來臨，在監獄內要花費，故曾請坤火至沙鹿友人
      『長腳堯』處拿了二十萬元進來供我使用，但坤火只拿到
      十五萬元，隔了數日，坤火即利用至中監面會之機會在子
      ○○身旁之氣窗將現金十五萬元投遞進來給我」等語（偵
      字第18639號卷第37、38頁）；其於偵查中亦供述：「有
      （要求巳○○邀宴子○○、寅○○，以便使我能透過巳○
      ○利用子○○值班時帶違禁品入監」、「（巳○○挾帶）
      現金、檳榔、菜等」、「現金帶二次，一次十萬，一次十
      五萬」、「（檳榔帶）四、五盒」、「沒有（送錢給管理
      員），祇有叫巳○○招待子○○、寅○○、田豐守飲宴」
      、「寅○○是主管，希望活動時間能長點，別人靜坐時我
      不必，田豐守也是一樣，希望工作量少些，子○○可以利
      用面會時違規遞進物品」、「（招待他們三位喝酒的花費
      ）不記得了，一次花費好幾萬，有時續攤花二、三十萬」
      、「（阿堂）他透過病舍雜役，在今年3月間拿十萬給我
      ，過節時，『長腳堯』叫巳○○在端午節時拿十五萬給我
      」、「祇有巳○○（挾帶現金）那次（係利用子○○值班
      ）」等情（同上偵卷第64、65頁）。被告子○○辯稱不知
      上情，顯難採信。
    2.另就被告巳○○尚依李建華之囑咐，於84年5月間，至被
      告子○○臺中市北屯區○○○○○街26之3號住處，贈送
      藍帶洋酒二瓶、一斤茶葉之禮盒，及於中秋節前後某日，
      又至子○○住處贈送藍帶洋酒一瓶予被告子○○（洋酒一
      瓶約一千多元，茶葉一斤亦是約一千多元）部分，亦據李
      建華於調查站應訊時供稱：「有的，我為酬謝子○○平常
      對於巳○○受我之託丟包行為不予制止，故我交代巳○○
      致送藍帶洋酒二瓶、茶葉禮盒於84年5、6月間送至子○○
      住處」等語（偵字第18639號卷第31頁）；其於偵訊時亦
      供稱：「有（交代巳○○送藍帶洋酒二瓶、茶葉禮盒給子
      ○○）」（同上偵卷第59頁）。再就李建華於84年6月間
      之某次會客，在子○○之接見室聊天時，因子○○主動表
      示原配戴之手錶遭人打壞，無錶可用等語，李建華心知其
      意，即於返回舍房後，以行動電話聯絡巳○○，要巳○○
      自李建華先前託付保管之五十萬元款項中，購買乙只勞力
      士白殼手錶贈送予子○○，以為日後子○○為其違背職務
      之用，巳○○乃於84年6月18日，偕妻楊春美赴臺中縣沙
      鹿鎮○○路245號寶島鐘錶公司沙鹿分公司，以六萬七千
      元價購一只白色勞力士手錶（型號16234），並於當晚9時
      30 分許，赴子○○位於臺中市北屯區○○○○○街26之3
      號之住處，交付予子○○收受部分，除有該只白色勞力士
      手錶扣案可證外，亦有李建華於調查站應訊時供稱：「
      ... 另於會客時，子○○向我表示其手錶被人打壞掉，我
      乃交代巳○○購得乙只白色『勞力士』手錶送予子○○」
      等語（偵字第18639號卷第31頁），且被告子○○於偵查
      中復坦承：「（扣押勞力士錶）出監的巳○○送（白色）
      」、「（送錶目的）巳○○交代照顧李建華，王魁明與李
      建華是同鄉」等語（偵字第18639號卷第86頁）。再參酌
      本院前開認定被告巳○○交付此部分賄賂之所述，被告子
      ○○辯稱只是寄放，要無可採。
    3.至李建華、王魁明為使被告子○○同意讓巳○○替其等挾
      帶物品入監，乃要求已出獄之巳○○招待被告子○○部分
      ：被告巳○○於偵查中供述：84年4月底我出獄後，王魁
      明及李建華即交代我，要招待監所主管及管理員，以便他
      們能調好單位及在監方便行事，所以我就常邀請寅○○、
      子○○、午○○等人喝花酒，地點包括臺中市的凱麗宮、
      高崗屋及清水鎮的金船港等，自84年5月初迄今多次等語
      （偵字第17849號卷第60、67頁）。其後被告巳○○除明
      確供稱：招待被告子○○之次數前後十來次，每次皆二、
      三萬元，總金額達二、三十萬元（同上偵卷第63頁）之外
      ，並供稱：後來被告子○○也會向我要求招待喝花酒，84
      年5月間，子○○亦確自臺中市○○路上「感性夜KTV」帶
      小姐出場（偵字第17849號卷第227頁反面），及招待之地
      點有高崗屋酒店、金船港KTV、感性夜KTV、大富豪KTV、
      凱麗宮酒店等情（偵字第17849號卷第236頁反面至第238
      頁反面）。於原審法院訊問時巳○○再供述：招待子○○
      前後共計十次左右，每次花費二、三萬元，後來李建華把
      五十萬元放在我那裡等情（原審卷(二)第153頁），並經被
      告子○○自承在卷（偵字第17850號卷第207、219頁）。
      依據被告巳○○之上開供述，其招待被告子○○至高崗屋
      酒店、金船港KTV、感性夜KTV、大富豪KTV、凱麗宮酒店
      等地喝花酒之次數至少十次，每次至少花費二萬元，應堪
      認定。
    4.綜上所述，被告子○○明知上述飲宴及禮物係由受刑人李
      建華、王魁明授意巳○○所為，且知受刑人李建華、王魁
      明係以被告子○○上開違背職務行為（即將李建華、王魁
      明二人叫進接見監聽辦公室，由巳○○自該辦公室氣窗口
      傳遞物品予在內接應之李建華或王魁明）為對價，才要巳
      ○○招待被告子○○喝花酒及贈送上述財物，此情堪以認
      定。
  (三)就被告子○○違背職務收受郭仲銘賄賂部分，經查：
    1.關於郭仲銘於臺中監獄服刑期間，某日經由另一受刑人許
      煌明居間介紹認識被告子○○，當天並即於子○○之接見
      監聽辦公室，由其妻黃淑汝自氣窗口傳送違禁品檳榔入監
      ，子○○亦違背職務未予制止，郭仲銘當時並交付二包檳
      榔予子○○，以為賄賂，子○○亦予收受部分，已據郭仲
      銘於調查站應訊時供述：「有的，在84年1月我甫入中監
      時，即由許煌明帶領我至子○○主管之接見室內與子○○
      認識，當天我有由太太黃淑汝處違規拿了數包檳榔進來，
      隨手丟了二包給子○○，此後我即常利用此窗口要黃淑汝
      投遞違規物品進來」（偵字第17848號卷第238頁）；復於
      原審供述：「（當天）有（贈送二包檳榔給子○○），放
      置泡茶之茶几上」（原審卷(二)第204頁）。被告子○○於
      調查站應訊時亦供稱：「我曾於監聽辦公室請郭仲銘吃檳
      榔，故郭仲銘曾二次要其妻黃淑汝挾帶違禁品進入臺中監
      獄時，贈我二包檳榔，以為答謝」等語（偵字第17850號
      卷第208頁）。
    2.就郭仲銘為使往後得以順利挾帶物品入監，乃先於84年3
      、4月間，在臺中監獄內交付賄賂二萬元予子○○，以為
      代價，子○○亦予收受部分，業據郭仲銘於調查站應訊時
      供述：「我曾於（84年）3、4月間，拿了現金二萬元給子
      ○○，謝謝他的幫忙」（偵字第17848號卷第238頁）、「
      是的，我在進入臺中監獄後，經由受刑人許煌明介紹認識
      子○○，我基於日後接見室之會客時間、次數方便及從氣
      窗口投遞物品、金錢，遂拿了二萬元現金，在面會時拿給
      他（子○○），他如數收下」、「他沒有（將這筆錢轉存
      我的帳卡內」等語（同上偵卷第452頁）；並於檢察官訊
      問時供述：「是的，在3、4月間在他（指子○○）辦公室
      給他，為了往後會面挾帶違禁品，先給他二萬，此後他幫
      我安排第一窗口靠近氣窗，挾帶檳榔、鮑魚罐頭」、「（
      錢給子○○）祇有一次二萬元，是我入監約在84年2月間
      ，為了方便由氣窗口投遞東西」、「（他）沒有（將此二
      萬元記在我的帳卡）」等語（同上偵卷第242、459頁）。
      被告子○○於調查站應訊時雖供述：「我收了郭仲銘之二
      萬元，但我將該筆二萬元存入郭仲銘在臺中監獄的帳戶內
      」（偵字第17850號卷第208頁），惟經檢視尤正勝、王詠
      慶、郭仲銘、蔡忠錡在臺中監獄保管金分戶卡，均無代存
      記錄（同上偵卷第210頁），其雖於檢察官訊問時供述：
      「調查站所提示84年6月資料，我是在83年間替郭仲銘寄
      錢」（同上偵卷第221頁）；惟84年3、4月間交付之現金
      ，豈有可能先在83年間寄入保管金分戶卡？足證被告子○
      ○所辯係卸責之詞，不足採信。被告子○○嗣在原審改稱
      ：「（84年3、4月間，郭仲銘交給我）一萬元，我有寄在
      其保管金帳卡，分二次，一次八千元，一次二千元，共一
      萬元」、「他說給我照顧，或是他要我寄藏，事情過那麼
      久，記不清了，隔天我就寄在其帳卡內，錢最多只能八千
      ，分二次寄」云云（原審卷(二)第117頁），亦屬附會郭仲
      銘辯解之詞，不足採信。
    3.另黃淑汝即依循此一管道，自84年3至5月間，於每次往會
      郭仲銘時，黃淑汝每次均購買一千元之檳榔及其他物品，
      自子○○之接見監聽辦公室氣窗傳送口予郭仲銘；黃淑汝
      又於不詳時日，自該氣窗口傳送未經查驗之鮑魚罐頭等物
      入監予郭仲銘，子○○亦予放行；郭仲銘在獄內賭博輸錢
      ，於84年5月間，由黃淑汝備款現金一百萬元，利用上述
      氣窗口傳遞入監予郭仲銘，以為償還賭債及購買日用品之
      用，子○○亦予放行部分：郭仲銘於調查站應訊時供述：
      「... 此後，我即常利用此窗口要黃淑汝投遞違規物品進
      來，另在5月間曾因在獄中賭博輸了數百萬元，而要黃淑
      汝親自拿了一百萬元現金給我，另曾投遞了鮑魚罐頭給我
      」等語（偵字第17848號卷第238頁），其於檢察官訊問時
      亦供述：「（黃淑汝挾帶一百萬元外，還挾帶物品）詳細
      次數忘了，挾帶檳榔、鮑魚罐頭」等語（同上偵卷第243
      頁）；其於原審訊問時亦供述：「我有從氣窗口收到檳榔
      ，但時間記不清楚」、「（子○○）知道（傳送檳榔之事
      ）」、「（我太太）有（送鮑魚罐頭）」、「（84年5月
      間）有（請我太太拿現金一百萬元，利用面會時利用氣窗
      口拿給我」等語（原審卷(二)第204頁）。另黃淑汝於調查
      站應訊時亦供述：「... 另於84年5月初（詳細日期記不
      清楚）我依我先生電話指示攜一百萬元現金趁會面時，由
      接見室氣窗中將該款塞入接見室主任房間內，當時我先生
      即在其中接應」、「在84年3至5月間，我趁每次會面時，
      均購置一千元檳榔前往，趁於接見時，由該氣窗口塞入予
      我先生郭仲銘，當時受刑人均如是作，也未見臺中監獄管
      理人員制止，而接見室主任子○○更從未制止」等語（偵
      字第17849號卷第134、135頁）；且於偵查中供述：「84
      年5月間，說還賭債，他說輸『老進』近二百萬元，應該
      是一百九十七萬，一百萬付現，九十七萬開二張票，84年
      5 月間拿一百萬現金在接見室氣窗口拿給我先生」、「（
      檳榔）每次給我先生」等語（同上偵卷第161頁）；並於
      原審法院再供述：「（從氣窗口傳送檳榔）大約三次，因
      他不吃檳榔，他在家不吃，因為監獄有人請他吃，他要回
      請」、「（送檳榔）子○○不知道」、「（84年3、4月間
      ，有（挾帶）現金四、五次，總共有最少二十萬，最多一
      百萬」、「他在裡面賭輸一百九十七萬元，給他還賭債，
      也是同樣方法挾帶進去」等供述（原審卷(二)第150頁）。
      足證被告子○○辯稱無此情形，不足採信。證人黃淑汝於
      本院到庭結證改稱被告子○○不知其違規挾帶現金、物品
      予郭仲銘云云，核屬事後迴護被告之詞，不足採信。
    4.綜上所述，郭仲銘有為讓黃淑汝自氣窗口傳遞檳榔、現金
      等違禁品及未經查驗之鮑魚罐頭等物品入監交予伊，而拿
      檳榔、現金二萬元等行賄被告子○○，被告子○○明知上
      述財物之交付係以其違背職務行為為對價，仍予以收受，
      至堪認定。
  (四)關於被告子○○違背職務收受王詠慶、楊梅燕賄賂部分，經
    查：
    1.就王詠慶需要現金等物時，即先以行動電話聯繫楊梅燕，
      請其備款，將錢分成8：2比例，各以紙袋包裝，於接見會
      面時，子○○容許王詠慶進入其主管之接見監聽辦公室內
      ，再由楊梅燕將現金、行動電話、檳榔等物品，自子○○
      之接見監聽辦公室上方氣窗口傳遞交予在內等候之王詠慶
      ，而王詠慶即依例將楊梅燕所交付事先已準備好之二袋現
      金中之一袋（即現金二成部分），在子○○之注視下，放
      入子○○辦公桌抽屜內，作為酬謝代價，另裝有八成款項
      之紙袋，則夾放入會客菜內，攜帶入監部分，已據王詠慶
      於調查站應訊時供述：「有關現金運入臺中監獄，管理人
      員均按運入現金數額抽取兩成做為報酬，此乃臺中監獄長
      久以來之陋規」、「我於需要現金時，即會以大哥大通知
      我太太楊梅燕，楊梅燕即會於會客時，將現金以2：8比分
      裝成兩袋，在與我會客時，即將現金由接見監聽室主管辦
      公室之氣窗，當著監聽主管子○○之面，從監聽室氣窗交
      給我（每次均為子○○值班時，楊梅燕將現金交給我），
      我再將其中一包兩成的現金，當著監聽主管子○○的面，
      放入子○○辦公桌抽屜交給子○○，然後我在子○○的辦
      公室，將楊梅燕交給我的現金藏入楊梅燕事先寄的菜中，
      再帶入監獄中，我每次均循此一模式將現金帶入監獄中，
      且每次均將兩成的現金，當子○○的面放入他的辦公桌抽
      屜中」、「（我每次拿兩成給子○○）絕對沒有（退給我
      及轉存入我的帳卡中」、「因次數太多，我無法統計次數
      及總金額」、「（楊梅燕被扣押帳冊所記）是的，該等現
      金我均要楊梅燕以2：8比分裝成兩袋，再依前述子○○模
      式，將現金運入臺中監獄」（偵字第17848號卷第171 至
      173頁）、「我與我太太楊梅燕均稱呼子○○為『矮仔』
      」、「因為他姓高，故意叫他『矮仔』」等語（同上偵卷
      第174、261頁）；並於檢察官訊問時再供述：「我是利用
      會面時，由監聽室氣窗帶入，開始時帶過量的菜，後來與
      子○○熟了以後，我自己接東西，開始時是必須經由他轉
      交」、「大部分是我太太楊梅燕（將東西托交給我），東
      西大部分是現金，有幾次是檳榔，一次是大哥大」、「（
      我太太在轉送這些東西時），他（子○○）沒看到但知道
      ，例如檳榔如送一千元，我留約五百元在辦公室小冰箱，
      現金以信封裝著分二份，如十萬元分二萬給他放在辦公桌
      抽屜，五萬元以下拿一萬給他，所以他才讓我去接那些東
      西」、「大約過半年與子○○熟了以後，約82年中旬才挾
      帶現金，開始時是挾帶過重菜，與他熟了後，才帶現金、
      檳榔」等語（偵字第17848號卷第188、189頁）。而楊梅
      燕亦於調查站應訊時供述：「我運送違禁品進入監獄次數
      甚多，已不記得有多少次，所運送的違禁品有大哥大、電
      池、檳榔、現金及超量的菜」、「原本我運送違禁品均是
      利用會面時間，在子○○安排下，在會客室的管制室內，
      當子○○面前交給王詠慶，後來即變成交子○○再轉交給
      王詠慶，最後子○○怕風險高，即於約一年前指引我在會
      客室的一個轉角處，上有一個通風口即小氣窗，可從那個
      通風口將違禁品送入獄內，而之前子○○即會通知王詠慶
      在通風口的那一端接收我送入的物品，此方式已使用甚久
      」、「... 我與王詠慶對談時，則稱他為『矮仔』，取其
      高姓的相反『矮仔』」、「據我所知是抽二成作為活動費
      ... 因此我每次送現金進入監獄內時，均把十萬元分成兩
      包，一包八萬元，一包二萬元，全部給王詠慶後，再由王
      詠慶分交管理人員」等語（偵字第17849號卷第89、90頁
      ）；且於檢察官訊問時供述：「王詠慶在會客前，都會叫
      我要會客時交五萬、十萬、或二萬元不等，從監控室之窗
      戶交給王詠慶，而我與王詠慶打電話聊天時，王詠慶有說
      每次拿到錢，會給『矮仔』二萬元」、「（如果不是子○
      ○當班），只好帶回來」、「（送檳榔給王詠慶）有記載
      ，因我平時買什麼都有記帳之習慣」、「（在市調站所述
      ）實在，除了王詠慶之呼叫器不是我送進去外，其餘均實
      在」、「（送現金）我有記帳的習慣，有的話，記在帳上
      」等情明確（偵字第17849號卷第98至100頁、第186頁）
      。楊梅燕並於偵查中解讀帳冊內容（同上偵卷92、99頁）
      ，於本院亦結稱在調查站及偵查中之供述係出於自由意志
      ，據實陳述。被告子○○於檢察官訊問時亦曾供稱：「（
      王詠慶太太或尤正勝女友丁○○去接見時，我）大部份是
      （故意安排接近氣窗口位置）」、「（安排他們接近氣窗
      口位置）是（方便他們挾帶酒菜、檳榔）」、「... 王詠
      慶有丟過一萬元給我，丟過幾次忘了，但丟一萬元那次我
      沒把錢記在他卡上」、「江欽良、王詠慶、蔡忠錡、尤正
      勝、郭仲銘等人，有利用我當班時挾帶檳榔，現金偶而，
      大哥大、酒我沒看過」（偵字第18639號卷第86、87頁）
      、「他把錢放在抽屜內，詳細次數忘了」、「（收到的錢
      花費在）喝酒及性交易」等情（偵字第17850號卷第220頁
      ）；並於調查站訊問時供述：「我於前筆錄中，稱我僅收
      取王詠慶一次一萬元現金是不實在，事實上王詠慶之妻楊
      梅燕自84年初，3、4月間曾自接見室之窗口在我默許下投
      進現金物品五、六次，每次王詠慶均會拿一、二萬元不等
      金額給我，我在第一次時曾向王詠慶表示請他自己帶著用
      ，但在他堅持下，我則收下，總計我接受王詠慶致送之現
      金五、六次，金額約在八、九萬元」等語（偵字第17850
      號卷第229頁），且於檢察官複訊時供稱：「（印象中拿
      過）五、六次，約八、九萬」、「他（王詠慶）從接見室
      氣窗口從他太太手中接過錢後拿錢給我，他說如別的主管
      在，也是抽二成，我不要，但他算好錢後硬塞給我」等情
      （同上偵卷235頁）。
    2.另就楊梅燕替王詠慶挾帶現金、行動電話、檳榔等違禁品
      等情，亦據楊梅燕供述甚詳，且有楊梅燕郵局存簿提款記
      錄在卷足佐（偵字第17848號卷第204頁），復經王詠慶檢
      視扣押帳冊後，指證挾帶現金、檳榔及行賄子○○之次數
      與金額（偵字第17849號卷第494、509頁）；且於檢察官
      訊問時再為相同供述（同上偵卷第514至516頁），並另明
      確供稱：「（82年12月19日十萬元、84年3月8日二十萬元
      、84年8月3日十萬元、84年8月19日十萬元、84年8月30日
      十萬元、84年9月23日十萬元、84年10月19日十萬元）是
      我太太交給我挾帶入監，利用子○○當班時，我也是以10
      比2或10比1不等分給他，時間接近拿一萬元給他，時間長
      時拿二萬元給他，均放在高主管的抽屜」（偵字第17849
      號卷第189頁）、「... 自84年農曆過年前挾帶現金，第
      一次十萬元，每隔十天至一個月不等，她（楊梅燕）透過
      子○○在監聽室旁邊的窗口遞進來，每十萬元我通常拿二
      萬元的現金放在他辦公室的抽屜內，總共利用之約八次至
      十次左右」等語（同上偵卷第259頁）。另王詠慶因受綽
      號阿來之受刑人之託要挾帶現金，乃電告楊梅燕於84年9
      月18日，循上述管道挾帶十萬元入監，王詠慶亦予子○○
      二萬元之代價部分，亦據王詠慶於調查站應訊時供述：同
      房受刑人梁福來（鳳梨）曾要其弟梁水順寄十萬元給楊梅
      燕，於會客時，循子○○之管道交給王詠慶，二萬元給子
      ○○，八萬元由其花用無誤（偵字第17848號卷第173頁）
      。再就楊梅燕挾帶檳榔、呼叫器（000000000呼叫68）部
      分，除據楊梅燕供述甚明，王詠慶亦於調查站訊問時供述
      ：「（我在臺中監獄內所食用之檳榔）有一部分是要我太
      太楊梅燕從子○○管道運入」（偵字第17848號卷第250頁
      ）、「我經由前述之氣窗，除運入現金外，亦運入大哥大
      （號碼000000000）及檳榔、過量的菜進入臺中監獄使用
      」、「我和子○○均知前述之行為係違規」、「因子○○
      協助我運送現金、大哥大、檳榔等物品進入監獄可以獲得
      報酬，故子○○願意協助我」等語（偵字第17848號卷第
      177頁）；並於檢察官訊問時供述：「（在監獄中使用之
      大哥大）有一支000000000，此支使用到今年（84年）7月
      ，這支用一年多，到84年7、8月間，另一支000000000，
      此支大哥大用到84年10月29日上午8點多」（偵字第17848
      號卷第190頁）、「（000000000號行動電話）是利用氣窗
      口放在信封內，子○○以為是錢，所以讓我挾帶進來，我
      有照行情給付現金」各情（同上偵卷第261頁）。復有行
      賄子○○簡表、通訊監察作業譯文表在卷可稽（偵字第
      17848號卷第491至494頁、第514至515頁、第496至510 頁
      ），從而，上揭楊梅燕由子○○協助，自子○○之接見監
      聽辦公室之氣窗口傳遞右述現金、大哥大電話機、呼叫器
      等違禁品，而由王詠慶多次對子○○行賄，子○○並均收
      受賄賂之事實，均堪認定。被告子○○所辯無非為卸責之
      詞，不足採信，其此部分犯行，均堪認定。
  (五)就被告子○○違背職務收受午○○、蔡忠錡、辛○○等人賄
    賂部分，經查：
    1.就辛○○於83年9月間，自上述氣窗口，傳送一具號碼不
      詳之行動電話，給在子○○接見監聽辦公室內等待之蔡忠
      錡，供其使用部分：被告辛○○於調查站應訊時供稱：「
      我由前述（接見室）氣窗口傳進予蔡忠錡物品約有七、八
      次，除了其中一次為傳進行動電話進去外，其餘均為傳進
      檳榔、超過二公斤的菜及挾帶現金，子○○均有看到但均
      裝作沒有看到，均未予制止」等語（偵字第17849號卷第
      177頁）；蔡忠錡於調查站應訊時亦供稱：「在83年9月間
      ，我在中監服刑時，見受刑人『阿南』服刑期滿出獄，乃
      交代阿南返回清水要友人阿亮將其本人使用之大哥大交給
      辛○○，再由夏利用中監面會的機會在子○○負責之接見
      監控室氣窗傳遞進來給我使用，該行動電話號碼我已忘了
      」等語（偵字第17848號卷第180頁）。
    2.就辛○○因受蔡忠錡指示弄一支行動電話入監，乃於84年
      3月22日至和通通信公司購得000000000號之行動電話，再
      自上述氣窗口，傳送給在子○○接見監聽辦公室內等待之
      蔡忠錡，供其使用部分：蔡忠錡於調查站應訊時供稱：「
      ... 使用了二個月之久，我又另向辛○○要求速購另支新
      的行動電話進來，以便行動電話好還『阿亮』，辛○○即
      以同居女友丁麗雲名義新申請000000000之行動電話，待
      通機後某日，辛○○與陳建忠利用至中監面會我的機會，
      在接見室氣窗口遞進來給我」等語（偵字第17848號卷第
      180頁）；辛○○於調查站應訊時，亦供稱：「... 直至
      84年3月間，小蔡要求我買一支大哥大送進去給他使用，
      我乃以丁麗雲的名義申辦一支號碼為000000000之大哥大
      ，在我去面會小蔡時，挾帶進臺中監獄供渠使用」、「
      ... 我在其（子○○）默許下，偷跑到特別面會室中氣窗
      口，將挾帶大哥大之菜遞進去給小蔡，子○○亦沒有檢查
      而挾帶入內」等語（偵字第17849號卷第43頁）；復於檢
      察官訊問時再供述此情（同上偵卷第51頁），並稱：「子
      ○○負責面會之戒護，面會場所的上方有窗口，平常是鎖
      著，子○○看到有熟人來面會，就會將窗戶打開，方便傳
      送東西給受刑人」（同上偵卷第52頁）。
    3.就辛○○自83年初至84年4、5月間止，每赴臺中監獄接見
      會面蔡忠錡時，均會挾帶酒、檳榔等物於食品中，傳送予
      在子○○接見監聽辦公室內等待之蔡忠錡部分：辛○○於
      偵查中已供述：「我還傳送洋酒、檳榔很多次，行動電話
      一次，現金二次，約五萬多元」等語（偵字第17849號卷
      第52頁）；被告子○○除承認有替辛○○代送一次檳榔二
      包之外（偵字第17850號卷第39頁），並於調查站應訊時
      供稱：「... 蔡忠錡，則因同事午○○及辛○○之請託，
      我讓蔡忠錡在外朋友辛○○等人於前來會面時，將過量的
      菜、檳榔、現金等違禁品透過前述之氣窗口交給蔡忠錡運
      入臺中監獄」、「午○○曾透過我在臺中監獄接見監聽室
      之氣窗口為受刑人蔡忠錡、尤正勝、李建華」王詠慶、童
      文龍等人運送過量的菜、檳榔、現金等違禁品進入臺中監
      獄」等語（偵字第17849號卷第117、118頁）。
    4.就蔡忠錡因在監獄內與受刑人郭仲銘、許長益、許煌明、
      劉志成、王詠慶等人以象棋賭博，賭輸不少錢，乃自84年
      6 月間起，以上述行動電話電告辛○○由上述氣窗口，多
      次挾帶現金（每次十萬元至三十萬元不等）入監給蔡忠錡
      ，前後請辛○○挾帶約一百餘萬元之現金入監還債部分，
      已據蔡忠錡於調查站應訊時供稱：「我在84年6、7月間，
      在監獄工廠內曾數次與郭仲銘、許長益... 以象棋子賭博
      ，輸贏約在數十萬元至百萬間，我以欠債為由，向辛○○
      等人調借現金，辛○○曾數次以現金十萬、二十萬、三十
      萬挾帶於菜盒內經會客窗口轉運給我，就我記憶所及，前
      後共約有一百餘萬元」（偵字第17848號卷第181頁）、「
      ... 我在參與賭博時有輸有贏，現金皆由辛○○託午○○
      夾帶入監給我」（同上偵卷第465五頁）等情明確。
    5.就蔡忠錡於84年4、5月間，又打電話請辛○○、林瑞耀自
      上述氣窗口，傳送一只呼叫器給他，嗣辛○○即請林瑞耀
      申購一只呼叫器（號碼為000000000呼叫113），於84年6
      月12日，利用接見面會蔡忠錡，係由午○○帶領蔡忠錡進
      入接見監聽辦公室內之機會，依往例自該室氣窗口，將呼
      叫器傳交午○○，午○○再轉交予蔡忠錡收受部分：蔡忠
      錡於調查站應訊時供稱：「... 另我在84年4、5月間，因
      聯絡的需要，曾向朋友林瑞耀提出需用呼叫器，林某即將
      隨身使用的呼叫器，號碼為000000000呼叫113，利用面會
      之機會，在接見室主任子○○身旁氣窗口遞交給我」（偵
      字第17848號卷第180頁）、「是林瑞耀將該呼叫器辦好以
      後拿給辛○○，辛○○再將呼叫器夾藏於菜裡面，利用中
      監面會我時，由午○○自面會室之窗口接遞進來交給我的
      」等情（同上偵卷第465頁）；復於檢察官偵訊時供稱：
      「（呼叫器）是辛○○送入菜內，叫午○○轉交給我」等
      語（同上偵卷第518頁）。此部分並有蔡忠錡與林瑞耀、
      辛○○、午○○之監聽通話錄音譯文足佐（同上偵卷第
      469至490頁），辛○○嗣後改稱未經過午○○轉交，不足
      採信。
    6.關於另有一次辛○○因急需現金四十萬元，乃向蔡忠錡調
      用，蔡忠錡則利用會面辛○○時，由上述子○○之接見監
      聽辦公室上方之氣窗口，從獄中交給在外之辛○○四十萬
      元現金部分：辛○○於調查站應訊時已供稱：「... 另有
      一次，我因支票到期急需四十萬現金，乃請蔡忠錡於與我
      面會時，自中監氣窗口將該四十萬元傳出來給我」等語（
      偵字第17849號卷第179頁）。
    7.另於84年間某日，因辛○○在往探蔡忠錡時，發現已有人
      先行接見過蔡忠錡，依規定不得再面會蔡忠錡，辛○○乃
      轉而向子○○求助，子○○竟違規安排當時已用完該星期
      接見次數之蔡忠錡與辛○○接見部分：辛○○亦於調查站
      應訊時供稱：「84年間，有一次我前往中監面會蔡忠錡，
      但到了中監接見室發現已經有人先來面會過了，依規定不
      得再面會，子○○乃為我辦理違規面會，但事後子○○也
      有以前述方式要求我招待喝花酒」等語（偵字第17849號
      卷第178頁）。
    8.再辛○○雖於調查站應訊時供稱：「子○○默許我於氣窗
      口傳進違禁品雖然沒有要求我給渠現金代價，但每次均會
      要求我招待喝花酒及招待女人陪宿」、「剛開始我應蔡忠
      錡之交待，主動邀請子○○出外喝花酒以和他攀交情，後
      來我每次前往中監面會蔡忠錡後，子○○多會以電話向我
      表示渠晚上要移監，意即為渠晚上可以不回家睡覺，我即
      知其意，然後午○○會再打電話給我，要我招待子○○喝
      花酒，我乃邀請子○○及午○○至臺中市○○路『金錢豹
      酒店』喝花酒，每次子○○於喝花酒席中均會向我表示某
      坐檯小姐很漂亮，要我招待該小姐與渠陪宿，我均會依渠
      要求給予性招待，前述喝花酒我均安排至我女友丁麗雲所
      服務之『金錢豹酒店』中，次數約有四、五次，每次花費
      數萬元至十幾萬元不等」、「（84年1月12日及84年1月17
      日分別簽帳十三萬九千元及六萬八千元），該筆84年1月
      12日所簽之十三萬九千元應為招待子○○及午○○之花費
      ，另外84年1月17日之六萬八千元是否為招待子○○及午
      ○○之花費，我已記不清楚」等語（偵字第17849號卷第
      178頁）；另於檢察官訊問時供稱：「（招待過）七、八
      次，祇要有會客時他向我說已向老婆說移監，我知道意思
      ，午○○以000000000電話聯絡」、「十三萬九千元那次
      是招待花酒花費，六萬八千元那次忘了，兩次是現金自付
      」、「有（由子○○安排違規會面），代價請他喝花酒，
      每次子○○有去午○○就有去」等情（同上偵卷第189頁
      ）。但在原審法院已改稱：招待三、四次，每次花費數萬
      元至十幾萬元（原審卷(二)第171、173頁）。參酌被告午○
      ○於調查站應訊時所供：「我未曾與許煌明宴飲過，但受
      巳○○招待過二、三次，地點為凱儷宮，受辛○○招待三
      次，大都在精誠路之金錢豹，另較常接受蕭永發之招待地
      點為五權路之『感性夜』，最近則改至寧夏路之『君臨天
      下』，一般我會邀同事寅○○、子○○一起赴宴」（偵字
      第18639號卷第19頁）、「接受辛○○喝酒招待確有此事
      」、「我與子○○接受辛○○招待過三次，均在精誠路『
      金錢豹』，後因子○○每次之需求過份（要喝又要玩女人
      ）引起辛○○不滿，曾向蔡忠錡抱怨，引起蔡忠錡對我有
      誤會，之後我即不太願意與子○○一起外出喝酒，有關費
      用均由辛○○支付，花費多少我不清楚」等語（同上偵卷
      第79、80頁），及子○○於偵查中所供：「（我與午○○
      接受辛○○招待到金錢豹KTV共三次」、「有接受性招待
      ，我有向午○○說那一天有空，他會安排我帶小姐，辦完
      事載他回金錢豹，旅館是臨時找的，有次在太原北路黃昏
      市場附近賓館」、「（去金錢豹喝酒，午○○）有去，是
      他約我去的，不是每次均有續攤，是辛○○招待，錢何人
      付我不知道」等語（偵字第18639號卷第87頁）。本院認
      辛○○因受蔡忠錡交代，要其替蔡忠錡招待被告子○○、
      午○○等管理員喝花酒，辛○○乃於83年底某日、84年1
      月12日、84年6月初某日，在臺中市○○路之金錢豹酒店
      招待午○○、子○○等管理員喝花酒，共三次，亦詳如上
      述午○○犯罪之理由，第一次、第三次花費各約八至十萬
      元，第二次付帳十三萬九千元。又依據辛○○、子○○、
      午○○之供述，辛○○行賄之對象係被告子○○、午○○
      ，其等對於共同貪污犯罪所得，均應負共同責任。
  (六)就被告子○○違背職務收受尤正勝、許勇順等人賄賂部分：
    1.就被告子○○自83年11月間起，迄本案查獲時止，讓丁○
      ○自接見監聽辦公室之氣窗口傳遞行動電話、現金、檳榔
      等違禁品、未經查驗之藥品及過量之菜餚入監給尤正勝，
      其中有一次，丁○○挾帶有麻油雞及一千元之檳榔，因麻
      油雞之香氣四溢，且檳榔實在太多，子○○看不過去，乃
      要求尤正勝少拿一點，但尤正勝仍堅持要全部的檳榔，因
      而與子○○爭吵及拉扯，最後子○○還是讓尤正勝把麻油
      雞及全部檳榔帶入舍房部分，已據丁○○於調查站應訊時
      供述甚詳（偵字第17849號卷第140至142頁）。
    2.另被告子○○對於前開違背職務之行為，而收受賄賂部分
      ，已據丁○○於調查站時供述甚詳（偵字第17849號卷第
      142 頁）；並於偵查中供述：「（利用子○○接見室氣窗
      口挾帶過）酒菜、錢、檳榔、大哥大」、「（現金）尤正
      勝有說過抽兩成，我裝在信封給尤正勝，尤正勝再拿給子
      ○○」、「尤正勝說二成」等語（同上偵卷第165頁），
      此部分事實，並有尤正勝與丁○○84年7月10日通訊監聽
      譯文在卷足佐（偵字第17850號卷第233頁）。而被告子○
      ○自書之自白書，亦坦承收受茶葉、現金一萬元（轉入尤
      正勝帳戶收據留存，見偵字第17850號卷第33頁）；其並
      於調查站應訊時，承認此事（並稱將此一萬元收下當作醫
      藥費，見同上偵卷第231頁）。嗣經檢察官訊問，被告子
      ○○亦承認此事（偵卷第236頁）。
    3.另就83或84年間，尤正勝之友人許勇順（綽號「永遠仔」
      ，原名許湧源）為感謝子○○對尤正勝之照顧，在臺中監
      獄交付一只價值一萬餘元之仿勞力士手錶予被告子○○部
      分，除有上開仿冒黃白殼勞力士手錶一只扣案外，並有被
      告子○○於檢察官訊問時供述：「（許勇順送我仿勞力士
      手錶）第一感謝我以前照顧他，第二照顧在監尤正勝及方
      便傳進檳榔」等語可佐（偵字第17850號卷第220頁），足
      證上開財物之交付，亦係以被告子○○違背職務之行為為
      對價。
  (七)就被告子○○違背職務收受林樹旺賄賂部分：林樹旺於調查
    站應訊時已供稱：「... （子○○）並讓我妻梁芳玲至臺中
    監獄接見室會客時，自窗口遞入檳榔及過量菜二、三次」、
    「我於83年6月間報假釋時，曾叫我妻梁芳玲買一只白勞力
    士以供我出獄後配戴，之後假釋雖通過，但被送到花蓮監獄
    接受感訓，83年9月初感訓期滿後我回到臺中又另購買一只
    紅勞力士配戴，故利用我和太太梁芳玲到臺中監獄會見我姊
    夫吳有庫時，將前述白勞力士手錶送給接見室主任子○○，
    子○○初說不必，但我說我已另買紅勞力士手錶戴了，子○
    ○才不再說些什麼，收下該只白勞力士手錶」、「因子○○
    允許我太太梁芳玲透過接見室之氣窗口遞交檳榔及過量飯菜
    給我，故我為答謝子○○之照顧，所以我才在出獄後送該只
    白勞力士手錶給子○○」等語（偵字第17850號卷第260頁）
    ；並於偵查中供述：「那是我出獄後在83年9月到10月間，
    我去中監看我姊夫吳有庫，因我有兩只錶故送他一只，感謝
    子○○在我入監時照顧我、教誨我，另子○○對我太太拿超
    重菜，他幫我拿下轉交給我」、「（照顧我姊夫之事）不必
    說，因他心裡有數」等語（同上偵卷第263頁）。被告子○
    ○於調查站應訊時亦供述：「... 記憶所及，有受刑人謝豐
    吉之父親謝繼英、受刑人林樹旺的朋友李照雄、蔡炳章等人
    曾自我主管之錄音監聽室氣窗口遞交現金入獄予受刑人」、
    「林樹旺為感謝其在獄中時受我照顧及勉勵良多所致，另一
    方面亦希望我繼續照顧姐夫吳有庫，所以才送我勞力士手錶
    的」等語（偵字第17850號卷第253頁）。足證林樹旺除感謝
    被告子○○往日違背職務讓梁芳玲投遞違禁品入監給他之外
    ，亦為往後能照顧其姊夫吳有庫，違背職務給予同樣之方便
    ，才將上述白色勞力士手錶一只在接見室的氣窗口送予被告
    子○○，而被告子○○明知該手錶係其前開違背職務之行為
    之代價，竟仍予以收受，其有此部分犯行應無疑義。
  (八)就被告子○○違背職務收受謝繼英（已死亡）賄賂部分：
    1.被告子○○於調查站應訊時供稱：「... 就我記憶所及，
      有受刑人謝豐吉之父親謝繼英... 等人曾自我主管之錄音
      監聽室氣窗口遞交現金入獄予受刑人」、「謝豐吉於83年
      間入獄後，其父謝繼英經常以記者身分前往辦理接見或偕
      立法委員、民意代表等前往戒護科辦理特別面會，在此情
      形下，我始認識謝繼英的，此後謝某即以家在北屯區三光
      巷為由，與我家距離近而經常至我家走動，另以記者身分
      弄到臺中市豪華、親親等戲院招待券轉贈給我，還有年節
      時亦會相互送禮」、「謝繼英利用中監面會謝豐吉的機會
      ，自我主管之接見監聽室旁氣窗口先後曾傳遞現金、氣管
      藥、感冒藥、電影票、菜餚與謝豐吉，其中現金約有二、
      三次，每次二、三萬元」、「（謝繼英扣押記事簿）83年
      7 月13日應是呂崇民利用面會時交喉嚨藥予謝豐吉無誤，
      83 年7月21日還我錢，應是有一次我帶朋友去謝繼英女婿
      張達錩所開之老佛爺KTV消費，我自付九千元，事後謝繼
      英知道了，即在83年7月21日利用至中監面會謝豐吉時將
      九千元還給我，算是他招待的，84年1月7日... 應是呂崇
      民利用面會時，趁我不注意遞交了十萬元給謝豐吉，當時
      我正在忙別的事，可能未看見，84年4月22日... 此事乃
      謝繼英在面會室之氣窗口交給『吉』一百張票，謝豐吉轉
      交給我四、五十張，要我轉交給其他管理員，我均照辦了
      」、「謝繼英曾為了謝豐吉在獄中之事，數度請我吃飯、
      喝酒，其中我曾受邀的有老佛爺KTV開幕日及另一次是甫
      出獄之受刑人謝志成在老佛爺KTV宴請我及寅○○等人，
      還有一次是謝繼英請我至老佛爺KTV飲酒，還有一次是謝
      繼英請我至昌平路江屋日本料理店請我吃定食... 另外謝
      繼英曾送有電影招待券數十張，餐券三張，年節時曾送我
      蜂蜜、洋酒、月餅等物品」等語（偵字第17850號卷第255
      、256頁）。於偵查中供述：「（謝繼英曾寄）感冒藥、
      電影票、現金（給謝豐吉），從氣窗口遞進，謝豐吉要我
      向他父親拿錢後，我把現金寄在帳卡上，有四萬元分七次
      拿」、「（謝繼英送我）電影票招待或飲酒，有次去日本
      料理店吃定食」等語（同上偵卷第265頁）；嗣於原審亦
      仍供稱：謝繼英兒子入獄後，其叫伊幫忙寄錢，伊有幫忙
      。吃飯的事，則是互相請，並得到電影票四、五張，中秋
      節謝繼英有送蜂蜜、月餅來等語。
    2.謝繼英於85年1月5日調查員訊問時及檢察官訊問時分別供
      證稱：「臺中監獄之管理員與我較熟稔的有調查科長蔡永
      生、戒護科督察丙○○，新生考核房主管寅○○，接見室
      主任子○○等人，其中蔡友生、寅○○與我相交較久了，
      平日亦會碰在一起吃飯喝酒，而丙○○、子○○則是謝豐
      吉入獄後為方便照顧謝豐吉及辦理接見而與他們交往的，
      其中子○○負責接見室業務，我因常往面會故與高某接觸
      較多，平日亦曾為討好高某而刻意請他吃飯、喝酒，亦曾
      拜託他轉送其他管理員年節禮物，而丙○○則是有幾次的
      餐，多為我感謝其照顧謝豐吉所請客的」、「我曾自子
      ○○主管之接見室窗口遞交違規物品進入監獄給謝豐吉，
      約在83年初時謝豐吉曾向我表示要用現金，我乃利用面會
      的機會拿了現金二萬元由氣窗口交給子○○再由高某轉交
      給謝豐吉，另有數次是我將平日他在獄外服用的氣管特效
      藥自子○○的窗口請高某拿進去轉交給謝豐吉服用，我曾
      為此於83年7月18日在老佛爺KTV，83年11月4日、同年12
      月10日二次在江屋日本料理等處宴請子○○，另在年節時
      前往子○○宅送禮（含洋酒電影票及小禮物等）」、「扣
      案之記事本編號六－十二記載有1.13.1000之餐券給高３
      張、豪華票張，6.6時30分在西北與寅○○等餐會
      ，7.12.6時30分與李文邦在西北餐，寅○○等均到場
      ，7.15.老佛爺重新開幕招待... 寅○○、高某等，7.
      18.晚招待子○○去老佛爺並盡禮數茶壺，8.請子○○
      於江屋... 然後到高宅拜訪，9.19.明為中秋節... 蔡永
      生... 子○○、丙○○、陳萬居、寅○○...，11.4.6時
      與美靜約在江屋，去蔡永生、李子彥、丙○○、陳萬居處
      ...，11.6時30分與丙○○約於江戶三女一妻全家福齊
      到，花三千三並禮三千約六千，12.10.晚6時在昌平路江
      屋宴請寅○○、洪龍、子○○、郭節夫... 至2時盡歡而
      散，12.15.志成招待梁、洪龍、高等六、七人先到老佛爺
      KTV，然後至八仙閣等等資料都是宴請監獄管理員之紀錄
      」、「我為了拉攏子○○曾數次在老佛爺KTV、江屋等處
      宴請他吃飯、喝酒、另亦送他電影招待券、餐券等物品，
      年節時亦會贈送時節禮品（如：月餅、水果、蜂蜜等）等
      ，另我曾在子○○主管之接見室交給他九千元，此筆款係
      他先前帶朋友至我女婿張達錩投資之老佛爺KTV消費了九
      千元，算是我請客的」、「謝豐吉是我兒子，他因案入監
      服刑，我為了鼓勵他及照顧他的身體而拜託監獄的秘書李
      子彥請他幫忙能代辦增加或特別接見」等語（偵字第1244
      號卷第15頁反面至第17頁、第56頁、第97頁反面至第98頁
      、第126頁反面）。嗣謝繼英於本院前審調查時仍供稱：
      我有交付戲票十二張，不知數目之餐券予子○○，並曾招
      待子○○至老佛爺唱歌，花費五、六千元，及至日本料理
      店用餐、致贈蜂蜜等情（本院上訴卷(四)87年12月2日訊問
      筆錄）。至證人李開山於本院前審調查時雖證稱伊與子○
      ○至老佛爺唱歌，係子○○付款云云（本院上訴卷(四)87年
      12 月2日訊問筆錄）；再證人郭節夫及洪龍於本院前審調
      查時，亦證稱未與子○○同受謝繼英之宴請至江屋日本料
      理店云云；惟詰諸證人謝繼英證稱當日伊宴請子○○至老
      佛爺唱歌，李開山並未在埸，並確與郭節夫及洪龍用餐等
      情（參前開筆錄），是證人李開山、郭節夫及洪龍之證言
      ，無從採為有利被告之証據。
    3.又謝豐吉於調查時證述：「我於82年12月7日因違反槍砲
      彈藥刀械管制條例案，羈押於臺灣臺中看守所，83年3月
      18 日在臺中監獄執行感訓處分，84年4月7日執行刑案部
      分，85年2月12日假釋出獄。在臺中監獄期間，我父謝繼
      英確曾多次特別接見及增加接見，並在舍房中收到臺中監
      獄管理員子○○本人交付之藥品及透過雜役交付之藥品。
      我也聽我父謝繼英提及曾致送電影票給子○○及其同仁」
      等語（偵字第1244號卷第248至250頁）。
    4.參之謝繼英上揭致贈被告子○○財物或不正利益之期間，
      為謝豐吉在監執行期間，謝繼英且藉子○○違背職務之行
      為，得以傳送違禁物品入監供謝豐吉使用，謝繼英意在方
      便自己得以違規傳送物品供謝豐吉使用，故而交付財物或
      邀宴被告子○○，至為明顯，且該財物或利益之交付，次
      數頻繁，價值不菲，顯然已逾一般人社交禮儀之程度，而
      應認係違背職務行為交付之賄賂及不正利益。況謝繼英確
      因連續對於子○○違背職務行為行賄，經原審另案判處有
      期徒刑一年二月，其不服上訴，仍經本院判決駁回確定，
      有本院83年度上訴字第1288號刑事判決一份在卷可稽。足
      證被告子○○上開所辯顯係飾卸之詞，不足採信。其此部
      分之犯行亦堪認定。
三、核證人李建華、午○○、王魁明、巳○○、郭仲銘、黃淑汝
    、王詠慶、楊梅燕、辛○○、蔡忠錡、吳蕙瓶、林樹旺、謝
    繼英、謝豐吉於調查、偵訊時所為陳述，其中證人辛○○所
    陳雖有部分與於審判中所陳先後不一，惟衡諸林樹旺、謝繼
    英均已死亡，而前揭證人等於調查、偵訊時，並無不當取供
    情形，所陳為親身見聞，且距案發日較近，記憶自較深刻，
    可立即反應所知，較無事後串謀而故為迴護被告之機會，具
    有可信之特別情況，復為證明被告子○○之犯罪事實所必要
    ，本院因認前揭供述有證據能力，又該等陳述與卷存事證相
    符，本件事證明確，被告子○○上開犯行應堪認定。本案被
    告子○○前開犯罪罪證已甚明確，其於本院前審審理時，請
    求傳訊受刑人王萬基、王朝枝、管理員張肇松、簡榮瑞、戒
    護科長蔡永生證明其平時勤於助人及忠於職守，因與本件待
    證事實無關，爰不予傳訊。又謝繼英（已死亡）確有交付戲
    票予被告子○○，已據證人謝繼英於本院前審及謝豐吉於調
    查時供證如前述，被告子○○於本院前審請求傳訊謝豐吉證
    明其未收到戲票，均無傳喚之必要。再林樹旺（已死亡）前
    已供述其送錶之原因甚詳，另被告子○○接受巳○○性招待
    、及接受謝繼英招待之事實，亦據其等供證明確。被告子○
    ○於本院前審再請求傳訊林樹旺、林麗芳、洪龍等人，均核
    無必要或可能，再其於本院請求履勘現場，亦無必要，均併
    此敘明。
四、查被告子○○行為時，係在85年10月23日前，而貪污治罪條
    例已於85年10月23日修正公布，並於同月25日生效施行，就
    被告子○○對於違背職務之行為收受賄賂及不正利益之所為
    ，修正前後貪污治罪條例第4條第1項第5款之依據法令從事
    公務之人員，對於違背職務之行為收受賄賂或不正利益罪之
    處罰，新舊法之有期徒刑部分之刑度仍相同，惟罰金額有提
    高。而為比較時，應就罪刑有關之共犯、未遂犯以及累犯加
    重、自首減輕暨其他法定加減，與加減例等一切情形，綜其
    全部之結果而為比較，再適用有利於行為人之法律，並應就
    比較其全部之結果，而為整個之適用，不能割裂而分別適用
    有利益之條文（最高法院24年上字第4634號、27年上字第
    2615號判例意旨參照）。本案受賄之被告子○○並無自首，
    雖於偵查中自白，但無自動繳交全部所得財物之情事，經綜
    合比較其全部之結果，應以修正前之行為時法對於被告子○
    ○有利。故核其所為，係犯修正前貪污治罪條例第4條第1項
    第5款之依據法令從事公務之人員，對於違背職務之行為收
    受賄賂及不正利益罪。被告子○○迭次對於違背職務之行為
    收受賄賂及不正利益之犯行，其犯罪時間緊接，所犯罪名相
    同，顯均係出於概括之犯意為之，為連續犯，應依修正前刑
    法第56條之規定，以一罪論，並加重其刑（其法定刑為無期
    徒刑部分，依法不得加重）。至移送併辦部分，與起訴部分
    有連續犯之裁判上一罪關係，本院自應併為審理。又其在偵
    查中自白，所犯上開之罪應依修正前貪污治罪條例第8條後
    段之規定減輕其刑。以上刑罰之加重與減輕，並先加後減之
    。就其與被告午○○共同對於違背職務之行為收受不正利益
    部分，渠二人間有犯意聯絡及行為分擔，均為共同正犯。其
    貪污所得財物扣案如附件二編號拾伍之六白色勞力士手錶一
    只、如附件二所載扣押物編號拾伍之七仿冒黃白殼勞力士手
    錶一只、如附件二編號拾肆之一勞力士手錶一只，均應予沒
    收。未扣案之藍帶洋酒三瓶、茶葉一斤、檳榔二包、茶葉一
    斤、每張價值一千元之餐券二張、豪華戲院入門票十二張、
    每張價值一千元之餐券三張、豪華戲院入門票五十張，應予
    追繳沒收，如全部或一部無法追繳時，應追徵其價額；收受
    現金二萬元、十八萬元、七萬元、一萬元、九千元，應予追
    繳沒收，如全部或一部無法追繳時，以其財產抵償之。
五、公訴意旨雖另以：被告巳○○尚依王魁明之囑咐，分別於84
    年5月間，至被告子○○住處，贈送藍帶洋酒二瓶、茶葉禮
    盒，及於中秋節前後贈送藍帶洋酒一瓶予子○○，被告子○
    ○因而為上揭違背職務之行為等情，因認被告巳○○、子○
    ○另犯有上揭行賄、收賄罪。訊據被告巳○○堅詞否認有依
    王魁明之囑咐而為此部分之行為。經查，被告巳○○於84年
    10月28日調查員訊問時係供稱：「... 另李建華亦交代我送
    洋酒予上述管理員打通關節，我即於84年5月間（詳細日期
    已不復記得）曾送二瓶藍帶洋酒及茶葉禮盒至子○○位於文
    心路大坑附近之住所（詳細地址並不清楚）親自送給子○○
    本人，另一次係於中秋節後（日期不復記得）送藍帶洋酒一
    瓶」等語（偵字第17849號卷第60頁）。是被告巳○○致贈
    該部分洋酒、茶葉，應係受李建華一人之囑託，王魁明並未
    為此部分之囑託，則公訴意旨此部分之指述，尚無任何積極
    證據足證。因公訴意旨認此部分與被告子○○前開論罪科刑
    部分，有裁判上一罪之關係，爰不就此另為被告子○○無罪
    之諭知。
六、公訴意旨再以：被告子○○因為上述違背職務讓丁○○自氣
    窗口傳遞違禁品、現金入監予尤正勝，而於83年之中秋節、
    農曆過年及84年中秋節各拿一萬元給子○○；又於84年農曆
    過年時，尤正勝與丁○○接見後，尤正勝（起訴書誤載為丁
    ○○）將三萬元放在子○○之辦公室抽屜內等情，因認被告
    子○○尚犯有貪污治罪條例第4條第1項第5款之對於違背職
    務之行為收受賄賂罪嫌。訊據被告子○○否認此部分之事實
    ，經查被告子○○雖於84年12月22日調查員訊問時供稱：「
    除了前述一萬元外，尤正勝尚利用出來面會接見之時，分別
    在83年農曆年、中秋節及84年農曆年時各致贈我一萬元，我
    均有收下，並未存入尤正勝之保管卡中」（偵字第17850 號
    卷第231頁）；惟此部分並查無其他佐證。被告子○○事後
    既否認此情，尚難以其上開自白，作為唯一論罪之證據。因
    公訴意旨認此部分與被告子○○前開論罪科刑部分，亦有裁
    判上一罪之關係，爰亦不就此另為被告子○○無罪之諭知。
陸、被告丑○○部分：
一、訊據被告丑○○雖坦承於前開期間，伊確係擔任臺中監獄戒
    護科之主任管理員，亦坦承有替受刑人蔡忠錡挾帶榴槤、藥
    品入監供其使用，及於前開時、地收受受刑人蔡忠錡所交付
    之都彭牌打火機、現金一萬二千元之事實，然否認此有何犯
    罪情事，辯稱：伊係因見正值端午節，且看都彭牌打火機價
    值不高，基於民俗禮儀才收受上開打火機，而蔡忠錡交付現
    金一萬二千元時，亦值年節，因伊曾在蔡忠錡受傷時前往探
    視，蔡忠錡為此在年節送禮，伊亦係基於民俗禮儀才予收受
    云云。
二、然查：
  (一)被告丑○○係臺中監獄之主任管理員，為隔日制人員，自82
    年12月1日起至84年10月30日止，派任D區中央監視台主任，
    負責夜間人犯戒護安全及戒護勤務督導，並負責該區在監收
    容人活動進出之檢查，核對與管制，工場、舍房之鑰匙保管
    及安全設施之檢查，並督導管理人員之勤務，突發事故之處
    理，與執行上級長官之交辦事項，有臺中監獄86年9月15日
    中監順戒字第7869號函（原審卷(四)）及88年12月14日中監順
    字第11250號函在卷可稽（本院上訴卷(六)第229頁）。又受刑
    人攜帶或由監外送入之財物，經檢查後，由監獄代為保管；
    送與受刑人之飲食及必需物品，應予檢查；准許送與受刑人
    之飲食、物品或依本法沒入或廢棄之財物，應設簿登記；監
    所管理人員不得為收容人傳遞訊息、金錢或其他違禁物品，
    分別為監獄行刑法第69條第1項、監獄行刑法施行細則第83
    、85條及監所管理人員服勤應行注意事項第13條所明定，是
    欲送入監獄之物品均須先經檢查，不得私自挾帶，違禁品應
    予查禁，且不得為收容人傳遞訊息。是其為依據法令從事公
    務之人員，且明知不得私自為受刑人挾帶物品、應查禁違禁
    物、並不得為收容人傳遞訊息，要無可疑。故雖88年12月14
    日前開復函認被告丑○○非直接工埸、舍房主管，及蔡忠錡
    供稱其工場直接主管非被告丑○○，惟其既職司戒護勤務督
    導，並負責收容人活動進出之檢查，核對與管制，自有前揭
    職責，先予敘明。
  (二)被告丑○○雖以前開情詞辯稱伊向蔡忠錡所收受上開財物，
    並無不法云云；惟蔡忠錡於84年11月1日調查員訊問時已供
    稱：「... 我曾拜託丑○○替我至張清池處拿腎臟病中藥及
    代傳話陳耀卿等人來面會，張某均照辦了，為此我覺得欠其
    人情，在記憶中我曾拜託在外友人蔡和修之妻圓仔代購『都
    彭』打火機乙具，趁面會時交給我，我再轉贈予丑○○，另
    過些日我始知張某未抽煙，乃提議另購鋼筆乙對補贈，但延
    宕多日未及準備，某日在獄中卅四工我即包了現金一萬二千
    元充當鋼筆之價給張某，其亦收下了」等語；另被告丑○○
    於84年10月29日調查員訊問時亦供稱：「...84 年6、8月受
    臺中監獄受刑人蔡忠錡請託私帶榴槤及檳榔給蔡某... 」、
    「在84年6月中旬某日蔡忠錡自卅工打電話要我過去找他，
    當場蔡忠錡即送予我乙只『都彭』打火機，以感謝我平日對
    他的照顧，隔數日蔡忠錡又從卅工打電話要我過去找他，我
    到卅工後，蔡某即當場給我一萬二千元，再次對我表示感謝
    照顧之意」等情無誤。依據上揭蔡忠錡、丑○○於調查員訊
    問時所供述之內容，及上開打火機價值一萬元，所送現金亦
    有一萬二千元，均與一般社交禮儀餽贈並不相當，且蔡忠錡
    又為在監受刑人，其交付上開財物，更係在被告丑○○前後
    數度為其挾帶違禁品、未經查驗物品入監及代為傳訊之間等
    情觀之，被告丑○○確有為蔡忠錡為上揭違背職務挾帶違禁
    品及未經查驗物品之行為，而蔡忠錡贈送上述禮物，即係基
    於丑○○為其挾帶違禁品及未經查驗物品，暨嗣後亦再要求
    丑○○為其夾帶物品所致，而丑○○亦深知此一對價關係而
    收受，其情應堪認定。被告丑○○辯稱上情，及蔡忠錡嗣後
    附會之詞，均不足採信。此外，復有搜索查獲之「都彭」打
    火機一只可資佐證，而蔡忠錡於84年6月間，請友人蔡和修
    之妻於接見時挾帶之都彭牌打火機，乙只約值一萬元，及被
    告丑○○有為其挾帶藥品及傳話等情，亦據蔡忠錡於本院前
    審88年12月16日調查及本院更二審時供明，被告丑○○此部
    分之犯行堪以認定。
三、核上開證人蔡忠錡於調查、偵訊時所為陳述，衡諸其於調查
    、偵訊時，並無不當取供情形，所陳為親身見聞，且距案發
    日較近，記憶自較深刻，可立即反應所知，較無事後串謀而
    故為迴護被告之機會，具有可信之特別情況，復為證明被告
    丑○○之犯罪事實所必要，本院因認前揭供述有證據能力，
    又該等陳述與卷存事證相符，本件事證明確，被告丑○○上
    開犯行應堪認定。上開事證明確，查被告丑○○行為時，係
    在85年10月23日前，而貪污治罪條例已於85年10月23日修正
    公布，並於同月25日生效施行，就被告丑○○對於違背職務
    之行為收受賄賂之所為，修正前後貪污治罪條例第4條第1項
    第5款之依據法令從事公務之人員，對於違背職務之行為收
    受賄賂罪之處罰，新舊法之有期徒刑部分之刑度仍相同，惟
    罰金額有提高。而為比較時，應就罪刑有關之共犯、未遂犯
    以及累犯加重、自首減輕暨其他法定加減，與加減例等一切
    情形，綜其全部之結果而為比較，再適用有利於行為人之法
    律，並應就比較其全部之結果，而為整個之適用，不能割裂
    而分別適用有利益之條文（最高法院24年上字第4634號、27
    年上字第2615判例意旨參照）。本案受賄之被告丑○○並無
    自首，雖於偵查中自白，但無自動繳交全部所得財物之情事
    ，經綜合比較其全部之結果，應以修正前之行為時法對於被
    告丑○○較為有利。是核其所為，係犯修正前貪污治罪條例
    第4條第1項第5款之依據法令從事公務之人員，關於違背職
    務之行為收受賄賂罪。被告丑○○迭次所犯，犯罪時間緊接
    ，所犯罪名相同，顯係出於概括之犯意為之，為連續犯，爰
    依修正前刑法第56條之規定以一罪論，並加重其刑（但其法
    定刑為無期徒刑部分，依法不得加重，故僅就其餘本刑加重
    ）。又其在偵查中自白，應依修正前貪污治罪條例第8條後
    段之規定減輕其刑。另被告丑○○收受上開價值一萬元之打
    火機及收受現金一萬二千元，合計所得財物共二萬二千元，
    情節輕微，所得財物在五萬元以下，依修正前貪污治罪條例
    第11條第1項之規定，減輕其刑。以上刑罰之加重、與減輕
    ，並先加後減之。又扣案被告丑○○所收受之都彭牌打火機
    一個，應予沒收，另其收受之現金共計一萬二千元，應予追
    繳沒收，如全部或一部無法追繳時，以其財產抵償之。
四、公訴意旨另以：被告丑○○因上開違背職務之行為，尚於84
    年間，以其老家生產之茶葉滯銷，而要蔡忠錡代為在獄中找
    受刑人認購（另尤正勝亦認購二十斤茶葉，尤正勝拿四萬元
    給丑○○，起訴書誤載為五萬元），蔡忠錡因受丑○○之上
    述照顧，竟答應為丑○○代攬售茶葉，並向丑○○認購六萬
    元即三十斤茶葉，使丑○○取得順利售出茶葉、增加銷售量
    之不正利益（至於貨款六萬元，蔡忠錡請友人陳耀欽逕送交
    丑○○）；再於84年7至9月間某日，亦以其老家生產之茶葉
    滯銷，要朱國裕（朱國裕曾因殺人未遂案件、違反槍砲彈藥
    刀械管制條例案件、殺人案件、傷害案件，經法院判處有期
    徒刑三年六月、有期徒刑一年二月、無期徒刑、有期徒刑六
    月，有期徒刑部分均未執行完畢，即執行無期徒刑）代為在
    獄中找受刑人認購，朱國裕因見被告丑○○為其主管且曾關
    心照顧他，竟答應為丑○○以每斤二千元，代攬售茶葉二十
    斤，使丑○○取得順利售出茶葉、增加銷售量之不正利益，
    被告丑○○亦基於同上之概括犯意，予以收受（至於其貨款
    四萬元，朱國裕則請陳文祥逕送丑○○），因認被告丑○○
    上開所為，亦犯修正前貪污治罪條例第4條第1項第5款之依
    據法令從事公務之人員，對於違背職務之行為，收受不正利
    益罪云云。被告丑○○雖坦承確有上開銷售茶葉之行為，惟
    否認此有何犯罪情事，並辯稱：伊原籍南投鹿谷，祖先留下
    茶園面積七分多地，伊在公暇之餘亦有幫助母親自製茶葉，
    並自行推銷，蔡忠錡、朱國裕均係知悉伊家中有產製茶葉，
    而主動向伊購買，伊亦以市價販售，並無強行推銷，此並非
    賄賂等語。經查，關於上開茶葉買賣之事，蔡忠錡、朱國裕
    均稱主動認購，朱國裕並於本院訊問時證稱：價錢沒有偏高
    ，茶很好喝（本院更(一)審卷(二)第219頁）。此部分因被告所
    販賣之茶葉未經扣案，價錢與品質是否相當，亦無可考量，
    則被告丑○○販賣上開茶葉，有無取得不相當之利益，已無
    從認定。復經本院向臺中監獄函查結果，臺中監獄亦於92年
    3 月20日以中監澄戒字第0920002140號函向本院覆稱：茶葉
    僅屬管制品，而非違禁品，家屬可由會客窗口或以郵包寄入
    ，經檢查後轉發，管理員如私帶茶葉，涉圖利販賣行為時，
    則以違反行政規定辦理，此有上開覆函在卷可稽（本院更(一)
    審卷(四)第80頁）。參酌上情，被告丑○○縱屬不當，亦屬違
    反行政規定之問題，在別無其他確切之證據足以佐證之情形
    下，尚難認定被告丑○○上開所為，亦犯修正前貪污治罪條
    例第4條第1項第5款之依據法令從事公務之人員，對於違背
    職務之行為，收受不正利益罪。因公訴意旨認上開部分，與
    被告丑○○前開論罪科刑部分，有連續犯之裁判上一罪關係
    ，爰不就此另為被告丑○○無罪之諭知。
五、公訴意旨再以：84年7月間，陳文祥再依指示將十一萬元交
    予被告丑○○，丑○○違背職務再將上述十一萬元款項挾帶
    入監，交付予朱國裕，供其花用，朱國裕因此透過有犯意聯
    絡之陳文祥交付上揭賄賂款五萬元，並向丑○○認購上述茶
    葉，因認被告犯有同上違背職務收受賄賂罪嫌。惟訊據被告
    丑○○與朱國裕、陳文祥均堅詞否認有此挾帶十一萬元部分
    之犯行。被告丑○○辯稱：「不曾替朱國裕挾帶十一萬元入
    監，我在調查站之自白係因調查員疲勞訊問所致」等語；朱
    國裕則供證稱：「未曾請丑○○送十一萬元入監，僅有借被
    告丑○○五萬元」等情；陳文祥亦陳稱：「朱國裕根本沒有
    要我將十一萬元交予丑○○這回事」等語。經查，本件朱國
    裕、陳文祥自偵查、原審以迄本院前審審理時，均不曾承認
    有此託丑○○挾帶十一萬元現金入監之事。而被告丑○○雖
    曾供稱替朱國裕挾帶十一萬元現金入監，惟前後之供述南轅
    北轍（偵字第17850號卷第56、62、137、143、184頁），如
    其於84年10月29日調查員訊問時、84年10月30日檢察官訊問
    時、84年11月16日調查員訊問時、檢察官訊問時供稱：十一
    萬元係劉文夏於84年7月間託我向陳文祥拿進監獄給劉文夏
    等語；另於84年11月29日調查員訊問時則供稱：該十一萬元
    係朱國裕請我連絡游景華交十一萬元給陳文祥轉交給我帶入
    監給朱國裕的，因我拿到舍房時，朱國裕正在睡覺，我乃請
    同房之劉文夏轉交給朱國裕云云。而劉文夏於84年11月17日
    檢察官訊問時，否認曾要丑○○轉請陳文祥或者游景華拿十
    一萬元入監供其使用（偵字第17850號卷第169、170頁）。
    是被告丑○○於調查員訊問時所供曾為朱國裕挾帶十一萬元
    入監一節，即有重大之瑕疵，尚難遽以採信，則公訴意旨所
    指此部分事實尚難認定。惟因公訴意旨認上開部分，與被告
    丑○○前開論罪科刑部分，有連續犯之裁判上一罪關係，爰
    不就此另為被告丑○○無罪之諭知。
六、公訴意旨又以：受刑人朱國裕經其他受刑人介紹認識丑○○
    ，丑○○因常與朱國裕聊天，雙方熟識之後，丑○○即違背
    職務於84年4至8月間替朱國裕對外傳訊六、七次，並替朱國
    裕挾帶藥品三次入監給朱國裕使用，朱國裕乃基於對於依據
    法令從事公務之人員關於違背職務之行為交付賄賂之犯意，
    於84年8月間，經丑○○告知缺錢之後，在陳文祥前去臺中
    監獄與其面會時，告知陳文祥說丑○○需款週轉，要不知情
    之陳文祥自代他保管之現金中拿出五萬元交給丑○○。陳文
    祥乃依朱國裕之託，於84年8月6日將五萬元現金親送至臺中
    市○○街18巷11號5樓之3號丑○○住處交付給丑○○，而丑
    ○○亦基於同上之概括犯意，予以收受，因認被告丑○○上
    開所為，亦犯修正前貪污治罪條例第4條第1項第5款之依據
    法令從事公務之人員，對於違背職務之行為，收受賄賂罪云
    云。訊據被告丑○○固坦承於前開時、地收受陳文祥代受刑
    人朱國裕所交付之現金五萬元之事實，然否認此有何犯罪情
    事，辯稱：陳文祥代受刑人朱國裕所交付之現金五萬元，係
    伊因子女繳學費而借用，應無不法云云。經查，被告丑○○
    於調查站陳稱：「朱國裕曾要我自陳文祥處拿五萬元現金入
    監使用，我也確實由陳文祥處拿到這筆錢並準備轉交朱國裕
    。我沒有將陳文祥要我轉交的錢交給朱國裕，因我小孩註冊
    要錢，手邊又沒錢，就先把該筆款項先支付小孩註冊費，後
    來我有向朱國裕說明此事」（偵字第17850號卷第153至154
    頁），其於偵查中復陳稱：「（朱國裕有無要陳文祥拿五萬
    元給你轉交給他？）有的，因小孩要註冊，我先挪用，在今
    年八月間」、「我挪用朱國裕五萬元之事，是在八月間」、
    「（挪用五萬元事先有無經過朱國裕、陳文祥同意？）事後
    有向他說」等語（偵字第17850號卷第65、194頁）；參以朱
    國裕於調查站陳稱：「我曾向丑○○表示希望他至陳文祥處
    ，為我帶五萬元現金入獄，以供我在獄中使用，但丑○○向
    我表示，渠因小孩學費不夠需要週轉，請我先將該五萬元借
    渠週轉，我因礙於情面而答應他」（偵字第1439號卷第10頁
    ），復於偵查中陳稱：「有次叫陳文祥拿五萬元要丑○○轉
    交，但沒交到我手上，丑○○拿到錢用完後才告訴我，我說
    方便時再還我」等語（偵字第17850號卷第167至168頁），
    綜核上述，陳文祥似係為使丑○○挾帶入監轉交受刑人朱國
    裕，始交付該現金五萬元予丑○○，惟於交付後因故未能交
    由朱國裕收受。此部分既尚無其他積極證據足證被告丑○○
    係基於對於違背職務之行為收受賄賂之犯意而收受，則其此
    部分犯行尚屬不能證明，原應就此部分諭知無罪，惟因公訴
    意旨認上開部分，與被告丑○○前開論罪科刑部分，有連續
    犯之裁判上一罪關係，爰不就此另為被告丑○○無罪之諭知
    ，至此部分是否另涉有其他罪嫌，因未據起訴，非本案所得
    審究，附此敘明。
柒、被告寅○○部分：
一、訊據被告寅○○雖坦承伊於前開案發期間，確係擔任臺中監
    獄主任管理員，自82年12月1日起至84年10月30日止，擔任
    違規考核房主管，負責人犯戒護安全之工作，亦不否認伊於
    巳○○在84年4月17日出獄後，有受邀餐敘之情事，但否認
    有何犯罪情事，辯稱：伊接受巳○○邀宴之時，巳○○已經
    出獄，伊與巳○○已無上下隸屬之關係，伊在主觀上並無接
    受不正招待之犯意，且巳○○在本院前審供稱王魁明與李建
    華要招待之對象是子○○，王魁明亦稱未要巳○○請伊吃飯
    ，足證伊非王魁明請巳○○招待之對象，且伊並未對王魁明
    有增加放封時間，或減少靜坐之情事云云。
二、然查：
  (一)被告寅○○為臺中監獄主任管理員，自82年12月1日起至84
    年10月30日止，擔任違規考核房主管，負責人犯戒護安全之
    工作，有臺中監獄86年9月15日中監順戒字第7869號函在卷
    可稽（原審卷(四)），其為依據法令從事公務之人員，應可認
    定。
  (二)被告寅○○於偵查中供稱：84年7月間巳○○邀請我及午○
    ○，至臺中市○○路與精誠路交叉口凱麗宮酒店飲宴一次，
    於84年7月間巳○○再度邀我及子○○，至臺中市○○路感
    性夜酒店飲宴一次，84年9月間巳○○邀我至臺中市北屯區
    高崗屋酒店飲宴一次，84年9月間巳○○邀我及午○○至清
    水鎮金船港酒店飲宴一次，84年9月間巳○○邀我至臺中市
    ○○路大來酒店飲宴二次，共計六次，均由巳○○支付酒錢
    及小姐坐檯費，惟不知詳細金額等語（偵字第17850號卷第
    69、75頁）；於原審法院訊問時，被告寅○○復坦承：84年
    7月間，接受巳○○、李建華、王魁明招待我與子○○等，
    次數如檢察官起訴書所載無誤（原審卷(二)第294頁）。而被
    告巳○○在原審法院訊問時亦明確供稱：李建華及王魁明有
    在獄中以行動電話要我招待被告寅○○等人，我自84年5月
    間起，先後邀請子○○、寅○○、午○○等人至臺中市凱麗
    宮等酒店喝花酒前後十次左右，每次花費二、三萬元，後來
    李建華把五十萬元放在我那裡等語（原審卷(二)第153頁），
    此情應堪認定。
  (三)關於招待被告寅○○等人前往臺中市凱麗宮等酒店喝花酒之
    原因，被告巳○○於偵查中已供稱：84年4月底我出獄後，
    王魁明即有交代我，要招待監所主管及管理員，以便他們能
    調好單位及在監方便行事，所以我常邀請寅○○、子○○、
    午○○等人喝花酒，地點包括臺中市的凱麗宮、高崗屋及清
    水鎮的金船港等，自84年5月初迄今多次（詳細次數不記得
    ）等語（偵字第17849號卷第60、67頁）。而王魁明於84年
    11月7日調查員訊問時亦明確供稱：「... 在84年5、6月間
    我曾要求巳○○速以我名義在外邀宴臺中監獄管理員子○○
    、寅○○」、「... 當時我在寅○○主管之考核房，故特別
    需要寅○○的照顧，我自請巳○○邀宴梁某數次後，我在考
    核房內即可免去每日數小時之靜坐及每日放封、運動對我特
    別延長時間，我在考核房內能獲如此待遇已算特殊了」等語
    （偵字第18639 號卷第37、38頁）；其於同日檢察官訊問時
    亦為相同之供述（偵字第18639 號卷第64頁）；王魁明復於
    原審審理時供述：我是要求巳○○向舍房主管打點一下，給
    予特別照顧，寅○○有減少我靜坐的時間等語（原審卷(二)第
    252、253頁），於本院前審審理時，亦明確結證稱有交代巳
    ○○宴請上開管理員等語（本院上訴審卷(七)第49頁）。足證
    王魁明係為獲被告寅○○違背職務行為之利益，而要求巳○
    ○招待被告寅○○等人前往臺中市凱麗宮等酒店喝花酒無誤
    。巳○○於本院更(二)審供稱我招待被告寅○○非受王魁明之
    指示云云，為事後迴護被告翻異之詞，無足採信。
  (四)至證人即臺中監獄管理員陳呈泰於本院上訴審及更(二)審審理
    時雖證稱：被告寅○○對王魁明及李建華之放封時間不可能
    延長及靜坐亦不可能免除等語（本院上訴卷(五)第71頁反面及
    第72頁），另證人即原臺中監獄戒護科長吳承鴻於本院前審
    調查時亦證稱：我巡查時，未發現有減少靜坐及延長放封等
    語（本院上訴卷(四)第152頁），且臺中監獄88年1月6日中監
    戒字第95號函雖復稱靜坐及放封時間，均依規定實施等情（
    本院上訴卷(四)第181頁）。惟證人陳呈泰、吳承鴻均非被告
    寅○○執勤時全程陪同、監督，彼等就被告寅○○是否有上
    開違規舉動，顯無可能全然知悉；而上開覆函係依據執行靜
    坐及放封之管理員或督導者紀錄內容答覆，當被告寅○○為
    執行之管理員時，其焉有可能自為違法內容之紀錄？復參諸
    證人即時任考核房助勤人員之乙○○於本院審理時證述寅○
    ○確有延長放封時間情形等語（本院更(四)審卷(二)第182頁）
    ，又王魁明確受免去每日數小時之靜坐及每日放封延長時間
    等情，已據其於調查員訊問時供明如前，且其檢察官訊問時
    ，檢察官詰以：「為何要招待他們（寅○○及子○○等）」
    等語時，王魁明亦明確答稱：「寅○○是主管，希望活動時
    間能延長點，別人靜坐時，我不必」（偵字第18639號卷第
    64頁）。苟王魁明等確未受有殊遇，與其他受刑人並無不同
    ，王魁明豈會為如此供述？且巳○○又何以於上開偵查及原
    審供明王魁明有在獄中以行動電話要其招待被告寅○○等人
    喝花酒？巳○○又何需由受刑人處拿取五十萬元，以招待被
    告寅○○等人？足認臺中監獄於本件案發前，對人犯之戒護
    及管理確有疏忽及懈怠之處，致為不肖管理員所乘，臺中監
    獄前開函件及吳承鴻、陳呈泰於本院上開之證詞，尚不得採
    為有利被告寅○○之證據。
三、核證人巳○○於偵查中、王魁明於調查時所為陳述，其中證
    人巳○○所陳雖有部分與於審判中所陳先後不一，惟衡諸渠
    等於調查、偵訊時，並無不當取供情形，所陳為親身見聞，
    且距案發日較近，記憶自較深刻，可立即反應所知，較無事
    後串謀而故為迴護被告之機會，具有可信之特別情況，復為
    證明被告寅○○之犯罪事實所必要，本院因認前揭供述有證
    據能力，又該等陳述與卷存事證相符，本件事證明確，被告
    寅○○上開犯行應堪認定。本案被告寅○○確有自84年5月
    間起至王魁明於84年6月28日調離考核房為止，先後十次因
    前開原因而接受王魁明、巳○○招待至臺中市、縣之酒店或
    餐廳飲宴、喝花酒無誤。至其花費之金額，因巳○○對每次
    飲宴超過二萬元部分，尚無從確認，本院乃依較有利於被告
    ，為每次消費金額為二萬元之認定。被告寅○○之上開犯罪
    事證應甚明確。
四、查被告寅○○行為時，係在85年10月23日前，而貪污治罪條
    例已於85年10月23日修正公布，並於同月25日生效施行，就
    被告寅○○違背職務之行為收受不正利益之行為，修正前後
    貪污治罪條例第4條第1項第5款之依據法令從事公務之人員
    ，對於違背職務之行為收受不正利益罪之處罰，新舊法之有
    期徒刑部分之刑度仍相同，惟罰金額有提高。而為比較時，
    應就罪刑有關之共犯、未遂犯以及累犯加重、自首減輕暨其
    他法定加減，與加減例等一切情形，綜其全部之結果而為比
    較，再適用有利於行為人之法律，並應就比較其全部之結果
    ，而為整個之適用，不能割裂而分別適用有利益之條文。本
    案受賄之被告寅○○並無自首，雖於偵查中自白，但無自動
    繳交全部所得不正利益之情事，經綜合比較其全部之結果，
    應以修正前之行為時法對於被告寅○○較為有利。是核其所
    為，係犯修正前貪污治罪條例第4條第1項第5款之依據法令
    從事公務之人員，關於違背職務之行為收受不正利益罪。被
    告寅○○迭次所犯，其犯罪時間緊接，所犯罪名相同，顯係
    出於概括之犯意為之，為連續犯，爰依修正前刑法第56條之
    規定以一罪論，並加重其刑（但其法定刑為無期徒刑部分，
    依法不得加重，僅就其餘本刑加重）。又其在偵查中自白，
    應依修正前貪污治罪條例第8條後段之規定減輕其刑。以上
    刑罰之加重、與減輕，並先加後減之。
五、公訴意旨另以：有受刑人林瑞耀在臺中監獄服刑期間，於83
    年3月間被獄方送違規房服刑，而結識時任違規房主管之被
    告寅○○，83年6月間，林瑞耀考核期滿，被分發至工場繼
    續執行刑期。迨83年7月5日，因情緒不穩定，而經呈報典獄
    長將其自A教區卅九工場轉業至考核房服刑，而被告寅○○
    明知依監獄暨看守所調服雜役注意事項規定，違反肅清煙毒
    條例及違反槍砲彈藥刀械管制條例之受刑人不得任雜役，竟
    為圖林瑞耀給予好處，乃於83年9月間，將林瑞耀派任所謂
    「福利員」之職（即黑牌雜役，按林瑞耀係涉有違反槍砲彈
    藥刀械管制條例罪及煙毒案之受刑人，依監獄暨看守所調服
    雜役注意事項第1條第1款之規定，限於所犯非違反槍砲彈藥
    刀械管制條例、煙毒之罪... 之受刑人，始得擔任雜役。林
    瑞耀依上規定，既係犯有煙毒及違反槍砲彈藥刀械管制條例
    之罪之受刑人，根本不得調服雜役。然寅○○仍違背其職務
    ，將林瑞耀任為有如雜役之「福利員」），給予較輕鬆之生
    活，且使其有機會取得檳榔、香煙等違禁品，並持續至林瑞
    耀於84年3月間移往臺東泰源監獄為止。林瑞耀假釋出獄後
    ，為答謝被告寅○○之照顧，乃於84年5月至6月間之前，基
    於概括之犯意，數次宴請寅○○至金錢豹酒店、大西洋聯誼
    社酒店（84年6月間一次）、皇上皇酒店、騷客酒店等地喝
    花酒，每次花費約二十萬元（均喝了二、三攤），總計約六
    十餘萬元，被告寅○○明知均為其違背職務行為之不正利益
    ，仍基於概括之犯意，而連續收受，因認被告寅○○上開所
    為，亦犯修正前貪污治罪條例第4條第1項第5款之對於違背
    職務之行為收受不正利益罪嫌。惟修正前貪污治罪條例第4
    條第1項第5款之對於違背職務之行為收受不正利益罪，需所
    收受之不法報酬與公務員之違背職務行為之間，具有相當對
    價關係。若非關於違背職務行為之報酬，即不得謂為賄賂。
    茲查，本案被告寅○○縱有於前開時間，將受刑人林瑞耀派
    任「福利員」之職，惟其接受林瑞耀招待至金錢豹酒店、大
    西洋聯誼社酒店、皇上皇酒店、騷客酒店等地喝花酒之時間
    ，係在林瑞耀假釋出獄之後，本案既無明確之證據足以證明
    被告寅○○於受刑人林瑞耀派任「福利員」之職時，即已預
    見並期約以日後招待喝花酒為對價，已難認定被告寅○○係
    對於違背職務之行為收受不正利益。且林瑞耀係因家庭遭受
    變故，情緒不穩，經臺中監獄A教區第卅九工場主管蕭志勝
    簽報轉到考核房，亦有臺中監獄「申請受刑人轉業表」一份
    在卷可憑。另被告寅○○雖為考核房主管，但並無調受刑人
    至考核房服刑之權利，亦據證人即臺中監獄戒護科長吳承鴻
    到庭證述甚明。另依據「監獄看守所調服雜役注意事項」第
    3、4條之規定，要調服雜役，需由戒護科、作業科視實際需
    要，經監務委員會決議之，符合遴調雜役者，應呈報三人由
    典獄長圈選一人，被告寅○○雖為考核房主管，應無上開職
    務。是其基於主管之地位，命考核房之受刑人服公差，是否
    違背職務，亦非可遽認。公訴意旨此部分指訴，尚屬不能證
    明。惟因公訴意旨認上開部分，與被告寅○○前開論罪科刑
    部分，有連續犯之裁判上一罪關係，爰不就此另為被告寅○
    ○無罪之諭知。
六、公訴意旨又以：巳○○與李建華、王魁明等基於共同之犯意
    聯絡，自84年5月間起，前後十餘次邀宴、招待被告寅○○
    ，被告寅○○因而違背職務對於王魁明、李建華二人所使用
    之行動電話不予取締，另李建華常以前述所使用之行動電話
    自獄內聯繫巳○○，請巳○○代為邀宴招待管理員寅○○，
    以答謝寅○○對其之照顧及請求繼續照顧，巳○○乃與李建
    華、基於共同之犯意聯絡，基於概括之犯意，自84年5月間
    起，前後十餘次邀宴、招待被告寅○○至臺中市、縣之酒店
    或餐廳飲宴、喝花酒等，巳○○每次邀宴被告寅○○約花費
    二、三萬元，前後總計達二、三十萬元，而被告寅○○等人
    ，明知其係不正利益，且巳○○係要求其於獄內特別照顧李
    建華，被告寅○○仍基於概括之犯意，予以應允並接受邀宴
    喝花酒，而被告寅○○亦應其等之要求，於接受招待前、招
    待後，違背職務將王魁明、李建華二人安排在同一舍房，及
    每個月給予其二人最高之累進處遇分數等方式來加以照顧，
    因認被告寅○○上開所為，係犯修正前貪污治罪條例第4條
    第1項第5款之對於違背職務之行為收受不正利益罪嫌云云。
    訊據李建華、王魁明固對於在監獄中持有、使用行動電話之
    事實坦承不諱，惟王魁明業於原審審理時陳稱：在考核房時
    是寅○○當主管，他不知道我使用行動電話的事（原審卷(二)
    第253頁）。質之被告寅○○復否認其有知悉仍不予取締之
    犯行，而本案亦查無確切之證據足以證明被告寅○○有知悉
    李建華、王魁明在獄中持有、使用行動電話之事實，自難遽
    認公訴意旨所指此部分為事實。又被告寅○○亦否認有違背
    職務將王魁明、李建華二人安排在同一舍房，及每個月給予
    其二人最高之累進處遇分數等方式來加以照顧之行為。觀之
    被告寅○○於84年10月29日調查員訊問時雖坦承接受巳○○
    之前揭喝花酒招待，因而應巳○○之要求幫忙將李建華、王
    魁明二人安排住同一舍房，並將其二人之每個月考核分數打
    最高分（偵字第17850號卷第68至70頁）。然李建華及王魁
    明之累進處遇分別為三級及四級，於考核房期間，因無其他
    不良行狀，故其累進處遇分數，仍維持其原工埸分數，並未
    予增加，有臺中監獄88年1月6日中監戒字第95號函及受刑人
    成績紀分總表在卷可按（本院上訴審卷(四)第181、182頁)，
    足見被告寅○○於84年10月29日調查員訊問時所為陳述，尚
    非真實。本案既無確切之證據足以證明被告寅○○有上開違
    背職務行為，而公訴意旨又認此部分與被告寅○○前開論罪
    科刑部分，有同一犯罪事實之關係，爰亦不就此另為被告寅
    ○○無罪之諭知。
捌、被告卯○○部分：
一、訊據被告卯○○雖坦承伊於前開期間，係在臺中監獄戒護科
    擔任管理員工作，但否認有替受刑人挾帶酒類等物品入監並
    收取賄賂之情事，並辯稱：伊僅曾替受刑人尤正勝、蔡忠錡
    等人送過菜餚及烏龍茶等飲料，惟此非違禁品，上開菜餚及
    烏龍茶等飲料要攜帶入監，必需經過三道檢查程序，檢查之
    後，並未檢出任何酒類，伊因而攜帶入監，主觀上難認有違
    背職務之認知，且臺中監獄對於受刑人之持有現金均設卡管
    制其使用額度，受刑人尤正勝、蔡忠錡等人不可能有提領五
    千元交付給伊之事發生，其等嗣後亦於原審否認有行賄之情
    ，伊擔任監外巡邏亦無檢查所攜物品是否違禁品之職務，伊
    並無公訴意旨所指訴犯行云云。
二、然查：
  (一)被告卯○○於案發期間，係擔任臺中監獄戒護科管理員，除
    據其自承無誤之外，其自82年11月1日起至84年10月31 日止
    ，擔任臺中監獄隔日制管理員，白天擔任雜務工作，夜間擔
    任監外巡邏，並須參加例行性舍房安全檢查，查察違禁品之
    工作，此有臺中監獄86年9月15日中監順戒字第007869號函
    、及91年7月5日中監戒0910003790號函在卷可稽（原審卷(四)
    第156頁、本院更(一)審卷(二)第169頁）。又受刑人攜帶或由監
    外送入之財物，經檢查後，由監獄代為保管；送與受刑人之
    飲食及必需物品，應予檢查；准許送與受刑人之飲食、物品
    或依本法沒入或廢棄之財物，應設簿登記；監所管理人員不
    得為收容人傳遞訊息、金錢或其他違禁物品，分別為監獄行
    刑法第69條第1項、監獄行刑法施行細則第83、85條及監所
    管理人員服勤應行注意事項第13條所明定，是欲送入監獄之
    物品均須先經檢查，不得私自挾帶，且不得為收容人傳遞訊
    息。是被告卯○○應知不得私自為受刑人挾帶物品且其對於
    如附件一「監所違禁品項目表」之違禁品負有查禁之責，係
    依據法令從事公務之人員，要無可疑。
  (二)關於被告卯○○於84年9月8日下午，將酒菜挾帶入監予受刑
    人尤正勝，讓尤正勝與蔡忠錡、江欽良等人聚餐喝酒乙節，
    被告卯○○於本院訊問時雖承認只替尤正勝帶菜與飲料，且
    否認收受五千元，惟丁○○已於偵查中供證：尤正勝有一次
    打電話告訴我，說他已經跟卯○○說好了，要我送酒菜入監
    ，我就用烏龍茶罐裝一瓶十二年的威士忌酒，並在路上買了
    五百元檳榔，帶到中監交給卯○○，再轉交給尤正勝，事後
    尤正勝在電話中告訴我，尤正勝及辛○○各拿了五千元給卯
    ○○，並說卯○○破壞了行情，一小瓶酒索價一萬元，太不
    應該等語（偵字第17849號卷第140、147、164、277、331頁
    ）。丁○○並繪圖表示確有將酒菜交給卯○○，以轉交給尤
    正勝（同上偵卷第147、152頁）。另尤正勝在偵查中亦供證
    ：卯○○替我挾帶酒類、檳榔各一次之情（偵字第17848號
    卷第265、266、252頁）；雖其在偵查中又曾供稱：只有辛
    ○○給卯○○五千元，我沒有給卯○○五千元，我是騙丁○
    ○云云（偵字第17848號卷第434頁），但衡之尤正勝與丁○
    ○係男女朋友關係，尤正勝有何瞞騙其有無付給卯○○五千
    元之動機？再徵之尤正勝在原審亦曾供稱：「有一次，在中
    秋節前後，卯○○帶進來給別人，再拿給我、蔡忠錡一小瓶
    洋酒、檳榔、火鍋料，要我們當場喝掉，我拿了五千元給他
    ，錢是當日下午先給他，他才拿酒進來，當天晚上在吃火鍋
    時，蔡忠錡有說再叫卯○○拿酒進來，那天晚上吃完火鍋，
    已經2、3點，我們就睡了，早上7點左右，卯○○拿了一包
    東西進來，拿給蔡忠錡，我不知道那是什麼東西」等語（原
    審卷(四)第60頁），是尤正勝確有付給卯○○五千元，連同尤
    正勝及丁○○上開所供「辛○○亦付給卯○○五千元」，則
    該次共付給被告卯○○一萬元甚明。雖被告卯○○否認有替
    尤正勝挾帶酒類及收受五千元，及尤正勝嗣後改稱：「我是
    叫丁○○用茶包裝的，請卯○○帶給我，卯○○不知內裝著
    是酒」、「這情形是我交代丁○○做的，卯○○不知情」、
    「我是有告訴丁○○我有交給卯○○五千元，但事後我再去
    看，卯○○並未拿走，我就將五千元拿起來」云云（本院上
    訴審卷(三)第64、65頁），顯均非真實，難予採信。
  (三)又就當天晚上，蔡忠錡因酒興未盡，乃向尤正勝借用其所使
    用之000000000號行動電話聯繫辛○○，要其備酒、菜等物
    ，交由被告卯○○再挾帶入監，辛○○即依示準備了三罐XO
    洋酒及其它菜餚，夥同楊永裕、林瑞於9日凌晨請被告卯
    ○○挾帶入監，並交付五千元賄款部分：被告卯○○於本院
    訊問時雖僅承認替辛○○攜帶菜與飲料，且否認收受五千元
    。但查，辛○○於偵查中已供證：「就我記憶及貴站資料，
    我一共送三次酒菜經由卯○○挾帶入監，84年9月9日凌晨，
    由我、楊永裕、林瑞送酒菜到臺中監獄，先是託請于偉民
    挾帶，但他只肯帶菜，不敢帶酒，所以由楊永裕帶路找到卯
    ○○，並由楊永裕表示要送連仔五千元以為代價，而我身上
    並沒現金，故先向楊某借用交付連仔」（偵字第17849號卷
    第343、344頁）、「小蔡曾於84年9月、10月間（約為中秋
    節及國慶前後）以大哥大交代我買酒送入中監內，我則依照
    小蔡之指示購買... 及將酒（高梁、XO）裝入保特瓶或開喜
    烏龍茶紙盒內，送至中監，其中我送過二次，小迪（林瑞
    ）也送過二次，除了一次...，其他三次均由連仔將酒菜送
    入給小蔡」、「連仔有收取賄賂，其中一次我向管理員楊永
    裕借了五千元向連仔行賄，才獲得同意將酒菜送入給小蔡，
    且據小蔡講，每次託他送入酒菜，他也有以五千元向連仔行
    賄」（偵字第17849號卷第45頁）、「有一個綽號『連仔』
    的管理員，我有二次送酒和菜去給蔡忠錡，一次是中秋節，
    另一次大約是84年9月中旬，我在84年9月中旬有給他五千元
    ，他才同意我送酒及菜給蔡忠錡」、「他（指林瑞）幫我
    送過二次，是將洋酒裝在開喜烏龍茶的保特瓶，再拿到臺中
    監獄大門口交給管理員『連仔』，由『連仔』轉交給蔡忠錡
    」（偵字第17849號卷第53、54頁）、「（五千元）向楊永
    裕借，有還他」等語（同上偵卷第190頁）。林瑞於調查
    站及檢察官偵訊中亦供證：「（辛○○指示送酒菜到臺中監
    獄）一共三次」、「9、10月間，第一次與楊永裕開車載我
    及辛○○買三瓶軒尼詩，向朋友拿的，裝在保特瓶內... 酒
    交給卯○○，綽號『連仔』，在後山文康中心，辛○○向楊
    永裕借五千元給卯○○」等語（偵字第17849號卷第217頁，
    又調查站證詞見同卷第202、203頁），上情並有辛○○、蔡
    忠錡電話監聽錄音譯文在卷可佐（偵字第17849號卷第302頁
    ），足認辛○○、林瑞上開供證與事實相符，堪予採信。
    被告卯○○此部分所辯，及辛○○嗣後翻異之詞，均不足採
    信。
  (四)另就被告卯○○於84年9月28日晚上8時許，又向辛○○收取
    酒類替蔡忠錡挾帶入監，並向蔡忠錡收受五千元部分：被告
    卯○○雖於本院訊問時否認有替辛○○帶酒，且否認收受五
    千元。然辛○○於偵查中已供證：「84年9月28日晚上，由
    我和林瑞送酒菜交卯○○挾帶入監」、「因蔡忠錡交代他
    會支付代價給連仔，所以我未再付款」（偵字第17849號卷
    第343、344頁）、「（84年9月18日？）這次是他（指楊永
    裕）電話中問我上次有拿，此次是否要再給，我說裏面交待
    說不必了」等語（同上偵卷第190頁）。雖蔡忠錡於原審供
    稱：「因為辛○○在電話中說要給卯○○，我說不用，因為
    我有拿了五千給他，但是實際沒有拿給卯○○，因為我與他
    很熟，所以沒給他代價」云云（原審卷(四)第64、65頁）；但
    依據辛○○、楊永裕之監聽電話通話譯文（同上偵卷第321
    頁）顯示其等有：8點之前，兩瓶（酒）送過去，因為8點不
    是「連董」的班，他外巡，那個（錢）要給他，沒關係，「
    這條」我先向我太太拿，他說先拿五千元給他就可以等等對
    話。且被告卯○○若非有向蔡忠錡收受五千元賄款，豈會甘
    冒刑責替其挾帶酒類入監？被告卯○○此部分所辯，及蔡忠
    錡上開供證，均不足採信。
  (五)再就辛○○於84年10月10日晚上受蔡忠錡之託，於當晚7時
    30分許，又與林瑞送酒菜交被告卯○○挾帶入監給蔡忠錡
    ，蔡忠錡亦基於同上之概括犯意，支付五千元給被告卯○○
    作為代價乙情，被告卯○○於本院訊問時，雖僅承認替蔡忠
    錡帶菜與飲料，且否認收受五千元。惟辛○○已供證：「84
    年10月10日晚上，我林瑞請將酒菜送至監獄交卯○○挾帶
    入監」、「因蔡忠錡交待他會支付代價給連仔，所以我未再
    付款」等語（偵字第17849號卷第343、344頁）。雖蔡忠錡
    於調查站應訊時，供證：「... 卯○○收了辛○○五千元，
    而我為了叫辛○○不要再拿錢給連仔，故而謊稱我們在裏面
    已送了五千元給卯○○」云云（偵字第17848號卷第467頁）
    ，惟依據蔡忠錡、辛○○（丁麗雲）之監聽通話譯文（偵字
    第17849號卷第310頁），顯示其等之間有：用保特瓶裝高梁
    酒之對話。再依據蔡忠錡、辛○○之監聽通話譯文（偵字第
    17849號卷第315頁），亦顯示蔡忠錡有：7點半叫他（林瑞
    ）拿過來，拿給連長，「連仔」，免拿錢給他，我們已經
    有拿給他了，已經講好了，7點半另外拿一瓶白蘭地共三罐
    等言語。且被告卯○○若非有向蔡忠錡收受五千元賄款，豈
    會甘冒刑責替其夾帶酒類入監？被告卯○○此部分所辯，及
    蔡忠錡上開供證，均不足採信。
  (六)復據法務部調查局對被告卯○○、尤正勝二人實施測謊鑑定
    結果（84年12月5日陸三字第84134602號鑑驗通知書），卯
    ○○對於所稱「未替尤正勝挾帶違禁品」、「未收受尤正勝
    金錢酬勞」、「未替受刑人挾帶違禁品」等問題，均呈情緒
    波動之不實反應。另尤正勝對於所稱「未給卯○○金錢酬勞
    」，亦呈情緒波動之不實反應，益證被告卯○○所辯不實，
    不足採信。又依據本案案情顯示，臺中監獄於本案案發期間
    ，由監獄管理員替受刑人挾帶現金與其他違禁品之情形不少
    ，此究為事實。是臺中監獄雖於91年12月16日以中監澄戒字
    第0910010274四號函向本院覆稱該監如何分區管理及檢身，
    但臺中監獄在厲行「戒護區淨化專案」之後，於89年間仍有
    自受刑人查獲現金之情形，益證臺中監獄於前開案發期間，
    欲將菜餚及烏龍茶等飲料攜帶入監需經三道檢查手續，但監
    獄管理員仍有規避蒙混挾帶酒類等違禁品入監之可能。雖在
    此情形，執行上開檢查手續之管理員亦有故意放行之可能，
    惟本案既無證據足以證明其等亦同有因為違背職務而收受賄
    賂之情形，或與被告卯○○有共同犯罪犯意聯絡之情形，故
    如有此情亦不影響本院對被告卯○○犯行之認定。
  (七)上開證人丁○○、尤正勝、辛○○於偵查中所為陳述、林瑞
    於警訊、偵查中所為陳述，其中證人尤正勝、辛○○所陳
    雖有部分與於審判中所陳先後不一，惟衡諸上開證人等於調
    查、偵訊時，並無不當取供情形，所陳為親身見聞，且距案
    發日較近，記憶自較深刻，可立即反應所知，較無事後串謀
    而故為迴護被告之機會，具有可信之特別情況，復為證明被
    告卯○○之犯罪事實所必要，本院因認前揭供述有證據能力
    ，又該等陳述與卷存事證相符，本件事證已臻明確，被告卯
    ○○確有前開對於違背職務之行為收受賄賂之犯行，堪以認
    定。
三、查被告卯○○行為時，係在85年10月23日布前，而貪污治罪
    條例已於85年10月23日修正公布，並於同月25日生效施行，
    就被告卯○○違背職務之行為收受賄賂之行為，修正前後貪
    污治罪條例第4條第1項第5款之依據法令從事公務之人員，
    對於違背職務之行為收受賄賂罪之處罰，新舊法之有期徒刑
    部分之刑度仍相同，惟罰金額有提高。而為比較時，應就罪
    刑有關之共犯、未遂犯以及累犯加重、自首減輕暨其他法定
    加減，與加減例等一切情形，綜其全部之結果而為比較，再
    適用有利於行為人之法律，並應就比較其全部之結果，而為
    整個之適用，不能割裂而分別適用有利益之條文。本案受賄
    之被告卯○○並無自首，亦無自動繳交全部所得財物之情事
    ，經綜合比較其全部之結果，應以修正前之行為時法對於被
    告卯○○較為有利。是核其所為，係犯修正前貪污治罪條例
    第4條第1項第5款之依據法令從事公務之人員，關於違背職
    務之行為收受賄賂罪。被告卯○○迭次所犯，其犯罪時間緊
    接，所犯罪名相同，顯係出於概括之犯意為之，為連續犯，
    爰依修正前刑法第56條之規定以一罪論，並加重其刑（法定
    刑為無期徒刑部分，依法不得加重，僅就其餘本刑加重）。
    又其犯罪情節輕微，所得財物在五萬元以下，應依修正前貪
    污治罪條例第11條第1項之規定減輕其刑。以上刑罰之加重
    、與減輕，並先加後減之。另被告卯○○所收受之賄賂二萬
    五千元，應予追繳沒收，如全部或一部無法追繳時，以其財
    產抵償之。
玖、被告甲○○部分：
一、訊據被告甲○○固坦承有為尤正勝挾帶行動電話入監、出監
    ，替尤正勝挾帶紙條借行動電話，替尤正勝自趙克強處挾帶
    一次三萬元現金入監予尤正勝，挾帶一次麻油雞等之事實不
    諱，惟否認其餘之事實，辯稱：(一)只有一次幫他帶過一次菜
    ，即是自陳文祥處取得一隻麻油雞入監之事，至於酒和檳榔
    是我自己花錢買來請他吃的。(二)丁○○並沒有在84年端午節
    送禮品及金錢酬勞給我，頂多只是因為丁○○與我女兒很好
    ，丁○○在中秋節時送月餅禮品給我女兒吃，約二、三百元
    而已云云。惟尤正勝已坦承請甲○○多次為其挾帶行動電話
    入監、出監，及請甲○○自趙克強處挾帶三萬元入監予伊，
    請甲○○幫伊帶一次菜入監等之事實不諱，但另供稱丁○○
    於84年端午節及中秋節致送禮品給甲○○，是因為丁○○跟
    甲○○本來就很熟了，過年過節本來就互相有在送禮，因為
    他們住在附近，又是很熟的朋友云云。丁○○亦坦承上揭託
    被告甲○○帶行動電話入監、出監之事實不諱，然否認對甲
    ○○行賄，辯稱：不是說基於感謝而送禮，而是因為我之前
    就認識他，我們住在附近，而且他父親和我父親都是外省人
    ，所以我們原來感情就好，平常就在過年過節時互相送點特
    產、小東西，很單純的，不是為感謝而送禮云云。
二、然查：
  (一)被告甲○○自82年11月1日起至84年10月31日止，擔任臺中
    監獄管理員，為隔日制人員，白天擔任雜務工作，夜間則擔
    任A區舍房主管，負責夜間人犯之戒護安全工作，有臺中監
    獄86年9月15日中監順戒字第7869號函在卷可稽（原審卷(四)
    ）。又受刑人攜帶或由監外送入之財物，經檢查後，由監獄
    代為保管；送與受刑人之飲食及必需物品，應予檢查；准許
    送與受刑人之飲食、物品或依本法沒入或廢棄之財物，應設
    簿登記；監所管理人員不得為收容人傳遞訊息、金錢或其他
    違禁物品，分別為監獄行刑法第69條第1項、監獄行刑法施
    行細則第83、85條及監所管理人員服勤應行注意事項第13條
    所明定，是欲送入監獄之物品均須先經檢查，不得私自挾帶
    ，且不得為收容人傳遞訊息。其既係臺中監獄戒護科之管理
    員，則查禁違禁品防止其流入人犯之手，亦其職責之一，自
    係其主管事務，又送入與受刑人之飲食、物品應經查驗，且
    不得為收容人傳遞訊息應為其所明知，則其若違背該主管職
    務，為受刑人挾帶違禁品、挾帶未經查驗之物品入監予受刑
    人、代為傳遞訊息，並因而收取賄賂者，即成立違背職務收
    受賄賂罪。是被告甲○○辯稱其為受刑人挾帶違禁品及未經
    查驗物品並不違背其職務云云，並不可採。
  (二)經核對上開甲○○、尤正勝、丁○○之供詞，堪認上揭被告
    甲○○為尤正勝將行動電話帶入監、出監，並將麻油雞帶入
    監，自趙克強處帶三萬元入監等均係事實。所餘者，僅被告
    甲○○是否挾帶檳榔及酒入監予尤正勝，及其是否因此而收
    受尤正勝、丁○○交付之賄賂而已。
  (三)質之丁○○確於84年端午節及中秋節，有致送禮品（價值為
    三、四百元餅乾及四、五百元水果）給被告甲○○，業據丁
    ○○於偵查中供承：中秋節時，尤正勝要我送禮盒給甲○○
    ，我送中秋月餅一盒、水果禮盒一盒等語（偵字第17849號
    卷第148頁），亦為被告甲○○所是認。而尤正勝於84年11
    月9日調查員訊問時供稱：「（甲○○身為臺中監獄管理員
    ，何故要違背其職務代你挾帶000000000號行動電話入監內
    交你使用？你有無致送現金作為酬謝？）我與他是好朋友，
    並無送現金給甲○○，我與他交情不錯，故而送現金他不會
    收，我為酬謝他，曾於中秋節、春節及端午節前夕，交代丁
    ○○致送禮品，至於禮品內容則要問丁○○才知道。（臺中
    監獄管理員中，有那些人替你挾帶違禁品？）甲○○替我挾
    帶酒類、檳榔入監給我」等語（偵字第17848號卷第249、25
    2頁）
  (四)就尤正勝如何在監獄內以上開行動電話打給趙克強，告以他
    急需五萬元，並要求趙克強將該款交給甲○○直接攜入監獄
    交給他應急，事後甲○○亦應尤正勝之要求打電話給趙克強
    ，要求替尤正勝攜款入監，及趙克強如何與丁○○聯絡至其
    住處取錢，而由丁○○帶同許勇順至趙克強家裡，由趙克強
    交付現金三萬元交予許勇順代為收下，再由許勇順將該筆現
    金攜至甲○○家裡交付給甲○○，甲○○再利用上班機會帶
    入臺中監獄給當時在病舍之受刑人尤正勝，尤正勝事後曾打
    電話給丁○○，告以已收到該款等情，已據共犯趙克強於臺
    中市調查站訊問中、偵查中供承不諱，核與丁○○於臺中市
    調查站84年11月8日之調查筆錄中供稱：尤正勝有一次需要
    五萬元現金，透過她向綽號「小白」之趙克強調借，趙克強
    則直接找甲○○幫尤正勝帶入臺中監獄，尤正勝事後於電話
    中有告訴她說錢已收到等語，及被告甲○○於臺中市調查站
    84年11月16日之調查筆錄中供稱：84年10月初，尤正勝之女
    友丁○○打電話告訴他說，尤正勝在監獄裡面需要五萬元現
    金，要他與綽號「小白」者拿再帶入監獄給尤正勝並留下「
    小白」之呼叫器號碼給他，經他呼叫「小白」告以上情後，
    「小白」表示手頭不方便，只能給三萬元，後來由綽號「永
    遠仔」（即許勇順）者攜帶三萬元至他家交給他，他再利用
    上班機會攜帶入監交給尤正勝等等語（參照趙克強84年12月
    8日調查筆錄及丁○○84年11月8日調查筆錄，附於偵字第
    17849號卷第142至143頁，與甲○○84年11月16日之調查筆
    錄，附於偵字第17850號卷第139至143頁），及尤正勝於偵
    查中之供述相符（偵字第17848號卷84年11月9日偵查筆錄）
    。
  (五)又經法務部調查局對被告甲○○實施測謊鑑定結果（以控制
    問題法、混合問題法、緊張高點法實施），被告甲○○就所
    稱「未替尤正勝挾帶違禁品」、「未替受刑人挾帶違禁品」
    、「未收受受刑人金錢酬勞」等，均呈情緒波動之說謊反應
    ，此有法務部調查局84年12月5日（84）陸(三)字第84134602
    號檢驗通知書附卷可稽（偵字第17848號卷第575頁證物袋內
    ）。就被告甲○○曾為尤正勝挾帶檳榔、酒入監乙節，尤正
    勝與被告甲○○所供相符，堪以認定。另就尤正勝、丁○○
    、趙克強所供，佐以上揭測謊報告、通訊監察作業譯文表，
    堪認被告甲○○確因違背職務為尤正勝挾帶物品入監，尤正
    勝乃指示丁○○於端午節、中秋節致贈被告甲○○餅乾及水
    果等禮物，被告甲○○並予收受暨事後再為丁○○、趙克強
    、許勇順挾帶三萬元入監予尤正勝。徵之尤正勝交代丁○○
    於端午節、中秋節致送禮品予被告甲○○時，其仍在監服刑
    ，為被告甲○○行使公務權限之對象，而被告甲○○為之違
    規挾帶物品入監之時間，俱跨越該送禮之期間，雖被告甲○
    ○所收受之該等禮物價值非鉅，惟尤正勝既稱：「係為酬謝
    他（指甲○○），始交待丁○○致送禮品」等語，足認尤正
    勝、丁○○致送禮品與一般民眾禮俗交往不同，其目的實在
    換取被告甲○○為之違規挾帶物品入監。尤正勝事後改證稱
    非為行賄被告甲○○云云，暨被告甲○○辯稱此為一般禮俗
    交往云云，無非迴護、卸責之詞，不足採信。
  (六)上開證人尤正勝、丁○○、趙克強於調查、偵訊時所為陳述
    ，其中證人趙克強業已死亡，然核上開證人等於調查、偵訊
    中所為陳述，並無不當取供情形，所陳為親身見聞，且距案
    發日較近，記憶自較深刻，可立即反應所知，較無事後串謀
    而故為迴護被告之機會，具有可信之特別情況，復為證明被
    告甲○○之犯罪事實所必要，本院因認前揭供述有證據能力
    ，又該等陳述與卷存事證相符，本件事證明確，被告甲○○
    上開犯行應堪認定。
三、查被告甲○○行為時，係在85年10月23日前，而貪污治罪條
    例已於85年10月23日修正公布，並於同月25日生效施行，就
    被告違背職務之行為收受不正利益之行為，修正前後貪污治
    罪條例第4條第1項第5款之依據法令從事公務之人員，對於
    違背職務之行為收受賄賂等罪之處罰，新舊法之有期徒刑部
    分之刑度仍相同，惟罰金額有提高。而為比較時，應就罪刑
    有關之共犯、未遂犯以及累犯加重、自首減輕暨其他法定加
    減，與加減例等一切情形，綜其全部之結果而為比較，再適
    用有利於行為人之法律，並應就比較其全部之結果，而為整
    個之適用，不能割裂而分別適用有利益之條文。本案受賄之
    被告並無自首，亦無自動繳交全部所得財物之情事，經綜合
    比較其全部之結果，應以修正前之行為時法對於被告較為有
    利，是核其所為，係犯修正前貪污治罪條例第4條第1項第5
    款之依據法令從事公務之人員，關於違背職務之行為收受賄
    賂罪。被告各次所犯，其犯罪時間緊接，所犯罪名相同，顯
    係出於概括之犯意為之，為連續犯，爰依修正前刑法第56條
    之規定以一罪論，並加重其刑（法定刑為無期徒刑部分，依
    法不得加重，僅就其餘本刑部分加重）。另被告所得財物約
    七百元，情節輕微，而其交付之財物及不正利益在五萬元以
    下，爰依修正前貪污治罪條例第11條第1項之規定，減輕其
    刑。又其所收受之禮品（價值為三、四百元餅乾及四、五百
    元水果，從被告最有利以最少金額計算合計七百元），應予
    追繳沒收，如全部或一部無法追繳時，應追徵其價額。
四、併辦意旨略以（85年度偵字第11580號）：趙克強為回饋甲
    ○○對許勇順於在監期間頗為關照，並為使甲○○能為趙克
    強、許勇順挾帶現金等違禁品予尤正勝，乃於84年10月初，
    許勇順請趙克強出面請客，二人基於交付不正利益之共同犯
    意，由趙克強出面邀請甲○○及其他不詳姓名之臺中監獄管
    理員五、六人至臺中市大來商務酒店喝花酒，計共花費八萬
    元，由趙克強支付，而甲○○係依據法令從事公務之人員，
    明知該飲宴喝花酒之不正利益係其違背職務之行為之代價，
    其所收受上開之飲宴等之不正利益約為一萬元，竟亦予以收
    受，因認被告甲○○所為，犯有貪污治罪條例第4條第1項第
    5款之對於違背職務之行為收受賄賂罪嫌。訊據被告甲○○
    辯稱：當時我們是有在約要去大來商務酒店喝花酒，但是不
    是趙克強他們沒有到，就是我們管理員這邊沒有去，後來就
    作罷云云。惟據趙克強在調查站所供：「我祇知道臺中監獄
    管理員『一元仔』（甲○○）有參與該次飲宴，且該次飲宴
    亦係許勇順為了感謝『一元仔』過去之照顧而舉辦... 當日
    該飲宴共計花費八萬元，均由我支付」、「（你為何要支付
    前述『大來商務酒店』之八萬元飲宴及小姐坐檯、出場費用
    ？）因許勇順為跟隨我多年之小弟，許某因在臺中監獄服刑
    期間受到『一元仔』（甲○○）之照顧，所以要我出面代其
    宴請『一元仔』等臺中監獄管理人員」等語（偵字第688號
    卷第12、13頁），依趙克強前揭供述，被告甲○○確有參與
    該次宴飲，是被告甲○○辯稱因故未能成行云云，無可採取
    ；再觀諸趙克強前揭所述，悉未陳稱有基於使甲○○挾帶現
    金入監交予尤正勝之目的而舉辦上開飲宴。又依趙克強於84
    年10月5日19時30分與丁○○之通訊監察作業譯文表所載內
    容以觀「趙克強：你老公怎麼說？丁○○：他說請你先拿五
    萬元給他用。趙克強：拿五萬元給他用哦。丁○○：他說寄
    『一元仔」拿進去。趙克強：寄『一元仔』哦，妳叫『一元
    仔』本人打給我好嗎？我直接拿給『一元仔』，我不是說不
    信任什麼人... 叫『一元仔』直接... 譬如『大頭仔勝』有
    交代要喝酒的，叫『一元仔』直接打給我，我帶他們去喝。
    丁○○：好啦。... 趙克強：他們那一天去喝掉八萬，妳知
    道嗎？『永遠仔』帶去喝的，他們那一天喝了八萬，妳知道
    嗎？丁○○：前幾天而已嘛，『一元仔』邀的嘛，還喝到八
    萬多哦」（偵字第688號卷第10至12頁），丁○○係依尤正
    勝之指示，轉請趙克強託甲○○挾帶現金五萬元入監供尤正
    勝花用時，趙克強於對話中方告以數日前曾招待甲○○飲宴
    之事。則趙克強既係邀宴之後，始被要求提供現金經由甲○
    ○挾帶入監交予尤正勝，其於舉辦飲宴時，當難認係基於使
    甲○○挾帶現金入監之目的而為，是此部分尚難認被告甲○
    ○犯有併辦意旨所指犯行，惟併辦意旨認此與業經論科部分
    有連續犯之裁判上一罪關係，爰不就此另為無罪之諭知。至
    被告甲○○於本院審理時聲請傳喚證人丁○○到庭說明趙克
    強究係於何時知悉欲請其將現金轉交甲○○挾帶入監予尤正
    勝乙節，以證明該次飲宴與現金之挾帶無涉，惟證人丁○○
    經多次傳喚均未到庭，再依現有事證，尚難認被告甲○○係
    基於其違背職務之行為而收受該次飲宴之不正利益，是本院
    認無就此部分事實再予傳訊證人丁○○之必要，併此敘明。
五、公訴意旨另以：被告甲○○除上揭違背職務之行為外，尚有
    一次，被告甲○○為尤正勝挾帶現金五萬元入監予尤正勝使
    用；又有一次，替丁○○挾帶氣喘藥入監給尤正勝，供尤正
    勝服用後假裝生病，使獄方人員陷於錯誤，而將尤正勝送國
    軍八一六醫院戒護就醫。又丁○○除致送上揭禮品外，尚致
    送不詳數額之金錢酬勞給甲○○，以為代價。因認被告甲○
    ○尚犯有貪污治罪條例第4條第1項第5款之對於違背職務之
    行為收受賄賂罪嫌。惟訊據被告甲○○及尤正勝、丁○○均
    否認有公訴意旨所指此部分犯行。經查，丁○○於84年11月
    8日調查員訊問時供稱：「尤正勝為裝病，使自己心跳加快
    ，以便獲得到八一六醫院戒護就醫的機會，曾要我幫他利用
    面會的機會，把氣喘藥放在菜及檳榔的底下，由子○○的接
    見窗口送進去，我依其所示辦理」（偵字第17849號卷第140
    頁）；而尤正勝亦於84年11月9日調查員訊問時供稱：「我
    曾囑咐丁○○準備哮喘藥，經管理員子○○處挾帶入監...
    」（偵字第17848號卷第250頁），二人所供相符，是公訴意
    旨所稱甲○○為尤正勝自丁○○處挾帶氣喘藥入監予尤正勝
    使用一節，應係誤會。訊據被告甲○○、尤正勝均堅稱甲○
    ○僅為尤正勝自趙克強處挾帶一次三萬元現金入監，此外不
    曾為尤正勝挾帶現金入監。而尤正勝於84年11月9日調查員
    訊問時，雖供稱：「（臺中監獄管理員中，曾有那些人替你
    挾帶現金入監？）僅甲○○替我乙次現金五萬元及乙次現金
    三萬元」（偵字第17848號卷第252頁），惟就五萬元之部分
    ，查無其他佐證，自尚難僅憑尤正勝此一供詞即認此部分為
    事實。又本院查被告甲○○、尤正勝、丁○○均未提及丁○
    ○曾為感謝甲○○違背職務挾帶違禁品入監給尤正勝，而收
    受丁○○給付之金錢報酬，且查無其他證據證明公訴意旨所
    指此部分事實，亦屬誤會。
拾、被告戊○○部分：
一、訊據被告戊○○固坦承伊在案發期間，係擔任臺中監獄戒護
    科科員，自82年12月3日起至84年12月15日止，擔任受刑人E
    區管教小組科員，負責督導戒護勤務及管理受刑人戒護事宜
    ，並因職務上關係而結識E區受刑人尤正勝、熊文哲等情，
    亦坦承有前開於84年中秋節收受中秋月餅、水果禮盒，及於
    84年7月初新居落成收受沙發之情事，惟被告戊○○矢口否
    認此有何犯罪情事，並辯稱：伊與尤正勝父子認識十多年，
    尤正勝父親於84年1月間逝世時，伊曾致送奠儀且上香祭拜
    ，故尤正勝遇到過節才會致送禮品，並非賄賂，亦因此，伊
    於84年7月初新居落成之時，尤正勝基於一般社交禮儀，才
    又致贈沙發，伊予以收受，應不為罪等語。
二、然查：
  (一)被告戊○○係臺中監獄戒護科科員，自82年12月3日起至84
    年12月15日止，擔任受刑人E區管教小組科員，負責督導戒
    護勤務及管理受刑人戒護事宜，有臺灣臺中監獄86年9月15
    日中監順戒字第7869號函在卷可稽（原審卷(四)），又尤正勝
    係臺中監獄E區之受刑人，並據被告戊○○及尤正勝供明，
    雖證人黃育才方屬尤正勝臺中監獄E區工場主管，而被告戊
    ○○為證人黃育才之科員，亦據證人黃育才供明，是戊○○
    對尤正勝之戒護事項自屬有監督之權，亦同堪認定。且按收
    受賄賂罪之成立，以他人有行使賄賂之意思為前提，若他人
    所交付之財物，係本於對收受者行賄意思；在公務員主觀上
    ，亦有受賄之意思，即賄賂之不法報酬已與公務員本身之職
    務行為或違背職務行為具有一定之對價關係，即足當之（最
    高法院86年台上字第5403號判決參照），則如被告戊○○運
    用此等職務上之影響力，而有受賄之意思，收受賄賂之不法
    財物，即犯有貪污治罪條例第5條第1項第3款之對於職務行
    為收受賄賂罪。而證人丁○○於偵查中已供證：尤正勝請我
    於戊○○家中新居落成時買沙發送他家，送東西給戊○○之
    代價，尤正勝說戊○○是其管區科員，他因打架被調至戊○
    ○之管區，我這麼做，是為了尤正勝，讓他在監內日子好過
    等語（偵字第17849號卷第166頁反面、第167頁），又戊○
    ○確對尤正勝很好，並據尤正勝於調查站供述明確（偵字第
    17848號卷第427頁反面），足見尤正勝請丁○○購買上開物
    品送給被告戊○○之目的，係因戊○○為尤正勝管區之科員
    ，尤正勝為求在被告戊○○管區內在監日子好過，而本於對
    被告戊○○職務上行為之行賄意思，交付財物至明。
  (二)被告戊○○確有收受上開中秋月餅、水果禮盒、及沙發之事
    實，業據被告戊○○坦承不諱，而上開中秋月餅、水果禮盒
    每盒價值各為四百五十元，亦據證人丁○○於本院前審訊問
    時證述明確（本院更(一)審卷(二)第213頁）。另證人即晶華家
    具店之經理賴炳煜亦證述：84年6月底，丁○○親自到晶華
    家具購買沙發乙套，價格約為三萬元，並當天支付，留下一
    位林先生電話號碼，我即交給司機，並聯絡林先生，約定在
    瀋陽北街碰面，再由林先生帶路，丁○○並未陪同司機送沙
    發到林先生住處等語（偵字第17849號卷第280頁反面），及
    沙發價值應為三萬五千元等情（偵字第17849號卷第339頁反
    面），亦均堪認定。
  (三)被告戊○○雖以前開情詞，辯稱此為一般社交禮儀，惟被告
    戊○○與其教區內之受刑人尤正勝間，乃特殊之監督關係，
    尤正勝請丁○○買上開物品送給被告戊○○之目的，係因戊
    ○○是尤正勝管區科員，尤正勝為求在被告戊○○管區內在
    監日子好過，而本於對被告戊○○職務上行為行賄而交付財
    物，已如上述，何來尤正勝請丁○○平白贈送上開物品給被
    告戊○○而無目的及代價之理，自非被告戊○○所謂之「禮
    尚往來」。且其於偵查中已坦承：尤正勝曾於我購新屋時，
    委其女友送一套沙發至我新家，我覺不妥，並有問尤正勝為
    何送沙發等語（偵字第19288號卷第30、32頁）。既自覺不
    妥，且又辯稱當場有將三萬元現金交給丁○○（但此為丁○
    ○所否認，證人賴炳煜亦證稱丁○○未同往送沙發），其主
    觀上豈有可能認此為一般社交禮儀。復觀諸尤正勝於調查站
    應訊時經訊以：「臺中監獄管理員戊○○，你是否認識？關
    係如何？」尤正勝僅答稱：「認識，林某為我服刑之臺中監
    獄E區科員」（偵字第17848號卷第134頁），並未言及二人
    有任何交情。被告戊○○於原審法院訊問時，除坦承認識尤
    正勝之外，亦未陳述二人有何交情，或陳述其與尤正勝之父
    有認識並交往之情事。嗣後尤正勝改稱其父死亡，被告戊○
    ○有送「白包」（即奠儀），此後被告戊○○乃據以為伊與
    尤正勝父子認識十多年，尤正勝父親於84年1月間逝世時，
    伊曾致送奠儀且上香祭拜，故尤正勝基於一般社交禮儀，才
    致贈上開物品等等供述，已顯見被告戊○○與尤正勝二人前
    後所供不一，難以採信，而於本院更二審囑託臺灣臺南地方
    法院訊問尤正勝時，亦為嗣後附和供稱「我父親尤銀漢與被
    告戊○○認識，為好朋友，在我父生前常見過被告戊○○去
    我家裡坐，交往密切，我在七十三年間就認識被告戊○○，
    非入監後才認識，我二次結婚他都有送禮金，且被告戊○○
    於我父過世時，有出陣頭錢，所以被告戊○○搬家時，我才
    與大姊尤苗雪送沙發給被告戊○○，非因我在監才送他沙發
    」等語（本院更(二)審卷(三)第231頁），惟尤正勝上開所供，
    與證人尤苗雪所供尤正勝一直在監，被告戊○○有無去看過
    其父，尤正勝不一定知道等語，且該證人未言及有與尤正勝
    一起送沙發給被告戊○○等情（本院更(一)卷(三)第98頁），已
    有未合。復觀諸若被告戊○○與尤正勝確交往密切，則新居
    落成此等人生喜慶大事，何以須待熊文哲告知後，尤正勝方
    能知悉，且尤正勝如真與被告戊○○有如此深厚之交情，又
    非見不得人之事，何以尤正勝與被告戊○○二人於上開偵查
    及原審均未提及，藉以澄清本件尤正勝及被告戊○○涉案之
    情節，此均悖於經驗法則且與常情相違，顯見二人上開嗣後
    所供，係互為勾串迴護卸責之詞，尚非可信。況再參酌尤正
    勝於調查、偵查中所供：熊文哲要我與女友丁○○代熊某送
    臺中監獄管理員林某沙發乙套，但我不知林某姓名等語（偵
    字第17848號卷第61、63頁、第221頁反面、第226、265頁）
    ，及戊○○要入厝，故熊文哲欲送家具，伊表示沒有那麼多
    錢，現可用三、四萬元，熊某則交付戊○○家中地址、電話
    ，伊則轉知丁○○處理，而熊文哲係臺中監獄E區受刑人，
    為戊○○專屬黑牌雜役，平日關係密切，而因熊文哲事前有
    告知戊○○，故戊○○知情，且據說，熊文哲尚請其他管理
    員代熊某送冰箱等家具（偵字第17848號卷第427頁反面至第
    428頁），並補充熊文哲當上雜役並未呈報，後來熊文哲告
    知伊，戊○○還有謝謝他等情（偵字第17848號卷第433頁反
    面），尤正勝上開所供即一直指稱，其請丁○○買上開沙發
    送給被告戊○○，係熊文哲因入厝欲送戊○○，亦非尤正勝
    與被告戊○○二人嗣後勾串上開所供，因平日有深厚交情之
    故云云，益見二人所供之不實，則證人尤正勝於上開偵查中
    所為之陳述，雖與審判中不符，惟證人尤正勝上開偵查所供
    因較少受外力干擾，及較無時間或動機去串謀編造事實，而
    故為事後迴護被告之機會，是本院認其先前之陳述具有較審
    判中為可信之特別情況，且核與事証相符，復為證明被告之
    犯罪事實所必要，得為證據，並堪予採信，則被告戊○○所
    辯上情，益不可採信。又證人丁○○、賴炳煜於調查、偵訊
    時所為陳述，並無不當取供情形，所陳為親身見聞，且距案
    發日較近，記憶自較深刻，可立即反應所知，較無事後串謀
    而故為迴護被告之機會，具有可信之特別情況，復為證明被
    告戊○○之犯罪事實所必要，本院因認證人丁○○、賴炳煜
    前揭供述，亦有證據能力。是以被告戊○○擔任臺中監獄戒
    護科科員，並自82年12月3日起至84年12月15日止，擔任受
    刑人E區管教小組科員，負責督導戒護勤務及管理受刑人戒
    護事宜等職務，其對E區受刑人尤正勝之戒護事項有督導之
    權並具影響力，自明知尤正勝請丁○○購買上開物品送給被
    告戊○○之目的，係因被告戊○○是尤正勝管區科員，尤正
    勝為求在被告戊○○管區內在監日子好過，非因基於平日有
    交情之故，而係本於對被告戊○○職務上行為行賄而交付財
    物，竟仍本於受賄之意思收受之，要無可疑。復有通訊監察
    譯文在卷可憑，被告戊○○此部分之犯行堪以認定。
三、按貪污治罪條例第4條第1項第5款之對於違背職務上之行為
    收受賄賂罪，須所收之不法報酬，與公務員違背職務行為之
    間，具有相當對價關係。本案被告戊○○收受前揭賄賂，經
    查並未以違背職務之行為為對價，自難認其係犯依據法令從
    事公務之人員對於違背職務上之行為收受賄賂罪。惟被告戊
    ○○雖未對於違背職務上之行為收受賄賂，但貪污治罪條例
    第5條第1項第3款之對於職務上之行為收受賄賂罪，祇須所
    收受之金錢或財物與其職務有相當對價關係，即已成立，且
    包括假借餽贈等各種名義之變相給付在內，又是否具有相當
    對價關係，應就職務行為之內容、交付者與收受者之關係、
    賄賂之種類、價額、贈與之時間等客觀情形加以審酌，不可
    僅以交付之財物名義為贈與或政治獻金，即謂與職務無關而
    無對價關係（最高法院84年台上字第1號判決意旨參照）。
    是被告戊○○既係因有職務監督影響力而收受賄賂，依據首
    揭說明，行賄者亦係因被告戊○○之上開職務影響力而交付
    ，則被告戊○○此部分所為，係犯貪污治罪條例第5條第1項
    第3款之對於職務上之行為收受賄賂罪，殆無疑義。雖被告
    戊○○行為後，貪污治罪條例於85年10月23日修正公佈，並
    於同月25日生效施行，惟經比較新、舊法結果，修正前貪污
    治罪條例第5條第1項第3款對於職務上之行為收受賄賂罪之
    處罰，其法定刑為「七年以上有期徒刑，得併科五萬元以下
    罰金」，而修正後貪污治罪條例第5條第1項第3款對於職務
    上之行為收受賄賂罪之處罰，其法定刑則為「七年以上有期
    徒刑，得併科新台幣六千萬元以下罰金」，其罰金刑已大為
    提高，自以修正前之規定對被告戊○○較為有利。是被告戊
    ○○所為，係犯修正前貪污治罪條例第5條第1項第3款之對
    於職務上之行為收受賄賂罪，公訴人之起訴法條尚有未洽，
    應予變更。又被告戊○○多次犯行，其犯罪時間緊接，所犯
    罪名相同，顯係出於概括之犯意為之，為連續犯，應依修正
    前刑法第56條之規定以一罪論，並加重其刑。其在偵查中自
    白，應依修正前貪污治罪條例第8條後段之規定減輕其刑。
    再其所得財物價值在新台幣五萬元以下，且情節輕微，應依
    同條例第11條第1項之規定遞減其刑。其刑罰之加重與減輕
    ，並先加後減之。又被告戊○○犯罪所得之財物中秋月餅一
    盒、水果禮盒一盒、牛皮沙發一套，均應予以追繳沒收，如
    全部或一部無法追繳時，追徵其價額。
四、公訴意旨另以：被告戊○○明知其對於受刑人尤正勝有職務
    監督事務之影響力，且知受刑人尤正勝請丁○○致送物品給
    戊○○之目的，係因戊○○是尤正勝管區之科員，尤正勝為
    求在被告戊○○管區內在監日子好過，因此本於對戊○○職
    務上行為之行賄意思，以行動電話要其知情之女友丁○○於
    84年端午節時，送禮予戊○○，丁○○受指示後，乃於84年
    端午節前後，依示託友人林文豪購買每瓶二百六十元之大陸
    董公酒共十瓶（價值共計二千六百元），請林文豪送至戊○
    ○位於臺中市○○○街122巷8之2號3樓之住家，戊○○並基
    於受賄之意思予以收受，因認被告戊○○此部分亦涉有貪污
    治罪條例第4條第1項第5款之對於違背職務之行為收受賄賂
    罪嫌。訊據被告戊○○矢口否認有收受上開大陸董公酒云云
    。惟此部分犯罪事實，雖有證人丁○○於偵查中供證：端午
    節時，尤正勝請我買酒送給戊○○，我依指示買了十瓶或十
    二瓶大陸董公酒（數目不記得），並由林文豪至我住處將酒
    拿去給戊○○等語（偵字第17849號卷第147頁反面），其於
    本院前審審理時並為相同之供述（本院更(一)審卷(二)第213頁
    ），然經本院詢以林文豪現住何處，丁○○則證述不知林文
    豪之現在住所，致本院無從傳訊以明林文豪是否確有受託前
    往致送物品之事實，參以被告戊○○自始否認有收受董公酒
    ，自不能僅以證人丁○○之供述，遽認被告戊○○確有此部
    分收受賄賂犯行，是被告戊○○此部分犯行尚屬不能證明，
    為公訴意旨認此與業經論科部分有裁判上一罪關係，爰不就
    此另為無罪之諭知。
五、公訴人雖指訴被告戊○○收受上開財物，係因：「戊○○違
    背職務對於尤正勝在獄中之飲酒作樂不加取締，乃收受尤正
    勝請丁○○交付之董公酒、中秋月餅、水果禮盒，以之為賄
    賂」，又「熊文哲係戊○○所負責E區之受刑人，依規定不
    得擔任雜役，然戊○○仍違背其職務，於83年10月至84年9
    月間，將之任為黑牌雜役，熊文哲因而有較輕鬆之生活，並
    有機會自獄外夾帶酒類等違禁品入監。84年6月間，戊○○
    位於臺中縣龍井鄉○○路16巷7號之新居即將落成，熊文哲
    向戊○○表示要致贈傢俱，而戊○○明知熊文哲之致送傢俱
    ，係其違背職務之行為之回報，竟予以同意。惟熊文哲有此
    心意，卻無資力，遂轉向尤正勝借支，尤正勝明知熊文哲借
    錢係為對於戊○○違背職務之行為交付賄賂，竟與熊文哲基
    於共同之犯意聯絡，利用丁○○於84年6月間某日前往臺中
    監獄接見時，乘機指示丁○○代購一套沙發往贈戊○○，以
    為戊○○違背職務將熊文哲任為黑牌雜役之代價。丁○○亦
    與尤正勝基於共同之犯意聯絡，依尤正勝之指示籌款，並於
    84年7月初，選購一組牛皮沙發，並先付費三萬五千元，由
    店方與戊○○約時送往，戊○○並予以收受」，因認被告戊
    ○○犯有貪污治罪條例第4條第1項第5款之對於違背職務之
    行為收受賄賂罪嫌。惟查，被告戊○○否認知悉尤正勝飲酒
    作樂而不加取締，雖尤正勝確有在臺中監獄飲酒作樂之情事
    ，業如上述，惟查無積極證據證明戊○○對此知情而故意不
    加取締。是以，戊○○收受尤正勝之中秋月餅、水果禮盒，
    尚難認係基於違背職務而來。又被告戊○○否認曾調派熊文
    哲為長期公差，並否認該沙發為熊文哲所贈，辯稱：被告戊
    ○○並未用熊文哲當雜役或公差，熊文哲係由教誨師蔡中勳
    調為公差，非被告戊○○將之調為公差的。因此熊文哲也沒
    有跟我說過要送我沙發云云。受刑人熊文哲於84年12月15日
    調查員訊問時，供明戊○○曾多次向獄方於E區設置雜役，
    均遭駁回，為處理諸多雜務，乃要伊暫任雜務一職，而由伊
    任雜務，戊○○並未向獄方報備，而伊願意擔任雜役，為的
    是爭取較高之核分，以方便假釋之申請，且因有機會與科員
    及各工場主管接觸，也較能得到好感，雜役可以與各受刑人
    接觸，也可以為受刑人服務，不致於遭到欺侮，而戊○○且
    曾為伊申請一張教化獎狀，對伊日後申請假釋助益極大；而
    伊曾向戊○○表示戊○○入厝時要送戊○○傢俱，戊○○曾
    客氣的答稱不要，其後伊於戊○○入厝時向尤正勝借錢送傢
    俱，尤正勝表示可以請女友代送一組沙發，事後也送過去，
    禮物送過去以後，戊○○並未表示任何意見，而尤正勝還曾
    向伊催討該筆款項（偵字第692號卷第9至10頁）。尤正勝於
    84年10月29日調查員訊問時供稱該沙發不是伊要送給戊○○
    的，是熊文哲要伊叫丁○○代其送給戊○○；又尤正勝於84
    年12月13日調查員訊問時陳稱：「（熊文哲託你代送沙發予
    戊○○，戊○○是否知情？）戊○○知道，熊文哲先前即告
    訴我，他說曾向戊○○表示要送傢俱給他。（你既代熊文哲
    送沙發予戊○○，事後熊文哲有無將價款返還？）沒有，但
    我曾向他催討過」等語（偵字第17848號卷第61、428頁）。
    又丁○○於84年10月28日調查員訊問時供稱：「尤正勝曾告
    訴我，他的主管林先生（姓名不詳）要入厝，要我代他買一
    套沙發送他，我即... 」（偵字第17849號卷第17頁），於
    84年11月8日調查員訊問、檢察官訊問時及84年12月13日調
    查員訊問、檢察官訊問時，亦為相同之供詞（偵字第17849
    號卷第147、148、165、275、278、279、330頁），完全未
    提及係以熊文哲之名義所致贈。參以被告戊○○於84年11月
    16日調查員訊問時、檢察官訊問時，亦均坦承於入厝時收到
    丁○○送來之一組沙發，並辯稱伊就丁○○所送沙發，有交
    給丁○○三萬元；所供送禮之人亦為丁○○，所致意之人為
    尤正勝，而未提及熊文哲（偵字第19288號卷第30至27頁）
    。綜上所述，於沙發之直接贈、受人間，即丁○○、戊○○
    二人間，均將之理解為尤正勝送予戊○○，而與熊文哲無涉
    。則熊文哲、尤正勝二人所謂之「由尤正勝請丁○○代熊文
    哲送沙發給戊○○」云云，不過係其二人間私下之理解。再
    者，尤正勝所謂「戊○○知道」云云，不過是因為「熊文哲
    先前即告訴我，他說曾向戊○○表示要送傢俱給他」而來之
    推測而已。從而，戊○○既將該沙發理解為尤正勝所贈，即
    與公訴人所指「戊○○對熊文哲違背職務... 」而收受賄賂
    者，有所不同。公訴人認被告戊○○有因上開原因對於違背
    職務上之行為收受賄賂罪，此部分之指訴尚有未合，本院認
    被告戊○○所為，係犯修正前貪污治罪條例第5條第1項第3
    款之對於職務上之行為收受賄賂罪，公訴人之起訴法條尚有
    未洽，應予變更，已如上述，併為敘明。
丙、就刑法於95年7月1日修正公布施行前後之規定，加以比較適
    用部分：
一、被告行為後，刑法連續犯及牽連犯之規定，業於94年2月2日
    修正公布刪除，並於95年7月1日施行，則被告之犯行，因行
    為後新法業已刪除連續犯及牽連犯之規定，此刪除雖非犯罪
    構成要件之變更，但顯已影響行為人刑罰之法律效果，自屬
    法律有變更，依新法第2條第1項規定，比較新、舊法結果，
    仍應適用較有利於被告之行為時法律即舊法論以連續犯及牽
    連犯（最高法院95年第8次刑事庭會議決議參照）。
二、按行為後法律有變更者，適用行為時之法律。但行為後之法
    律有利於行為人者，適用最有利於行為人之法律，刑法第2
    條第1項定有明文。被告巳○○於五年以內再故意犯本件有
    期徒刑以上之罪，不論依修正前之刑法第47條，或修正後之
    刑法第47條第1項之規定，均構成累犯，對被告而言並無有
    利或不利之情形，自不生新舊法比較之問題，應逕依修正前
    之刑法第47條，論以累犯，並加重其刑。
三、另被告行為後，刑法第51條業於94年1月7日修正公布，並於
    95年7月1日施行，修正前刑法第51條規定：「數罪併罰，分
    別宣告其罪之刑，依左列各款定其應執行者：」其中第5款
    規定：「宣告多數有期徒刑者，於各刑中之最長期以上，各
    刑合併之刑期以下，定其刑期。但不得逾二十年。」修正後
    刑法第51條第5款規定：「宣告多數有期徒刑者，於各刑中
    之最長期以上，各刑合併之刑期以下，定其刑期。但不得逾
    三十年。」比較結果，修正後刑法並非較有利於行為人，依
    刑法第2條第1項前段之規定，仍應依修正前刑法，定其應執
    行之刑。
丁、原審判決就被告丙○○、午○○、壬○○、巳○○、子○○
    、丑○○、寅○○、卯○○、甲○○、戊○○等人前開所犯
    予以論科，固非無見。惟查原審判決關於上開被告犯罪之認
    定部分，尚有下列未洽之處，即：
  一未及就刑法於95年7月1日修正公布施行前後之規定，加以比
    較適用。
  二貪污治罪條例之「收受賄賂或其他不正利益」罪及「交付賄
    賂或其他不正利益」罪，與刑法第143條、第144條之投票收
    賄罪（收受賄賂或其他不正當利益）及投票行賄罪（交付賄
    賂或其他不正利益），其立法方式相似。所稱「賄賂」為例
    示規定，「不正利益」為補充性之概括規定，乃同一條款（
    即同一個構成要件）之犯罪行為。例如候選人為爭取選票，
    而免費招待有投票權之人旅遊（不正利益）並致贈禮金（賄
    賂），祇能論以一個投票行賄罪；收賄者，亦僅能論以一個
    投票收賄罪。不能因其所交付（收受）之內容，包括賄賂（
    禮金）、不正利益（旅遊），而分別成立交付（收受）賄賂
    ，及交付（收受）不正利益兩個罪名。同理，關於貪污治罪
    條例之行賄罪、受賄罪，亦應作相同之解釋。易言之，無論
    所交付（收受）者為賄賂或不正利益，於妨害投票之場合，
    均在使有投票權之人不行使投票權或為一定之行使；於貪污
    之場合，均在使公務員不為一定之行為（應為而不為）或為
    一定之行為（不應為而為之），乃同一個犯罪構成要件之行
    為。至於基於概括之犯意，連續行賄，或連續受賄，則有連
    續犯之適用，自不待言。以上情形，與刑法之詐欺罪、詐欺
    得利罪，於立法時已將之分成兩個獨立之罪名，而異其構成
    要件者有別。原審判決認定，壬○○、巳○○所交付；及子
    ○○、丑○○、午○○所收受者，有賄賂（財物）、不正利
    益（飲宴、喝花酒等），因認應分別論以「交付賄賂」、「
    交付不正利益」二罪（壬○○、巳○○部分）；及「收受賄
    賂」、「收受不正利益」二罪（子○○、丑○○、午○○部
    分），並予分論併罰，即有未合。
  三貪污治罪條例第10條（修正前為第9條）規定，犯第四條至
    第六條之罪者，其所得財物應予追繳，並依其情節分別沒收
    或發還被害人，如全部或一部無法追繳時，應追徵其價額，
    或以其財產抵償之。依上開規定觀之，必限於所得者為金錢
    以外之其他財物而無法追繳時，始應追徵其價額，使其繳納
    與原財物相當之價額，如所得財物為金錢而無法追繳時，則
    應以其財產抵償之，不發生追徵價額之問題。乃原審判決關
    於丙○○、子○○、丑○○、午○○、卯○○收受賄賂所得
    為新臺幣部分，一併諭知如全部或一部無法追繳時，「應追
    徵其價額」，即非適法。
  四被告丙○○係對於職務上之行為收受賄賂罪，原審判決認犯
    違背職務之行為收受賄賂罪、及對監督之事務直接圖利罪，
    尚有未合。
  五被告巳○○、壬○○對於依據法令從事公務之人員關於違背
    職務之行為交付賄賂與不正利益部分，原審判決雖適用修正
    前貪污治罪條例第10條第2項之規定處罰。惟刑法第2條第1
    項有關行為時法與裁判時法之比較，應就罪刑有關法定加減
    原因等一切情形，綜合其全部之結果而為比較，再適用有利
    於行為人之法律處斷。被告巳○○、壬○○上開所犯，行為
    時之貪污治罪條例第10條第1項、第2項與裁判時之貪污治罪
    條例第11條第1項、第2項，其法定本刑雖以前者有利於行為
    人（有期徒刑之本刑相同，但後者得併科新臺幣三百萬元以
    下罰金，較前者之罰金為高），惟舊法同法條第3項規定，
    犯前二項之罪，於犯罪後六個月內自首者，免除其刑；逾六
    個月者，減輕或免除其刑；在偵查或審判中自白者，減輕其
    刑。新法同法條第3項則規定，犯前二項之罪而自首者，免
    除其刑；在偵查或審判中自白者，減輕或免除其刑。而依刑
    法第66條之規定，有期徒刑減輕者，減輕其刑至二分之一，
    但同時有免除其刑之規定者，其減輕得減至三分之二。是以
    上開之罪裁判時法，雖有併科罰金之規定，重於行為時法，
    但裁判時法規定在偵查中自白者，減輕或免除其刑，其減輕
    依上開規定，得減至三分之二，並得免除其刑，故行為人犯
    上開之罪，如於偵查或審判中自白，比較新舊法適用結果，
    自以裁判時法有利於行為人。原判決既認定被告巳○○、壬
    ○○有於偵查中自白，而於比較新舊法之適用時，仍適用修
    正前之貪污治罪條例第10條第2項論處，此部分難謂無適用
    法則不當之違誤（最高法院88年度台上字第5840號判決意旨
    參照）。
  六被告午○○受李建華招待至凱麗宮喝花酒之時間未予載明。
  七就被告壬○○招待被告午○○、子○○喝花酒之價值未詳予
    認定載明。
  八就被告壬○○、午○○向被告子○○行求賄賂之事，子○○
    既不願收賄而無收受賄賂之意，原審判決仍認定係向被告子
    ○○交付賄賂。
  九原審未明確認定，被告壬○○邀宴子○○、午○○至金錢豹
    酒店喝花酒三次。子○○、午○○係共犯，於主文關於子○
    ○、午○○對於違背職務之行為，收受賄賂、不正利益部分
    ，並未諭知「共同」，亦有未洽。
  十被告巳○○傳送現金十萬元二次給王魁明之時間未予載明。
  十一郭仲銘交付現金二萬元給被告子○○之地點未予載明。
  十二被告子○○讓丁○○傳遞物品之最後時間、尤正勝收受丁○
    ○傳入現金之時間均未予載明。
  十三被告子○○讓梁芳玲傳遞物品之時間、次數及林樹旺行賄之
    白色勞力士手錶價值均未予載明。
  十四蔡忠錡致送被告丑○○都彭打火機之價值未予載明。
  十五被告丑○○為朱國裕違規傳訊及帶藥品之時間均未予載明。
  十六被告丑○○收受朱國裕現金五萬元部分並未成立受賄。
  十七原審認被告丑○○成立連續依據法令從事公務之人員，對於
    違背職務之行為，收受賄賂；又連續依據法令從事公務之人
    員，對於違背職務之行為，收受不正利益二罪，亦有未符。
  十八被告寅○○將李建華、王魁明二人安排於同一房舍，及每個
    月給予其二人最高之累進處遇分數部分並未成立受賄。
  十九被告寅○○派任林瑞耀擔任福利員部分並未成立受賄。
  二十就被告卯○○何以係依據法令從事公務之人員，事實欄雖有
    說明，但於理由欄未說明認定之依據與理由。
  被告甲○○接受趙克強邀宴部分，尚難認係對於違背職務行
    為收受不正利益
  被告戊○○係對於職務上之行為收受賄賂罪，原審判決認犯
    對監督之事務直接圖利罪，尚有未合。
  被告己○○交付玉屏風部分不成立對於依據法令從事公務之
    人員關於違背職務之行為交付賄賂罪（詳後敘）。
  被告申○○不成立對於依據法令從事公務之人員關於違背職
    務之行為交付賄賂罪（詳後敘）。
  原審判決漏引刑法第51條第8款。
  被告壬○○、巳○○、午○○行賄部分，被告丑○○、卯○
    ○、甲○○所犯違背職務收受賄賂罪部分，被告戊○○所犯
    對於職務上之行為收受賄賂罪部分，犯罪時間均在96年4月
    24日以前，依中華民國九十六年罪犯減刑條例第2條第1項第
    3款、第3條第1項第1款之規定，均應予減刑，原判決未及適
    用該條例規定予以減刑，亦有未合。
    被告丙○○、午○○、壬○○、巳○○、子○○、丑○○、
    寅○○、卯○○、甲○○、戊○○等人上訴意旨否認犯罪，
    並執前詞指摘原判決不當，及檢察官上訴意旨任意指摘原判
    決不當，雖無理由，但原審判決既有上開可議之處，仍應由
    本院將原審判決關於丙○○依據法令從事公務之人員對於違
    背職務之行為收受賄賂，及連續依據法令從事公務之人員，
    對於監督之事務直接圖利，與定應執行刑部分；及關於壬○
    ○、巳○○、子○○、丑○○、寅○○、甲○○、戊○○、
    申○○部分；及關於午○○依據法令從事公務之人員對於違
    背職務之行為收受賄賂、依據法令從事公務之人員對於違背
    職務之行為收受不正利益、對於依據法令從事公務之人員關
    於違背職務之行為交付賄賂，與定應執行刑部分；及關於己
    ○○對於依據法令從事公務之人員關於違背職務之行為交付
    賄賂部分；及關於卯○○依據法令從事公務之人員對於違背
    職務之行為收受賄賂部分，均予撤銷改判。爰審酌上揭被告
    等之品行（未於事實載有前科者，即無犯罪前科）、犯罪之
    動機、犯罪時間長短、犯罪之次數、犯罪所生危害、犯罪後
    自白情形、犯後態度等一切犯罪情狀，分別量處如主文第二
    項起所示之刑，另並分別依照修正前貪污治罪條例第16條、
    及修正後貪污治罪條例第17條之規定，依法宣告褫奪公權各
    如主文所示。被告壬○○、巳○○、丑○○、卯○○、甲○
    ○、戊○○等人所犯，及被告午○○就違背職務行賄罪部分
    ，並均依中華民國九十六年罪犯減刑條例第2條第1項第3款
    、第3條第1項第1款、第14條之規定予以減刑，且就犯有數
    罪而被處二有期徒刑以上之被告，依法定其應執行刑如主文
    所示。又被告丙○○、午○○、子○○、丑○○、卯○○、
    甲○○、戊○○等人貪污所得財物，其中已扣案者應予沒收
    ，未扣案之財物，應予追繳沒收，如全部或一部無法追繳時
    ，其非屬現金者，應追徵其價額，屬現金者，應以其財產抵
    償之。扣案如附表二證據編號貳參之廿三至廿九所示賭具與
    監視器，係被告壬○○所有供犯罪使用之物，亦依法宣告沒
    收。
戊、無罪部分：
壹、被告己○○部分：
一、公訴意旨略以：臺中監獄之受刑人未○○、庚○○二人係舅
    甥關係，而被告己○○則分別與丙○○、未○○為多年好友
    。被告己○○自未○○、庚○○二人相繼入臺中監獄服刑後
    ，即請丙○○利用職務之便予以照顧。丙○○乃違背職務之
    行為，於未○○在監期間，為如下之照顧，即：(一)83年間某
    日，己○○請丙○○挾帶現金二萬元入監給未○○，供其購
    買違禁品檳榔之用，丙○○即在己○○到監面會未○○之後
    ，在接見室旁之巷道，將二萬元現金轉交給未○○。(二)自83
    年間起，由丙○○招待未○○至接見室主任子○○之辦公室
    泡茶、抽菸、吃檳榔。(三)未○○於累進處遇第四級期間，依
    行刑累進處遇條例第54條、第56條第1款之規定，原不得與
    非親屬之己○○等人接見，而如丙○○據實申請欲讓渠等面
    會，勢必不准，丙○○身為戒護科督察，負責監獄內戒護工
    作之督導、巡邏，竟違背其職務，明知己○○之欲與未○○
    接見，並非係具有親屬關係或係遠道或係基於教化目的而欲
    會面，安排未○○之友人己○○等人，以丙○○自己名義載
    於增加接見簿之備考欄上，向戒護科長辦理增加接見方式，
    使臺中監獄戒護科長吳承鴻誤認未○○之家屬患有重病或欲
    接見者係遠道或基於教化目的，而在不知情之情形下准予雙
    方面會。丙○○則據以安排己○○與未○○會面。在臺中監
    獄之增加接見記錄簿有資料可考者，前後計有四次，計83年
    5月15日一次，83年11月21日一次，84年4月24日一次，84年
    9月16日一次。(四)84年8月23日，由丙○○安排延長一般會面
    時間。(五)由丙○○提供違禁品檳榔、香菸等予庚○○享用。
    (六)由丙○○招待庚○○至主管辦公室，尤其是子○○之辦公
    室泡茶、抽菸、吃檳榔，使子○○認為受刑人與丙○○關係
    良好，而讓受刑人家屬得以從接見室之氣窗口挾帶過量之菜
    餚與檳榔等違禁品。(七)丙○○故意在未○○、庚○○二人主
    管面前垂詢近況，以暗示雙方關係良好，使監獄舍房主管不
    敢非難庚○○二人。(八)84年9月間，己○○請丙○○挾帶違
    禁品牛蒡二斤入監予未○○享用。因此，未○○即與庚○○
    、己○○三人以玉屏風乙座假送禮之名交付賄賂予丙○○，
    因認被告己○○上開行為，涉犯修正前貪污治罪條例第10條
    第1項之對於依據法令從事公務之人員關於違背職務之行為
    交付賄賂罪嫌。
二、惟查，上開公訴意旨所指犯行事實，就同案受賄之被告丙○
    ○或僅構成貪污治罪條例第5條第1項第3款對於職務行為受
    賄罪，或經認為不構成犯罪，而不另為無罪之諭知，業如被
    告丙○○部分所述，則被告己○○所為自無構成修正前貪污
    治罪條例第10條第1項之對公務員關於違背職務行為交付賄
    賂罪之可言。此外，復查無其他積極證據足證被告己○○有
    何被訴之犯行，此部分被訴犯嫌要屬不能證明。原審法院未
    詳予調查審究，遽為論罪科刑之判決，核有違誤。被告上訴
    意旨否認犯行，執以指摘原判決不當，即有理由，應由本院
    將此部分撤銷，並為被告己○○無罪之判決。
貳、被告申○○部分：
一、公訴意旨略以：(一)被告申○○與郭仲銘係舊識好友，而黃淑
    汝則為郭仲銘之妻，申○○因曾在臺中監獄執行，而結識管
    理員林文隱（業經本院判處罪刑確定），郭仲銘於前開在監
    服刑期間，黃淑汝、申○○或賴輝政（為黃淑汝之友人）多
    次分工將違禁品交付林文隱，讓林文隱違背職務挾帶入監供
    郭仲銘使用。而於84年10月間，林文隱向郭仲銘表示需要一
    只呼叫器給他姊姊使用，郭仲銘知悉林文隱本意後，即基於
    行賄林文隱之犯意，轉囑有犯意聯絡之黃淑汝以五千五百元
    之代價，依林文隱之要求，以林文隱之姊林美娟名義申購一
    只呼叫器（號碼為000000000號），再由有犯意聯絡之申○
    ○，在所設於臺中市○○路之一陽機車行，交付林文隱收受
    ，作為其違背職務替郭仲銘挾帶違禁品之代價。(二)黃淑汝另
    依郭仲銘指示，於84年3月8日，購買二具行動電話電池，連
    同郭仲銘交代之流行歌曲錄音帶、藥膏等物交代有犯意聯絡
    之申○○在臺中市○○路所開設之一陽機車行，欲轉交給林
    文隱挾帶入監交付給郭仲銘使用。而申○○曾在臺中監獄執
    行過，明知在監獄中不得持有行動電話及該行動電話所使用
    之電池，如欲持有行動電話，勢須付出相當代價，乃竟因受
    郭仲銘之電話指示，竟基於與郭仲銘共同之犯意聯絡，均依
    郭仲銘之指示辦理。林文隱亦至申○○處拿取該等違禁品入
    監予郭仲銘，郭仲銘則當場交付代價一萬五千元予林文隱。
    (三)郭仲銘又連續約有五至六次，指示有犯意聯絡之黃淑汝將
    現金交給知情之申○○，再要求林文隱至有犯意聯絡之申○
    ○處夾帶黃淑汝所放置或申○○代墊之現金入監供他使用。
    而林文隱竟亦違背其職務，每次均予攜帶現金入監交給郭仲
    銘，並抽取二成之代價。而總計黃淑汝有記帳部分，郭仲銘
    前後至少交付二萬五千元賄賂給林文隱收受。(四)另於84年10
    月間，郭仲銘請申○○買了三捲色情錄影帶交林文隱挾帶入
    監，在舍房交給郭仲銘，此部分之代價不詳。(五)另有一次郭
    仲銘受知情之蔡忠錡之託挾帶現金，亦要求林文隱挾帶，林
    文隱於受託後，即自知情之申○○處取得現金二十萬元，再
    挾帶入監給郭仲銘，林文隱亦抽取二成即四萬元之現金作為
    代價，郭仲銘再將餘款轉交給有犯意聯絡之蔡忠錡。因認被
    告申○○涉犯貪污治罪條例第10條第1項之對於依據法令從
    事公務之人員交付賄賂罪嫌云云。
二、訊之被告申○○固坦承有受上開受刑人家屬之託，在所開設
    之機車行，將上開物品或現金交林文隱攜帶入監之事實，但
    堅決否認有何行賄林文隱之犯行，辯稱：其僅係單純受託轉
    交物品，並不知林文隱是否從中取得任何代價，亦不知託送
    之受刑人家屬是否有行賄之意思及行為。經查，就上開(一)部
    分之行為，被告申○○於84年11月8日調查員訊問時供稱：
    「84年10月初（詳細日期不記得），黃淑汝拿一個呼叫器、
    一張身分證、一個印章（為一女子，姓名不記得）及呼叫器
    申辦收據給我，並告訴我林文隱會來拿。之後，林文隱來我
    店裡拿這些東西時，我曾問他不是已有呼叫器，這呼叫器作
    何用途，林文隱告訴我是他姊姊要用的」（偵字第17849號
    卷第127頁）；嗣於84年11月8日檢察官訊問時供稱：「（另
    有次申請呼叫器給林文隱使用，他拿他姊姊身分證，是你申
    請？）林文隱拿他姊姊身分證印章給我，黃淑汝先打電話來
    ，我交給她身分證正本、印章，由她去申請」（偵字第1784
    9號卷第158頁），由其供述內容，僅能知悉被告申○○受託
    代轉物品，尚無從判斷被告申○○是否知悉該呼叫器乃郭仲
    銘欲行賄林文隱之物品。而林文隱於84年11月8日調查員訊
    問時供稱：「約在84年10月間，因我自己想購買呼叫器，但
    不熟悉通訊公司，所以就請郭仲銘代尋找，郭仲銘應允幫代
    詢，但事後我因等不及，又親自去找申○○，請鐘某代我代
    詢，事後申○○有幫我找到通訊公司，並幫我代辦，而該呼
    叫器係登記我姐姐林美娟，號碼為000000000，而該申請之
    呼叫器，申○○亦稱『郭仲銘曾有來電告知他』，因此，郭
    仲銘應有向申○○告知代我洽詢呼叫器乙事」（84年度偵字
    第18812號卷第9、10頁）；嗣於84年11月8日檢察官訊問時
    供稱：「（呼叫器是否你向郭仲銘說要他代尋通信公司，再
    由郭仲銘通知申○○辦理？）有向郭仲銘提起，請他代找通
    信公司，幾天沒消息，我就向申○○提起，郭仲銘有無向申
    ○○說，我不清楚」等語（偵字第18812號卷第13頁），亦
    僅就該呼叫器取得經過述，並無從遽認被告申○○係基於
    為郭仲銘行賄之意思而轉交。另郭仲銘於84年11月29日調查
    員訊問時供稱：「我在84年9月間以電話聯絡『和通通信公
    司』購買乙具呼叫器予臺中監獄管理員林文隱，此事後來由
    黃淑汝及申○○處理，詳情我並不清楚」、「（你共買了幾
    只呼叫器給臺中監獄管理員林文隱使用？）約在84年初，我
    入臺中監獄服刑不久後，臺中監獄管理員林文隱向我表示渠
    無呼叫器使用不方便，我便將入獄前個人使用之呼叫器轉贈
    予林某。我當時乃交代黃淑汝交予申○○，再由鐘某交付予
    林文隱，該呼叫器號碼我已記不清楚。林某使用該呼叫器數
    月後，因未交使用費而遭停機。我乃於84年9月間再購置乙
    具呼叫器予林某，號碼及購置等詳情，要問黃淑汝才能知曉
    」等語（偵字第17848號卷第398、399頁），嗣於84 年11月
    29日檢察官訊問時供稱：「（在9月間，有無以電話連絡和
    通公司買呼叫器給林文隱，這錢也是黃淑汝代付？）我有連
    絡和通公司準備呼叫器，我叫林文隱準備身分證給我太太，
    我太太轉一陽機車行，林文隱再向一陽機車行拿」等語（偵
    字第17848號卷第403頁）。另證人黃淑汝於84年11月8日調
    查員訊問時供稱：「（妳先生郭仲銘是否曾指示妳購置乙具
    呼叫器予臺中監獄管理員林文隱？詳情如何？）我先生郭仲
    銘曾於84年10月初，以行動電話通知我購置乙具呼叫器交予
    申○○處理，隨後鐘某送來某小姐（名不詳）之身分證正本
    及印章等證件，讓我辦理申請呼叫器，我即託和通電信公司
    代為申請購置，總價約五千餘元，待和通公司交貨後，我即
    將呼叫器及該小姐證件交予申○○處理。但該呼叫器交予何
    人使用我則不清楚，須請教鐘某才能知曉。而該小姐是何人
    我也不清楚」等語（偵字第17849號卷第134頁）。依上開被
    告申○○及林文隱、郭仲銘、黃淑汝之供證可知，林文隱於
    請郭仲銘代詢呼叫器後，郭仲銘即逕與黃淑汝聯繫交辦申辦
    事宜，並交代黃淑汝於申辦完成後，逕交由申○○轉交林文
    隱，郭仲銘復自行與林文隱聯繫，請林文隱將所需證件資料
    交申○○轉交黃淑汝申辦；黃淑汝依示於申辦完成後，再將
    證件、呼叫器等交由申○○轉交林文隱，林文隱復依郭仲銘
    指示前往申○○處取回證件及呼叫器，則該申辦過程，係由
    林文隱與郭仲銘、郭仲銘與黃淑汝分別聯繫完成，堪認此部
    分事實係林文隱及郭仲銘二人先有合意之後，再由郭仲銘通
    知黃淑汝到被告申○○所經營之機車行索取證件申辦，郭仲
    銘並另託請被告申○○代收身份證件並轉交呼叫器，至於呼
    叫器之申購、付費等事宜，均係由黃淑汝處理，被告申○○
    並未參與此事，是難認被告申○○於代為轉交呼叫器予林文
    隱之時，已知悉該呼叫器乃郭仲銘行賄之財物，自不能遽認
    被告申○○此部分有共同行賄之犯意聯絡。
三、至其餘被訴犯行，訊之被告申○○亦堅詞否認，辯稱：「林
    文隱有無抽成，我不知道」等語。經查，郭仲銘亦堅稱被告
    申○○對其向林文隱行賄之情節完全不知情等語。本院復查
    無被告申○○就公訴意旨所指郭仲銘行賄林文隱之事，有何
    行為之分擔，是以縱然知情，亦尚乏證據證明其與郭仲銘有
    何「犯意聯絡」、「行為分擔」，則充其量其只是參與違規
    攜帶違禁品入監之行為而已，與行賄行為尚屬無涉。
四、公訴意旨雖又以：郭仲銘因積欠其他受刑人金錢，急需清償
    ，乃在臺中監獄內以行動電話打電話向申○○借支十二萬元
    ，郭仲銘原欲請平素有往來之管理員林文隱前往拿取，惟因
    林文隱休假而無法聯繫，故郭仲銘乃於84年10月15日轉請陳
    上梧為其向監外友人申○○拿取現金十二萬元，再挾帶入監
    供他使用。而陳上梧係臺中監獄F教區卅四工場之主管，乃
    係依據法令從事公務之人員，竟違背職務行為，允諾至申○
    ○所開設之一陽機車行拿取現金代為挾帶入監，由郭仲銘書
    寫內容略以「一陽您好，煩請你將錢交給此人0000000即可
    。如有什麼事，等會客再談，切記。郭仲銘。10月16日。」
    字條交給陳上梧以為憑證。陳上梧則持郭仲銘給予之上述字
    條與聯絡電話，於次日（即84年10月16日）聯繫申○○之妻
    ，約定時間後，再由陳上梧持上述取款字條至上開一陽機車
    行找申○○，申○○基於與郭仲銘之犯意聯絡及概括犯意，
    再將事先備妥之十二萬元交給陳上梧。陳上梧則於翌（17）
    日上班時，將該筆款項分為三分藏匿，挾帶入監後，在卅四
    工場倉庫內，將該款交付給郭仲銘，郭仲銘則給予陳上梧金
    額不詳之賄賂。因認被告申○○亦犯有貪污治罪條例第10條
    第1項之對於依據法令從事公務之人員關於違背職務之行為
    交付賄賂罪嫌。然訊據陳上梧、郭仲銘、申○○固均坦承前
    揭挾帶現金入監之事實不諱，但陳上梧、郭仲銘均堅詞否認
    有收賄、行賄之行為，陳上梧且辯稱：我為郭仲銘挾帶金錢
    ，係因郭仲銘為我所轄工場之自治員，郭仲銘平日對我之管
    理多所幫助，84年6月間，該工場受刑人王富昌鬧自殺，郭
    仲銘事先得知徵兆，向我報告，我得以預先防範，避免災難
    之發生，因此，我自認對於郭仲銘欠一份人情，迨84年10月
    15日，郭仲銘要求我代為挾帶現金時，我出於報答心情而應
    允，未收取任何代價云云。經查：(一)陳上梧受託至申○○處
    挾帶現金十二萬元入監予郭仲銘一事，因其三人所供一致，
    且有上述紙條扣案，堪以認定。(二)就郭仲銘、陳上梧上揭挾
    帶現金行為，雙方有無交付、收受代價為測謊鑑定，郭仲銘
    就所稱「未給陳上梧金錢酬勞」及陳上梧就所稱「郭仲銘未
    給其金錢酬勞」「未替受刑人挾帶違禁品」「受刑人未給其
    酬勞」等，均呈情緒性波動之說謊反應，固有法務部調查局
    84 年12月5日（84）陸(三)字第84134602號檢驗通知書附卷可
    稽，惟此測謊報告乃公訴意旨認為陳上梧收取郭仲銘交付不
    詳數額賄賂款之唯一證據。(三)而中央警官學校犯罪防治系系
    主任黃富源接受記者訪問時，就測謊機器之功能及測謊之實
    施效能，表示：「其實，實施這種測試的準確與否，最重要
    的還是人的因素。儀器只能做紀錄，紀錄受測者的呼吸、脤
    博及膚電反應而已，但要使測試得到正確的結論，事前的問
    卷擬定、事後的圖形研判，都非得要專家不可。」此有84年
    12月14日聯合報第39版影本在卷可稽（原審卷(六)），是以測
    謊報告之證據力強弱，尚依賴施測者之問卷擬定的成功與否
    ，以及事後圖形研判是否準備而定，而施測者又非參與本案
    直接審理之人，以測謊報告作為犯罪事實判斷之佐證尚可，
    以之為認定犯罪事實之唯一證據，則與直接審理主義之精神
    牴觸。再者，若得以測謊報告做為犯罪事實認定之唯一證據
    ，則所有犯罪事實之認定即不再需要有任何積極證據，所謂
    「證據裁判主義」將蕩然無存，其不當之處亦甚顯然。(四)從
    而，本案尚難認其三人有公訴人所指之收賄、行賄行為。又
    此部分行為僅係違規行為，亦不該當於圖利犯罪之構成要件
    。
五、綜上所述，依上開事證，尚難認定被告申○○有公訴意旨所
    指訴之犯行，原審法院未詳予審究，遽予論科，自有違誤，
    被告申○○上訴意旨否認犯行，並執以指摘原判決不當，即
    有理由，應由本院將原判決關於被告申○○部分撤銷，並為
    無罪之判決。
己、據上論斷，應依刑事訴訟法第369條第1項前段、第364條、
    第300條、第301條第1項、第299條第1項前段、81年7月17日
    修正公布貪污治罪條例第2條前段、第4條第1項第5款、第5
    條第1項第3款、第8條後段、第9條第1項、第2項、第11條第
    1項、第2項、第16條、85年10月23日修正公布貪污治罪條例
    第11條第1項、第2項、第3項、刑法第2條第1項、第11條前
    段、第28條、修正前刑法第55條、第56條、第47條、第51條
    第5款、第8款、第38條第1項第2款、第37條第2項，修正前
    罰金罰鍰提高標準條例第1條前段，中華民國九十六年罪犯
    減刑條例第2條第1項第3款、第3條第1項第1款、第7條、第
    14條，判決如主文。
本案經檢察官癸○○到庭執行職務。
中    華    民    國    99    年    1    月    19    日
            刑事第二庭    審判長法  官  李  璋  鵬
                                法  官  胡  森  田
                                法  官  陳  欣  安
以上正本證明與原本無異。
如不服本判決應於收受送達後10日內向本院提出上訴書狀，其未
敘述上訴之理由者，並得於提起上訴後10日內向本院補提理由書
（均須按他造當事人之人數附繕本）「切勿逕送上級法院」。
                                書記官  吳  姁  穗
中    華    民    國    99    年    1     月    19    日
附錄：
中華民國81年7月17日修正公布貪污治罪條例：
第 2 條
  依據法令從事公務之人員，犯本條例之罪者，依本條例處斷；
  其受公務機關委託承辦公務之人，犯本條例之罪者，亦同。
第 3 條
  與前條人員共犯本條例之罪者，亦依本條例處斷。
第 4 條第1項第5款
  有左列行為之一者，處無期徒刑或十年以上有期徒刑，得併科
  新臺幣三百萬元以下罰金：
  五、對於違背職務之行為，要求期約或收受賄賂或其他不正利
      益者。
第 5 條第1項第3款
  有左列行為之一者，處七年以上有期徒刑，得併科新臺幣二百
  萬元以下罰金：
  三、對於職務上之行為，要求期約或收受賄賂或其他不正利益
      者。
第 8 條
  犯第四條至第六條之罪者，減輕其刑；在偵查中自白者，得減
  輕其刑。
第 9 條
  犯第四條至第六條之罪者，其所得財物，應予追繳，並依其情
  節分別沒收或發還被害人。
  前項財物之全部或一部無法追繳時，應追徵其價額，或以其財
  產抵償之。
第 10 條
  對於第二條人員，關於違背職務之行為，行求期約或交付賄賂
  或其他不正利益者，處一年以上七年以下有期徒刑，得併科新
  臺幣三十萬元以下罰金。
  不具第二條人員之身分而犯前項之罪者亦同。
  犯前二項之罪，於犯罪後六個月內自首者，免除其刑；逾六個
  月者，減輕或免除其刑；在偵查或審判中自白者，減輕其刑。
第 11 條
  犯第四條至第六條之罪，情節輕微，而其所得或所圖得財物或
  不正利益在新臺幣五萬元以下者，減輕其刑。
  犯前條第一項、第二項之罪，情節輕微，而其行求期約或交付
  之財物在新臺幣五萬元以下者亦同。
第 16 條
  犯本條例之罪，宣告有期徒刑以上之刑者，並宣告褫奪公權。
中華民國85年10月23日修正公布後之貪污治罪條例
第 2 條
  依據法令從事公務之人員，犯本條例之罪者，依本條例處斷；
  其受公務機關委託承辦公務之人，犯本條例之罪者，亦同。
第 3 條
  與前條人員共犯本條例之罪者，亦依本條例處斷。
第 4 條第1項第5款
  有下列行為之一者，處無期徒刑或十年以上有期徒刑，得併科
  新臺幣一億元以下罰金：
  五、對於違背職務之行為，要求、期約或收受賄賂或其他不正
      利益者。
第 8 條
  犯第四條至第六條之罪，於犯罪後自首，如有所得並自動繳交
  全部所得財物者，減輕或免除其刑；因而查獲其他共犯者，免
  除其刑。
  犯第四條至第六條之罪，在偵查中自白，如有所得並自動繳交
  全部所得財物者，減輕其刑；因而查獲其他共犯者，減輕或免
  除其刑。
第 9 條
  本條例修正施行前，犯第四條至第六條之罪，於修正施行後一
  年內自首者，準用前條第一項之規定。
第 10 條
  犯第四條至第六條之罪者，其所得財物，應予追繳，並依其情
  節分別沒收或發還被害人。
  前項財物之全部或一部無法追繳時，應追徵其價額，或以其財
  產抵償之。
  為保全前二項財物之追繳、價額之追徵或財產之抵償，必要時
  得酌量扣押其財產。
第 11 條
  對於第二條人員，關於違背職務之行為，行求、期約或交付賄
  賂或其他不正利益者，處一年以上七年以下有期徒刑，得併科
  新臺幣三百萬元以下罰金。
  不具第二條人員之身分而犯前項之罪者，亦同。
  犯前二項之罪而自首者，免除其刑；在偵查或審判中自白者，
  減輕或免除其刑。
第 12 條
  犯第四條至第六條之罪，情節輕微，而其所得或所圖得財物或
  不正利益在新臺幣五萬元以下者，減輕其刑。
  犯前條第一項、第二項之罪，情節輕微，而其行求、期約或交
  付之財物在新臺幣五萬元以下者，亦同。
第 17 條
  犯本條例之罪，宣告有期徒刑以上之刑者，並宣告褫奪公權。
附件一：監所違禁品項目表
┌──────────────────────────────────────────────────┐
│法務部所屬監獄、看守所、少年輔育院、少年觀護所查禁違禁品項目表                                      │
├──┬───────────────────────────────────────────────┤
│監之│一、依國家法令禁止一般人持有或使用之違禁物或管制物品。                                        │
│所定│                                                                                              │
│違義│二、有危害監院所之安全秩序及收容人身心健康之虞，禁止或限制收容人私自持有或使用之物品。        │
│禁  │                                                                                              │
│品  │                                                                                              │
├──┼───────────────┬─────────────────────┬─────────┤
│類別│違    禁    品    名    稱    │ 應    予    查    禁    之    理    由   │查獲違禁品後之處理│
├──┼───────────────┼─────────────────────┼─────────┤
│違之│一、毒品。                    │違反戡亂時期肅清菸毒條例、麻醉藥品管理條例│一、持有或使用者移│
│犯禁│二、安非他命。                │及槍砲彈藥刀械管制條例等。                │    送法辦。      │
│國止│三、速賜康。                  │                                          │二、除為扣押證物外│
│家規│四、吸用毒品器具。            │                                          │    ，沒收銷燬之。│
│法定│五、其他違禁物品或管制物品。  │                                          │                  │
│令  │                              │                                          │                  │
├──┼───────────────┼─────────────────────┼─────────┤
│違或│一、菸類。（但受刑人年滿十八歲│一、監獄行刑法第四十七條規定受刑人應禁用菸│                  │
│反持│    者，得於指定之時間、處所吸│    、酒。（依但書規定，受刑人年滿十八歲者│依監獄行刑法第七十│
│監有│    菸。）。                  │    ，得於指定之時間、處所吸菸。）。      │一條規定沒入或廢棄│
│所之│二、酒類（包括含有酒精成份之飲│二、收容人之金錢、貴重物品應依受刑人金錢物│之。              │
│禁規│    料食品）。                │    品保管辦法之規定送交保管，禁止在監所內│                  │
│用定│三、現行流通貨幣、有價證券、金│    流通使用。                            │                  │
│    │    飾、錶等貴重物品。        │                                          │                  │
├──┼───────────────┼─────────────────────┼─────────┤
│影  │一、刀、剪、扁鑽、釘、針、鋸片│一、可做為收容人自殺、門毆、脫逃之工具。  │依監獄行刑法第七十│
│響  │    及其他銳利器具。          │二、可做為縱火肇禍之工具。                │一條規定沒入或廢棄│
│機  │二、引火工具（打火機、打火石、│三、監所內賭博易滋生事端，影響囚情。      │之。              │
│關  │    火柴、汽油、其他燃料油等）│四、可做為脫逃或自殺之工具。              │                  │
│安  │    。                        │五、可做為看視戒護人員行動及做為傷人、自傷│                  │
│全  │三、賭具。                    │    之工具。                              │                  │
│及  │四、繩索。                    │六、私接電源、易引起走火及有礙戒護管理秩序│                  │
│戒  │五、鏡子。                    │    。                                    │                  │
│護  │六、錄音機、非純用乾電池之收音│七、可做為串供、脫逃或犯案之通訊工具。    │                  │
│管  │    機和電視機、電線、充電器及│八、為機關及戒護安全、監所內部建築以及各項│                  │
│理  │    其他電器用。              │    安全設施禁止人犯及外人拍照攝影。      │                  │
│之  │七、無線電話、呼叫器及其他通訊│九、易做為施打毒品或自殺之工具。          │                  │
│物  │    器材。                    │                                          │                  │
│品  │八、攝錄影器材。              │                                          │                  │
│    │九、注射針筒。                │                                          │                  │
├──┼───────────────┼─────────────────────┼─────────┤
│危健│一、鎮靜劑。                  │一、吞食過量，易造成生命危險。            │廢棄之。          │
│害康│二、強力膠。                  │二、吸食後易發生犯罪行為及對身體健康產生重│                  │
│收之│三、迷幻藥。                  │    大不良影響。                          │                  │
│容物│四、檳榔。                    │三、為禁藥，有礙身心健康。                │                  │
│人品│五、誨淫圖刊及器具。          │四、有礙身心健康及污染環境。              │                  │
│身  │                              │五、對心理、生理產生不良作用，影響管教。  │                  │
│心  │                              │                                          │                  │
└──┴───────────────┴─────────────────────┴─────────┘
附件二、搜索、扣押證據表
┌──┬───────────────────────────────┐
│    │壹、庚○○住所查扣証物：                                      │
│證據│  一、信函－貳件。                                            │
│    │  二、電話卡－壹份。                                          │
│    │貳、丙○○辦公處所查扣証物：                                  │
│    │  一、互助會單－壹份。                                        │
│    │  二、監所法規－壹份。                                        │
│    │  三、檢舉信函－份。                                          │
│    │  四、存摺－壹本。                                            │
│    │  五、名片－貳份。                                            │
│    │  六、筆記本－伍本。                                          │
│    │  七、雜記－伍份。                                            │
│    │  八、感謝狀－壹份。                                          │
│    │  九、黃色書刊－柒本。                                        │
│    │  十、汽車資料－壹份。                                        │
│    │  十一、檳榔－貳袋。                                          │
│    │  十二、NEC牌行動電話0000000000號－壹具。           │
│    │參、廖茂堂住所查扣証物：                                      │
│    │  一、字條－壹張。                                            │
│    │肆、林秀枝住所查扣証物：八十四年十二月八日查扣。              │
│    │  一、PANASONIC CD 唱盤－壹件。                               │
│    │  二、AS 音箱－貳個。                                         │
│    │伍、林秀枝住所查扣証物：八十四年十月十一日查扣。              │
│    │  一、雜記本－貳本。                                          │
│    │  二、存摺－肆份。                                            │
│    │  三、電話號碼筆記本－壹份。                                  │
│    │  四、匯款單－壹份。                                          │
│    │  五、互助會本－壹份。                                        │
│    │  六、呼叫器NEC NO R3N4－壹份。                               │
│    │陸、己○○住所查扣証物：                                      │
│    │  一、名片－壹張。                                            │
│    │  二、雜記本－參本。                                          │
│    │  三、六合彩簽賭資料－參份。                                  │
│    │  四、電話簿－貳本。                                          │
│    │柒、余春鳳住所查扣証物：                                      │
│    │  一、存摺影印本－貳冊。                                      │
│    │  二、週曆－壹份。                                            │
│    │  三、收據、名片－肆張。                                      │
│    │  四、六合手冊－壹份。                                        │
│    │  五、筆記本－壹本。                                          │
│    │  六、單據－伍張。                                            │
│    │  七、雜記－捌張。                                            │
│    │捌、丙○○住處所查扣証物：                                    │
│    │  一、雜記資料－陸份。                                        │
│    │  二、匯款資料－參份。                                        │
│    │  三、記事本－玖份。                                          │
│    │  四、桌曆－壹份。                                            │
│    │  五、電話本－壹份。                                          │
│    │  六、訴訟資料－壹份。                                        │
│    │  七、存摺－貳份。                                            │
│    │  八、支票票根－貳份。                                        │
│    │  九、互助會簿－壹份。                                        │
│    │  十、字典－壹份。                                            │
│    │  十一、修車資料－壹份。                                      │
│    │  十二、玉屏風－壹座。                                        │
│    │  十三、鐘乳石－壹件。                                        │
│    │玖、黃奇新住所查扣証物：                                      │
│    │  一、會計憑証－貳本。                                        │
│    │  二、支票登記簿－參本。                                      │
│    │  三、帳冊－參本。                                            │
│    │  四、手拷－壹付。                                            │
│    │  五、六合彩簽賭資料－伍本。                                  │
│    │  六、名片－壹本。                                            │
│    │  七、筆記本－參本。                                          │
│    │  八、存摺－壹本。                                            │
│    │  九、支票存根－柒本。                                        │
│    │拾、王雪惠住處所查扣証物：                                    │
│    │  一、信件－壹份。                                            │
│    │  二、匯款收據－壹份。                                        │
│    │拾壹、南屯電話通訊社處所查扣証物（陳素珍）：                  │
│    │  一、出貨單日報表－貳件。                                    │
│    │  二、銷售報表－壹件。                                        │
│    │拾貳、午○○宿舍所查扣証物：                                  │
│    │  一、現金帳本－貳本。                                        │
│    │  二、行動電話說明書－壹份。                                  │
│    │  三、收據－壹份。                                            │
│    │  四、車輛資料－壹份。                                        │
│    │  五、証明書等－壹份。                                        │
│    │  六、存摺－壹本。                                            │
│    │  七、邀請卡－壹份。                                          │
│    │  八、雜記資料－壹份。                                        │
│    │  九、CD唱片－肆張。                                          │
│    │  十、名片－貳袋。                                            │
│    │  以下係於草屯分監宿舍查扣                                    │
│    │  十一、香菸禮盒－壹盒。                                      │
│    │  十二、HENNESSY XO洋酒－壹瓶。                               │
│    │  十三、雜記資料－壹份。                                      │
│    │  十四、紀念金卡、名片－壹袋。                                │
│    │  十五、0000000000號呼叫器－壹具。                  │
│    │拾參、賴惠娟住所查扣証物：                                    │
│    │  一、存摺影本－壹份。                                        │
│    │拾肆、子○○辦公處所查扣証物：                                │
│    │  一、勞力士手錶－壹只。                                      │
│    │  二、雜記－壹份。                                            │
│    │拾伍、子○○住所查扣証物：                                    │
│    │  一、受刑人保管款收款收據－伍份。                            │
│    │  二、薪餉袋註記李照雄託記－壹份。                            │
│    │  三、便條紙－壹張。                                          │
│    │  四、存摺－陸份。                                            │
│    │  五、郵政定存單影本－貳份。                                  │
│    │  六、ROLEX白色手錶16234號－壹只。                            │
│    │  七、ROLEX黃色手錶16233號－壹只。                            │
│    │拾陸、林文隱住處所查扣証物：                                  │
│    │  一、雜記－壹份。                                            │
│    │  二、郵政劃撥儲金存款收據－壹份。                            │
│    │  三、致廖蔌鳳屘、李松樹信函－壹份。                          │
│    │  四、陳淑惠匯款三聯單－壹份。                                │
│    │  五、合作金庫林文隱存摺－壹份。                              │
│    │拾柒、丑○○住所查扣証物：八十四年十一月十七日查扣。          │
│    │  一、都澎打火機－壹個。                                      │
│    │拾捌、丑○○住所查扣証物：八十四年十月二十九日查扣。          │
│    │  一、桌曆記事本－壹份。                                      │
│    │  二、桌曆記事本－壹份。                                      │
│    │  三、桌曆記事本－壹份。                                      │
│    │  四、桌曆記事本－壹份。                                      │
│    │  五、臺中監獄福利社營利報表－壹份。                          │
│    │  六、臺中監獄福利社營利收支表－貳張。                        │
│    │  七、連絡電話－壹份。                                        │
│    │  八、估價單－壹份。                                          │
│    │  九、合作金庫儲金簿戶名張良峻－壹份。                        │
│    │  十、雜記紙－貳張。                                          │
│    │  十一、張良峻名片－貳張。                                    │
│    │  十二、電話記錄本－壹冊。                                    │
│    │  十三、電話記錄本－壹冊。                                    │
│    │  十四、電話記錄本－壹冊。                                    │
│    │拾玖、戊○○住所查扣証物：                                    │
│    │  一、記事本－貳冊。                                          │
│    │  二、名片－壹張。                                            │
│    │  三、監獄資料－壹份。                                        │
│    │貳拾、寅○○辦公處所查扣証物：                                │
│    │  一、勞力士金錶－壹只。                                      │
│    │  二、電話簿－肆份。                                          │
│    │  以下於住家所查扣                                            │
│    │  一、雜記－壹份。                                            │
│    │  二、雜記－壹份。                                            │
│    │  三、雜記－壹份。                                            │
│    │  四、名片－壹份。                                            │
│    │貳壹、甲○○住所查扣証物：                                    │
│    │  一、受刑人信函－玖件。                                      │
│    │  二、電匯通知單－壹件。                                      │
│    │貳貳、卯○○住所查扣証物：                                    │
│    │  一、禮簿－壹本。                                            │
│    │  二、紅包袋－壹袋。                                          │
│    │  三、帳簿資料－壹份。                                        │
│    │  四、電話聯絡簿－壹份。                                      │
│    │  五、雜記－貳份。                                            │
│    │貳參、辛○○住所查扣証物：                                    │
│    │  一、名片－壹拾壹張。                                        │
│    │  二、名片－壹拾捌張。                                        │
│    │  三、名片－壹拾壹張。                                        │
│    │  四、名片－壹拾貳張。                                        │
│    │  五、名片－壹拾陸張。                                        │
│    │  六、名片－貳拾壹張。                                        │
│    │  七、本票－壹冊。                                            │
│    │  八、記事本－壹冊。                                          │
│    │  九、記事本－壹冊。                                          │
│    │  十、記事本－壹冊。                                          │
│    │  十一、記事本－壹冊。                                        │
│    │  十二、記事本－壹冊。                                        │
│    │  十三、記事本－壹冊。                                        │
│    │  十四、記事本－壹冊。                                        │
│    │  十五、租賃契約書－壹冊。                                    │
│    │  十六、存摺－玖冊。                                          │
│    │  十七、空白商業本票－壹冊。                                  │
│    │  十八、匯款水單－壹冊。                                      │
│    │  十九、匯款水單－壹冊。                                      │
│    │  二十  、電話費收據－壹冊。                                  │
│    │  二十一、帳冊－壹冊。                                        │
│    │  二十二、雜記－壹冊。                                        │
│    │  二十三、賭具、牌尺－壹拾壹支。                              │
│    │  二十四、賭具、骰子－貳盒。                                  │
│    │  二十五、賭具、麻將牌－壹盒。                                │
│    │  二十六、賭具、麻將牌－壹盒。                                │
│    │  二十七、賭具、麻將牌－壹盒。                                │
│    │  二十八、賭具、麻將牌－壹袋。                                │
│    │  二十九、賭場監視器－壹具。                                  │
│    │  三十、雜記－壹份。                                          │
│    │貳肆、尤正勝舍房所查扣証物：                                  │
│    │  一、香菸－壹袋。                                            │
│    │  二、藥品－壹袋。                                            │
│    │貳伍、王詠慶舍房所查扣証物：                                  │
│    │  一、書信及筆記本－貳份。                                    │
│    │貳陸、蕭木福房舍所查扣証物：( 蕭木福部分不起訴)               │
│    │  一、六合彩紀錄簿－壹本。                                    │
│    │貳柒、吳奉照房舍所查扣証物：( 吳奉照部分不起訴)               │
│    │  一、六合彩手冊－壹本。                                      │
│    │  二、六合彩記事本－壹本。                                    │
│    │貳捌、國勤通信電子有限公司所查扣証物（黃焜燿）：              │
│    │  一、0000000000號行動電話－壹具。                  │
│    │  二、維修單－壹份。                                          │
│    │貳玖、林金鋒住處所查扣証物：                                  │
│    │  一、筆記本－參份。                                          │
│    │  二、通訊錄－貳份。                                          │
│    │  三、進口報單－壹份。                                        │
│    │  四、雜記－壹份。                                            │
│    │參拾、楊梅燕住處所查扣証物：                                  │
│    │  一、帳冊－參本。                                            │
│    │  二、存摺－參份。                                            │
│    │  三、支票－壹份。                                            │
│    │  四、匯票收據－貳份。                                        │
│    │  五、電話簿－貳份。                                          │
│    │  六、聲訴資料－壹份。                                        │
│    │  七、信件－參份。                                            │
│    │  八、錄音帶－壹捲。                                          │
│    │  九、行動電話－壹具。註：已發還。                            │
│    │  十、呼叫器－貳具。註：已發還。                              │
│    │參壹、鍾秋陽住處所查扣証物：                                  │
│    │  一、銀行存摺影本－壹份。                                    │
│    │  二、支票存根－貳份。                                        │
│    │  三、名片－壹份。                                            │
│    │  四、通訊錄－參份。                                          │
│    │  五、郭仲銘取款條－壹份。                                    │
│    │參貳、黃淑汝住所查扣証物：                                    │
│    │  一、支票存根－壹份。                                        │
│    │  二、戶口名簿影本－壹份。                                    │
│    │  三、雜記－壹份。                                            │
│    │  四、房租契約－壹份。                                        │
│    │  五、銀行存摺影本－貳份。                                    │
│    │  六、帳冊－肆份。                                            │
│    │  七、筆記本－貳份。                                          │
│    │  八、會計憑証－壹份。                                        │
│    │  九、書信及電話紙條－壹份。                                  │
│    │參參、溫世美住處所查扣証物：                                  │
│    │  一、行動電話NEC牌000-000000號、TOSHIBA牌000-000000號－貳具。│
│    │  二、記事本－貳份。                                          │
│    │  三、信件十封－壹份。                                        │
│    │  四、六合彩賭博速查表－壹份。                                │
│    │參肆、丁○○住所查扣証物：                                    │
│    │  一、信件－壹袋。                                            │
│    │參伍、唐振家住所查扣証物：                                    │
│    │  一、帳冊－肆份。                                            │
│    │  二、筆記本－貳份。                                          │
│    │  三、維修登錄簿－壹份。                                      │
│    │參陸、楊永裕住所查扣証物：                                    │
│    │  一、合庫臺中支庫39527-5號存摺－壹本。                       │
│    │  二、中國商銀181012號胡麗娟存摺－壹本。                      │
│    │  三、黑色電話簿－壹本。                                      │
│    │  四、居家緣電話簿－壹本。                                    │
│    │  五、含名片電話簿－壹本。                                    │
│    │  六、中監派駐外醫值勤日記簿－貳本。                          │
│    │  七、便條紙－壹張。                                          │
│    │參柒、趙克強住處所查扣証物：                                  │
│    │  一、名片－參份。                                            │
│    │  二、通訊錄－貳份。                                          │
│    │  三、筆記本－壹份。                                          │
│    │  四、銀行存摺－壹份。                                        │
│    │  五、臺中監獄接見送金、寄物單－壹份。                        │
│    │  六、請帖－壹份。                                            │
│    │  七、招待券－壹份。                                          │
│    │  八、支票－貳份。                                            │
│    │  九、訴訟資料－貳份。                                        │
│    │  十、信函－壹份。                                            │
│    │  十一、雜記－壹份。                                          │
│    │  十二、防彈衣－壹件。                                        │
│    │參捌、蔡忠錡房舍所查扣証物：                                  │
│    │  一、書信－壹包。                                            │
│    │參玖、江欽良房舍所查扣証物：八十四年十月二十九日查扣，八十四年│
│    │                            十一月十日啟封。                  │
│    │  一、蜂蜜－貳瓶。                                            │
│    │  二、藥物－貳袋。                                            │
│    │  三、香菸－壹拾柒包。                                        │
│    │  四、隨身聽－壹具。                                          │
│    │  五、收據－肆份。                                            │
│    │  六、名片－貳份。                                            │
│    │  七、診斷書－壹份。                                          │
│    │  八、通訊錄－貳份。                                          │
│    │  九、訴訟資料－壹份。                                        │
│    │  十、剪報資料－壹份。                                        │
│    │  十一、受刑入提領記錄－壹冊。                                │
│    │  十二、打火機－柒個。                                        │
│    │  十三、相框－壹個。                                          │
│    │  十四、相片－壹袋。                                          │
│    │  十五、信件－捌份。                                          │
└──┴───────────────────────────────┘

司法院資訊處製作；財團法人民間司法改革基金會備份。
